
<p>
<strong>Date</strong> : 8/09/2015
</p>

<p>
<strong>Participants</strong> : AC, TLC, PV, YM, NS, <abbr title="Gigabyte">GB</abbr>  + AB  <em>(excusés : )</em>
</p>

<p>
<strong>Précédente réunion le <a href="/ut6/reunions/reunion_ut6_18.08.2015" class="wikilink1" title="ut6:reunions:reunion_ut6_18.08.2015">18/08/2015</a></strong>
</p>

<h1 class="sectionedit1" id="ordre_du_jour">Ordre du jour</h1>
<div class="level1">

<p>
<em>
Les sujets <del>barrés</del> sont en attente.<br/>

Les sujets <span class="wrap_round wrap_box ">surlignés en gris</span> sont traités s&#039;il y a assez de temps<br/>

Les sujets <span class="wrap_danger ">surlignés en rouge</span> sont prioritaires.
</em>
</p>

</div>
<!-- EDIT1 SECTION "Ordre du jour" [161-406] -->
<h3 class="sectionedit2" id="points_generaux">Points généraux</h3>
<div class="level3">
<ul>
<li class="level1"><div class="li"> [YM] Définir un espace commun pour nos cahiers des charges (SRVFIC ? Owncloud ? Ailleurs ?)</div>
</li>
</ul>

<p>
  =⇒ \\srvfic.bioaster.local\DRT\03 - PLATEAUX TECHNIQUES\PT 06 STOCKAGE DE DONNEES ET CALCUL INTENSIF\Projets\En cours\
</p>
<ul>
<li class="level1"><div class="li"> Compte rendu / retour de la conf JOBIM : date prévue ?  [YM] –&gt; Réponse à la question : compte-rendu commun de NS et YM envoyé une semaine après la conférence à EB. Retours fait en mails perso à Lilia, Adama et Jéremy par rapport aux posters et conférences qui avaient attiré leurs attentions + discussion orale et envoie de résumé à propos de Eoulsan2 à PV. RAF: Relancer Emilie B. pour la diffusion au niveau corporate des CR</div>
</li>
<li class="level1"><div class="li"> NEXT : TLC → présentation de &#039;Ansible&#039;</div>
</li>
</ul>

</div>
<!-- EDIT2 SECTION "Points généraux" [407-1146] -->
<h3 class="sectionedit3" id="vie_de_la_societe">Vie de la société</h3>
<div class="level3">
<ul>
<li class="level1"><div class="li"> [YM] ISO9001 blanc (UTEC01 et UTEC03) en cours : validation stage de Anastasia + automatisation des fiches de suivi d&#039;équipements (nomenclature récupérée pour LIMS ⇒ nettoyage)</div>
</li>
<li class="level1"><div class="li"> [AC] Gestion équipement pour l&#039;ISO UTEC6/AQ</div>
</li>
<li class="level1"><div class="li"> [YM] BioinfoChOS : en attente de la réception de 2 Macbooks pour lancer la période de test. En cours choix de la distrib Linux. Roadmap sur Wiki du projet (sur la forge REDMINE)</div>
</li>
<li class="level1"><div class="li"> [<abbr title="Gigabyte">GB</abbr>] Retour sur Business Plan : rencontre de <abbr title="Gigabyte">GB</abbr> avec chaque responsable d&#039;UTHEM  ;  Construction V4 strategy (depuis V3 de NS) ; Budget =⇒ reformating WP des &#039;internal innovation&#039; ; diverses rédactions ; RAF: présentation par <abbr title="Gigabyte">GB</abbr> à l&#039;équipe…</div>
</li>
</ul>

</div>

<h4 id="vie_de_l_equipepoint_rh">Vie de l&#039;équipe / point RH</h4>
<div class="level4">
<ul>
<li class="level1"><div class="li"> |<abbr title="Gigabyte">GB</abbr>] Recrutement CDI en cours d&#039;un profil “Stats / Multiomique” ; rappels sur les RTT ; RAF: finaliser les entretiens mie-année</div>
</li>
<li class="level1"><div class="li"> [YM] Proposer minimum un jour par semaine où tous les lyonnais seraient à Bioaster1 (en milieu de semaine, le mercredi par exemple ?) → MARDI , jour de la réunion d&#039;équipe.</div>
</li>
<li class="level1"><div class="li"> [AC] Owncloud toujours géré par UTEC6 ? Prévoir formation aux nouveaux utilisateurs.  GBY :OUI pour l&#039;instant, UTEC6 continue à gérer les ID/auth/autorisations; à voir si ce workflow ne pourrait pas être inclus à celui prévu entre AQ et DEUZZI pour les accès à GEDAIL. Administration technique par AB.</div>
</li>
</ul>

</div>

<h4 id="interaction_avec_les_autres_unitesservices">Interaction avec les autres Unités / Services</h4>
<div class="level4">
<ul>
<li class="level1"><div class="li">Rencontre bilatérale hebdo avec Services Informatiques (<abbr title="Gigabyte">GB</abbr>+LC):</div>
<ul>
<li class="level2"><div class="li"> ISO9001 : Participation de <abbr title="Gigabyte">GB</abbr> au processus &#039;Gestion de l&#039;information et des données&#039; (non scientifiques) = processus support CORPORATE</div>
</li>
<li class="level2"><div class="li"> <abbr title="Gigabyte">GB</abbr> dans COPIL de GEDAIL : peu de détail sur la gestion des extérieurs par SI/IT…  ; authentification dans VDOC :demande de détails sur techno sous-jacente (annuaire?) transmises à Céline \\Q: comme DEUZZI sont en bout de chaine pour GEDAIL, logique qu&#039;ils le soient aussi pour ownCloud… ??? RAF: proposition à faire dans ce sens à AQ</div>
</li>
</ul>
</li>
<li class="level1"><div class="li"> [TLC] PC pour l&#039;installation de <a href="http://www.perkinelmer.com/Content/LST_Software_Downloads/Living_Image_44_Installat_on_Licensing_Guide.pdf" class="urlextern" title="http://www.perkinelmer.com/Content/LST_Software_Downloads/Living_Image_44_Installat_on_Licensing_Guide.pdf"  rel="nofollow">Living Image</a> de Perkin Elmer ?!  ; Discussion: VM &#039;plateau animalerie&#039; @Lyon + RDP pour accès : pas d&#039;acceptation par les utilisateurs ⇒ préférer des installs locales ⇒ pb dispo + install + admin machines ; GBY → entre totalement dans la mission d&#039;UTEC6 donc GO sur budget UTEC (+IT/IS)</div>
</li>
<li class="level1"><div class="li"> Demande de VM pour Adama : remis à ODJ du prochain team meeting</div>
</li>
<li class="level1"><div class="li"> Formation Clinfile eCRF : nouveau module d&#039;export de données sera présenté, aborder l&#039;import dans tranSMART durant la formation</div>
</li>
<li class="level1"><div class="li"> Design du formulaire : qui participe ? forge ou pas ? prévoir l&#039;exploitation/support de l&#039;eCRF (étude sur deux ans, fonctionne le week-end, …)</div>
</li>
</ul>

</div>

<h4 id="interaction_cc-in2p3_ip">Interaction CC-IN2P3,  IP</h4>
<div class="level4">
<ul>
<li class="level1"><div class="li"> Rencontre avec Ghita Rahal + visite du datacenter ⇒ next meeting prévu fin sept-octobre</div>
</li>
<li class="level1"><div class="li">A/R services juridiques de la convention de prestations IT IP-IRT  </div>
</li>
</ul>

</div>
<!-- EDIT3 SECTION "Vie de la société" [1147-4133] -->
<h1 class="sectionedit4" id="projets">PROJETs</h1>
<div class="level1">
<div class="table sectionedit5"><table class="inline">
	<thead>
	<tr class="row0">
		<th class="col0">Question </th><th class="col1 leftalign">Quoi?                  </th><th class="col2 leftalign">Qui?          </th><th class="col3 leftalign">Avancement / Action   </th>
	</tr>
	</thead>
	<tr class="row1">
		<th class="col0">1 </th><td class="col1">BCOM </td><td class="col2">NS </td><td class="col3"> Schéma pour POC : OK   (BCOM = fourniture d&#039;une library php Symphony intégrable dans notre projet) ; MTA ⇒ loic : pas besoin car couvert par CDA ! </td>
	</tr>
	<tr class="row2">
		<th class="col0">2 </th><td class="col1">Biospecimens : hosting@Bioaster</td><td class="col2">YM</td><td class="col3">Réunion avec Novius passée. En attente du contrat et du 18 septembre (appel téléphonique) ;  formation : PV, AC et YM;  Besoins pour V2 : Biopedia (bMx) + projets Brésiliens + Univ. Lyon1… ; Hp d&#039;un portage isofonctionnel sur autre framework :  stagiaire partagé sur FLEMS ou CDD si urgence ? </td>
	</tr>
	<tr class="row3">
		<th class="col0">3 </th><td class="col1">LIMS </td><td class="col2">NS+tous </td><td class="col3 leftalign"> Premiers retours sur le Master Document ; Modélisation +CdC : on-going  ; GBY: rencontre de Tatiana sur intérêt de développer un module en remplacement de PPMS pour réservation des automates des labos : NON [pour l&#039;instant]  </td>
	</tr>
	<tr class="row4">
		<th class="col0">4 </th><td class="col1">eSamples</td><td class="col2">AC</td><td class="col3"> voir LIMS </td>
	</tr>
	<tr class="row5">
		<th class="col0">5 </th><td class="col1">FLEMS</td><td class="col2">YM</td><td class="col3"> db + redaction CDC ; voir LIMS </td>
	</tr>
	<tr class="row6">
		<th class="col0">6 </th><td class="col1">Envir. Dev.</td><td class="col2">TLC</td><td class="col3"> </td>
	</tr>
	<tr class="row7">
		<th class="col0">7 </th><td class="col1">Symbiosis</td><td class="col2">PV</td><td class="col3"> TLC: ansible des services; PV: avancée sur partie Web + docs ; Prestation SysFera: prise en main de Wings + description de tous les UseCase   (dernière semaine d&#039;Octobre, date à laquelle il faut une version de Symbiosis stable et intégrant fonctionnalités attendues ) </td>
	</tr>
	<tr class="row8">
		<th class="col0">8 </th><td class="col1">REALISM + tranSMART </td><td class="col2">NS</td><td class="col3">point sur les derniers développements, plan d&#039;action sur tranSMART et eTRIKS </td>
	</tr>
	<tr class="row9">
		<th class="col0">9 </th><td class="col1">Data management </td><td class="col2">AC</td><td class="col3">point sur la mise ne place des data store et la migration d&#039;OwnCloud</td>
	</tr>
	<tr class="row10">
		<th class="col0">10</th><td class="col1">Ticket en cours </td><td class="col2">NS</td><td class="col3">Ticket #2015090711000093</td>
	</tr>
	<tr class="row11">
		<th class="col0">11</th><td class="col1">IFB </td><td class="col2">NS</td><td class="col3">Comment démarrer les discussions? Avec Ansible? Avec HTCondor? Refaire le même Show qu&#039;avec BCOM?  ;  RAF: <abbr title="Gigabyte">GB</abbr> doir reprendre contact avec Jean-François Gibrat</td>
	</tr>
</table></div>
<!-- EDIT5 TABLE [4156-5809] -->
</div>
<!-- EDIT4 SECTION "PROJETs" [4134-5810] -->
<h1 class="sectionedit6" id="echanges_utec6_ab">Echanges UTEC6 &amp; AB</h1>
<div class="level1">

<p>
Une première….  RAF: proposer un autre format pour mieux tirer parti de cette opportunité d&#039;échanges
</p>
<ul>
<li class="level1"><div class="li"> [PV] Besoins en VM </div>
<ul>
<li class="level2"><div class="li"> VM pour shibboleth (&lt;100Go) et un front-end serveur Web apache (&lt;100Mo)  (flavor à déterminer) CentOS7.0\\Doc et discussion à voir avant pour déterminer quel socle/cluster</div>
</li>
<li class="level2"><div class="li"> Shibboleth doit dialoguer avec Promise et l&#039;AD ⇒  RAF: sur quel socle ? </div>
</li>
<li class="level2"><div class="li"> Pas de bascule à chaud qd sur des clusters différents.</div>
</li>
</ul>
</li>
<li class="level1"><div class="li"> TLC: scripts qui permettent de déployer automatiquement sous ANSIBLE + sur le Wiki</div>
</li>
<li class="level1"><div class="li"> Créer un compte sur gitlab du CC pour que Anthony puisse accéder =⇒ RAF (PV)</div>
</li>
</ul>
<ul>
<li class="level1"><div class="li"> ownCloud2 (AC):</div>
<ul>
<li class="level2"><div class="li"> proposition de IT/IS: charte graphique de ownCloud2 (logo + résumé / intérêt du site)</div>
</li>
<li class="level2"><div class="li"> ownCloud : cclp03</div>
</li>
<li class="level2"><div class="li"> Owncloud2:  créé +   ; RAF: droits, faire les montages, transfert de données  ; Données mises directement dans SPS (GPFS) pour ne plus saturer les locales + pas de doublons</div>
</li>
<li class="level2"><div class="li"> Questions  : url en ccXXXX  en https:  –&gt; mieux:  noms bioaster.org …  =⇒ convention de nommage  (pb : eolas a la délégation de <abbr title="Domain Name System">DNS</abbr>)</div>
</li>
</ul>
</li>
</ul>
<ul>
<li class="level1"><div class="li"> socle @Bioaster1 : Pb To utiles restant sur le Free NAS (buffer) <br/>
</div>
</li>
</ul>

<p>
=⇒ 10 To inutilisés = data store pas tous connectés  ; 1 quota ~5 To pour   ; 4 à 5 To pour toutes les autres utec, en quotas<br/>

RAF: AC explique à AB les règles en cours pour le DataManagement expliquant en partie ces VM et volumes réservés…
</p>

</div>
<!-- EDIT6 SECTION "Echanges UTEC6 & AB" [5811-7269] -->
<h1 class="sectionedit7" id="archives">Archives</h1>
<div class="level1">
<ol>
<li class="level1"><div class="li"> <a href="/ut6/reunions/reunion_pt6_06.06.2014" class="wikilink1" title="ut6:reunions:reunion_pt6_06.06.2014">06/06/2014</a></div>
</li>
<li class="level1"><div class="li"> <a href="/ut6/reunions/reunion_pt6_10.06.2014" class="wikilink1" title="ut6:reunions:reunion_pt6_10.06.2014">10/06/2014</a></div>
</li>
<li class="level1"><div class="li"> <a href="/ut6/reunions/reunion_pt6_25.06.2014" class="wikilink1" title="ut6:reunions:reunion_pt6_25.06.2014">25/06/2014</a></div>
</li>
<li class="level1"><div class="li"> <a href="/ut6/reunions/reunion_pt6_19.09.2014" class="wikilink1" title="ut6:reunions:reunion_pt6_19.09.2014">19/09/2014</a></div>
</li>
<li class="level1"><div class="li"> <a href="/ut6/reunions/reunion_pt6_30.09.2014" class="wikilink1" title="ut6:reunions:reunion_pt6_30.09.2014">30/09/2014</a></div>
</li>
<li class="level1"><div class="li"> <a href="/ut6/reunions/reunion_pt6_14.10.2014" class="wikilink1" title="ut6:reunions:reunion_pt6_14.10.2014">14/10/2014</a></div>
</li>
<li class="level1"><div class="li"> <a href="/ut6/reunions/reunion_pt6_28.10.2014" class="wikilink1" title="ut6:reunions:reunion_pt6_28.10.2014">28/10/2014</a></div>
</li>
<li class="level1"><div class="li"> <a href="/ut6/reunions/reunion_pt6_19.11.2014" class="wikilink1" title="ut6:reunions:reunion_pt6_19.11.2014">19/11/2014</a></div>
</li>
<li class="level1"><div class="li"> <a href="/ut6/reunions/reunion_pt6_25.11.2014" class="wikilink1" title="ut6:reunions:reunion_pt6_25.11.2014">25/11/2014</a></div>
</li>
<li class="level1"><div class="li"> <a href="/ut6/reunions/reunion_pt6_12.12.2014" class="wikilink1" title="ut6:reunions:reunion_pt6_12.12.2014">12/12/2014</a></div>
</li>
<li class="level1"><div class="li"> <a href="/ut6/reunions/reunion_pt6_18.12.2014" class="wikilink1" title="ut6:reunions:reunion_pt6_18.12.2014">18/12/2014</a></div>
</li>
<li class="level1"><div class="li"> <a href="/ut6/reunions/reunion_pt6_06.01.2015" class="wikilink1" title="ut6:reunions:reunion_pt6_06.01.2015">06/01/2015</a></div>
</li>
<li class="level1"><div class="li"> <a href="/ut6/reunions/reunion_ut6_20.01.2015" class="wikilink1" title="ut6:reunions:reunion_ut6_20.01.2015">20/01/2015</a></div>
</li>
<li class="level1"><div class="li"> <a href="/ut6/reunions/reunion_ut6_03.02.2015" class="wikilink1" title="ut6:reunions:reunion_ut6_03.02.2015">03/02/2015</a></div>
</li>
<li class="level1"><div class="li"> <a href="/ut6/reunions/reunion_ut6_17.02.2015" class="wikilink1" title="ut6:reunions:reunion_ut6_17.02.2015">17/02/2015</a></div>
</li>
<li class="level1"><div class="li"> <a href="/ut6/reunions/reunion_ut6_03.03.2015" class="wikilink1" title="ut6:reunions:reunion_ut6_03.03.2015">03/03/2015</a></div>
</li>
<li class="level1"><div class="li"> <a href="/ut6/reunions/reunion_ut6_20.03.2015" class="wikilink1" title="ut6:reunions:reunion_ut6_20.03.2015">20/03/2015</a></div>
</li>
<li class="level1"><div class="li"> <a href="/ut6/reunions/reunion_ut6_31.03.2015" class="wikilink1" title="ut6:reunions:reunion_ut6_31.03.2015">31/03/2015</a></div>
</li>
<li class="level1"><div class="li"> <a href="/ut6/reunions/reunion_ut6_14.04.2015" class="wikilink1" title="ut6:reunions:reunion_ut6_14.04.2015">14/04/2015</a></div>
</li>
<li class="level1"><div class="li"> <a href="/ut6/reunions/reunion_ut6_28.04.2015" class="wikilink1" title="ut6:reunions:reunion_ut6_28.04.2015">28/04/2015</a></div>
</li>
<li class="level1"><div class="li"> <a href="/ut6/reunions/reunion_ut6_12.05.2015" class="wikilink1" title="ut6:reunions:reunion_ut6_12.05.2015">12/05/2015</a></div>
</li>
<li class="level1"><div class="li"> <a href="/ut6/reunions/reunion_ut6_26.05.2015" class="wikilink1" title="ut6:reunions:reunion_ut6_26.05.2015">26/05/2015</a></div>
</li>
<li class="level1"><div class="li"> <a href="/ut6/reunions/reunion_ut6_09.06.2015" class="wikilink1" title="ut6:reunions:reunion_ut6_09.06.2015">09/06/2015</a></div>
</li>
<li class="level1"><div class="li"> <a href="/ut6/reunions/reunion_ut6_30.07.2015" class="wikilink1" title="ut6:reunions:reunion_ut6_30.07.2015">30/07/2015</a></div>
</li>
<li class="level1"><div class="li"> <a href="/ut6/reunions/reunion_ut6_18.08.2015" class="wikilink1" title="ut6:reunions:reunion_ut6_18.08.2015">18/08/2015</a></div>
</li>
</ol>

</div>
<!-- EDIT7 SECTION "Archives" [7270-] -->