
<p>
<strong>Date : 14/06/2017  </strong>
</p>

<p>
<strong>Participants</strong> :  <abbr title="Audrey Cauchard">AC</abbr>, <abbr title="Nicolas Sapay">NS</abbr>, <abbr title="Julie Hardy">JHA</abbr>, <abbr title="Yasmina Adimy">YA</abbr>, <abbr title="Yoann Mouscaz">YM</abbr>, <abbr title="Pierre Dupuis">PDU</abbr>, <abbr title="Clément Delestre">CD</abbr>, <abbr title="Pierre Veyre">PV</abbr>, <abbr title="Guillaume Boissy">GB</abbr>  +<abbr title="Anthony Berger">AB</abbr>    <em>(excusés : PLIU)</em>
</p>

<p>
<strong>Précédente réunion le <a href="/ut6/reunions/reunion_ut6_31.05.2017" class="wikilink1" title="ut6:reunions:reunion_ut6_31.05.2017">31/05/2017</a></strong> <br/>

<a href="/ut6/reunions/reunion_pt6_archive" class="wikilink1" title="ut6:reunions:reunion_pt6_archive">Accéder à l&#039;archive des Team meetings UTEC6</a>
</p>

<h1 class="sectionedit1" id="utec6tous">UTEC6 : TOUS</h1>
<div class="level1">

</div>
<!-- EDIT1 SECTION "UTEC6 : TOUS" [255-282] -->
<h3 class="sectionedit2" id="points_urgents_utec6_a_traiter_imperativement">POINTS URGENTS UTEC6 à traiter IMPERATIVEMENT</h3>
<div class="level3">
<ul>
<li class="level1"><div class="li"> [<abbr title="Guillaume Boissy">GB</abbr>] RAPPEL sur les congés d&#039;été à poser…<span class="wrap_danger ">avant la fin MAI</span></div>
</li>
<li class="level1"><div class="li"> [<abbr title="Guillaume Boissy">GB</abbr>] <span class="wrap_danger "><abbr title="As soon as possible">ASAP</abbr></span>  Congrès 2017.S2 + autres demandes&lt;/wrap&gt;</div>
</li>
</ul>

</div>
<!-- EDIT2 SECTION "POINTS URGENTS UTEC6 à traiter IMPERATIVEMENT" [283-506] -->
<h3 class="sectionedit3" id="presentation">PRESENTATION</h3>
<div class="level3">
<ul>
<li class="level1"><div class="li"> [<abbr title="Yasmina Adimy">YA</abbr>] point à mi-stage…</div>
</li>
</ul>

</div>
<!-- EDIT3 SECTION "PRESENTATION" [507-561] -->
<h3 class="sectionedit4" id="bioaster_corp">BIOASTER Corp.</h3>
<div class="level3">
<ul>
<li class="level1"><div class="li"> [<abbr title="Guillaume Boissy">GB</abbr>] Avec Tatiana, revue du budget prévisionnel pour 2017.Q3+Q4 d&#039;innovation interne  ⇒ impacts sur l&#039;équipe &amp; projets</div>
</li>
</ul>

</div>

<h4 id="vie_de_l_equipepoint_rh">Vie de l&#039;équipe / point RH</h4>
<div class="level4">
<ul>
<li class="level1"><div class="li"> [<abbr title="Guillaume Boissy">GB</abbr>] PMO → session de présentation/formation à la saisie des temps dans SciForma : MERCREDI 21/06 - 14H  (on débute 1/2h en avance)</div>
</li>
<li class="level1"><div class="li"> [<abbr title="Guillaume Boissy">GB</abbr>] A l&#039;attention de <abbr title="Yasmina Adimy">YA</abbr> et JHY : dans les prochaines saisies des temps (sous SciForma! mais décorrélé!) merci d&#039;affecter 50% @projet et 50% @ &#039;formation interne&#039;</div>
</li>
<li class="level1"><div class="li"> [<abbr title="Nicolas Sapay">NS</abbr>] Arrivé de Cécile le 24 juillet</div>
</li>
<li class="level1"><div class="li"> [<abbr title="Nicolas Sapay">NS</abbr>] Si on a le temps, je souhaite faire un retour sur l&#039;utilisation de Redmine/OwnCloud/GitLab de France</div>
</li>
<li class="level1"><div class="li"> [<abbr title="Pierre Veyre">PV</abbr>] Workshop/rencontre au CC autour des workflows du 4 au 7 juillet. Il y aura des chercheurs en informatique et un développeur de Pegasus. On est invité à y participer une demi-journée pour discuter avec eux. On peut venir à plusieurs de l&#039;UTEC06.</div>
</li>
<li class="level1"><div class="li"> [ALL, <abbr title="Pierre Veyre">PV</abbr>] Visite du site de bioMérieux (Marcy) possible pour l&#039;UTEC06 …</div>
</li>
</ul>

</div>

<h4 id="points_generaux_veille_technique_ideations_ideations_utec6_strategies">Points Généraux (Veille technique, Idéations, idéations UTEC6, stratégies,... )</h4>
<div class="level4">
<ul>
<li class="level1"><div class="li"> [<abbr title="Guillaume Boissy">GB</abbr>] next week, participation à un groupe de travail &#039;Clôture des Projets&#039;</div>
</li>
<li class="level1"><div class="li"> [<abbr title="Audrey Cauchard">AC</abbr>] <a href="http://www.reseau-biotechno.com/accueil-2/rhone-alpes/" class="urlextern" title="http://www.reseau-biotechno.com/accueil-2/rhone-alpes/"  rel="nofollow">Forum BIOTechno2017</a> qui s&#039;est déroulé ce lundi 12/06</div>
</li>
</ul>

</div>

<h4 id="interaction_avec_les_autres_unitesservices_de_bioaster">Interaction avec les autres Unités / Services de BIOASTER</h4>
<div class="level4">
<ul>
<li class="level1"><div class="li"> Bioinfo</div>
<ul>
<li class="level2"><div class="li"> [<abbr title="Pengfei Liu">PLU</abbr>, <abbr title="Pierre Veyre">PV</abbr>] Matlab CODIRA : création du compte CC pour Zohreh et Sophie. Il faut qu&#039;on écrive des scripts génériques pour que la soumission de job Matlab sur la ferme du CC soit transparente pour elles. Parallèlement à ça, Adama propose de les aider pour la conception objet de leurs codes + tests unitaires. A voir, si BIOASTER souhaite développer des libs génériques réutilisable dans d&#039;autres projets. <a href="https://wiki.bioaster.org/bioinformatique/matlab-perf-tips" class="urlextern" title="https://wiki.bioaster.org/bioinformatique/matlab-perf-tips"  rel="nofollow"> CR des réunions</a>  </div>
</li>
</ul>
</li>
<li class="level1"><div class="li"> UTECx</div>
<ul>
<li class="level2"><div class="li"> [<abbr title="Audrey Cauchard">AC</abbr>] UTEC03 : Problème MACSQuant résolu \o/</div>
</li>
</ul>
</li>
<li class="level1"><div class="li"> UTHEMx</div>
</li>
<li class="level1"><div class="li"> PMO</div>
<ul>
<li class="level2"><div class="li"> [<abbr title="Yoann Mouscaz">YM</abbr>] Réponse de Carole sur les questions Sciforma. On a eu une partie des réponses.</div>
</li>
</ul>
</li>
<li class="level1"><div class="li"> Juridique</div>
</li>
<li class="level1"><div class="li"> Com</div>
<ul>
<li class="level2"><div class="li"> [<abbr title="Yoann Mouscaz">YM</abbr>] Devis pour logo <abbr title="Network Of Experiments">NoE</abbr> reçu, en attente de validation par direction</div>
</li>
</ul>
</li>
<li class="level1"><div class="li"> QSI</div>
</li>
<li class="level1"><div class="li"> DAF  </div>
</li>
<li class="level1"><div class="li"> Achat</div>
</li>
</ul>

</div>
<!-- EDIT4 SECTION "BIOASTER Corp." [562-2741] -->
<h3 class="sectionedit5" id="partnershipsbd">Partnerships / BD</h3>
<div class="level3">

<p>
 * [<abbr title="Guillaume Boissy">GB</abbr>] meeting avec WHO
</p>

</div>
<!-- EDIT5 SECTION "Partnerships / BD" [2742-2796] -->
<h2 class="sectionedit6" id="projets">PROJETs</h2>
<div class="level2">
<div class="table sectionedit7"><table class="inline">
	<thead>
	<tr class="row0">
		<th class="col0"># </th><th class="col1 leftalign">Quoi?                  </th><th class="col2 leftalign">Qui?          </th><th class="col3 leftalign">Avancement / Action   </th>
	</tr>
	</thead>
	<tr class="row1">
		<th class="col0">0 </th><td class="col1">ISO9001</td><td class="col2"> <abbr title="Audrey Cauchard">AC</abbr>, <abbr title="Guillaume Boissy">GB</abbr> </td><td class="col3 leftalign"> Logigramme en cours validation par la QSI  </td>
	</tr>
	<tr class="row2">
		<th class="col0">1 </th><td class="col1">PASSPORT</td><td class="col2"> <abbr title="Pengfei Liu">PLU</abbr> </td><td class="col3"> </td>
	</tr>
	<tr class="row3">
		<th class="col0">2 </th><td class="col1">Biospecimens</td><td class="col2"> <abbr title="Yoann Mouscaz">YM</abbr> + <abbr title="Clément Delestre">CD</abbr></td><td class="col3"> [Biospecimens V1.5] [<abbr title="Yoann Mouscaz">YM</abbr>] Poster JOBIM ACCEPTÉ ! Champagne ? (il y en a dans le frigo…) <br/>
[Biospecimens V1.5][<abbr title="Clément Delestre">CD</abbr>] Reprise de l&#039;existant : fichier attaché (difficilement) fait, commentaires, template e-mails etc.  <br/>
[Biospecimens V1.5][<abbr title="Clément Delestre">CD</abbr>] Reste à faire : Les fournisseurs et les ressources biologiques liées à ces derniers (migration à effectuer par rapport au schéma de BDD de <abbr title="Karen Louis">KL</abbr>), ce qui permettra de pouvoir faire l&#039;import de données ensuite. </td>
	</tr>
	<tr class="row4">
		<th class="col0">3 </th><td class="col1"><abbr title="Network Of Experiments">NoE</abbr> +eSample +FLEMS </td><td class="col2"><abbr title="Yoann Mouscaz">YM</abbr> + <abbr title="Clément Delestre">CD</abbr> </td><td class="col3"> [<abbr title="Yoann Mouscaz">YM</abbr> +<abbr title="Clément Delestre">CD</abbr> + <abbr title="Julie Hardy">JHA</abbr> + <abbr title="Guillaume Boissy">GB</abbr>] NETMeeting3 passé. <a href="/noe/net/reunions/08062017" class="wikilink1" title="noe:net:reunions:08062017">Résumé fait et transmis</a>. Deadline V1 Beta annoncée : 16 octobre 2022. <br/>
[<abbr title="Yoann Mouscaz">YM</abbr>] Validation des classifications + update finale : v1 OK. <br/>
[<abbr title="Yoann Mouscaz">YM</abbr>] Retour vers la <abbr title="Noe Expert Team">NeT</abbr> pour transmission des templates “champs dynamiques” et “stockages”. Deadlines : 10 juillet et 26 juin. <br/>
[<abbr title="Yoann Mouscaz">YM</abbr>] Instanciation de <a href="https://harvesthq.github.io/chosen/" class="urlextern" title="https://harvesthq.github.io/chosen/"  rel="nofollow">chosen.js</a> pour les listes de classifications dans les formulaires. <br/>
[<abbr title="Yoann Mouscaz">YM</abbr>] Travail en cours : gestion des Bioagents <br/>
[<abbr title="Yoann Mouscaz">YM</abbr>] Envoi de template <abbr title="Organisme Génétiquement Modifié">OGM</abbr> et <abbr title="Micro-Organismes et Toxines hautement pathogènes">MOT</abbr> au QSI <br/>
[<abbr title="Clément Delestre">CD</abbr>] Datatable (pour l&#039;instant côté client) avec des boutons dynamiques dessus.  <br/>
[<abbr title="Yoann Mouscaz">YM</abbr>] Datatable : implémentation d&#039;une possibilité de créer la datatable personnalisée à la volée suivant un filtre (soit UTEC, soit User, ou autre) <br/>
[<abbr title="Clément Delestre">CD</abbr>] Coup de pinceau passé. </td>
	</tr>
	<tr class="row5">
		<th class="col0">4 </th><td class="col1">REALISM + eCRF + tranSMART </td><td class="col2"><abbr title="Nicolas Sapay">NS</abbr> + <abbr title="Yoann Mouscaz">YM</abbr> + PLIU </td><td class="col3">[<abbr title="Nicolas Sapay">NS</abbr>] Argumentaire rédigé pour la réunion du 22 juin. 2-3 modifications en plus à discuter avec IG </td>
	</tr>
	<tr class="row6">
		<th class="col0">6 </th><td class="col1">MOSAIC</td><td class="col2"><abbr title="Guillaume Boissy">GB</abbr> + <abbr title="Nicolas Sapay">NS</abbr></td><td class="col3"> [<abbr title="Guillaume Boissy">GB</abbr>] kick-off meeting interne ; bp de réunions cette semaine et semaine prochaine… <br/>
[<abbr title="Nicolas Sapay">NS</abbr>] A faire, le dataflow de l&#039;étude lapin et préparer le terrain pour définir les analyses prioritaire sur cette étude </td>
	</tr>
	<tr class="row7">
		<th class="col0">7 </th><td class="col1">bMx Metagenomics MetaSeq <br/>
<a href="https://gitlab.in2p3.fr/bioaster/metaseq/blob/master/CHANGELOG.md" class="urlextern" title="https://gitlab.in2p3.fr/bioaster/metaseq/blob/master/CHANGELOG.md"  rel="nofollow">CHANGELOG</a> <br/>
<a href="https://gitlab.in2p3.fr/bioaster/metaseq/boards?milestone_title=v1.0" class="urlextern" title="https://gitlab.in2p3.fr/bioaster/metaseq/boards?milestone_title=v1.0"  rel="nofollow">Board</a> </td><td class="col2"><abbr title="Guillaume Boissy">GB</abbr> + <abbr title="Pierre Veyre">PV</abbr> + <abbr title="Pierre Dupuis">PDU</abbr> </td><td class="col3"> [<abbr title="Guillaume Boissy">GB</abbr>] retour sur le Comité Technique WP5 le 8 Juin <br/>
[<abbr title="Pierre Dupuis">PDU</abbr>, <abbr title="Pierre Veyre">PV</abbr>] Accès depuis réseaux bioMérieux OK <br/>
[<abbr title="Pierre Dupuis">PDU</abbr>,<abbr title="Pierre Veyre">PV</abbr>] Mise en place de HTTPS, HTTP2 à voir … <br/>
[<abbr title="Pierre Dupuis">PDU</abbr>,<abbr title="Pierre Veyre">PV</abbr>] Workflow engine tjs en cours <br/>
[<abbr title="Pierre Dupuis">PDU</abbr>, <abbr title="Pierre Veyre">PV</abbr>] Aide contextuelle avec screen casting <br/>
[<abbr title="Pierre Dupuis">PDU</abbr>, <abbr title="Pierre Veyre">PV</abbr>] Detailed view implemented (= abundance matrix) <br/>
[<abbr title="Pierre Dupuis">PDU</abbr>, <abbr title="Pierre Veyre">PV</abbr>] Pathogens added to dendrogram (based on <abbr title="Natacha Mariano">NM</abbr>&#039;s list) <br/>
[<abbr title="Pierre Dupuis">PDU</abbr>, <abbr title="Pierre Veyre">PV</abbr>] Page created for multisample (including matrix and dendrogram) </td>
	</tr>
	<tr class="row8">
		<th class="col0">8 </th><td class="col1">Schéma Directeur Data Science</td><td class="col2"><abbr title="Nicolas Sapay">NS</abbr></td><td class="col3 leftalign">[<abbr title="Nicolas Sapay">NS</abbr>] Relecture du rapport par <abbr title="Trang Tran">TT</abbr>. Retour de <abbr title="Jeremie Becker">JB</abbr> et <abbr title="Adama Ouattara">AO</abbr> attendu cette semaine → 1 révision majeur a revoir <br/>
[<abbr title="Nicolas Sapay">NS</abbr>] Présentation du schéma directeur en relecture.  </td>
	</tr>
	<tr class="row9">
		<th class="col0">10 </th><td class="col1"> Stage <abbr title="Network Of Experiments">NoE</abbr> : the samples legacy </td><td class="col2"> <abbr title="Julie Hardy">JHA</abbr>+<abbr title="Yoann Mouscaz">YM</abbr> </td><td class="col3"> [<abbr title="Julie Hardy">JHA</abbr>] Relance pour obtenir les échantillons manquants <br/>
[<abbr title="Julie Hardy">JHA</abbr>] Entretiens avec différents personnes des UTECs pour corriger les templates finaux<br/>
[<abbr title="Julie Hardy">JHA</abbr>] Création et remplissage du template Anticorps </td>
	</tr>
	<tr class="row10">
		<th class="col0">11 </th><td class="col1"> Stage Data Cyto </td><td class="col2"> <abbr title="Yasmina Adimy">YA</abbr>+<abbr title="Nicolas Sapay">NS</abbr> </td><td class="col3"> [<abbr title="Pierre Veyre">PV</abbr>] VM dédiée livrée<br/>
[<abbr title="Yasmina Adimy">YA</abbr>] Comparaison méthodes de normalisation : Standardisation, normalisation par quantiles, normalisation par alignement des pics de densité, avant et après élimination des débris et doublets cellulaires<br/>
[<abbr title="Yasmina Adimy">YA</abbr>] Tests  d&#039;analyse en composantes principales et visualisation des points moyens par échantillons <br/>
[<abbr title="Yasmina Adimy">YA</abbr>] Rédaction de l’organigramme représentant une idée du Workflow informatique à mettre en place <br/>
[<abbr title="Yasmina Adimy">YA</abbr>] Discussion avec les bio-informaticiens de l&#039;UTEC02 ? </td>
	</tr>
</table></div>
<!-- EDIT7 TABLE [2818-6381] -->
</div>
<!-- EDIT6 SECTION "PROJETs" [2797-6381] -->
<h1 class="sectionedit8" id="utec6datamanagement_core_softdev">UTEC6 : DataManagement + Core + SoftDEV</h1>
<div class="level1">

</div>
<!-- EDIT8 SECTION "UTEC6 : DataManagement + Core + SoftDEV" [6382-6436] -->
<h3 class="sectionedit9" id="dev">DEV</h3>
<div class="level3">
<ul>
<li class="level1"><div class="li"> [ALL] TODO@<abbr title="Pierre Veyre">PV</abbr> : instanciation d&#039;une vm de dev collaborative ⇒ installation de DBSchema pour utilisation commune </div>
</li>
<li class="level1"><div class="li"> [<abbr title="Clément Delestre">CD</abbr>] <abbr title="Cascading Style Sheets">CSS</abbr>-ASTER : Fichier css en commun <a href="https://gitlab.in2p3.fr/bioaster/CSS-ASTER" class="urlextern" title="https://gitlab.in2p3.fr/bioaster/CSS-ASTER"  rel="nofollow">sur gitlab.</a></div>
</li>
<li class="level1"><div class="li"> [<abbr title="Yoann Mouscaz">YM</abbr>] Avez-vous déjà vu un bug de 17 ans ? <a href="https://bugzilla.mozilla.org/show_bug.cgi?id=46845" class="urlextern" title="https://bugzilla.mozilla.org/show_bug.cgi?id=46845"  rel="nofollow">Maintenant oui</a>. Merci Firefox…</div>
</li>
</ul>

</div>
<!-- EDIT9 SECTION "DEV" [6437-6808] -->
<h3 class="sectionedit10" id="core_services">Core Services</h3>
<div class="level3">
<ul>
<li class="level1"><div class="li"> [<abbr title="Audrey Cauchard">AC</abbr>] Arrêt programmé @CC le 13/06 : debrief</div>
</li>
<li class="level1"><div class="li"> [<abbr title="Audrey Cauchard">AC</abbr>, <abbr title="Pierre Veyre">PV</abbr>, <abbr title="Pengfei Liu">PLU</abbr>] Redémarrage des serveurs NFS à prévoir ⇒ coupure GPFS des vms ⇒ coupure d&#039;Owncloud</div>
</li>
</ul>

</div>
<!-- EDIT10 SECTION "Core Services" [6809-6989] -->
<h3 class="sectionedit11" id="itis_ab_utec06">IT/IS (AB) &amp; UTEC06</h3>
<div class="level3">
<ul>
<li class="level1"><div class="li"> [<abbr title="Yoann Mouscaz">YM</abbr>] Les Macs ne peuvent plus se connecter au VPN depuis la coupure électrique. <a href="https://helpdesk.bioaster.org/front/ticket.form.php?id=2358" class="urlextern" title="https://helpdesk.bioaster.org/front/ticket.form.php?id=2358"  rel="nofollow">Ticket en cours</a>.</div>
</li>
<li class="level1"><div class="li"> [<abbr title="Audrey Cauchard">AC</abbr>] Mise en sécurité des UTECstores</div>
</li>
</ul>

</div>
<!-- EDIT11 SECTION "IT/IS (AB) & UTEC06" [6990-7228] -->
<h3 class="sectionedit12" id="infra_cc-in2p3_ip">INFRA  +CC-IN2P3 +IP</h3>
<div class="level3">
<ul>
<li class="level1"><div class="li"> [<abbr title="Guillaume Boissy">GB</abbr>, <abbr title="Pierre Veyre">PV</abbr>] Forecast “besoins” BA@CC semestriel (pour fin juin…)</div>
</li>
</ul>

</div>
<!-- EDIT12 SECTION "INFRA  +CC-IN2P3 +IP" [7229-7329] -->
<h3 class="sectionedit13" id="data_management">Data Management</h3>
<div class="level3">
<ul>
<li class="level1"><div class="li"> [<abbr title="Audrey Cauchard">AC</abbr>, <abbr title="Pierre Veyre">PV</abbr>, <abbr title="Pengfei Liu">PLU</abbr>] Rappel pour pour réunion dashboard GPFS avec Loïc Tortay</div>
</li>
<li class="level1"><div class="li"> [<abbr title="Audrey Cauchard">AC</abbr>] Transfert HeBoo à relancer</div>
</li>
</ul>

</div>
<!-- EDIT13 SECTION "Data Management" [7330-] -->