
<p>
<strong>Date : 31/05/2017  </strong>
</p>

<p>
<strong>Participants</strong> :  <abbr title="Audrey Cauchard">AC</abbr>, <abbr title="Nicolas Sapay">NS</abbr>, <abbr title="Julie Hardy">JHA</abbr>, YA, <abbr title="Yoann Mouscaz">YM</abbr>, <abbr title="Pengfei Liu">PLU</abbr>, <abbr title="Clément Delestre">CD</abbr>, <abbr title="Pierre Veyre">PV</abbr>, <abbr title="Guillaume Boissy">GB</abbr>  +<abbr title="Anthony Berger">AB</abbr>    <em>(excusés : <abbr title="Pierre Dupuis">PDU</abbr>)</em>
</p>

<p>
<strong>Précédente réunion le <a href="/ut6/reunions/reunion_ut6_17.05.2017" class="wikilink1" title="ut6:reunions:reunion_ut6_17.05.2017">17/05/2017</a></strong> <br/>

<a href="/ut6/reunions/reunion_pt6_archive" class="wikilink1" title="ut6:reunions:reunion_pt6_archive">Accéder à l&#039;archive des Team meetings UTEC6</a>
</p>

<h1 class="sectionedit1" id="utec6tous">UTEC6 : TOUS</h1>
<div class="level1">

</div>
<!-- EDIT1 SECTION "UTEC6 : TOUS" [254-281] -->
<h3 class="sectionedit2" id="points_urgents_utec6_a_traiter_imperativement">POINTS URGENTS UTEC6 à traiter IMPERATIVEMENT</h3>
<div class="level3">
<ul>
<li class="level1"><div class="li"> [<abbr title="Guillaume Boissy">GB</abbr>] TimeSheet + MonthlyReport : <span class="wrap_danger "><abbr title="As soon as possible">ASAP</abbr> svp…</span></div>
</li>
<li class="level1"><div class="li"> [<abbr title="Guillaume Boissy">GB</abbr>] Team meeting de la semaine prochaine à déplacer… (+tard  15h30 - 17h30 ?)</div>
</li>
<li class="level1"><div class="li"> [<abbr title="Guillaume Boissy">GB</abbr>] <span class="wrap_danger "><abbr title="As soon as possible">ASAP</abbr></span>  Congrès 2017.S2 + autres demandes</div>
<ul>
<li class="level2"><div class="li"> dernières consignes de la Direction:</div>
<ul>
<li class="level3"><div class="li"> <em>Meeting proposal have to respect the numbers and locations that have been provided early this year</em></div>
</li>
<li class="level3"><div class="li"> <em>Participation to a congress is to benefit to all, a report is expected for each of them</em></div>
</li>
<li class="level3"><div class="li"> <em>Meeting request will not be accepted if the minutes of the previous congress have not been provided and this, before the early bird date of the new request.</em></div>
</li>
<li class="level3"><div class="li"> <em>Consolidation is done at DST to ensure that there is a coherent coverage of meetings in nature and number of people participating</em></div>
</li>
</ul>
</li>
</ul>
</li>
<li class="level1"><div class="li"> [<abbr title="Guillaume Boissy">GB</abbr>] gestion du retour à la normale suite à la coupure générale @<abbr title="Bioaster 1">BA1</abbr> le lundi pentecôte</div>
</li>
</ul>

</div>
<!-- EDIT2 SECTION "POINTS URGENTS UTEC6 à traiter IMPERATIVEMENT" [282-1229] -->
<h3 class="sectionedit3" id="presentation">PRESENTATION</h3>
<div class="level3">
<ul>
<li class="level1"><div class="li"> [<abbr title="Audrey Cauchard">AC</abbr>] ISO9001@utec6</div>
</li>
</ul>

</div>
<!-- EDIT3 SECTION "PRESENTATION" [1230-1277] -->
<h3 class="sectionedit4" id="bioaster_corp">BIOASTER Corp.</h3>
<div class="level3">
<ul>
<li class="level1"><div class="li"> [<abbr title="Guillaume Boissy">GB</abbr>] budget: forecast 2017.S2 fait avec Tatiana</div>
</li>
</ul>

</div>

<h4 id="vie_de_l_equipepoint_rh">Vie de l&#039;équipe / point RH</h4>
<div class="level4">
<ul>
<li class="level1"><div class="li"> [<abbr title="Guillaume Boissy">GB</abbr>] RAPPEL sur les congés d&#039;été à poser…<span class="wrap_danger ">avant la fin MAI</span></div>
</li>
<li class="level1"><div class="li"> [<abbr title="Guillaume Boissy">GB</abbr>] PMO → session de présentation/formation à la saisie des temps dans SciForma : MERCREDI 21/06 - 14H  (on débute 1/2h en avance)</div>
</li>
<li class="level1"><div class="li"> Prochaines absences notables:</div>
<ul>
<li class="level2"><div class="li"> [PLIU] Totalité du mois de juin</div>
</li>
<li class="level2"><div class="li"> [<abbr title="Audrey Cauchard">AC</abbr>] semaine prochaine</div>
</li>
<li class="level2"><div class="li"> [<abbr title="Nicolas Sapay">NS</abbr>] mardi-mercredi prochains</div>
</li>
<li class="level2"><div class="li"> [<abbr title="Pierre Dupuis">PDU</abbr>] absent du mercredi 24 mai inclus au lundi 5 juin inclus</div>
</li>
<li class="level2"><div class="li"> [<abbr title="Clément Delestre">CD</abbr>] Repos du 14 au 28 Aout</div>
</li>
</ul>
</li>
</ul>

</div>

<h4 id="points_generaux_veille_technique_ideations_ideations_utec6_strategies">Points Généraux (Veille technique, Idéations, idéations UTEC6, stratégies,... )</h4>
<div class="level4">
<ul>
<li class="level1"><div class="li"> [<abbr title="Pierre Veyre">PV</abbr>] Journées Science des Données MaDICS 2017 <a href="http://www.madics.fr/event/journees-madics-2017-22-juin/" class="urlextern" title="http://www.madics.fr/event/journees-madics-2017-22-juin/"  rel="nofollow"> 22 juin </a> et <a href="http://www.madics.fr/event/journees-madics-2017-23-juin" class="urlextern" title="http://www.madics.fr/event/journees-madics-2017-23-juin"  rel="nofollow"> 23 juin</a> 2017</div>
</li>
</ul>

</div>

<h4 id="interaction_avec_les_autres_unitesservices_de_bioaster">Interaction avec les autres Unités / Services de BIOASTER</h4>
<div class="level4">
<ul>
<li class="level1"><div class="li"> Bioinfo</div>
</li>
<li class="level1"><div class="li"> UTECx</div>
<ul>
<li class="level2"><div class="li"> [<abbr title="Guillaume Boissy">GB</abbr>] Rencontre avec AO et JAG : expressions d&#039;un besoin [automatisation execution et mise à dispo de pipeline] + visualisation+++  ⇒ next meeting le 6 juin avec principaux concernés… Sans doute il est temps de réanimer le backbone fonctionnel de Symbiosis…oui mais avec quel budget ?  ⇒  <abbr title="Guillaume Boissy">GB</abbr> vois en prallèle possibilité de charger le nouveau projet GSK…</div>
</li>
<li class="level2"><div class="li"> [<abbr title="Pengfei Liu">PLU</abbr>, <abbr title="Pierre Veyre">PV</abbr>] Matlab Optimisation session #2 (1er juin) ⇒ <a href="https://wiki.bioaster.org/bioinformatique/matlab-perf-tips" class="urlextern" title="https://wiki.bioaster.org/bioinformatique/matlab-perf-tips"  rel="nofollow"> wiki </a></div>
</li>
<li class="level2"><div class="li"> [<abbr title="Pengfei Liu">PLU</abbr>, <abbr title="Pierre Veyre">PV</abbr>] Benchmarking sur le code de Sophie et Zohreh (mode compile et interactive). Compilation de code Matlab, execution sur le grille de calcule cc.</div>
</li>
</ul>
</li>
<li class="level1"><div class="li"> UTHEMx</div>
</li>
<li class="level1"><div class="li"> PMO</div>
</li>
<li class="level1"><div class="li"> Juridique</div>
<ul>
<li class="level2"><div class="li"> [<abbr title="Guillaume Boissy">GB</abbr>] point sur les aspects annotations de code  (“made by X, provider by, year…) + disclaimer de nos solutions…</div>
<ul>
<li class="level3"><div class="li"> réponse en partie par formation commune sur ces points</div>
</li>
</ul>
</li>
</ul>
</li>
<li class="level1"><div class="li"> Com</div>
<ul>
<li class="level2"><div class="li"> [<abbr title="Yoann Mouscaz">YM</abbr>] Je relance Olivier pour logo <abbr title="Network Of Experiments">NoE</abbr> dès que je le trouve… <img class="emojione" alt="&#x1f604;" src="//cdn.jsdelivr.net/emojione/assets/png/1F604.png?v=1.2.4"/></div>
</li>
</ul>
</li>
<li class="level1"><div class="li"> QSI</div>
</li>
<li class="level1"><div class="li"> DAF  </div>
<ul>
<li class="level2"><div class="li"> [<abbr title="Guillaume Boissy">GB</abbr>] 2eme COPIL d&#039;AFICOR</div>
</li>
</ul>
</li>
<li class="level1"><div class="li"> Achat</div>
</li>
</ul>

</div>
<!-- EDIT4 SECTION "BIOASTER Corp." [1278-3278] -->
<h3 class="sectionedit5" id="partnershipsbd">Partnerships / BD</h3>
<div class="level3">

<p>
 * [<abbr title="Guillaume Boissy">GB</abbr>] lancement de la maturation (sans doute encore en fast-track !?) d&#039;un nouveau projet à forte implication UTEC6 avec GSK…
 * [<abbr title="Nicolas Sapay">NS</abbr>] On doit un retour à Corentin
</p>

</div>
<!-- EDIT5 SECTION "Partnerships / BD" [3279-3479] -->
<h2 class="sectionedit6" id="projets">PROJETs</h2>
<div class="level2">
<div class="table sectionedit7"><table class="inline">
	<thead>
	<tr class="row0">
		<th class="col0"># </th><th class="col1 leftalign">Quoi?                  </th><th class="col2 leftalign">Qui?          </th><th class="col3 leftalign">Avancement / Action   </th>
	</tr>
	</thead>
	<tr class="row1">
		<th class="col0">0 </th><td class="col1">ISO9001</td><td class="col2"> <abbr title="Audrey Cauchard">AC</abbr>, <abbr title="Guillaume Boissy">GB</abbr> </td><td class="col3 rightalign">  Logigramme présenté </td>
	</tr>
	<tr class="row2">
		<th class="col0">1 </th><td class="col1">PASSPORT</td><td class="col2"> <abbr title="Pengfei Liu">PLU</abbr> </td><td class="col3"> </td>
	</tr>
	<tr class="row3">
		<th class="col0">2 </th><td class="col1">Biospecimens</td><td class="col2"> <abbr title="Yoann Mouscaz">YM</abbr> + <abbr title="Clément Delestre">CD</abbr></td><td class="col3"> [Biospecimens V1.5][<abbr title="Clément Delestre">CD</abbr>] Les bugs sont réparés ! (Tous les tickets clôturés à part “cookie unsecure” → à voir à l&#039;occasion avec <abbr title="Pierre Veyre">PV</abbr> ou <abbr title="Pengfei Liu">PLU</abbr> ? pas d&#039;urgence) je peux repartir sur la reprise de l&#039;existant wouhou <br/>
[Biospecimens V1.5][<abbr title="Clément Delestre">CD</abbr>] La nouvelle application déployée sur serveur + scenarii envoyés à <abbr title="Karen Louis">KL</abbr> &amp; <abbr title="Blandine Rimbault">BR</abbr> <br/>
[<abbr title="Yoann Mouscaz">YM</abbr>] En attente d&#039;une réponse pour que je puisse ressoumettre le poster JOBIM. Deadline demain, donc je relancerai une dernière fois ce soir… <br/>
[Biospecimens V1.5][<abbr title="Clément Delestre">CD</abbr>] Retour d&#039;Alain ? </td>
	</tr>
	<tr class="row4">
		<th class="col0">3 </th><td class="col1"><abbr title="Network Of Experiments">NoE</abbr> +eSample +FLEMS </td><td class="col2"><abbr title="Yoann Mouscaz">YM</abbr> + <abbr title="Clément Delestre">CD</abbr> </td><td class="col3"> [<abbr title="Clément Delestre">CD</abbr>] Entretiens avec le service QSI afin de connaître les BSL des labos : <a href="/noe/laboratoires_physiques" class="wikilink1" title="noe:laboratoires_physiques">Laboratoires physiques</a> <br/>
[<abbr title="Clément Delestre">CD</abbr>] commande populateNoE mise à jour : créations des sites Paris &amp; Lyon + créations des UTECs (il manque les UTHEM + à vérifier si les chemins sont bons par rapport à sciformat) + créations labo physiques + création frigos (et bonne association entre les deux) <br/>
[<abbr title="Yoann Mouscaz">YM</abbr>] Correction du bug du aux duplicate keys dans les classifications <br/>
[<abbr title="Yoann Mouscaz">YM</abbr>] Factorisation du code lié au listing des échantillons : on pourra filtrer selon l&#039;envie/le besoin beaucoup plus facilement dorénavant <br/>
[<abbr title="Yoann Mouscaz">YM</abbr>] Relance de la <abbr title="Noe Expert Team">NeT</abbr> pour les classifications : UTECs OK : 01, 02, 04, 05. UTECs sans réponse : 03, 07, CODIRA. <br/>
[<abbr title="Yoann Mouscaz">YM</abbr> + <abbr title="Clément Delestre">CD</abbr> + <abbr title="Pengfei Liu">PLU</abbr>] Identification du besoin d&#039;un Middleware en + pour permettre de récupérer l&#039;utilisateur courant dans n&#039;importe quel template sans avoir à le déclarer dans le context de chaque fonction liée à une page. Sera implémenté au retour de <abbr title="Pengfei Liu">PLU</abbr>. <br/>
[<abbr title="Yoann Mouscaz">YM</abbr> + <abbr title="Clément Delestre">CD</abbr> + <abbr title="Julie Hardy">JHA</abbr>] Préparation du NETmeeting du 8 juin. </td>
	</tr>
	<tr class="row5">
		<th class="col0">4 </th><td class="col1">REALISM + eCRF + tranSMART </td><td class="col2"><abbr title="Nicolas Sapay">NS</abbr> + <abbr title="Yoann Mouscaz">YM</abbr> + PLIU </td><td class="col3">[<abbr title="Yoann Mouscaz">YM</abbr>] Point eCRF : à ce jour 52 inclusions en v2 dont 48 volontaires sains. <br/>
[<abbr title="Pengfei Liu">PLU</abbr>] Comprendre les donnes high dimentional, design le architecture de l&#039;arbre dans transmart. <br/>
[<abbr title="Nicolas Sapay">NS</abbr>] Réunion le 22 juin au LCR pour statuer sur le WP4 → discussion interne prévue jeudi prochain  (argumentaire envoyé)</td>
	</tr>
	<tr class="row6">
		<th class="col0">6 </th><td class="col1">MOSAIC</td><td class="col2"><abbr title="Guillaume Boissy">GB</abbr> + <abbr title="Nicolas Sapay">NS</abbr></td><td class="col3"> [<abbr title="Guillaume Boissy">GB</abbr>] Planification du premier semestre   ; Kick-off INTERNE @<abbr title="Bioaster 1">BA1</abbr> : mercredi prochain  ; Kick-off SP/BA Off-site le 22/06 <br/>
[<abbr title="Nicolas Sapay">NS</abbr>] Argumentaire pour Nitin compléter avec Jérémy. En attente d&#039;un retour (de qui?)</td>
	</tr>
	<tr class="row7">
		<th class="col0">7 </th><td class="col1">bMx Metagenomics MetaSeq <br/>
<a href="https://gitlab.in2p3.fr/bioaster/metaseq/blob/master/CHANGELOG.md" class="urlextern" title="https://gitlab.in2p3.fr/bioaster/metaseq/blob/master/CHANGELOG.md"  rel="nofollow">CHANGELOG</a> <br/>
<a href="https://gitlab.in2p3.fr/bioaster/metaseq/boards?milestone_title=v1.0" class="urlextern" title="https://gitlab.in2p3.fr/bioaster/metaseq/boards?milestone_title=v1.0"  rel="nofollow">Board</a> </td><td class="col2"><abbr title="Guillaume Boissy">GB</abbr> + <abbr title="Pierre Veyre">PV</abbr> + <abbr title="Pierre Dupuis">PDU</abbr> </td><td class="col3"> [<abbr title="Guillaume Boissy">GB</abbr>] <span class="wrap_danger ">COMMITE TECHNIQUE WP5 le 8 Juin </span>: sans doute grande place @MetaSeq avec démo… <br/>
[<abbr title="Pierre Dupuis">PDU</abbr>, <abbr title="Pierre Veyre">PV</abbr>] Etude migration vers AirFlow en cours <br/>
[<abbr title="Pierre Dupuis">PDU</abbr>, <abbr title="Pierre Veyre">PV</abbr>] Specs des visus stats reçues, en cours d&#039;intégration </td>
	</tr>
	<tr class="row8">
		<th class="col0">8 </th><td class="col1">Schéma Directeur Data Science</td><td class="col2"><abbr title="Nicolas Sapay">NS</abbr></td><td class="col3">[<abbr title="Nicolas Sapay">NS</abbr>] Document envoyé à JB, AO et TT. Préparation d&#039;une présentation </td>
	</tr>
	<tr class="row9">
		<th class="col0">10 </th><td class="col1"> Stage <abbr title="Network Of Experiments">NoE</abbr> : the samples legacy </td><td class="col2"> <abbr title="Julie Hardy">JHA</abbr>+<abbr title="Yoann Mouscaz">YM</abbr> </td><td class="col3 leftalign"> [<abbr title="Julie Hardy">JHA</abbr>] Création des templates pour les types d&#039;échantillons : Plasmide, Bactérie, Amibes et cellules, Clinique <br/>
[<abbr title="Julie Hardy">JHA</abbr>] Mapping avec la base de donnée <br/>
[<abbr title="Julie Hardy">JHA</abbr>] Présentation sur le différents templates vendredi 02/06  </td>
	</tr>
	<tr class="row10">
		<th class="col0">11 </th><td class="col1"> Stage Data Cyto </td><td class="col2"> YA+<abbr title="Nicolas Sapay">NS</abbr> </td><td class="col3 leftalign"> [YA]  Standardisation des données (centré réduit) et visualisation <br/>
[YA] Communication à Benoit de l&#039;avancé du projet et des problèmes rencontrés (patient ayant un comportement anormal) <br/>
[YA] Premiers tests d&#039;analyse en composantes principales <br/>
[YA] Test d&#039;alignement des pics de densité  </td>
	</tr>
</table></div>
<!-- EDIT7 TABLE [3501-7020] -->
</div>
<!-- EDIT6 SECTION "PROJETs" [3480-7020] -->
<h1 class="sectionedit8" id="utec6datamanagement_core_softdev">UTEC6 : DataManagement + Core + SoftDEV</h1>
<div class="level1">

</div>
<!-- EDIT8 SECTION "UTEC6 : DataManagement + Core + SoftDEV" [7021-7075] -->
<h3 class="sectionedit9" id="dev">DEV</h3>
<div class="level3">
<ul>
<li class="level1"><div class="li"> [ALL] TODO@<abbr title="Pierre Veyre">PV</abbr> : instanciation d&#039;une vm de dev collaborative ⇒ installation de DBSchema pour utilisation commune</div>
</li>
<li class="level1"><div class="li"> [ALL] Pinegrow 3 is coming in June ⇒ <a href="http://docs.pinegrow.com/misc/pinegrow-3-0/countdown-pinegrow-3-0" class="urlextern" title="http://docs.pinegrow.com/misc/pinegrow-3-0/countdown-pinegrow-3-0"  rel="nofollow"> A New Feature Presented Every Week ...</a></div>
</li>
</ul>

</div>
<!-- EDIT9 SECTION "DEV" [7076-7362] -->
<h3 class="sectionedit10" id="core_services">Core Services</h3>
<div class="level3">
<ul>
<li class="level1"><div class="li"> [<abbr title="Audrey Cauchard">AC</abbr>, <abbr title="Pierre Veyre">PV</abbr>, <abbr title="Pengfei Liu">PLU</abbr>] Redémarrage des serveurs NFS à prévoir ⇒ coupure GPFS des vms ⇒ coupure d&#039;Owncloud</div>
</li>
<li class="level1"><div class="li"> [<abbr title="Audrey Cauchard">AC</abbr>] Coupure de courant du 5 Juin</div>
</li>
</ul>

</div>
<!-- EDIT10 SECTION "Core Services" [7363-7531] -->
<h3 class="sectionedit11" id="itis_ab_utec06">IT/IS (AB) &amp; UTEC06</h3>
<div class="level3">
<ul>
<li class="level1"><div class="li"> [<abbr title="Audrey Cauchard">AC</abbr>] UTEC03 : problème avec le MACSQuant suite à une mise à jour du fabricant, impossible de générer les données sur l&#039;UTECstore. 3ème vagues de tests avec <abbr title="Anthony Berger">AB</abbr> et MG, changement de config du Freenas mais l&#039;ordinateur de l&#039;instrument est toujours très instable (redémarrage intempestif) Celine Couturier met pression car données critiques de Gnotomice WP2 en cours.</div>
</li>
<li class="level1"><div class="li"> [<abbr title="Audrey Cauchard">AC</abbr>] Freenas : le serveur n&#039;est pas à jour et la techno peut être dépassée. Impossible de créer un “Freenas” ou équivalent en parallèle au vue de la volumétrie : plus de place dans baie EMC B1 et pas de nouveaux disques commandés. <abbr title="Anthony Berger">AB</abbr> propose que l&#039;IT ne gère plus le Freenas et soit transféré à l&#039;UTEC06</div>
</li>
</ul>

</div>
<!-- EDIT11 SECTION "IT/IS (AB) & UTEC06" [7532-8261] -->
<h3 class="sectionedit12" id="infra_cc-in2p3_ip">INFRA  +CC-IN2P3 +IP</h3>
<div class="level3">
<ul>
<li class="level1"><div class="li"> [<abbr title="Guillaume Boissy">GB</abbr>, <abbr title="Pierre Veyre">PV</abbr>] Forecast “besoins” BA@CC semestriel (pour fin juin…)</div>
</li>
<li class="level1"><div class="li"> [<abbr title="Audrey Cauchard">AC</abbr>] Départ de l&#039;admin chef de l&#039;IP ⇒ retard possible pour le socle IP</div>
</li>
<li class="level1"><div class="li"> [<abbr title="Audrey Cauchard">AC</abbr>] Pas de déplacement à Paris ce mois-ci, Nicolas Martin y va seul</div>
</li>
</ul>

</div>
<!-- EDIT12 SECTION "INFRA  +CC-IN2P3 +IP" [8262-8513] -->
<h3 class="sectionedit13" id="data_management">Data Management</h3>
<div class="level3">
<ul>
<li class="level1"><div class="li"> [<abbr title="Audrey Cauchard">AC</abbr>, <abbr title="Pierre Veyre">PV</abbr>, <abbr title="Pengfei Liu">PLU</abbr>] Relance de Loïc Tortay pour réunion dashboard GPFS</div>
</li>
<li class="level1"><div class="li"> [<abbr title="Audrey Cauchard">AC</abbr>] Transfert des données HeBoo à Mérial</div>
</li>
<li class="level1"><div class="li"> [<abbr title="Audrey Cauchard">AC</abbr>] Problème Nouria : on est pas dans la boucle de départ des employés, aucune vérification des données par QSI ⇒ tirage au sort à mettre en place</div>
</li>
<li class="level1"><div class="li"> [<abbr title="Audrey Cauchard">AC</abbr> / <abbr title="Pengfei Liu">PLU</abbr>] THOR : questionnaire finalisé </div>
</li>
</ul>

</div>
<!-- EDIT13 SECTION "Data Management" [8514-] -->