
<h1 class="sectionedit1" id="reunion_bioaster_-_cc_in2p3_du_8_juin_2015">Réunion Bioaster - CC IN2P3 du 8 juin 2015</h1>
<div class="level1">

<p>
<strong>Participants :</strong> Mattieu Puel, Pierre Veyre
</p>
<hr />

<p>
<strong>Création de nos propres flavor “Bioaster”</strong>
</p>

<p>
Pas possible.On devra donner la liste des flavors à créer
</p>

<p>
<strong>Tanguy et Pierre doivent pouvoir tuer n’importe quelle VM et faire du debug de VM … (ie nova server diagnostic) : droits admin etc  … ?</strong>
</p>

<p>
Ok pour le droit de détruire des VMs : faire une demande de rôle “czar” Open Stack, Mattieu a fait la manip en direct pour les tenants bioaster et htc-bioaster, à nous de tester maintenant …
</p>

<p>
Pas possible d&#039;avoir les droits “admin”
</p>

<p>
<strong>Script de déploiement automatique de l’environnement WINGS+PEGASUS+HTCONDOR+GPFS : faire un script python/nova ?</strong>
</p>

<p>
Il faut utiliser HEAT pour faire de l&#039;orchestration. OK Bioaster va faire le béta-testeur car pas encore utilisé au CC. Pierre va faire le test prochainement.
</p>

<p>
<strong>Script de déploiement automatique de l’environnement Galaxy + CloudMan : faire un script python/nova ?</strong>
</p>

<p>
Idem.
</p>

<p>
<strong>Connaitre exactement les différences de configuration de nos tenants</strong>
</p>
<ul>
<li class="level1"><div class="li"> <strong>Tenant bioaster</strong></div>
</li>
</ul>

<p>
2 noeuds dans VIL1, rack emerson6, c6100, stockage partagé dans GPFS, migration possible en live, 2x1Gb dont 1 pour le management l&#039;autre pour la VM, machines mutualisées-hébergées, adressage IP publique
</p>
<ul>
<li class="level1"><div class="li"> <strong>Tenant htc-bioaster</strong></div>
</li>
</ul>

<p>
2 noeuds dans VIL1, rack emerson6, r720-xd, pas de stockage partagé, migration possible en live, 2x1Gb dont 1 pour le management l&#039;autre pour la VM, machines dédiées, pas d&#039;adressage IP publique
</p>

<p>
<strong>Point sur Swift</strong>
</p>

<p>
C&#039;est en “prod” mais peu utilisé, ok pour avoir un peu de ressources mais si ça devient gros il faudra voir pour acheter nos propres ressources
</p>

<p>
Tanguy et Pierre doivent réfléchir pour une demande de quota n&#039;excédant pas 500 Go !
</p>

<p>
<strong>Demander une machine physique de test pour faire un execute node HTCondor</strong>
</p>

<p>
A voir plutôt en fin d&#039;année avec Suzanne et Rolf
</p>

<p>
<strong>Point sur le réseau inter-tenants</strong>
</p>

<p>
Ok pour ouverture de ports, à voir avec telecom@CC
</p>

<p>
<strong>Point sur les nouvelles commandes activées (resize, confirm resize etc …)</strong>
</p>

<p>
C&#039;est au coup par coup, pas moyen de savoir.
</p>

<p>
<strong>Comptes Open Stack génériques</strong>
</p>

<p>
Ok, faire des mails à cloud@cc pour chaque compte générique dédié à un outil (pegasus, htcondor, galaxy, …)
</p>

<p>
<strong>Nfs v4 et kerberos qui devraient arriver en fin d’année</strong>
</p>

<p>
Ok, ça va être chaud. Voir avec Rémi Ferrand pour avoir des idées qui s&#039;est occupé de la forge de ticket Kerberos pour UGE
</p>

<p>
<strong>Pb Debian 8 (cf Tanguy)</strong>
</p>

<p>
A reproduire, Mattieu ne recommande pas Debian, utiliser plutôt CentOs, SL ou Ubuntu Server
</p>

<p>
<strong>Pb de spawning quand on approche du quota d’instances </strong>
</p>

<p>
A reproduire …
</p>

</div>
