
<h1 class="sectionedit1" id="reunion_vie_du_labo_du_1er_octobre_2015">Réunion &quot;vie du labo&quot; du 1er octobre 2015</h1>
<div class="level1">
<ul>
<li class="level1"><div class="li"> <strong>Début</strong> : &lt;9:45&gt;</div>
</li>
<li class="level1"><div class="li"> <strong>Fin</strong> : &lt;10:30&gt;</div>
</li>
<li class="level1"><div class="li"> <strong>Participants</strong> : AG, <del>AR</del>, <del>BB</del>, <del>BR</del>, FP, GC, <del>GG</del>, JT, <del>LCH</del>, MRL, SDE, <del>SB</del>, TLC</div>
</li>
<li class="level1"><div class="li"> <strong>Secrétaire</strong> : SDE</div>
</li>
<li class="level1"><div class="li"> <strong>Modérateur</strong> : SDE</div>
</li>
</ul>

</div>
<!-- EDIT1 SECTION "Réunion vie du labo du 1er octobre 2015" [1-302] -->
<h2 class="sectionedit2" id="nouveaux_projets">Nouveaux projets</h2>
<div class="level2">

<p>
<strong><em class="u">Gilles COURTEMANCHE</em> :</strong>
</p>

<p>
<em class="u">Botanic &amp; Drug : AMAREX</em> :
</p>

<p>
Société canadienne en collaboration avec l&#039;IP et SINOVEDA
</p>

<p>
1ere signature semaine 41/42 
</p>

<p>
Le projet consiste à extraire de différentes manières des extraits de plantes chinoises.
</p>

<p>
Ils recherchent une solution thérapeutique pour le Paludisme.
</p>

<p>
UTEC05 sera surement impliquée pour ce projet car une étude du mélange d&#039;extraits sera testée en in vivo sur des souris skid.
</p>

<p>
<em class="u">Projet en 2 étapes</em> : 
</p>

<p>
- Nanoprojet : manipulation de 1er niveau (10 extraits) - 2015
</p>

<p>
- Projet : 6500 extractions et combinaisons - 2016 
</p>

<p>
<strong><em class="u">Fabrice PORCHERAY</em> :</strong>
</p>

<p>
<em class="u">CEVA (santé animale):
</em>
La mammite de la vache qui ne produit plus de lait pendant les périodes sèches.
</p>

<p>
Nous utiliserons la molécule SAA3 qui induira l&#039;immunité.
</p>

<p>
Un test sur une vache a déjà été réalisé mais il n&#039;était pas concluant (cause : protéine)
</p>

<p>
La prochaine étape est donc d&#039;avoir des protéines propres pour faire des tests.
</p>

<p>
Les UTEC impliquées seront :
</p>

<p>
- UTEC04 : pour la protéine
</p>

<p>
- UTEC03 : test in vitro
</p>

<p>
- UTEC05 : test in vivo
</p>

<p>
<em class="u">Pré-projet avec AXENIS</em> : 
</p>

<p>
Nous utiliserons des souris humanisées sur le choc septique.
</p>

<p>
Nous allons faire booster la réponse humanitaire de la souris avec des immuno-suppresseurs. 
</p>

<p>
L&#039;UTEC03 et l&#039;UTEC05 seront impliquées ainsi que l&#039;UTEC01 et 6 (à voir)
</p>

<p>
<strong><em class="u">Vincent THOMAS</em></strong> :
</p>

<p>
<em class="u">Projet CHRYSALIS</em> : 
</p>

<p>
C&#039;est un médecin qui fait des études sur un complément alimentaire.
</p>

<p>
Dans ce complément alimentaire il y a une molécule anti-oxydant.
</p>

<p>
Pour l&#039;instant les tests sont faits sur gélose.
</p>

<p>
Avec un antibiotique et la molécule extraite du complément alimentaire la souche redevient sensible à l&#039;antibiotique.
</p>

<p>
C&#039;est un traitement pour la mucoviscidose.
</p>

<p>
Pour ceci nous installerons une plateforme technologique avec une chambre aéronobie anaérobie pour nous permettre de faire de la bactériologie.
</p>

<p>
Les souches sont sensibles à l&#039;Oxygène.
</p>

</div>
<!-- EDIT2 SECTION "Nouveaux projets" [303-2285] -->
<h2 class="sectionedit3" id="achat_d_un_tube_poster_sur_le_budget_communtlc_-_l_ut6_en_a_un_sympaplastic_noir_reglable_en_longueur_et_bandouliere">Achat d&#039;un tube poster sur le budget commun / TLC - l&#039;UT6 en a un sympa : plastic noir, réglable en longueur et bandoulière</h2>
<div class="level2">

<p>
BR a acheté un tube avec bandoulière pour poster.
</p>

<p>
Il est placé derrière le caisson assistante dans le bureau de SDE.
</p>

</div>
<!-- EDIT3 SECTION "Achat d'un tube poster sur le budget commun / TLC - l'UT6 en a un sympa : plastic noir, réglable en longueur et bandoulière" [2286-2547] -->
<h2 class="sectionedit4" id="achat_d_equipements_labo_commun_-_preparation_budget_2016tous">Achat d&#039;équipements labo commun - préparation budget 2016/ Tous</h2>
<div class="level2">

<p>
JT : nous avons participé à une réunion avec Tatiana EVLACHEV pour un listing des nouveaux équipements en commun: 
</p>

<p>
- UTEC05 : Cryostat 
</p>

<p>
- UTEC03 : Peut être un microscope fluo 
</p>

<p>
- UTEC01 : Autoclave 
</p>

</div>
<!-- EDIT4 SECTION "Achat d'équipements labo commun - préparation budget 2016/ Tous" [2548-2836] -->
<h2 class="sectionedit5" id="ou_en_est_le_choix_des_photos_pour_notre_salle_de_reunion_et_qui_se_charge_de_la_commande_de_l_impression_photojt">Où en est le choix des photos pour notre salle de réunion ? et qui se charge de la commande de l&#039;impression photo ? / JT</h2>
<div class="level2">

<p>
Un essai d&#039;impression des photos a déjà été réalisé, les cadres sont choisis. 
</p>

<p>
TLC : il faut ajouter la légende sur les photos.
</p>

<p>
Nous allons créer une sorte de photothèque pour mettre nos photos de labos et les faire imprimer de temps en temps pour la déco.
</p>

</div>
<!-- EDIT5 SECTION "Où en est le choix des photos pour notre salle de réunion ? et qui se charge de la commande de l'impression photo ? / JT" [2837-3243] -->
<h2 class="sectionedit6" id="ilot_a_dechets_suite_l_ip_revient_sur_ce_qui_a_ete_convenulch">Ilot à déchets suite… L&#039;IP revient sur ce qui a été convenu!/ LCH</h2>
<div class="level2">

<p>
Le local ONET devient le vestiaire, le stock devient l&#039;ilot à déchet et le vestiaire devient le stock commun. 
</p>

<p>
SDE va collaborer avec l&#039;IP pour le déménagement.
</p>

<p>
Nous garderons 7 casiers dans le vestiaire.
</p>

<p>
Les travaux seront réalisés dans 2 à 3 semaines.
</p>

</div>
<!-- EDIT6 SECTION "Ilot à déchets suite… L'IP revient sur ce qui a été convenu!/ LCH" [3244-3594] -->
<h2 class="sectionedit7" id="ecran_dans_le_couloir_au_niveau_du_p2_declaration_a_la_cnillch">Écran dans le couloir au niveau du P2+, déclaration à la CNIL?/ LCH</h2>
<div class="level2">

<p>
LCH : des écrans ont été placés par l&#039;IP devant le P2+.
</p>

<p>
Ceci permettra la visualisation à l&#039;intérieur des 2 boxes.
</p>

<p>
Le P2+ sera donc en surveillance constante 24H/24.
</p>

<p>
LCH a contacté la CNIL mais il n&#039;y a aucun besoin de déclarer les caméras car ce n&#039;est que de la visualisation.
</p>

</div>
<!-- EDIT7 SECTION "Écran dans le couloir au niveau du P2+, déclaration à la CNIL?/ LCH" [3595-3970] -->
<h2 class="sectionedit8" id="revue_des_cahiers_de_labolch">Revue des cahiers de labo/ LCH</h2>
<div class="level2">

<p>
Cf email de Matthieu E. du vendredi 25 septembre.
</p>

<p>
Les cahiers de labo seront vérifiés par les managers puis par le gestionnaire de projet.
</p>

</div>
<!-- EDIT8 SECTION "Revue des cahiers de labo/ LCH" [3971-4157] -->
<h2 class="sectionedit9" id="prochaine_reunion_de_vie_de_laboratoire">PROCHAINE REUNION DE VIE DE LABORATOIRE</h2>
<div class="level2">

<p>
REUNION LE 22 OCTOBRE 2015 
</p>

</div>
<!-- EDIT9 SECTION "PROCHAINE REUNION DE VIE DE LABORATOIRE" [4158-] -->