
<p>
<strong>Date : 08/12/2015   + 16/12/2015 </strong>
</p>

<p>
<strong>Participants</strong> : <abbr title="Audrey Cauchard">AC</abbr>, TLC, <abbr title="Pierre Veyre">PV</abbr>, <abbr title="Yoann Mouscaz">YM</abbr>, <abbr title="Nicolas Sapay">NS</abbr>, <abbr title="Guillaume Boissy">GB</abbr>    + AB     <em>(excusés : )</em>
</p>

<p>
<strong>Précédente réunion le 24/11/2015 (pas de CR) </strong>
</p>

<h1 class="sectionedit1" id="ordre_du_jour">Ordre du jour</h1>
<div class="level1">

<p>
<em>
Les sujets <del>barrés</del> sont en attente.<br/>

Les sujets <span class="wrap_round wrap_box ">surlignés en gris</span> sont traités s&#039;il y a assez de temps OU n&#039;ont pas été traités par manque de temps<br/>

Les sujets <span class="wrap_danger ">surlignés en rouge</span> sont prioritaires.
</em>
</p>

</div>
<!-- EDIT1 SECTION "Ordre du jour" [169-462] -->
<h3 class="sectionedit2" id="itis_ab_utec6">IT/IS (AB) &amp; UTEC6</h3>
<div class="level3">
<ul>
<li class="level1"><div class="li"> [TLC+AB] Déploiement Ansible pour install Linux</div>
</li>
<li class="level2"><div class="li"> [<abbr title="Guillaume Boissy">GB</abbr>] Règles GPFS + snapshot + … : à totalement maîtriser en raison de la présence de données sensibles et/ou réglementées (e.g. médicales;..)</div>
</li>
<li class="level2"><div class="li"> [<abbr title="Guillaume Boissy">GB</abbr>] Prévoir des tests de restauration (notamment pour PRA fin 2016): </div>
<ul>
<li class="level3"><div class="li"> SGBD</div>
</li>
<li class="level3"><div class="li"> GPFS</div>
</li>
<li class="level3"><div class="li"> VMs sous OpenStack : restauration des images, pas de la machine</div>
</li>
</ul>
</li>
<li class="level2"><div class="li"> [AB] Première démo de GLPI dans le cadre du projet GDA  (glpi-dev.bioaster.org)</div>
</li>
<li class="level2"><div class="li"> [AB] VMs pour Adama (8 CPU  32 Go) sur le cluster @BA1</div>
<ul>
<li class="level3"><div class="li"> [<abbr title="Nicolas Sapay">NS</abbr>] Pb support: qui s&#039;assure des ports / mise à jour système / … montage NFS : pragmatisme dans un premier temps :on se base sur la sécurité du réseau + Charte informatique ++ puis pourquoi pas : Permis de conduire / accréditation  </div>
</li>
<li class="level3"><div class="li"> SUDO au lieu de droits Admin ?  Droits sous Ansible?</div>
</li>
</ul>
</li>
<li class="level2"><div class="li"> [AB] BioinfoChOS -  en cours : Ansible ⇒ linux</div>
</li>
<li class="level2"><div class="li"> [<abbr title="Guillaume Boissy">GB</abbr>] LDAP / SciForma / GEDIAL …  :  prévoir de prévenir les propriétaires que UTEC6 utilise leurs référentiels…</div>
</li>
</ul>

</div>
<!-- EDIT2 SECTION "IT/IS (AB) & UTEC6" [463-1526] -->
<h3 class="sectionedit3" id="points_generaux">Points généraux</h3>
<div class="level3">
<ul>
<li class="level1"><div class="li"> Présentation:</div>
<ul>
<li class="level2"><div class="li"> [<abbr title="Guillaume Boissy">GB</abbr>] Présentation de la nouvelle déclinaison des Projets @UTEC6</div>
<ul>
<li class="level3"><div class="li"> impact pour les prochaines TimeSheet</div>
</li>
<li class="level3"><div class="li"> + reporting Tatiana @DUT : Dashboard </div>
</li>
</ul>
</li>
<li class="level2"><div class="li"> NEXT : [<abbr title="Yoann Mouscaz">YM</abbr>] = eCRF</div>
</li>
</ul>
</li>
<li class="level1"><div class="li"> [tous] Propositions nom pour notre LIMS : MODULIMS, UNIVERSALIMS, BIOLOGIMS, BIOLOLIMS, MAITRE LIMS, HÉRODOTE, COMPENDIUM, LINNAEUS, MINERVA, SAMPLEX, COLONEL CODBARR, STRATAGEM, eBIOLIMS, MANAGESTER, LIMSOLUTION, BioDataX (<strong>Bio</strong>logical <strong>Data</strong> and e<strong>X</strong>periments), Keystone, Treexp/TrEx (Tree of experiments), Flow/LabFlow, ArchiLab/LabArchitect/LabForge, Octopus, DataGear/LabEngine, NoE (network of Experiments), Labonomics, Atrium/Agora/Datagora/Agorex, Wigwam/TotemLab, le Lyms/blueLyms…</div>
</li>
</ul>

</div>
<!-- EDIT3 SECTION "Points généraux" [1527-2266] -->
<h3 class="sectionedit4" id="vie_de_la_societe">Vie de la société</h3>
<div class="level3">
<ul>
<li class="level1"><div class="li"> [<abbr title="Guillaume Boissy">GB</abbr>] SAB 26 et 27/11 : visite du batiment  + discussion avec Alain VIARI (pour la bioinfo)</div>
</li>
<li class="level1"><div class="li"> [<abbr title="Guillaume Boissy">GB</abbr>] rencontre avec les autres IRTs sur le thème d&#039;échanges de bonnes pratiques autour de nos “plateformes”… Bon contact avec SystemX</div>
</li>
</ul>

</div>

<h4 id="vie_de_l_equipepoint_rh">Vie de l&#039;équipe / point RH</h4>
<div class="level4">
<ul>
<li class="level1"><div class="li"> [<abbr title="Yoann Mouscaz">YM</abbr>] Mise à disposition des priorités par projets UTEC6/BIOASTER : <abbr title="Guillaume Boissy">GB</abbr> prépare un GANTT général + présentation durant les congés d&#039;hiver…</div>
</li>
<li class="level1"><div class="li"> [<abbr title="Guillaume Boissy">GB</abbr>, <abbr title="Nicolas Sapay">NS</abbr>] recrutement den cours</div>
<ul>
<li class="level2"><div class="li"> stagiaires : RAF.[<abbr title="Nicolas Sapay">NS</abbr>+<abbr title="Yoann Mouscaz">YM</abbr>] ⇒ Fiche “nouvelle arrivant” à remplir </div>
</li>
<li class="level2"><div class="li"> CDI &#039;Data Scientist&#039; : 35 candidatures lues… à peine 3 à 4 pertinentes… premiers entretiens planifiés</div>
</li>
</ul>
</li>
<li class="level1"><div class="li"> [<abbr title="Nicolas Sapay">NS</abbr>] renouvellement de l&#039;hébergement au CC : ressources, hébergement de matériel, hébergement de personnes.</div>
</li>
<li class="level1"><div class="li"> [<abbr title="Yoann Mouscaz">YM</abbr> + <abbr title="Nicolas Sapay">NS</abbr>] Commande des laptops + ecrans pour les stagiaires : demande faite à IT/IS et à réitérer auprès de Pilote-SI</div>
</li>
<li class="level1"><div class="li"> [<abbr title="Yoann Mouscaz">YM</abbr> + <abbr title="Nicolas Sapay">NS</abbr> + <abbr title="Guillaume Boissy">GB</abbr>] Point sur le matériel info à commander (écrans, clavier, souris, …) : procédure = identifier les besoins et éventuellement les références puis commande auprès de l&#039;IT/IS sur le budget UTEC6</div>
</li>
</ul>

</div>

<h4 id="interaction_avec_les_autres_unitesservices">Interaction avec les autres Unités / Services</h4>
<div class="level4">
<ul>
<li class="level1"><div class="li">Rencontre bilatérale hebdo avec Services Informatique (<abbr title="Guillaume Boissy">GB</abbr>+LC)  (UTEC6 &amp; service info):</div>
<ul>
<li class="level2"><div class="li"> [<abbr title="Guillaume Boissy">GB</abbr>] pour dynamiser les demandes d&#039;ouvertures de ports/IP  ⇒ filtrages IP sur VMware ? ⇒ NON mais mieux :TLC a désormais accès au Firewall Cisco pour ajouter des règles: le contacter !</div>
</li>
<li class="level2"><div class="li"> [<abbr title="Audrey Cauchard">AC</abbr> + <abbr title="Guillaume Boissy">GB</abbr>] suite aux mésaventures touchant aux transferts massifs de fichiers sous Windows (SRVFIC ⇒ M:/)  en préparation de la migration GEDAIL, réflections sur les transferts de dossiers de données scientifiques (équivalent d&#039;un checksum?  ownCloud…?  futurs outils comme gridFTP, ASPERA,???)</div>
</li>
</ul>
</li>
<li class="level1"><div class="li"> Bioinfo / BioStats / … des UTECs</div>
<ul>
<li class="level2"><div class="li"> [<abbr title="Pierre Veyre">PV</abbr>] UTEC7: visite commune labs…</div>
</li>
<li class="level2"><div class="li"> [<abbr title="Audrey Cauchard">AC</abbr>]: mise en prod d&#039;OwnCloud2</div>
</li>
<li class="level2"><div class="li"> UTEC7</div>
<ul>
<li class="level4"><div class="li"> [<abbr title="Audrey Cauchard">AC</abbr>] Data Management similaire aux autres UTECs : en cours, sans grands impacts pour Adama (homogénéistation nosm de fichiers avec AQ)</div>
</li>
<li class="level4"><div class="li"> [<abbr title="Audrey Cauchard">AC</abbr>] demande de Adama, concernant ORACLE pour le software “SampleTrack” qui sert d&#039;interface avec l&#039;injecteur de la RMN Brücker. Peu d&#039;intérêt de mettre la DB@CC car coût supp. (~2000€/an) alors que coût licence ORACLE doit déjà être inétégrée dans coût (~17k€ ?) de SampleTrack. Si ce n&#039;est qu&#039;un problème de backup à assuer, voir pour automatiser un dump ou service rencu par le backup complet de la VM ??</div>
</li>
</ul>
</li>
</ul>
</li>
<li class="level1"><div class="li"> PMO</div>
<ul>
<li class="level2"><div class="li"> Changement de PMO manager : Youssoufa ⇒ Ségolène  à partir de Janv 2016 </div>
</li>
</ul>
</li>
</ul>

</div>

<h4 id="projets">Projets</h4>
<div class="level4">
<ul>
<li class="level1"><div class="li"> [TLC] Shibboleth : Composant &#039;Symfony&#039; quasimment terminé ; NEXT : travail avec MR + 4/01: logigramme de process de dev</div>
</li>
<li class="level1"><div class="li"> REALISM</div>
<ul>
<li class="level2"><div class="li"> [<abbr title="Nicolas Sapay">NS</abbr>] point de vigilance concernant la gouvernance du WP1</div>
</li>
<li class="level2"><div class="li"> [<abbr title="Yoann Mouscaz">YM</abbr>] eCRF : en attente validation finale ; 15 nvx tickets suite à meeting @HCL</div>
</li>
</ul>
</li>
</ul>

</div>
<!-- EDIT4 SECTION "Vie de la société" [2267-5169] -->
<h3 class="sectionedit5" id="partnershipsbd">Partnerships / BD</h3>
<div class="level3">
<ul>
<li class="level1"><div class="li"> [<abbr title="Nicolas Sapay">NS</abbr>] meeting avec IFB le 3/12 (Jean-François Gibrat + Christophe Blanchet) - présentations croisées .  RAF.[<abbr title="Nicolas Sapay">NS</abbr>+<abbr title="Guillaume Boissy">GB</abbr>]: réponse + “ouvrir”</div>
</li>
<li class="level1"><div class="li"> [<abbr title="Guillaume Boissy">GB</abbr>] projet ADVANCE (Sanofi Pasteur - BA)</div>
</li>
<li class="level1"><div class="li"> [<abbr title="Yoann Mouscaz">YM</abbr>] Annonce d&#039;un article dans blog bioinfo (<a href="http://bioinfo-fr.net/bioaster" class="urlextern" title="http://bioinfo-fr.net/bioaster"  rel="nofollow">http://bioinfo-fr.net/bioaster</a>)</div>
</li>
</ul>

</div>
<!-- EDIT5 SECTION "Partnerships / BD" [5170-5469] -->
<h1 class="sectionedit6" id="archives">Archives</h1>
<div class="level1">
<ol>
<li class="level1"><div class="li"> <a href="/ut6/reunions/reunion_pt6_06.06.2014" class="wikilink1" title="ut6:reunions:reunion_pt6_06.06.2014">06/06/2014</a></div>
</li>
<li class="level1"><div class="li"> <a href="/ut6/reunions/reunion_pt6_10.06.2014" class="wikilink1" title="ut6:reunions:reunion_pt6_10.06.2014">10/06/2014</a></div>
</li>
<li class="level1"><div class="li"> <a href="/ut6/reunions/reunion_pt6_25.06.2014" class="wikilink1" title="ut6:reunions:reunion_pt6_25.06.2014">25/06/2014</a></div>
</li>
<li class="level1"><div class="li"> <a href="/ut6/reunions/reunion_pt6_19.09.2014" class="wikilink1" title="ut6:reunions:reunion_pt6_19.09.2014">19/09/2014</a></div>
</li>
<li class="level1"><div class="li"> <a href="/ut6/reunions/reunion_pt6_30.09.2014" class="wikilink1" title="ut6:reunions:reunion_pt6_30.09.2014">30/09/2014</a></div>
</li>
<li class="level1"><div class="li"> <a href="/ut6/reunions/reunion_pt6_14.10.2014" class="wikilink1" title="ut6:reunions:reunion_pt6_14.10.2014">14/10/2014</a></div>
</li>
<li class="level1"><div class="li"> <a href="/ut6/reunions/reunion_pt6_28.10.2014" class="wikilink1" title="ut6:reunions:reunion_pt6_28.10.2014">28/10/2014</a></div>
</li>
<li class="level1"><div class="li"> <a href="/ut6/reunions/reunion_pt6_19.11.2014" class="wikilink1" title="ut6:reunions:reunion_pt6_19.11.2014">19/11/2014</a></div>
</li>
<li class="level1"><div class="li"> <a href="/ut6/reunions/reunion_pt6_25.11.2014" class="wikilink1" title="ut6:reunions:reunion_pt6_25.11.2014">25/11/2014</a></div>
</li>
<li class="level1"><div class="li"> <a href="/ut6/reunions/reunion_pt6_12.12.2014" class="wikilink1" title="ut6:reunions:reunion_pt6_12.12.2014">12/12/2014</a></div>
</li>
<li class="level1"><div class="li"> <a href="/ut6/reunions/reunion_pt6_18.12.2014" class="wikilink1" title="ut6:reunions:reunion_pt6_18.12.2014">18/12/2014</a></div>
</li>
<li class="level1"><div class="li"> <a href="/ut6/reunions/reunion_pt6_06.01.2015" class="wikilink1" title="ut6:reunions:reunion_pt6_06.01.2015">06/01/2015</a></div>
</li>
<li class="level1"><div class="li"> <a href="/ut6/reunions/reunion_ut6_20.01.2015" class="wikilink1" title="ut6:reunions:reunion_ut6_20.01.2015">20/01/2015</a></div>
</li>
<li class="level1"><div class="li"> <a href="/ut6/reunions/reunion_ut6_03.02.2015" class="wikilink1" title="ut6:reunions:reunion_ut6_03.02.2015">03/02/2015</a></div>
</li>
<li class="level1"><div class="li"> <a href="/ut6/reunions/reunion_ut6_17.02.2015" class="wikilink1" title="ut6:reunions:reunion_ut6_17.02.2015">17/02/2015</a></div>
</li>
<li class="level1"><div class="li"> <a href="/ut6/reunions/reunion_ut6_03.03.2015" class="wikilink1" title="ut6:reunions:reunion_ut6_03.03.2015">03/03/2015</a></div>
</li>
<li class="level1"><div class="li"> <a href="/ut6/reunions/reunion_ut6_20.03.2015" class="wikilink1" title="ut6:reunions:reunion_ut6_20.03.2015">20/03/2015</a></div>
</li>
<li class="level1"><div class="li"> <a href="/ut6/reunions/reunion_ut6_31.03.2015" class="wikilink1" title="ut6:reunions:reunion_ut6_31.03.2015">31/03/2015</a></div>
</li>
<li class="level1"><div class="li"> <a href="/ut6/reunions/reunion_ut6_14.04.2015" class="wikilink1" title="ut6:reunions:reunion_ut6_14.04.2015">14/04/2015</a></div>
</li>
<li class="level1"><div class="li"> <a href="/ut6/reunions/reunion_ut6_28.04.2015" class="wikilink1" title="ut6:reunions:reunion_ut6_28.04.2015">28/04/2015</a></div>
</li>
<li class="level1"><div class="li"> <a href="/ut6/reunions/reunion_ut6_12.05.2015" class="wikilink1" title="ut6:reunions:reunion_ut6_12.05.2015">12/05/2015</a></div>
</li>
<li class="level1"><div class="li"> <a href="/ut6/reunions/reunion_ut6_26.05.2015" class="wikilink1" title="ut6:reunions:reunion_ut6_26.05.2015">26/05/2015</a></div>
</li>
<li class="level1"><div class="li"> <a href="/ut6/reunions/reunion_ut6_09.06.2015" class="wikilink1" title="ut6:reunions:reunion_ut6_09.06.2015">09/06/2015</a></div>
</li>
<li class="level1"><div class="li"> <a href="/ut6/reunions/reunion_ut6_30.07.2015" class="wikilink1" title="ut6:reunions:reunion_ut6_30.07.2015">30/07/2015</a></div>
</li>
<li class="level1"><div class="li"> <a href="/ut6/reunions/reunion_ut6_18.08.2015" class="wikilink1" title="ut6:reunions:reunion_ut6_18.08.2015">18/08/2015</a></div>
</li>
<li class="level1"><div class="li"> <a href="/ut6/reunions/reunion_ut6_08.09.2015" class="wikilink1" title="ut6:reunions:reunion_ut6_08.09.2015">08/09/2015</a></div>
</li>
<li class="level1"><div class="li"> <a href="/ut6/reunions/reunion_ut6_22.09.2015" class="wikilink1" title="ut6:reunions:reunion_ut6_22.09.2015">22/09/2015</a></div>
</li>
<li class="level1"><div class="li"> <a href="/ut6/reunions/reunion_ut6_29.09.2015" class="wikilink1" title="ut6:reunions:reunion_ut6_29.09.2015">29/09/2015</a></div>
</li>
<li class="level1"><div class="li"> <a href="/ut6/reunions/reunion_ut6_06.10.2015" class="wikilink1" title="ut6:reunions:reunion_ut6_06.10.2015">06/10/2015</a></div>
</li>
<li class="level1"><div class="li"> <a href="/ut6/reunions/reunion_ut6_13.10.2015" class="wikilink1" title="ut6:reunions:reunion_ut6_13.10.2015">13/10/2015</a></div>
</li>
<li class="level1"><div class="li"> <a href="/ut6/reunions/reunion_ut6_28.10.2015" class="wikilink1" title="ut6:reunions:reunion_ut6_28.10.2015">28/10/2015</a></div>
</li>
<li class="level1"><div class="li"> <a href="/ut6/reunions/reunion_ut6_03.11.2015" class="wikilink1" title="ut6:reunions:reunion_ut6_03.11.2015">03/11/2015</a></div>
</li>
<li class="level1"><div class="li"> <a href="/ut6/reunions/reunion_ut6_10.11.2015" class="wikilink1" title="ut6:reunions:reunion_ut6_10.11.2015">10/11/2015</a></div>
</li>
<li class="level1"><div class="li"> 24/11/2015</div>
</li>
</ol>

</div>
<!-- EDIT6 SECTION "Archives" [5470-] -->