
<p>
<strong>Date : 23/08/2017  </strong>
</p>

<p>
<strong>Participants</strong> :  <abbr title="Audrey Cauchard">AC</abbr>, <abbr title="Julie Hardy">JHA</abbr>, <abbr title="Pierre Dupuis">PDU</abbr>, <abbr title="Pierre Veyre">PV</abbr>, <abbr title="Yasmina Adimy">YA</abbr>, PLIU, <abbr title="Nicolas Sapay">NS</abbr>, <abbr title="Yoann Mouscaz">YM</abbr>, CCH, <abbr title="Guillaume Boissy">GB</abbr>  +<abbr title="Anthony Berger">AB</abbr>    <em>(excusés :  <abbr title="Clément Delestre">CD</abbr>)</em>
</p>

<p>
<strong>Précédente réunion le <a href="/ut6/reunions/reunion_ut6_16.08.2017" class="wikilink1" title="ut6:reunions:reunion_ut6_16.08.2017">16/08/2017</a></strong> <br/>

<a href="/ut6/reunions/reunion_pt6_archive" class="wikilink1" title="ut6:reunions:reunion_pt6_archive">Accéder à l&#039;archive des Team meetings UTEC6</a>
</p>

<h1 class="sectionedit1" id="utec6tous">UTEC6 : TOUS</h1>
<div class="level1">

</div>
<!-- EDIT1 SECTION "UTEC6 : TOUS" [261-288] -->
<h3 class="sectionedit2" id="points_urgents_utec6_a_traiter_imperativement">POINTS URGENTS UTEC6 à traiter IMPERATIVEMENT</h3>
<div class="level3">
<ul>
<li class="level1"><div class="li"> [<abbr title="Guillaume Boissy">GB</abbr>] Prochaines dates importantes</div>
<ul>
<li class="level2"><div class="li"> [METAGENOMICS] &gt; MetaSeq : GOLive (4/09) + LabMeeting (20/09)  + démo @bMx (28/09)</div>
</li>
<li class="level2"><div class="li"> [MOSAIC] &gt; ComTech (01/09) + ComSci (fin Sept)</div>
</li>
<li class="level2"><div class="li"> [Stages] fin la semaine prochaine –&gt; checklist à faire pour les départs (désactivation des comptes + rendu du matériel)</div>
</li>
</ul>
</li>
</ul>

</div>
<!-- EDIT2 SECTION "POINTS URGENTS UTEC6 à traiter IMPERATIVEMENT" [289-659] -->
<h3 class="sectionedit3" id="presentation">PRESENTATION</h3>
<div class="level3">
<ul>
<li class="level1"><div class="li"> [<abbr title="Audrey Cauchard">AC</abbr>] ISO9001: initialisation des travaux par présentation du logigramme UTEC6  </div>
</li>
<li class="level1"><div class="li"> [NEXT] : ?</div>
</li>
</ul>

</div>
<!-- EDIT3 SECTION "PRESENTATION" [660-784] -->
<h3 class="sectionedit4" id="bioaster_corp">BIOASTER Corp.</h3>
<div class="level3">
<ul>
<li class="level1"><div class="li"> </div>
</li>
</ul>

</div>

<h4 id="vie_de_l_equipepoint_rh">Vie de l&#039;équipe / point RH</h4>
<div class="level4">
<ul>
<li class="level1"><div class="li"> [<abbr title="Guillaume Boissy">GB</abbr>] Préparation de la campagne (!?) d&#039;entretien à mi-année</div>
<ul>
<li class="level2"><div class="li"> merci de lire AVANT le mail accompagnateur + les docs associés</div>
</li>
<li class="level2"><div class="li"> 4 items à traiter</div>
<ul>
<li class="level3"><div class="li"> Faire un point d’avancement sur les objectifs (ou priorités) 2017, </div>
</li>
<li class="level3"><div class="li"> Faire le point sur les actions de développement des 12 derniers mois et sur leurs bénéfices observables, </div>
</li>
<li class="level3"><div class="li"> Construire les actions de développement 2018,</div>
</li>
<li class="level3"><div class="li"> Faire un point sur l’organisation et le temps de travail.</div>
</li>
</ul>
</li>
</ul>
</li>
<li class="level1"><div class="li"> [<abbr title="Guillaume Boissy">GB</abbr>] avec JD : refonte des fiches de poste .. progressing</div>
</li>
<li class="level1"><div class="li"> [<abbr title="Guillaume Boissy">GB</abbr>] Congés d&#039;été  (actualisé)</div>
</li>
</ul>

<p>
     <a href="/_detail/ut6/projets_internes/utec6_conges-ete-2017.png?id=ut6%3Areunions%3Areunion_ut6_23.08.2017" class="media" title="ut6:projets_internes:utec6_conges-ete-2017.png"><img src="/_media/ut6/projets_internes/utec6_conges-ete-2017.png" class="media" alt="" /></a>
</p>

</div>

<h4 id="points_generaux_veille_technique_ideations_ideations_utec6_strategies">Points Généraux (Veille technique, Idéations, idéations UTEC6, stratégies,... )</h4>
<div class="level4">
<ul>
<li class="level1"><div class="li"> </div>
</li>
</ul>

</div>

<h4 id="interaction_avec_les_autres_unitesservices_de_bioaster">Interaction avec les autres Unités / Services de BIOASTER</h4>
<div class="level4">
<ul>
<li class="level1"><div class="li"> Bioinfo</div>
</li>
<li class="level1"><div class="li"> UTECx</div>
<ul>
<li class="level2"><div class="li"> UTEC03 </div>
<ul>
<li class="level3"><div class="li"> [<abbr title="Audrey Cauchard">AC</abbr>] Intervention avec Maxime sur le MACSQUANT (Lyon)</div>
</li>
<li class="level3"><div class="li"> [<abbr title="Audrey Cauchard">AC</abbr>] A Partis Vendredi 25 : réparation DM de l&#039;UTEC03 (Maryline)</div>
</li>
</ul>
</li>
</ul>
</li>
<li class="level1"><div class="li"> UTHEMx</div>
<ul>
<li class="level2"><div class="li"> UTHEM3 CODIRA</div>
<ul>
<li class="level3"><div class="li"> [<abbr title="Pengfei Liu">PLU</abbr>, <abbr title="Pierre Veyre">PV</abbr>] Relance de Christophe Vedrine <a href="https://helpdesk.bioaster.org/front/ticket.form.php?id=2035" class="urlextern" title="https://helpdesk.bioaster.org/front/ticket.form.php?id=2035"  rel="nofollow"> ticket GLPI</a></div>
</li>
</ul>
</li>
</ul>
</li>
<li class="level1"><div class="li"> PMO</div>
</li>
<li class="level1"><div class="li"> PMO</div>
</li>
<li class="level1"><div class="li"> Juridique</div>
</li>
<li class="level1"><div class="li"> Com</div>
</li>
<li class="level1"><div class="li"> QSI</div>
</li>
<li class="level1"><div class="li"> DAF  </div>
</li>
<li class="level1"><div class="li"> Achat</div>
</li>
</ul>

</div>
<!-- EDIT4 SECTION "BIOASTER Corp." [785-2065] -->
<h3 class="sectionedit5" id="partnershipsbd">Partnerships / BD</h3>
<div class="level3">
<ul>
<li class="level1"><div class="li"> [<abbr title="Guillaume Boissy">GB</abbr>] Début maturation d&#039;un projet (ACIMET) avec ROCHE autour de Met-SAMoA (utec7) : wording + budget prévisionnel</div>
</li>
<li class="level1"><div class="li"> [<abbr title="Nicolas Sapay">NS</abbr>] J&#039;ai eu un contact avec la société [<a href="https://ividata.com/" class="urlextern" title="https://ividata.com/"  rel="nofollow">https://ividata.com/</a>|Ividata]… Je botte en touche? </div>
</li>
<li class="level1"><div class="li"> [<abbr title="Guillaume Boissy">GB</abbr>+<abbr title="Nicolas Sapay">NS</abbr>] Relance d&#039;Altrabio sur l&#039;analyse des données de cytométrie… Est-ce que ça vaut le coup de les rencontrer? </div>
</li>
</ul>

</div>
<!-- EDIT5 SECTION "Partnerships / BD" [2066-2440] -->
<h2 class="sectionedit6" id="projets">PROJETs</h2>
<div class="level2">
<div class="table sectionedit7"><table class="inline">
	<thead>
	<tr class="row0">
		<th class="col0"># </th><th class="col1 leftalign">Quoi?                  </th><th class="col2 leftalign">Qui?          </th><th class="col3 leftalign">Avancement / Action   </th>
	</tr>
	</thead>
	<tr class="row1">
		<th class="col0">0 </th><td class="col1">ISO9001</td><td class="col2"> <abbr title="Audrey Cauchard">AC</abbr>, <abbr title="Guillaume Boissy">GB</abbr> </td><td class="col3"> [<abbr title="Audrey Cauchard">AC</abbr>] Présentation logigramme next week <br/>
[<abbr title="Audrey Cauchard">AC</abbr>] Team ISO : <abbr title="Pierre Dupuis">PDU</abbr> (Dev) après Metaseq, <abbr title="Pierre Veyre">PV</abbr> (Infra) idem, <abbr title="Nicolas Sapay">NS</abbr> (datascience) </td>
	</tr>
	<tr class="row2">
		<th class="col0">1 </th><td class="col1">PASSPORT</td><td class="col2"> <abbr title="Pengfei Liu">PLU</abbr> </td><td class="col3"> [<abbr title="Pengfei Liu">PLU</abbr>] Cahier des charges de BUMP v2 a été valide par <abbr title="Guillaume Boissy">GB</abbr> , Implémentation commencera quand <abbr title="Pengfei Liu">PLU</abbr> est disponible </td>
	</tr>
	<tr class="row3">
		<th class="col0">2 </th><td class="col1">Biospecimens</td><td class="col2"> <abbr title="Yoann Mouscaz">YM</abbr> + <abbr title="Clément Delestre">CD</abbr></td><td class="col3 leftalign"> <strong>Import des données/partie “catalogue” de l&#039;application</strong> <br/>
[Biospecimens V1.5][<abbr title="Clément Delestre">CD</abbr>]  </td>
	</tr>
	<tr class="row4">
		<th class="col0">3 </th><td class="col1"><abbr title="Network Of Experiments">NoE</abbr> +eSample +FLEMS </td><td class="col2"><abbr title="Yoann Mouscaz">YM</abbr> + <abbr title="Clément Delestre">CD</abbr> </td><td class="col3">[<abbr title="Yoann Mouscaz">YM</abbr>] Revu du GANTT <br/>
[<abbr title="Yoann Mouscaz">YM</abbr>] Relance de la NET a prévoir… </td>
	</tr>
	<tr class="row5">
		<th class="col0">4 </th><td class="col1">REALISM + eCRF + tranSMART </td><td class="col2"><abbr title="Nicolas Sapay">NS</abbr> + <abbr title="Yoann Mouscaz">YM</abbr> + PLIU </td><td class="col3">[<abbr title="Nicolas Sapay">NS</abbr>] RAS, je reprends la rédaction des specs de REALISM pour tranSMART </td>
	</tr>
	<tr class="row6">
		<th class="col0">5 </th><td class="col1">THOR </td><td class="col2"><abbr title="Audrey Cauchard">AC</abbr> + <abbr title="Pengfei Liu">PLU</abbr></td><td class="col3 leftalign"> [<abbr title="Audrey Cauchard">AC</abbr> + <abbr title="Pengfei Liu">PLU</abbr>] Pas de solution client encore trouvé pour server based solution ⇒ FTE important si dev. <br/>
[<abbr title="Audrey Cauchard">AC</abbr> + <abbr title="Pengfei Liu">PLU</abbr>] Solution Web based durable pour 3 ans max  </td>
	</tr>
	<tr class="row7">
		<th class="col0">6 </th><td class="col1">MOSAIC</td><td class="col2"><abbr title="Guillaume Boissy">GB</abbr> + <abbr title="Nicolas Sapay">NS</abbr></td><td class="col3 rightalign">  [<abbr title="Guillaume Boissy">GB</abbr>] DMP… + revue global budget 2017 avec Tatiana/Elisabeth + Affectation prev+réel sur taches (PAS sous/sous-sous taches)… \\[<abbr title="Nicolas Sapay">NS</abbr>] DAP rabbit en cours de rédaction, mais dispoà la lecture </td>
	</tr>
	<tr class="row8">
		<th class="col0">7 </th><td class="col1">bMx Metagenomics MetaSeq <br/>
<a href="https://gitlab.in2p3.fr/bioaster/metaseq/blob/master/CHANGELOG.md" class="urlextern" title="https://gitlab.in2p3.fr/bioaster/metaseq/blob/master/CHANGELOG.md"  rel="nofollow">CHANGELOG</a> <br/>
<a href="https://gitlab.in2p3.fr/bioaster/metaseq/boards?milestone_title=v2.0" class="urlextern" title="https://gitlab.in2p3.fr/bioaster/metaseq/boards?milestone_title=v2.0"  rel="nofollow">Board</a> </td><td class="col2"><abbr title="Guillaume Boissy">GB</abbr> + <abbr title="Pierre Veyre">PV</abbr> + <abbr title="Pierre Dupuis">PDU</abbr> </td><td class="col3"> [<abbr title="Pengfei Liu">PLU</abbr>, <abbr title="Pierre Veyre">PV</abbr>] Pipline 16s est entièrement écrit en airflow <a href="https://gitlab.in2p3.fr/bioaster/metaseq-pipelines/tree/airflow/" class="urlextern" title="https://gitlab.in2p3.fr/bioaster/metaseq-pipelines/tree/airflow/"  rel="nofollow">https://gitlab.in2p3.fr/bioaster/metaseq-pipelines/tree/airflow/</a>, en train de faire optimisation d’exécution sur worker, test unitaire et intégration. <br/>
[<abbr title="Pengfei Liu">PLU</abbr>] RDV avec Celine demain pour finaliser les parametres de pipline <br/>
[<abbr title="Pierre Dupuis">PDU</abbr>] Côté visualisations, il ne manque plus qu&#039;un petit scatterplot au clic sur un logFC significatif, donc fonctionnellement on couvre quasiment tout <br/>
[<abbr title="Pierre Dupuis">PDU</abbr>] Par contre la stratégie initiale de calcul et génération de toutes les figures en parallèle pose des problèmes de latence élevée, donc discussion sur une stratégie alternative de calcul et génération des figures actives exclusivement (soit une utilisation “orientée figure” plutôt qu&#039;une utilisation “orientée sélection”) </td>
	</tr>
	<tr class="row9">
		<th class="col0">8 </th><td class="col1">Schéma Directeur Data Science</td><td class="col2"><abbr title="Nicolas Sapay">NS</abbr></td><td class="col3 leftalign">[<abbr title="Nicolas Sapay">NS</abbr>] discussion demain avec Adama pour finaliser. Prez fin septembre au GES  </td>
	</tr>
	<tr class="row10">
		<th class="col0">9 </th><td class="col1"> Stage DataSciences </td><td class="col2"> <abbr title="Yasmina Adimy">YA</abbr> + <abbr title="Nicolas Sapay">NS</abbr> </td><td class="col3 leftalign"> [<abbr title="Yasmina Adimy">YA</abbr>] Présentation Lab meeting <br/>
[<abbr title="Yasmina Adimy">YA</abbr>] Simulations en cours sur l&#039;ensemble des données avec différentes valeurs de perplexité  </td>
	</tr>
	<tr class="row11">
		<th class="col0">10 </th><td class="col1">Stage <abbr title="Network Of Experiments">NoE</abbr> : the samples legacy </td><td class="col2"> <abbr title="Julie Hardy">JHA</abbr>+<abbr title="Yoann Mouscaz">YM</abbr> </td><td class="col3 leftalign">[<abbr title="Yoann Mouscaz">YM</abbr> + <abbr title="Julie Hardy">JHA</abbr>] Finitions : rapport, code, présentations   </td>
	</tr>
</table></div>
<!-- EDIT7 TABLE [2462-4929] -->
</div>
<!-- EDIT6 SECTION "PROJETs" [2441-4930] -->
<h1 class="sectionedit8" id="utec6datamanagement_core_softdev">UTEC6 : DataManagement + Core + SoftDEV</h1>
<div class="level1">

</div>
<!-- EDIT8 SECTION "UTEC6 : DataManagement + Core + SoftDEV" [4931-4985] -->
<h3 class="sectionedit9" id="dev">DEV</h3>
<div class="level3">
<ul>
<li class="level1"><div class="li"> </div>
</li>
</ul>

</div>
<!-- EDIT9 SECTION "DEV" [4986-5005] -->
<h3 class="sectionedit10" id="core_services">Core Services</h3>
<div class="level3">
<ul>
<li class="level1"><div class="li"> [<abbr title="Audrey Cauchard">AC</abbr>, <abbr title="Clément Delestre">CD</abbr>, <abbr title="Guillaume Boissy">GB</abbr>, <abbr title="Pengfei Liu">PLU</abbr>, <abbr title="Pierre Veyre">PV</abbr>] Réflexion sur la redistribution des comptes czar@CC</div>
</li>
<li class="level1"><div class="li"> [<abbr title="Audrey Cauchard">AC</abbr>, <abbr title="Pengfei Liu">PLU</abbr>, <abbr title="Pierre Veyre">PV</abbr>] Redémarrage des serveurs NFS à prévoir ⇒ coupure GPFS des vms ⇒ coupure d&#039;Owncloud [<abbr title="Pierre Veyre">PV</abbr>] pendant l&#039;arrêt du CC le 19 septembre 2017 ?</div>
</li>
<li class="level1"><div class="li"> [<abbr title="Audrey Cauchard">AC</abbr>, <abbr title="Guillaume Boissy">GB</abbr>, <abbr title="Pengfei Liu">PLU</abbr>, <abbr title="Pierre Veyre">PV</abbr>] Mail de <abbr title="Pierre Veyre">PV</abbr> @CC le 16/08 pour : devis disques capacitifs, reliquat 10 To GPFS, réunion de rentrée avec Ghita</div>
</li>
</ul>

</div>
<!-- EDIT10 SECTION "Core Services" [5006-5400] -->
<h3 class="sectionedit11" id="itis_ab_utec06">IT/IS (AB) &amp; UTEC06</h3>
<div class="level3">
<ul>
<li class="level1"><div class="li"> [<abbr title="Guillaume Boissy">GB</abbr>] retour sur la proposition du PNMS : avis ?</div>
</li>
<li class="level1"><div class="li"> [<abbr title="Pierre Veyre">PV</abbr>] Formation nouveau firewall à prévoir avec <abbr title="Matthieu Reynaud">MR</abbr></div>
</li>
</ul>

</div>
<!-- EDIT11 SECTION "IT/IS (AB) & UTEC06" [5401-5539] -->
<h3 class="sectionedit12" id="data_management">Data Management</h3>
<div class="level3">
<ul>
<li class="level1"><div class="li"> [<abbr title="Audrey Cauchard">AC</abbr>, <abbr title="Pierre Veyre">PV</abbr>, <abbr title="Pengfei Liu">PLU</abbr>] Rappel pour réunion dashboard GPFS avec Loïc Tortay.</div>
</li>
<li class="level1"><div class="li"> [<abbr title="Audrey Cauchard">AC</abbr>, <abbr title="Pengfei Liu">PLU</abbr>] Owncloud : lock files via le webdav</div>
</li>
</ul>

</div>
<!-- EDIT12 SECTION "Data Management" [5540-] -->