
<p>
<strong>Date : 01/03/2017  </strong>
</p>

<p>
<strong>Participants</strong> :  <abbr title="Julie Hardy">JHA</abbr>, <abbr title="Audrey Cauchard">AC</abbr>, <abbr title="Pengfei Liu">PLU</abbr>, <abbr title="Clément Delestre">CD</abbr>, <abbr title="Pierre Dupuis">PDU</abbr>, <abbr title="Nicolas Sapay">NS</abbr>, <abbr title="Pierre Veyre">PV</abbr>, <abbr title="Arnaud Zeboulon">AZ</abbr>, <abbr title="Guillaume Boissy">GB</abbr>  +<abbr title="Anthony Berger">AB</abbr>    <em>(excusés : <abbr title="Yoann Mouscaz">YM</abbr>)</em>
</p>

<p>
<strong>Précédente réunion le <a href="/ut6/reunions/reunion_ut6_22.02.2017" class="wikilink1" title="ut6:reunions:reunion_ut6_22.02.2017">22/02/2017</a></strong> <br/>

<a href="/ut6/reunions/reunion_pt6_archive" class="wikilink1" title="ut6:reunions:reunion_pt6_archive">Accéder à l&#039;archive des Team meetings UTEC6</a>
</p>

<h1 class="sectionedit1" id="utec6tous">UTEC6 : TOUS</h1>
<div class="level1">

</div>
<!-- EDIT1 SECTION "UTEC6 : TOUS" [254-281] -->
<h3 class="sectionedit2" id="points_urgents_utec6_a_traiter_imperativement">POINTS URGENTS UTEC6 à traiter IMPERATIVEMENT</h3>
<div class="level3">
<ul>
<li class="level1"><div class="li"> []</div>
</li>
</ul>

</div>
<!-- EDIT2 SECTION "POINTS URGENTS UTEC6 à traiter IMPERATIVEMENT" [282-346] -->
<h3 class="sectionedit3" id="presentation">PRESENTATION</h3>
<div class="level3">
<ul>
<li class="level1"><div class="li"> [<abbr title="Clément Delestre">CD</abbr>] Biospecimens v1.5 → sur ownCloud : Projet_Biospecimens/Presentation/Slides_01032017_<abbr title="Clément Delestre">CD</abbr>/</div>
</li>
</ul>

</div>
<!-- EDIT3 SECTION "PRESENTATION" [347-470] -->
<h3 class="sectionedit4" id="bioaster_corp">BIOASTER Corp.</h3>
<div class="level3">
<ul>
<li class="level1"><div class="li"> [GES] “UTEC6 today &amp; tomorrow” @GES le 7/03</div>
</li>
<li class="level1"><div class="li"> [<abbr title="Guillaume Boissy">GB</abbr>]  Sujets UTEC6 pour le LabMeeting  ?</div>
</li>
</ul>

</div>

<h4 id="vie_de_l_equipepoint_rh">Vie de l&#039;équipe / point RH</h4>
<div class="level4">
<ul>
<li class="level1"><div class="li"> [<abbr title="Clément Delestre">CD</abbr>] Arrivée de <abbr title="Julie Hardy">JHA</abbr> : BIENVENUE Julie !</div>
</li>
<li class="level1"><div class="li"> [<abbr title="Guillaume Boissy">GB</abbr>] Changement de format du Team Meeting UTEC6 : première cette semaine</div>
</li>
<li class="level1"><div class="li"> [<abbr title="Guillaume Boissy">GB</abbr>] fin de mois : MERCI de penser à vos TimeSheet + MonthlyReport…</div>
</li>
<li class="level1"><div class="li"> [<abbr title="Clément Delestre">CD</abbr>] Visite de Marie Beurton Aimar (MBA) prévue le 14 Mars à 11 heures. Certainement un repas par la suite vers 12h30 ? + TOBi (Table Ouverte BIoinformatique) le jeudi soir de la même semaine (échanges avec étudiants).</div>
</li>
<li class="level1"><div class="li"> [<abbr title="Audrey Cauchard">AC</abbr>] En congés la semaine prochaine</div>
</li>
</ul>

</div>

<h4 id="points_generaux_veille_technique_ideations_ideations_utec6_strategies">Points Généraux (Veille technique, Idéations, idéations UTEC6, stratégies,... )</h4>
<div class="level4">
<ul>
<li class="level1"><div class="li"> [<abbr title="Pengfei Liu">PLU</abbr>] eTRIKS Bio data standards (CDASH/CDISC) and three “tools” (e.g. eTRIKS metadata registry, curation knowledge base(machine learning), Harmonized Data Repository). Reusable for BIOASTER? webinar video <a href="https://www.etriks.org/webinars-videos/" class="urlextern" title="https://www.etriks.org/webinars-videos/"  rel="nofollow">https://www.etriks.org/webinars-videos/</a> intreseting site <a href="https://biosharing.org/" class="urlextern" title="https://biosharing.org/"  rel="nofollow">https://biosharing.org/</a></div>
</li>
<li class="level1"><div class="li"> [<abbr title="Pengfei Liu">PLU</abbr>] VM wiki (old wiki), VM ccbiowiki1(old-old wiki) delete or not?</div>
</li>
</ul>

</div>

<h4 id="interaction_avec_les_autres_unitesservices_de_bioaster">Interaction avec les autres Unités / Services  de BIOASTER</h4>
<div class="level4">
<ul>
<li class="level1"><div class="li"> Bioinfo</div>
<ul>
<li class="level2"><div class="li"> [<abbr title="Yoann Mouscaz">YM</abbr>] <a href="http://jobim2017.lille.inria.fr" class="urlextern" title="http://jobim2017.lille.inria.fr"  rel="nofollow">JOBIM 2017</a> :</div>
<ul>
<li class="level3"><div class="li"> Fin des soumissions le 24/03/17</div>
</li>
<li class="level3"><div class="li"> Inscription du 03/04/17 au 02/06/17  </div>
</li>
</ul>
</li>
</ul>
</li>
<li class="level1"><div class="li"> UTECx</div>
<ul>
<li class="level3"><div class="li"> [UTEC01] [<abbr title="Nicolas Sapay">NS</abbr>|<abbr title="Audrey Cauchard">AC</abbr>] Procédure en cours de finalisation avec la création de l&#039;UTECstore <code>biomedic</code>. 1re procédure à rentrer dans le workflow qualité de la GED.  </div>
<ul>
<li class="level4"><div class="li"> [<abbr title="Audrey Cauchard">AC</abbr>|<abbr title="Pengfei Liu">PLU</abbr>] Finalisation de l&#039;install de Utecstore Biomedic sécurisé par Maxime et Anthony, RAF donner accès a <abbr title="Nicolas Sapay">NS</abbr>, <abbr title="Karen Louis">KL</abbr>, MA et <abbr title="Blandine Rimbault">BR</abbr> </div>
</li>
</ul>
</li>
<li class="level3"><div class="li"> [UTEC01] [<abbr title="Nicolas Sapay">NS</abbr>] Il va nous falloir rédiger le mode opératoire du chiffrement avec 7zip…</div>
</li>
<li class="level3"><div class="li"> [UTEC01] [<abbr title="Nicolas Sapay">NS</abbr>] Des questions (des inquiétudes?) sur l&#039;archivage des données post-projet. Une procédure ou un mode opératoire sera nécessaire… Pas de priorité, mais il va faudra fournir des réponses probablement courant 2017.</div>
</li>
<li class="level3"><div class="li"> [UTEC03] [<abbr title="Nicolas Sapay">NS</abbr>] Discussion avec <abbr title="Benoit Beitz">BB</abbr> sur le recentrage du stage sur la normalisation des données de CyTOF et choix du jeux de données.</div>
</li>
</ul>
</li>
<li class="level1"><div class="li"> UTHEMx</div>
</li>
<li class="level1"><div class="li"> PMO</div>
</li>
<li class="level1"><div class="li"> Juridique</div>
</li>
<li class="level1"><div class="li"> Com</div>
</li>
<li class="level1"><div class="li"> QSI</div>
</li>
<li class="level1"><div class="li"> DAF </div>
</li>
<li class="level1"><div class="li"> Achat  </div>
</li>
</ul>

</div>
<!-- EDIT4 SECTION "BIOASTER Corp." [471-2656] -->
<h3 class="sectionedit5" id="partnershipsbd">Partnerships / BD</h3>
<div class="level3">
<ul>
<li class="level1"><div class="li"> [IMI/EFPIA][<abbr title="Guillaume Boissy">GB</abbr>+<abbr title="Nicolas Sapay">NS</abbr>] Discussion avec CC sur un prochain appel de l&#039;IMI/EFPIA sur le projet successeur d&#039;eTRIKS/OpenPHACTS… Un cours argumentaire à produire pour justifier notre place à la table des négociations.</div>
</li>
</ul>

</div>
<!-- EDIT5 SECTION "Partnerships / BD" [2657-2905] -->
<h2 class="sectionedit6" id="projets">PROJETs</h2>
<div class="level2">
<div class="table sectionedit7"><table class="inline">
	<thead>
	<tr class="row0">
		<th class="col0"># </th><th class="col1 leftalign">Quoi?                  </th><th class="col2 leftalign">Qui?          </th><th class="col3 leftalign">Avancement / Action   </th>
	</tr>
	</thead>
	<tr class="row1">
		<th class="col0">0 </th><td class="col1">ISO9001</td><td class="col2" colspan="2"> [<abbr title="Audrey Cauchard">AC</abbr>, <abbr title="Guillaume Boissy">GB</abbr>] </td>
	</tr>
	<tr class="row2">
		<th class="col0">1 </th><td class="col1">PASSPORT</td><td class="col2"> [<acronym title=“PapaLimaUniform”><acronym title=“PapaLimaUniform”></acronym>PLU</acronym></acronym>] </td><td class="col3">[<abbr title="Pengfei Liu">PLU</abbr>] Template of latest centos 7 with sssd-Ldap integration is done. <br/>
[<abbr title="Pengfei Liu">PLU</abbr>] Develope the core code for Accesslog, mail, user group, organization service in BUMP </td>
	</tr>
	<tr class="row3">
		<th class="col0">2 </th><td class="col1">Biospecimens</td><td class="col2">[<acronym title=“YankeeMike”><acronym title=“YankeeMike”></acronym>YM</acronym></acronym> + <acronym title=“CharlieDelta”><acronym title=“CharlieDelta”></acronym>CD</acronym></acronym>]</td><td class="col3"> [Biospecimens V1.5][<abbr title="Clément Delestre">CD</abbr>] Migration base de données : Table relation entre table Email et Step </td>
	</tr>
	<tr class="row4">
		<th class="col0">3 </th><td class="col1"><abbr title="Network Of Experiments">NoE</abbr> +eSample +FLEMS </td><td class="col2"><abbr title="Yoann Mouscaz">YM</abbr> + <abbr title="Clément Delestre">CD</abbr> </td><td class="col3 rightalign">  [<abbr title="Clément Delestre">CD</abbr>] Réunion avec <abbr title="Benoit Beitz">BB</abbr> à propos des anticorps. Liens wiki <a href="/noe/reunions/28022017" class="wikilink1" title="noe:reunions:28022017">ici</a>. Résumé : Besoin de coupler métaux (~réactifs) aux anticorps. </td>
	</tr>
	<tr class="row5">
		<th class="col0">4 </th><td class="col1">REALISM + tranSMART </td><td class="col2"><acronym title=“NovemberSierra”><acronym title=“NovemberSierra”></acronym>NS</acronym></acronym> </td><td class="col3"> [<abbr title="Nicolas Sapay">NS</abbr>] Priorité sur le CdC en Avril/Mai, go pour le déploiement d&#039;une VM tranSMART d&#039;ici l&#039;été (en priorité faible) </td>
	</tr>
	<tr class="row6">
		<th class="col0">5 </th><td class="col1">eCRF </td><td class="col2"><abbr title="Yoann Mouscaz">YM</abbr></td><td class="col3"> [<acronym title=“KiloLima”><acronym title=“KiloLima”></acronym>KL</acronym></acronym> + <abbr title="Yoann Mouscaz">YM</abbr> + <abbr title="Nicolas Sapay">NS</abbr>] On a reçu la réponse d&#039;HV a la synthèse des tests. La relation reste tendue…</td>
	</tr>
	<tr class="row7">
		<th class="col0">6 </th><td class="col1">MOSAIC</td><td class="col2"><acronym title=“GolfBravo”><acronym title=“GolfBravo”></acronym>GB</acronym></acronym> + <abbr title="Nicolas Sapay">NS</abbr> + <acronym title=“AlphaZulu”><acronym title=“AlphaZulu”></acronym>AZ</acronym></acronym></td><td class="col3"> [<abbr title="Arnaud Zeboulon">AZ</abbr>] Etude des différences possibles entre les méthodes de mixOmics pour la régression/classification Multi-Block et la version “officielle” de la Multi-Block PLS </td>
	</tr>
	<tr class="row8">
		<th class="col0">7 </th><td class="col1">bMx Metagenomics MetaSeq  <br/>
<a href="https://gitlab.in2p3.fr/bioaster/metaseq/blob/master/CHANGELOG.md" class="urlextern" title="https://gitlab.in2p3.fr/bioaster/metaseq/blob/master/CHANGELOG.md"  rel="nofollow">CHANGELOG</a> </td><td class="col2"><abbr title="Guillaume Boissy">GB</abbr> + <abbr title="Pierre Veyre">PV</abbr> + <abbr title="Pierre Dupuis">PDU</abbr> </td><td class="col3"> [<abbr title="Pierre Dupuis">PDU</abbr>] Rédaction des specs <br/>
[<abbr title="Pierre Dupuis">PDU</abbr>] Gestion du groupable <br/>
[<abbr title="Pierre Veyre">PV</abbr>] Documentation du pipeline <br/>
[<abbr title="Pierre Veyre">PV</abbr>] Dév du processing + DRMAA + HTCondor en cours</td>
	</tr>
	<tr class="row9">
		<th class="col0">8 </th><td class="col1">Schéma Directeur Data Science</td><td class="col2"><abbr title="Nicolas Sapay">NS</abbr></td><td class="col3">RAS</td>
	</tr>
	<tr class="row10">
		<th class="col0">9 </th><td class="col1">THOR</td><td class="col2"><acronym title=“AlphaCharlie”><acronym title=“AlphaCharlie”></acronym>AC</acronym></acronym> + <abbr title="Pengfei Liu">PLU</abbr></td><td class="col3 leftalign">[<abbr title="Audrey Cauchard">AC</abbr>+<abbr title="Pengfei Liu">PLU</abbr>] Rédaction des tableaux fonctionnels  </td>
	</tr>
</table></div>
<!-- EDIT7 TABLE [2927-4711] -->
</div>
<!-- EDIT6 SECTION "PROJETs" [2906-4712] -->
<h1 class="sectionedit8" id="utec6datamanagement_core_softdev">UTEC6 : DataManagement + Core + SoftDEV</h1>
<div class="level1">

</div>
<!-- EDIT8 SECTION "UTEC6 : DataManagement + Core + SoftDEV" [4713-4767] -->
<h3 class="sectionedit9" id="dev">DEV</h3>
<div class="level3">
<ul>
<li class="level1"><div class="li"> [<abbr title="Pierre Veyre">PV</abbr>] Pastbin ? ⇒ <a href="https://wiki.bioaster.org/ut6/pastbin" class="urlextern" title="https://wiki.bioaster.org/ut6/pastbin"  rel="nofollow">https://wiki.bioaster.org/ut6/pastbin</a></div>
</li>
<li class="level1"><div class="li"> [Tous] Achat IDE ?</div>
</li>
<li class="level1"><div class="li"> [<abbr title="Pierre Veyre">PV</abbr>] JDEV 2017 en juillet <a href="http://www.jdev2017.fr/" class="urlextern" title="http://www.jdev2017.fr/"  rel="nofollow">http://www.jdev2017.fr/</a></div>
</li>
</ul>

</div>
<!-- EDIT9 SECTION "DEV" [4768-4920] -->
<h3 class="sectionedit10" id="core_services">Core Services</h3>
<div class="level3">
<ul>
<li class="level1"><div class="li"> []</div>
</li>
</ul>

</div>
<!-- EDIT10 SECTION "Core Services" [4921-4951] -->
<h3 class="sectionedit11" id="itis_ab_utec06">IT/IS (AB) &amp; UTEC06</h3>
<div class="level3">
<ul>
<li class="level1"><div class="li"> []</div>
</li>
</ul>

</div>
<!-- EDIT11 SECTION "IT/IS (AB) & UTEC06" [4952-4988] -->
<h3 class="sectionedit12" id="infra_cc-in2p3_ip">INFRA  +CC-IN2P3 +IP</h3>
<div class="level3">
<ul>
<li class="level1"><div class="li"> []</div>
</li>
</ul>

</div>
<!-- EDIT12 SECTION "INFRA  +CC-IN2P3 +IP" [4989-5026] -->
<h3 class="sectionedit13" id="data_management">Data Management</h3>
<div class="level3">
<ul>
<li class="level1"><div class="li"> [<abbr title="Audrey Cauchard">AC</abbr>, <abbr title="Pierre Veyre">PV</abbr>, <abbr title="Guillaume Boissy">GB</abbr>] Réunion à prévoir avec Loïc Tortay pour une instance dédiée du dashboard GPFS</div>
</li>
</ul>

</div>
<!-- EDIT13 SECTION "Data Management" [5027-] -->