
<p>
<strong>Date : 02/08/2017  </strong>
</p>

<p>
<strong>Participants</strong> :  <abbr title="Audrey Cauchard">AC</abbr>, <abbr title="Julie Hardy">JHA</abbr>, <abbr title="Pierre Dupuis">PDU</abbr>, <abbr title="Pierre Veyre">PV</abbr>, <abbr title="Yasmina Adimy">YA</abbr>, <abbr title="Yoann Mouscaz">YM</abbr>, <abbr title="Clément Delestre">CD</abbr>, PLIU, <abbr title="Guillaume Boissy">GB</abbr>  +<abbr title="Anthony Berger">AB</abbr>    <em>(excusés : <abbr title="Nicolas Sapay">NS</abbr>, <abbr title="Yoann Mouscaz">YM</abbr>)</em>
</p>

<p>
<strong>Précédente réunion le <a href="/ut6/reunions/reunion_ut6_12.07.2017" class="wikilink1" title="ut6:reunions:reunion_ut6_12.07.2017">12/07/2017</a></strong> <br/>

<a href="/ut6/reunions/reunion_pt6_archive" class="wikilink1" title="ut6:reunions:reunion_pt6_archive">Accéder à l&#039;archive des Team meetings UTEC6</a>
</p>

<h1 class="sectionedit1" id="utec6tous">UTEC6 : TOUS</h1>
<div class="level1">

</div>
<!-- EDIT1 SECTION "UTEC6 : TOUS" [259-286] -->
<h3 class="sectionedit2" id="points_urgents_utec6_a_traiter_imperativement">POINTS URGENTS UTEC6 à traiter IMPERATIVEMENT</h3>
<div class="level3">
<ul>
<li class="level1"><div class="li"> Carnegie hall ???</div>
</li>
</ul>

</div>
<!-- EDIT2 SECTION "POINTS URGENTS UTEC6 à traiter IMPERATIVEMENT" [287-367] -->
<h3 class="sectionedit3" id="presentation">PRESENTATION</h3>
<div class="level3">
<ul>
<li class="level1"><div class="li"> RAS  (bp de points à traiter cette semaine)</div>
</li>
</ul>

</div>
<!-- EDIT3 SECTION "PRESENTATION" [368-441] -->
<h3 class="sectionedit4" id="bioaster_corp">BIOASTER Corp.</h3>
<div class="level3">
<ul>
<li class="level1"><div class="li"> [<abbr title="Guillaume Boissy">GB</abbr>] Grandes lignes + retour du meeting CGI/ANR du 10/07   (NG+AT+AM)</div>
</li>
</ul>

</div>

<h4 id="vie_de_l_equipepoint_rh">Vie de l&#039;équipe / point RH</h4>
<div class="level4">
<ul>
<li class="level1"><div class="li"> [<abbr title="Guillaume Boissy">GB</abbr>] MonthlyReport unique pour JUILLET + AOUT  → merci à ceux qui avaient envoyés Juillet : à compléter pour fin Août, merci!</div>
</li>
<li class="level1"><div class="li"> [<abbr title="Guillaume Boissy">GB</abbr>] Congés d&#039;été  (actualisé)</div>
</li>
</ul>

<p>
     <a href="/_detail/ut6/projets_internes/utec6_conges-ete-2017.png?id=ut6%3Areunions%3Areunion_ut6_02.08.2017" class="media" title="ut6:projets_internes:utec6_conges-ete-2017.png"><img src="/_media/ut6/projets_internes/utec6_conges-ete-2017.png" class="media" alt="" /></a>
</p>

</div>

<h4 id="points_generaux_veille_technique_ideations_ideations_utec6_strategies">Points Généraux (Veille technique, Idéations, idéations UTEC6, stratégies,... )</h4>
<div class="level4">
<ul>
<li class="level1"><div class="li"> [<abbr title="Clément Delestre">CD</abbr>] Que fait-on des posters imprimés au format A0 ? </div>
<ul>
<li class="level3"><div class="li"> Affiche au mur ?</div>
</li>
<li class="level3"><div class="li"> Barbecue ?</div>
</li>
<li class="level3"><div class="li"> Origami ?</div>
</li>
</ul>
</li>
<li class="level1"><div class="li"> [CCH] Création du compte wiki</div>
</li>
<li class="level1"><div class="li"> [<abbr title="Audrey Cauchard">AC</abbr>] Saisie des temps : Support utilisateurs dans quelle catégorie ? Selon Marine dans “Management/ vie d&#039;équipe”</div>
</li>
</ul>

</div>

<h4 id="interaction_avec_les_autres_unitesservices_de_bioaster">Interaction avec les autres Unités / Services de BIOASTER</h4>
<div class="level4">
<ul>
<li class="level1"><div class="li"> Bioinfo</div>
</li>
<li class="level1"><div class="li"> UTECx</div>
<ul>
<li class="level2"><div class="li"> UTEC02</div>
<ul>
<li class="level3"><div class="li"> [<abbr title="Clément Delestre">CD</abbr>,<abbr title="Pierre Veyre">PV</abbr>] Besoin de faire tourner <strong>BLAST</strong> sur ferme de calcul ⇒ <a href="https://helpdesk.bioaster.org/front/ticket.form.php?id=2476" class="urlextern" title="https://helpdesk.bioaster.org/front/ticket.form.php?id=2476"  rel="nofollow"> Ticket GLPI</a></div>
<ul>
<li class="level4"><div class="li"> Ticket GLPI fermé mais projet gitlab en cours : <a href="https://gitlab.in2p3.fr/BIOASTER-Transversal/huge-blast" class="urlextern" title="https://gitlab.in2p3.fr/BIOASTER-Transversal/huge-blast"  rel="nofollow"> HUGE BLAST</a> → Permet de faire du développement collaboratif avec Alban. Pris en charge par [<abbr title="Clément Delestre">CD</abbr>].</div>
</li>
<li class="level4"><div class="li"> Alban a pû tourner 543 761 séquences protéiques en ~2,5 jours (<em>blastp</em> les compare aux 13 millions de protéines de la base de données KEGG afin de savoir si elles sont similaires). ~15 fois plus rapide.</div>
</li>
</ul>
</li>
<li class="level3"><div class="li"> [<abbr title="Pierre Veyre">PV</abbr>] Upload des données ISIT-TB pour <abbr title="Trang Tran">TT</abbr> sur GPFS (1 To) en cours : /sps/bioaster/pt2/Projets/ISIT-TB/</div>
</li>
</ul>
</li>
</ul>
</li>
</ul>
<ul>
<li class="level1"><div class="li"> UTEC07</div>
<ul>
<li class="level3"><div class="li"> [<abbr title="Audrey Cauchard">AC</abbr>] Gestion de la volumétrie de données. </div>
<ul>
<li class="level5"><div class="li"> DD de 8To installé sur l&#039;ESPSI par l&#039;IT, le 2nd pour Xavier sera la semaine prochaine car en attente de faire l&#039;image (2 To !!)</div>
</li>
<li class="level5"><div class="li"> Date pour livraison “NEW UTECstore” à définir avec IT pour estimer charge de PLIU, <abbr title="Audrey Cauchard">AC</abbr> (et <abbr title="Pierre Veyre">PV</abbr>). En attente réunion avec <abbr title="Matthieu Reynaud">MR</abbr> pour les spécifications</div>
</li>
</ul>
</li>
</ul>
</li>
<li class="level2"><div class="li"> UTHEMx</div>
</li>
<li class="level2"><div class="li"> UTHEM3 CODIRA</div>
<ul>
<li class="level3"><div class="li"> [<abbr title="Pengfei Liu">PLU</abbr>, <abbr title="Pierre Veyre">PV</abbr>] Matlab CODIRA : compte de SD et ZS créés. Il faut maintenant finaliser les scripts de soumission de jobs et ensuite former les utilisateurs</div>
</li>
<li class="level3"><div class="li"> [<abbr title="Pengfei Liu">PLU</abbr>, <abbr title="Pierre Veyre">PV</abbr>] Relance de Christophe Vedrine <a href="https://helpdesk.bioaster.org/front/ticket.form.php?id=2035" class="urlextern" title="https://helpdesk.bioaster.org/front/ticket.form.php?id=2035"  rel="nofollow"> ticket GLPI</a></div>
</li>
</ul>
</li>
<li class="level2"><div class="li"> PMO</div>
</li>
<li class="level2"><div class="li"> Juridique</div>
<ul>
<li class="level3"><div class="li">[<abbr title="Audrey Cauchard">AC</abbr>] En cours avec Loïc pour les données d&#039;Aurélie Cuesnon (Immunobiotic)</div>
</li>
</ul>
</li>
<li class="level2"><div class="li"> Com</div>
</li>
<li class="level2"><div class="li"> QSI</div>
</li>
<li class="level2"><div class="li"> DAF  </div>
</li>
<li class="level2"><div class="li"> Achat</div>
</li>
</ul>

</div>
<!-- EDIT4 SECTION "BIOASTER Corp." [442-2824] -->
<h3 class="sectionedit5" id="partnershipsbd">Partnerships / BD</h3>
<div class="level3">
<ul>
<li class="level1"><div class="li"> [<abbr title="Guillaume Boissy">GB</abbr>] Fin 1ere phase de maturation du projet GSK/Acné  ⇒ UTEC6 uniquement en support sur les 6 premiers mois du projet</div>
</li>
</ul>

</div>
<!-- EDIT5 SECTION "Partnerships / BD" [2825-2978] -->
<h2 class="sectionedit6" id="projets">PROJETs</h2>
<div class="level2">
<div class="table sectionedit7"><table class="inline">
	<thead>
	<tr class="row0">
		<th class="col0"># </th><th class="col1 leftalign">Quoi?                  </th><th class="col2 leftalign">Qui?          </th><th class="col3 leftalign">Avancement / Action   </th>
	</tr>
	</thead>
	<tr class="row1">
		<th class="col0">0 </th><td class="col1">ISO9001</td><td class="col2"> <abbr title="Audrey Cauchard">AC</abbr>, <abbr title="Guillaume Boissy">GB</abbr> </td><td class="col3"> [<abbr title="Audrey Cauchard">AC</abbr>] Retour fait par ME sur le logigramme <br/>
[<abbr title="Audrey Cauchard">AC</abbr>] Réunions (binômes) ciblées à prévoir </td>
	</tr>
	<tr class="row2">
		<th class="col0">1 </th><td class="col1">PASSPORT</td><td class="col2"> <abbr title="Pengfei Liu">PLU</abbr> </td><td class="col3"> [<abbr title="Pengfei Liu">PLU</abbr>] PASSPORT on production, all new linux vm creation should use Template_Centos_7_latest_04_07_17 <br/>
TO do next : Bump v2 (maybe)</td>
	</tr>
	<tr class="row3">
		<th class="col0">2 </th><td class="col1">Biospecimens</td><td class="col2"> <abbr title="Yoann Mouscaz">YM</abbr> + <abbr title="Clément Delestre">CD</abbr></td><td class="col3"> [Biospecimens V1.5][<abbr title="Clément Delestre">CD</abbr>] Réunion avec <abbr title="Karen Louis">KL</abbr> et <abbr title="Blandine Rimbault">BR</abbr> le 20/07. Certains tickets fermés car ce n&#039;était pas des bugs. → Une quinzaine sont vraiment compliqués sur 60 <br/>
[<abbr title="Yoann Mouscaz">YM</abbr>] Mail de motivation @UTEC01 pour article scientifique, à relancer début septembre <br/>
[Biospecimens V1.5][<abbr title="Clément Delestre">CD</abbr>] Import de données fini ! Champagne ? Y&#039;en a dans le frigo… </td>
	</tr>
	<tr class="row4">
		<th class="col0">3 </th><td class="col1"><abbr title="Network Of Experiments">NoE</abbr> +eSample +FLEMS </td><td class="col2"><abbr title="Yoann Mouscaz">YM</abbr> + <abbr title="Clément Delestre">CD</abbr> </td><td class="col3 leftalign">[<abbr title="Yoann Mouscaz">YM</abbr>] Edit des samples opérationnel (sans les champs dynamiques) <br/>
[<abbr title="Yoann Mouscaz">YM</abbr>] Création de n réplicat opérationnel <br/>
[<abbr title="Pengfei Liu">PLU</abbr> + <abbr title="Yoann Mouscaz">YM</abbr> + <abbr title="Clément Delestre">CD</abbr>] BA Middleware opérationnel <br/>
[<abbr title="Yoann Mouscaz">YM</abbr> + <abbr title="Clément Delestre">CD</abbr> ] Champs dynamique des experts : réponse de 2 binomes sur 3 (deadline initiale : 11 juillet…)<br/>
[<abbr title="Clément Delestre">CD</abbr>] populateNoE ( <em>loader</em> ) charge les tiroirs, les associe au bon frigo, au bon labo à la bonne utec… ça fait aussi les classifications. Reste plus que les unités et on est bon. <br/>
[ALL, <abbr title="Pierre Veyre">PV</abbr>] On a raté le passage de Simon-Pierre Jooris (Sciforma) à B1 la semaine passée, il est parti en vacances dans la foulée  </td>
	</tr>
	<tr class="row5">
		<th class="col0">4 </th><td class="col1">REALISM + eCRF + tranSMART </td><td class="col2"><abbr title="Nicolas Sapay">NS</abbr> + <abbr title="Yoann Mouscaz">YM</abbr> + PLIU </td><td class="col3"> [<abbr title="Pengfei Liu">PLU</abbr>, <abbr title="Nicolas Sapay">NS</abbr>] Mipprea genomic dummy data generated and send to Gino. Gino will help us to build the transmart Mipprea study master tree. </td>
	</tr>
	<tr class="row6">
		<th class="col0">5 </th><td class="col1">THOR </td><td class="col2"><abbr title="Audrey Cauchard">AC</abbr> + PLIU</td><td class="col3 leftalign"> [<abbr title="Audrey Cauchard">AC</abbr> + PLIU] Compte-rendu de l&#039;état actuel (force, faiblesse) + Retour questionnaires fait à <abbr title="Guillaume Boissy">GB</abbr> <br/>
[<abbr title="Audrey Cauchard">AC</abbr> + PLIU] Ciblage 2 types : Web based solution or Server based solution <br/>
[<abbr title="Audrey Cauchard">AC</abbr>] Finalisation rédaction document directeur  </td>
	</tr>
	<tr class="row7">
		<th class="col0">6 </th><td class="col1">MOSAIC</td><td class="col2"><abbr title="Guillaume Boissy">GB</abbr> + <abbr title="Nicolas Sapay">NS</abbr></td><td class="col3 leftalign">   </td>
	</tr>
	<tr class="row8">
		<th class="col0">7 </th><td class="col1">bMx Metagenomics MetaSeq <br/>
<a href="https://gitlab.in2p3.fr/bioaster/metaseq/blob/master/CHANGELOG.md" class="urlextern" title="https://gitlab.in2p3.fr/bioaster/metaseq/blob/master/CHANGELOG.md"  rel="nofollow">CHANGELOG</a> <br/>
<a href="https://gitlab.in2p3.fr/bioaster/metaseq/boards?milestone_title=v1.0" class="urlextern" title="https://gitlab.in2p3.fr/bioaster/metaseq/boards?milestone_title=v1.0"  rel="nofollow">Board</a> </td><td class="col2"><abbr title="Guillaume Boissy">GB</abbr> + <abbr title="Pierre Veyre">PV</abbr> + <abbr title="Pierre Dupuis">PDU</abbr> </td><td class="col3"> [<abbr title="Pierre Veyre">PV</abbr>] Dernier workshop tendu <br/>
[<abbr title="Pengfei Liu">PLU</abbr>, <abbr title="Pierre Veyre">PV</abbr>] Infra Airflow ok <br/>
[<abbr title="Pengfei Liu">PLU</abbr>, <abbr title="Pierre Veyre">PV</abbr>] Documentation on airflow is done <a href="https://wiki.bioaster.org/employes/pengfei.liu_bioaster.org/af_tutorial" class="urlextern" title="https://wiki.bioaster.org/employes/pengfei.liu_bioaster.org/af_tutorial"  rel="nofollow">https://wiki.bioaster.org/employes/pengfei.liu_bioaster.org/af_tutorial</a><br/>
[<abbr title="Pierre Dupuis">PDU</abbr>,<abbr title="Pierre Veyre">PV</abbr>] Instance MetaSeq DEV mise en place ⇒ <a href="http://10.70.3.37/login/" class="urlextern" title="http://10.70.3.37/login/"  rel="nofollow">http://10.70.3.37/login/</a> <br/>
[<abbr title="Pierre Veyre">PV</abbr>] Branchement Airflow - MetaSeq en cours <br/>
[<abbr title="Pierre Veyre">PV</abbr>] Déploiement des softs/scripts du pipeline bmx en cours (mais il va bouger encore un peu) <br/>
 [<abbr title="Pierre Veyre">PV</abbr>] Répétition démo@bmx entre le 18 et 22 septembre à Marcy <br/>
[<abbr title="Pierre Dupuis">PDU</abbr>] Implémentation des visus: 80% fait (3-5 jours à prévoir) <br/>
[<abbr title="Pierre Dupuis">PDU</abbr>] Utilisation du package R: 40% fait (5-10 jours à prévoir) <br/>
[<abbr title="Pierre Dupuis">PDU</abbr>] Modification de l&#039;interface pour permettre de paramétrer et ordonner ses variables temporelles: 25% fait (2-3 jours à prévoir) <br/>
[<abbr title="Pierre Dupuis">PDU</abbr>]: Point téléphonique avec GG ce matin: modifications mineures à faire (1 jour à prévoir) </td>
	</tr>
	<tr class="row9">
		<th class="col0">8 </th><td class="col1">Schéma Directeur Data Science</td><td class="col2"><abbr title="Nicolas Sapay">NS</abbr></td><td class="col3 leftalign">  </td>
	</tr>
	<tr class="row10">
		<th class="col0">9 </th><td class="col1"> Stage DataSciences </td><td class="col2"> <abbr title="Yasmina Adimy">YA</abbr> + <abbr title="Nicolas Sapay">NS</abbr> </td><td class="col3"> [<abbr title="Yasmina Adimy">YA</abbr>] Implémentation du pipeline (Gestion des erreurs possibles, paramètres d&#039;entrée par défaut, sorties) avec aide de <abbr title="Pierre Dupuis">PDU</abbr> <br/>
[<abbr title="Yasmina Adimy">YA</abbr>] Rédaction de la notice utilisateur (README)<br/>
[<abbr title="Yasmina Adimy">YA</abbr>] Préparation du labmeeting </td>
	</tr>
	<tr class="row11">
		<th class="col0">10 </th><td class="col1"> Stage <abbr title="Network Of Experiments">NoE</abbr> : the samples legacy </td><td class="col2"> <abbr title="Julie Hardy">JHA</abbr>+<abbr title="Yoann Mouscaz">YM</abbr> </td><td class="col3"> [<abbr title="Julie Hardy">JHA</abbr>] Code mapping entre base de donnée et entêtes des templates <br/>
[<abbr title="Julie Hardy">JHA</abbr>] présentation du labmeeting</td>
	</tr>
</table></div>
<!-- EDIT7 TABLE [3000-6301] -->
</div>
<!-- EDIT6 SECTION "PROJETs" [2979-6302] -->
<h1 class="sectionedit8" id="utec6datamanagement_core_softdev">UTEC6 : DataManagement + Core + SoftDEV</h1>
<div class="level1">

</div>
<!-- EDIT8 SECTION "UTEC6 : DataManagement + Core + SoftDEV" [6303-6357] -->
<h3 class="sectionedit9" id="dev">DEV</h3>
<div class="level3">
<ul>
<li class="level1"><div class="li"> </div>
</li>
</ul>

</div>
<!-- EDIT9 SECTION "DEV" [6358-6377] -->
<h3 class="sectionedit10" id="core_services">Core Services</h3>
<div class="level3">
<ul>
<li class="level1"><div class="li"> [<abbr title="Audrey Cauchard">AC</abbr>, <abbr title="Pengfei Liu">PLU</abbr>, <abbr title="Pierre Veyre">PV</abbr>] Redémarrage des serveurs NFS à prévoir ⇒ coupure GPFS des vms ⇒ coupure d&#039;Owncloud</div>
</li>
<li class="level1"><div class="li"> [<abbr title="Audrey Cauchard">AC</abbr>, <abbr title="Clément Delestre">CD</abbr>, <abbr title="Guillaume Boissy">GB</abbr>, <abbr title="Pengfei Liu">PLU</abbr>, <abbr title="Pierre Veyre">PV</abbr>] Réflexion sur la redistribution des comptes czar@CC</div>
</li>
</ul>

</div>
<!-- EDIT10 SECTION "Core Services" [6378-6589] -->
<h3 class="sectionedit11" id="itis_ab_utec06">IT/IS (AB) &amp; UTEC06</h3>
<div class="level3">
<ul>
<li class="level1"><div class="li"> [<abbr title="Pierre Veyre">PV</abbr>] Accès “MAD” pour  Gaëlle Vilchez ⇒ <a href="https://helpdesk.bioaster.org/front/ticket.form.php?id=2362" class="urlextern" title="https://helpdesk.bioaster.org/front/ticket.form.php?id=2362"  rel="nofollow"> ticket GLPI</a> et <a href="/ut6/mad" class="wikilink1" title="ut6:mad">page wiki</a> : elle vient ce jeudi matin pour la visite de prévention et pour tester son accès à l&#039;infra</div>
</li>
<li class="level1"><div class="li"> [<abbr title="Audrey Cauchard">AC</abbr>, <abbr title="Pengfei Liu">PLU</abbr>, <abbr title="Pierre Veyre">PV</abbr>, IT] Schéma Visio de notre archi/infra B1-CC-IP</div>
</li>
<li class="level1"><div class="li"> [<abbr title="Pierre Veyre">PV</abbr>] Formation nouveau firewall à prévoir avec <abbr title="Matthieu Reynaud">MR</abbr></div>
</li>
<li class="level1"><div class="li"> [<abbr title="Audrey Cauchard">AC</abbr>, <abbr title="Pengfei Liu">PLU</abbr>, <abbr title="Pierre Veyre">PV</abbr>] 4 nouveaux VLAN dédiés à l’UTEC06, plus ouverts sur l’extérieur, mais avec des accès plus restreints en interne</div>
</li>
</ul>

</div>
<!-- EDIT11 SECTION "IT/IS (AB) & UTEC06" [6590-7125] -->
<h3 class="sectionedit12" id="infra_cc-in2p3_ip">INFRA  +CC-IN2P3 +IP</h3>
<div class="level3">
<ul>
<li class="level1"><div class="li"> [<abbr title="Guillaume Boissy">GB</abbr>, <abbr title="Pierre Veyre">PV</abbr>] Forecast “besoins” BA@CC semestriel (pour fin juin…)</div>
</li>
<li class="level1"><div class="li"> [<abbr title="Guillaume Boissy">GB</abbr>] Maxime@IT → Suppression définitif ancien contrôleur de domaine SRVADMIN le 14/08.   OK?</div>
</li>
<li class="level1"><div class="li"> [<abbr title="Yoann Mouscaz">YM</abbr>] Info de <abbr title="Pengfei Liu">PLU</abbr> : la personne en charge du Gitlab au CC s&#039;en va/est partie. Doit-on se reposer la question d&#039;héberger notre propre Gitlab ?</div>
</li>
</ul>

</div>
<!-- EDIT12 SECTION "INFRA  +CC-IN2P3 +IP" [7126-7472] -->
<h3 class="sectionedit13" id="data_management">Data Management</h3>
<div class="level3">
<ul>
<li class="level1"><div class="li"> [<abbr title="Audrey Cauchard">AC</abbr>, <abbr title="Pierre Veyre">PV</abbr>, <abbr title="Pengfei Liu">PLU</abbr>] Rappel pour réunion dashboard GPFS avec Loïc Tortay.</div>
</li>
<li class="level1"><div class="li"> [<abbr title="Audrey Cauchard">AC</abbr> + PLIU] Update Owncloud (v9.6 ou v10.0 ?) + update PHP 7</div>
</li>
</ul>

</div>
<!-- EDIT13 SECTION "Data Management" [7473-] -->