
<p>
<strong>Date : 20/09/2017  </strong>
</p>

<p>
<strong>Participants</strong> :  <abbr title="Audrey Cauchard">AC</abbr>, <abbr title="Pierre Veyre">PV</abbr>, <abbr title="Pierre Dupuis">PDU</abbr>, <abbr title="Clément Delestre">CD</abbr>, PLIU, <abbr title="Nicolas Sapay">NS</abbr>, <abbr title="Yoann Mouscaz">YM</abbr>, CCH, <abbr title="Guillaume Boissy">GB</abbr>  +<abbr title="Anthony Berger">AB</abbr>    <em>(excusés :  )</em>
</p>

<p>
<strong>Précédente réunion le <a href="/ut6/reunions/reunion_ut6_13.09.2017" class="wikilink1" title="ut6:reunions:reunion_ut6_13.09.2017">13/09/2017</a></strong> <br/>

<a href="/ut6/reunions/reunion_pt6_archive" class="wikilink1" title="ut6:reunions:reunion_pt6_archive">Accéder à l&#039;archive des Team meetings UTEC6</a>
</p>

<h1 class="sectionedit1" id="utec6tous">UTEC6 : TOUS</h1>
<div class="level1">

</div>
<!-- EDIT1 SECTION "UTEC6 : TOUS" [254-281] -->
<h3 class="sectionedit2" id="points_urgents_utec6_a_traiter_imperativement">POINTS URGENTS UTEC6 à traiter IMPERATIVEMENT</h3>
<div class="level3">
<ul>
<li class="level1"><div class="li"> [<abbr title="Audrey Cauchard">AC</abbr>, <abbr title="Clément Delestre">CD</abbr>, <abbr title="Nicolas Sapay">NS</abbr>, <abbr title="Pengfei Liu">PLU</abbr>, <abbr title="Yoann Mouscaz">YM</abbr>] Moins de camembert roti, + de ponctualité.</div>
</li>
<li class="level1"><div class="li"> [<abbr title="Guillaume Boissy">GB</abbr>] Prochaines dates importantes</div>
<ul>
<li class="level2"><div class="li"> [METAGENOMICS] démo @bMx (28/09)</div>
</li>
<li class="level2"><div class="li"> [MOSAIC] &gt; ComSci (fin Sept)</div>
</li>
<li class="level2"><div class="li"> [<abbr title="Nicolas Sapay">NS</abbr>] Présentation de la stratégie data science au GES le 03/10/2017</div>
</li>
</ul>
</li>
<li class="level1"><div class="li"> [<abbr title="Guillaume Boissy">GB</abbr>] dead-line pour identification besoin de stagiaires : 29/09</div>
</li>
<li class="level1"><div class="li"> [<abbr title="Nicolas Sapay">NS</abbr>] La procédure pour participer au Workshop/Congrès est très opaque. A-t-on le budget pour que CCH participe à 2 Workshops multiomique en octobre (2 aller-retour en train + 1-2 nuit d&#039;hôtel en France) → inscription avant le 28 sept!</div>
</li>
</ul>

</div>
<!-- EDIT2 SECTION "POINTS URGENTS UTEC6 à traiter IMPERATIVEMENT" [282-913] -->
<h3 class="sectionedit3" id="presentation">PRESENTATION</h3>
<div class="level3">
<ul>
<li class="level1"><div class="li"> aujourd&#039;hui: [<abbr title="Nicolas Sapay">NS</abbr>] DataSciences roadmap</div>
</li>
<li class="level1"><div class="li"> [NEXT] : [<abbr title="Guillaume Boissy">GB</abbr>] retour sur la &#039;réunion des Managers&#039;</div>
</li>
</ul>

</div>
<!-- EDIT3 SECTION "PRESENTATION" [914-1037] -->
<h3 class="sectionedit4" id="bioaster_corp">BIOASTER Corp.</h3>
<div class="level3">
<ul>
<li class="level1"><div class="li"> [<abbr title="Guillaume Boissy">GB</abbr>] Finalisation Budget 2018</div>
<ul>
<li class="level2"><div class="li"> [<abbr title="Nicolas Sapay">NS</abbr>] Peut-on rajouter 1 ligne pour des bouquin? </div>
</li>
</ul>
</li>
</ul>

</div>

<h4 id="vie_de_l_equipepoint_rh">Vie de l&#039;équipe / point RH</h4>
<div class="level4">
<ul>
<li class="level1"><div class="li"> [<abbr title="Guillaume Boissy">GB</abbr>] 2 opérations de TeamBuilding à venir…toutes les deux mandatory</div>
<ul>
<li class="level2"><div class="li"> MBTI : animation par Julie D. (RH) : Vendredi 6 Octobre 2017 toute la journée….  (une seconde 1/2 journée suivra…)</div>
</li>
<li class="level2"><div class="li"> SWOT UTEC6: animé par <abbr title="Guillaume Boissy">GB</abbr>…date à préciser..mais soon!</div>
</li>
<li class="level2"><div class="li"> </div>
</li>
</ul>
</li>
<li class="level1"><div class="li"> [<abbr title="Guillaume Boissy">GB</abbr>] Campagne d&#039;évaluation à mi-année</div>
<ul>
<li class="level2"><div class="li"> [<abbr title="Nicolas Sapay">NS</abbr>] Les Workshops font-ils parti du PDI? </div>
</li>
<li class="level2"><div class="li"> [<abbr title="Guillaume Boissy">GB</abbr>] oubli de ma part: identifier pour entretien annuel des 2 à 3 référents pro → merci de revenir vers moi pour proposition</div>
</li>
</ul>
</li>
</ul>

</div>

<h4 id="points_generaux_veille_technique_ideations_ideations_utec6_strategies">Points Généraux (Veille technique, Idéations, idéations UTEC6, stratégies,... )</h4>
<div class="level4">
<ul>
<li class="level1"><div class="li">  [CCH] Projet tutoré avec <a href="http://masterim.univ-lyon1.fr/?q=node/10" class="urlextern" title="http://masterim.univ-lyon1.fr/?q=node/10"  rel="nofollow">master M2R</a> → réponse du responsable : pas possible de mettre en place une structure juridique pour ces projets. On pourra revenir vers eux avec un sujet pour un stage de fin d&#039;études.</div>
</li>
</ul>

</div>

<h4 id="interaction_avec_les_autres_unitesservices_de_bioaster">Interaction avec les autres Unités / Services de BIOASTER</h4>
<div class="level4">
<ul>
<li class="level1"><div class="li"> Bioinfo</div>
</li>
<li class="level1"><div class="li"> UTECx</div>
<ul>
<li class="level2"><div class="li"> [CCH] UTEC 02. Discussions avec Jérémie et Trang sur l&#039;analyse de données longitudinales. Test d&#039;une nouvelle méthode la semaine prochaine sur les données du projet IROISE.</div>
</li>
<li class="level2"><div class="li"> [<abbr title="Nicolas Sapay">NS</abbr>] Discussion demain avec l&#039;UTEC03 pour clarifier les priorités de l&#039;analyse de données de cytométrie</div>
</li>
</ul>
</li>
<li class="level1"><div class="li"> UTHEMx</div>
</li>
<li class="level1"><div class="li"> PMO</div>
</li>
<li class="level1"><div class="li"> Juridique</div>
<ul>
<li class="level2"><div class="li"> [<abbr title="Guillaume Boissy">GB</abbr>] formation en collaboration avec le Legal/IP : mercredi 8 et 21 Novembre 2017</div>
</li>
</ul>
</li>
<li class="level1"><div class="li"> Com</div>
</li>
<li class="level1"><div class="li"> QSI</div>
</li>
<li class="level1"><div class="li"> DAF  </div>
</li>
<li class="level1"><div class="li"> Achat</div>
</li>
</ul>

</div>
<!-- EDIT4 SECTION "BIOASTER Corp." [1038-2603] -->
<h3 class="sectionedit5" id="partnershipsbd">Partnerships / BD</h3>
<div class="level3">
<ul>
<li class="level1"><div class="li"> </div>
</li>
</ul>

</div>
<!-- EDIT5 SECTION "Partnerships / BD" [2604-2638] -->
<h2 class="sectionedit6" id="projets">PROJETs</h2>
<div class="level2">
<div class="table sectionedit7"><table class="inline">
	<thead>
	<tr class="row0">
		<th class="col0"># </th><th class="col1 leftalign">Quoi?                  </th><th class="col2 leftalign">Qui?          </th><th class="col3 leftalign">Avancement / Action   </th>
	</tr>
	</thead>
	<tr class="row1">
		<th class="col0">0 </th><td class="col1">ISO9001</td><td class="col2"> <abbr title="Audrey Cauchard">AC</abbr>, <abbr title="Guillaume Boissy">GB</abbr> </td><td class="col3 leftalign"> [<abbr title="Audrey Cauchard">AC</abbr>] RAS  </td>
	</tr>
	<tr class="row2">
		<th class="col0">1 </th><td class="col1">PASSPORT</td><td class="col2"> <abbr title="Pengfei Liu">PLU</abbr> </td><td class="col3"> [<abbr title="Pengfei Liu">PLU</abbr>] Change email template backend from antlr.stringTemplate to apache.commons.lang3, template has been modified (need to be reviewed by <abbr title="Guillaume Boissy">GB</abbr>) <br/>
[<abbr title="Pengfei Liu">PLU</abbr>] Add new feature remove user from Group</td>
	</tr>
	<tr class="row3">
		<th class="col0">2 </th><td class="col1">Biospecimens</td><td class="col2"> <abbr title="Yoann Mouscaz">YM</abbr> + <abbr title="Clément Delestre">CD</abbr></td><td class="col3"> [Biospecimens V1.5][<abbr title="Clément Delestre">CD</abbr>] 52/60 tickets résolus. 7 en attente de retour. Un en cours (retour hier -mardi 19 Sept- de <abbr title="Karen Louis">KL</abbr>) </td>
	</tr>
	<tr class="row4">
		<th class="col0">3 </th><td class="col1"><abbr title="Network Of Experiments">NoE</abbr> +eSample +FLEMS </td><td class="col2"><abbr title="Yoann Mouscaz">YM</abbr> + <abbr title="Clément Delestre">CD</abbr> </td><td class="col3"> [<abbr title="Yoann Mouscaz">YM</abbr>] Traitement des retours de la NET sur les champs dynamiques <br/>
[<abbr title="Yoann Mouscaz">YM</abbr>] Comparaison des retours de la NET par rapport à ce qu&#039;a eu <abbr title="Julie Hardy">JHA</abbr> <br/>
[<abbr title="Yoann Mouscaz">YM</abbr> + <abbr title="Clément Delestre">CD</abbr>] Finalisation + mise en page v1 des formulaires statiques et dynamiques. Notamment introduction de <a href="https://chmln.github.io/flatpickr/" class="urlextern" title="https://chmln.github.io/flatpickr/"  rel="nofollow">flatpickr</a> pour les champs statiques/dynamiques et pour l&#039;édition d&#039;un échantillon. <br/>
[<abbr title="Yoann Mouscaz">YM</abbr> + <abbr title="Clément Delestre">CD</abbr>] Début de structuration de la page sample info <br/>
[<abbr title="Yoann Mouscaz">YM</abbr>] Logo ? <br/>
[<abbr title="Yoann Mouscaz">YM</abbr>] ABL ? <br/>
[<abbr title="Yoann Mouscaz">YM</abbr>] Stage ? <br/>
[<abbr title="Yoann Mouscaz">YM</abbr>] Attente retour de la com pour les images… Commande de 30 images passée hier ᕕ( ᐛ )ᕗ <br/>
[<abbr title="Yoann Mouscaz">YM</abbr> + <abbr title="Clément Delestre">CD</abbr>] Prochain NETMeeting le 11/10 axé essentiellement autour des champs dynamiques et d&#039;une demo ““beta”“<br/>
[<abbr title="Yoann Mouscaz">YM</abbr>] PENDING : <abbr title="Organisme Génétiquement Modifié">OGM</abbr> + <abbr title="Micro-Organismes et Toxines hautement pathogènes">MOT</abbr> … (╯°□°）╯︵ ┻━┻ </td>
	</tr>
	<tr class="row5">
		<th class="col0">4 </th><td class="col1">REALISM + eCRF + tranSMART </td><td class="col2"><abbr title="Nicolas Sapay">NS</abbr> + <abbr title="Yoann Mouscaz">YM</abbr> + PLIU </td><td class="col3 leftalign"> [<abbr title="Nicolas Sapay">NS</abbr>] Point avec IG après la réunion d&#039;équipe <br/>
[<abbr title="Nicolas Sapay">NS</abbr>] Réunion LCR/Sanofi/BA le 2 oct pour faire le point sur tranSMART  </td>
	</tr>
	<tr class="row6">
		<th class="col0">5 </th><td class="col1"><a href="http://i0.kym-cdn.com/entries/icons/facebook/000/015/341/Thoreal._i_luld_cfe9aa_4062441.jpg" class="urlextern" title="http://i0.kym-cdn.com/entries/icons/facebook/000/015/341/Thoreal._i_luld_cfe9aa_4062441.jpg"  rel="nofollow">THOR</a>, un projet qui le vaut bien </td><td class="col2"><abbr title="Audrey Cauchard">AC</abbr> + <abbr title="Pengfei Liu">PLU</abbr></td><td class="col3"> [<abbr title="Audrey Cauchard">AC</abbr> + <abbr title="Pengfei Liu">PLU</abbr>] RAS </td>
	</tr>
	<tr class="row7">
		<th class="col0">6 </th><td class="col1">MOSAIC</td><td class="col2"><abbr title="Guillaume Boissy">GB</abbr> + <abbr title="Nicolas Sapay">NS</abbr> + CCH</td><td class="col3">[<abbr title="Nicolas Sapay">NS</abbr>] <a href="https://fr.wikipedia.org/wiki/Divination_dans_la_Gr%C3%A8ce_antique" class="urlextern" title="https://fr.wikipedia.org/wiki/Divination_dans_la_Gr%C3%A8ce_antique"  rel="nofollow">La réunion avec le comité scientifique se prépare</a>. J&#039;ai entamé une liste de questions pour guider les débats \\[<abbr title="Nicolas Sapay">NS</abbr>] reviewing de la lettre à Nitin par qui? \\</td>
	</tr>
	<tr class="row8">
		<th class="col0">7 </th><td class="col1">bMx Metagenomics MetaSeq <br/>
<a href="https://gitlab.in2p3.fr/bioaster/metaseq/blob/master/CHANGELOG.md" class="urlextern" title="https://gitlab.in2p3.fr/bioaster/metaseq/blob/master/CHANGELOG.md"  rel="nofollow">CHANGELOG</a> <br/>
<a href="https://gitlab.in2p3.fr/bioaster/metaseq/boards?milestone_title=v2.0" class="urlextern" title="https://gitlab.in2p3.fr/bioaster/metaseq/boards?milestone_title=v2.0"  rel="nofollow">Board</a> </td><td class="col2"><abbr title="Guillaume Boissy">GB</abbr> + <abbr title="Pierre Veyre">PV</abbr> + <abbr title="Pierre Dupuis">PDU</abbr> </td><td class="col3"> [<abbr title="Guillaume Boissy">GB</abbr>, <abbr title="Pierre Dupuis">PDU</abbr>, <abbr title="Pierre Veyre">PV</abbr>] Lab meeting <br/>
[<abbr title="Pierre Dupuis">PDU</abbr>] La plupart des retours MetaSeq par GG et CE a été traité (environ 90%) </td>
	</tr>
	<tr class="row9">
		<th class="col0">8 </th><td class="col1">Schéma Directeur Data Science</td><td class="col2"><abbr title="Nicolas Sapay">NS</abbr></td><td class="col3">Présentation au GES le 3 oct. Document à transmettre cette semaine à la direction scientifique. </td>
	</tr>
	<tr class="row10">
		<th class="col0">9 </th><td class="col1"><a href="http://tbags.com/" class="urlextern" title="http://tbags.com/"  rel="nofollow">TBAGS</a></td><td class="col2"><abbr title="Nicolas Sapay">NS</abbr></td><td class="col3">[<abbr title="Nicolas Sapay">NS</abbr>] RAS </td>
	</tr>
</table></div>
<!-- EDIT7 TABLE [2660-5024] -->
</div>
<!-- EDIT6 SECTION "PROJETs" [2639-5026] -->
<h1 class="sectionedit8" id="utec6datamanagement_core_softdev">UTEC6 : DataManagement + Core + SoftDEV</h1>
<div class="level1">

</div>
<!-- EDIT8 SECTION "UTEC6 : DataManagement + Core + SoftDEV" [5027-5081] -->
<h3 class="sectionedit9" id="dev">DEV</h3>
<div class="level3">
<ul>
<li class="level1"><div class="li"> [<abbr title="Guillaume Boissy">GB</abbr>] formation conjointe avec Legal prévue pour Octobre. Identifiés : <abbr title="Pierre Dupuis">PDU</abbr>, <abbr title="Pierre Veyre">PV</abbr>, <abbr title="Clément Delestre">CD</abbr>, <abbr title="Yoann Mouscaz">YM</abbr>, PLIU +<abbr title="Guillaume Boissy">GB</abbr></div>
</li>
</ul>

</div>
<!-- EDIT9 SECTION "DEV" [5082-5198] -->
<h3 class="sectionedit10" id="core_services">Core Services</h3>
<div class="level3">
<ul>
<li class="level1"><div class="li"> [<abbr title="Pierre Veyre">PV</abbr>] retour sur arrêt du CC (19/09)</div>
</li>
</ul>

</div>
<!-- EDIT10 SECTION "Core Services" [5199-5264] -->
<h3 class="sectionedit11" id="itis_ab_utec06">IT/IS (AB) &amp; UTEC06</h3>
<div class="level3">
<ul>
<li class="level1"><div class="li"> [<abbr title="Guillaume Boissy">GB</abbr>] CR meeting avec GG (CC-IN2P3)   –&gt; actions</div>
</li>
<li class="level1"><div class="li"> [<abbr title="Clément Delestre">CD</abbr>] Besoin de valider un certificat pour biospecimens 1.5 ( <a href="https://biospecimens-15.bioaster.org" class="urlextern" title="https://biospecimens-15.bioaster.org"  rel="nofollow">https://biospecimens-15.bioaster.org</a> )</div>
</li>
</ul>

</div>
<!-- EDIT11 SECTION "IT/IS (AB) & UTEC06" [5265-5452] -->
<h3 class="sectionedit12" id="data_management">Data Management</h3>
<div class="level3">
<ul>
<li class="level1"><div class="li"> [<abbr title="Pengfei Liu">PLU</abbr>] Add url and certifcate for owncloud dev to avoid the Pb of loic. (<a href="https://owncloud-dev.bioaster.org/index.php" class="urlextern" title="https://owncloud-dev.bioaster.org/index.php"  rel="nofollow">https://owncloud-dev.bioaster.org/index.php</a>)</div>
</li>
<li class="level1"><div class="li"> [<abbr title="Audrey Cauchard">AC</abbr>] DBs LipidMaps, HmDB et Nist de l&#039;UTEC07 sur budget UTEC06 ?</div>
</li>
<li class="level1"><div class="li"> [<abbr title="Audrey Cauchard">AC</abbr>] Dès Pengfei dispo de Metaseq, migration de Owncloud dev puis prod sur Passport à prévoir</div>
</li>
</ul>

</div>
<!-- EDIT12 SECTION "Data Management" [5453-] -->