
<p>
<strong>Date : 04/10/2017  </strong>
</p>

<p>
<strong>Participants</strong> :  <abbr title="Audrey Cauchard">AC</abbr>, <abbr title="Pierre Dupuis">PDU</abbr>, <abbr title="Clément Delestre">CD</abbr>, PLIU, <abbr title="Nicolas Sapay">NS</abbr>, <abbr title="Yoann Mouscaz">YM</abbr>, CCH, <abbr title="Guillaume Boissy">GB</abbr>  +<abbr title="Anthony Berger">AB</abbr>    <em>(excusés : <abbr title="Pierre Veyre">PV</abbr> )</em>
</p>

<p>
<strong>Précédente réunion le <a href="/ut6/reunions/reunion_ut6_27.09.2017" class="wikilink1" title="ut6:reunions:reunion_ut6_27.09.2017">27/09/2017</a></strong> <br/>

<a href="/ut6/reunions/reunion_pt6_archive" class="wikilink1" title="ut6:reunions:reunion_pt6_archive">Accéder à l&#039;archive des Team meetings UTEC6</a>
</p>

<h1 class="sectionedit1" id="utec6tous">UTEC6 : TOUS</h1>
<div class="level1">

</div>
<!-- EDIT1 SECTION "UTEC6 : TOUS" [252-279] -->
<h3 class="sectionedit2" id="points_urgents_utec6_a_traiter_imperativement">POINTS URGENTS UTEC6 à traiter IMPERATIVEMENT</h3>
<div class="level3">
<ul>
<li class="level1"><div class="li"> [<abbr title="Guillaume Boissy">GB</abbr>] Prochaines dates importantes: </div>
<ul>
<li class="level2"><div class="li"> </div>
</li>
</ul>
</li>
</ul>

</div>
<!-- EDIT2 SECTION "POINTS URGENTS UTEC6 à traiter IMPERATIVEMENT" [280-385] -->
<h3 class="sectionedit3" id="presentation">PRESENTATION</h3>
<div class="level3">
<ul>
<li class="level1"><div class="li"> aujourd&#039;hui: [<abbr title="Yoann Mouscaz">YM</abbr> + <abbr title="Clément Delestre">CD</abbr>] <abbr title="Network Of Experiments">NoE</abbr></div>
</li>
<li class="level1"><div class="li"> [NEXT] : </div>
</li>
</ul>

</div>
<!-- EDIT3 SECTION "PRESENTATION" [386-455] -->
<h3 class="sectionedit4" id="bioaster_corp">BIOASTER Corp.</h3>
<div class="level3">
<ul>
<li class="level1"><div class="li"> [<abbr title="Guillaume Boissy">GB</abbr>] “baromètre salarié”…</div>
</li>
</ul>

</div>

<h4 id="vie_de_l_equipepoint_rh">Vie de l&#039;équipe / point RH</h4>
<div class="level4">
<ul>
<li class="level1"><div class="li"> [<abbr title="Guillaume Boissy">GB</abbr>] Fin campagne d&#039;évaluation à mi-année : merci à toutes et tous</div>
<ul>
<li class="level2"><div class="li"> ME renvoyer PDF signé ET Excel..merci</div>
</li>
</ul>
</li>
<li class="level1"><div class="li"> [<abbr title="Nicolas Sapay">NS</abbr>] Je suis inscrit à <a href="http://agentmajeur.fr/pdf_formations_fr/Module%20Convaincre%20en%2015%20minutes%20Agent%20Majeur%202016.pdf" class="urlextern" title="http://agentmajeur.fr/pdf_formations_fr/Module%20Convaincre%20en%2015%20minutes%20Agent%20Majeur%202016.pdf"  rel="nofollow">cette formation</a> grâce à un reliquat du budget RH. </div>
</li>
</ul>

</div>

<h4 id="points_generaux_veille_technique_ideations_ideations_utec6_strategies">Points Généraux (Veille technique, Idéations, idéations UTEC6, stratégies,... )</h4>
<div class="level4">
<ul>
<li class="level1"><div class="li"> [CCH] Participation au workshop <a href="https://inra-ph.wixsite.com/workshop-ppc" class="urlextern" title="https://inra-ph.wixsite.com/workshop-ppc"  rel="nofollow">PREDICT</a> sur l&#039;intégration de données multi-omiques jeudi 05/10 à l&#039;Inra de Jouy-en-Josas.</div>
</li>
</ul>

</div>

<h4 id="interaction_avec_les_autres_unitesservices_de_bioaster">Interaction avec les autres Unités / Services de BIOASTER</h4>
<div class="level4">
<ul>
<li class="level1"><div class="li"> Bioinfo</div>
<ul>
<li class="level3"><div class="li"> [CCH] Première réunion du Journal Club (rebaptisé “Groupe de travail bioinfo/biostat” ?) le jeudi 28/09. Bons retours sur l&#039;exercice. Proposition de réunions mensuelles avec une présentation par UTEC tous les 3 mois (UTECs 2, 6 &amp; 7). </div>
</li>
</ul>
</li>
<li class="level1"><div class="li"> UTECx</div>
<ul>
<li class="level3"><div class="li"> [UTEC04][<abbr title="Nicolas Sapay">NS</abbr>] Discussion avec <abbr title="Gustavo Stadthagen Gomez">GSG</abbr> sur un nouveau projet collaboratif → demande de dimensionnement budgétaire de 2 études multiomiques avec l&#039;implication d&#039;1 thésard.</div>
</li>
<li class="level3"><div class="li"> [UTEC04][<abbr title="Audrey Cauchard">AC</abbr>+<abbr title="Nicolas Sapay">NS</abbr>] Discussion avec BW pour une machine d&#039;analyse orientée modélisation moléculaire → Proposition pour mettre à disposition une machine bioinfo reconditionnée.</div>
</li>
<li class="level3"><div class="li"> [UTEC04][<abbr title="Audrey Cauchard">AC</abbr>] Mise à jour de Gentran2 et optimisation du pipeline UTEC02 + Sequanix. Création des comptes Chalotte et Supanee, mise à jour vers X2Go et connexion de l&#039;UTECstore 4</div>
</li>
<li class="level3"><div class="li"> [UTEC02][<abbr title="Audrey Cauchard">AC</abbr>] Problème de quota pour Gaelle Vilchez sur VM 172.17.6.5 (HTC) limité à …1Go. Impossible d&#039;accéder à la VM pour Pengfeï et moi (vieux template et non nouveau avec bump). Mail envoyé à Pierre V.</div>
</li>
</ul>
</li>
<li class="level1"><div class="li"> UTHEMx</div>
</li>
<li class="level1"><div class="li"> PMO</div>
</li>
<li class="level1"><div class="li"> Juridique</div>
</li>
<li class="level1"><div class="li"> Com</div>
</li>
<li class="level1"><div class="li"> QSI</div>
</li>
<li class="level1"><div class="li"> DAF  </div>
</li>
<li class="level1"><div class="li"> Achat</div>
</li>
</ul>

</div>
<!-- EDIT4 SECTION "BIOASTER Corp." [456-2325] -->
<h3 class="sectionedit5" id="partnershipsbd">Partnerships / BD</h3>
<div class="level3">
<ul>
<li class="level1"><div class="li"> [<abbr title="Nicolas Sapay">NS</abbr>] Rencontre avec Altrabio à programmer fin octobre / début novembre</div>
</li>
</ul>

</div>
<!-- EDIT5 SECTION "Partnerships / BD" [2326-2432] -->
<h2 class="sectionedit6" id="projets">PROJETs</h2>
<div class="level2">
<div class="table sectionedit7"><table class="inline">
	<thead>
	<tr class="row0">
		<th class="col0"># </th><th class="col1 leftalign">Quoi?                  </th><th class="col2 leftalign">Qui?          </th><th class="col3 leftalign">Avancement / Action   </th>
	</tr>
	</thead>
	<tr class="row1">
		<th class="col0">0 </th><td class="col1">ISO9001</td><td class="col2"> <abbr title="Audrey Cauchard">AC</abbr>, <abbr title="Guillaume Boissy">GB</abbr> </td><td class="col3"> [<abbr title="Audrey Cauchard">AC</abbr>] DataScience : Réunion fait avec <abbr title="Nicolas Sapay">NS</abbr>, on va partir de ce qu&#039;a fait Yasmina pour crééer les étapes dans le documents <br/>
[<abbr title="Audrey Cauchard">AC</abbr>] Dev : réunion fait avec <abbr title="Pierre Dupuis">PDU</abbr>, organisation de la doc projet sous forme de diagramme pour le schéma “idéal” <br/>
[<abbr title="Pierre Dupuis">PDU</abbr>] Ébauche du logigramme des documents/livrables projet (des déplacements sont à prévoir pour les projets existants) </td>
	</tr>
	<tr class="row2">
		<th class="col0">1 </th><td class="col1">PASSPORT</td><td class="col2"> <abbr title="Pengfei Liu">PLU</abbr> </td><td class="col3 leftalign"> [<abbr title="Pengfei Liu">PLU</abbr>] Corrige le bug de registration form. Apres le Weak password ou password et confirm password sont different error, utilisateur n&#039;a plus besoin de re-remplir le formulaire.  </td>
	</tr>
	<tr class="row3">
		<th class="col0">2 </th><td class="col1">Biospecimens</td><td class="col2"> <abbr title="Yoann Mouscaz">YM</abbr> + <abbr title="Clément Delestre">CD</abbr></td><td class="col3 leftalign"> [Biospecimens V1.5][<abbr title="Clément Delestre">CD</abbr>] Les tickets sont résolus <em>mais</em> faudra mettre à jour la reprise de l&#039;existant (ETL one shot des donnéees de prod) en conséquences. <br/>
[Biospecimens V1.5][<abbr title="Clément Delestre">CD</abbr>] En cours : Sauver les mails dans la BDD et les afficher sur la page “workflow” <br/>
[Biospecimens V1.5][<abbr title="Clément Delestre">CD</abbr>] Séance de tests demain matin avec <abbr title="Yoann Mouscaz">YM</abbr> pour débusquer les derniers bugs et valider que tout fonctionne <br/>
[Biospecimens V1.5][<abbr title="Clément Delestre">CD</abbr>] Reste à faire : <br/>
* Reprise de l&#039;existant <br/>
* Écrire un robot.txt pour être visible des moteurs de recherche  <br/>
* Awstats  </td>
	</tr>
	<tr class="row4">
		<th class="col0">3 </th><td class="col1"><abbr title="Network Of Experiments">NoE</abbr> +eSample +FLEMS </td><td class="col2"><abbr title="Yoann Mouscaz">YM</abbr> + <abbr title="Clément Delestre">CD</abbr> </td><td class="col3 leftalign"> [<abbr title="Clément Delestre">CD</abbr> + <abbr title="Yoann Mouscaz">YM</abbr>] Voir demo <br/>
[<abbr title="Clément Delestre">CD</abbr> + <abbr title="Yoann Mouscaz">YM</abbr>] NETMeeting 4 le 11/10 <br/>
[<abbr title="Clément Delestre">CD</abbr> + <abbr title="Yoann Mouscaz">YM</abbr>] Démo QSI le 26/10 <br/>
[<abbr title="Pierre Dupuis">PDU</abbr>] Développement d&#039;une fonctionnalité de visualisation en réseau de la parenté entre échantillons   </td>
	</tr>
	<tr class="row5">
		<th class="col0">4 </th><td class="col1">REALISM + eCRF + tranSMART </td><td class="col2"><abbr title="Nicolas Sapay">NS</abbr> + <abbr title="Yoann Mouscaz">YM</abbr> + PLIU </td><td class="col3">[<abbr title="Nicolas Sapay">NS</abbr>] Discussion avec Sanofi/BMX/BA → on est d&#039;accord pour qu&#039;il n&#039;y ait pas de redondance WP1/WP4 sur le merge des données. le WP1 veux clairement avoir la main libre dessus et que le WP4 suive ses recommandations. Faut-il prendre une position haute ou basse? QUoi qu&#039;il en soit, il n&#039;est pas possible d&#039;avancer au même rythme que BMX. <br/>
[<abbr title="Nicolas Sapay">NS</abbr>] Micmac avec Altrabio et les données cyto de REALISM <br/>
[<abbr title="Nicolas Sapay">NS</abbr>] Comité technique demain avec une proposition de passer par Altrabio…</td>
	</tr>
	<tr class="row6">
		<th class="col0">5 </th><td class="col1">THOR</td><td class="col2"><abbr title="Audrey Cauchard">AC</abbr> + <abbr title="Pengfei Liu">PLU</abbr></td><td class="col3"> [<abbr title="Audrey Cauchard">AC</abbr> + <abbr title="Pengfei Liu">PLU</abbr>] Client PASSPORT et install et configure sur le owncloud-dev.bioaster.org. Attendre IT/IS, ouvre la port 389 et 636 pour finalise le test </td>
	</tr>
	<tr class="row7">
		<th class="col0">6 </th><td class="col1">MOSAIC</td><td class="col2"><abbr title="Guillaume Boissy">GB</abbr> + <abbr title="Nicolas Sapay">NS</abbr> + CCH</td><td class="col3">[<abbr title="Nicolas Sapay">NS</abbr>] Retour sur la présentation au Comité scientifique <br/>
[CCH] Rédaction d&#039;un rapport bibliographique sur les méthodes d&#039;analyse de données multi-omiques. </td>
	</tr>
	<tr class="row8">
		<th class="col0">7 </th><td class="col1">bMx Metagenomics MetaSeq <br/>
<a href="https://gitlab.in2p3.fr/bioaster/metaseq/blob/master/CHANGELOG.md" class="urlextern" title="https://gitlab.in2p3.fr/bioaster/metaseq/blob/master/CHANGELOG.md"  rel="nofollow">CHANGELOG</a> <br/>
<a href="https://gitlab.in2p3.fr/bioaster/metaseq/boards?milestone_title=v2.0" class="urlextern" title="https://gitlab.in2p3.fr/bioaster/metaseq/boards?milestone_title=v2.0"  rel="nofollow">Board</a> </td><td class="col2"><abbr title="Guillaume Boissy">GB</abbr> + <abbr title="Pierre Veyre">PV</abbr> + <abbr title="Pierre Dupuis">PDU</abbr> </td><td class="col3"> [<abbr title="Guillaume Boissy">GB</abbr>] rédiger une news pour la newsletter…qui s&#039;y colle? <br/>
[PLIU] journée de travail pour intégration du pipeline bMx@AirFlow : vendredi prochain <br/>
[<abbr title="Pengfei Liu">PLU</abbr>, <abbr title="Pierre Dupuis">PDU</abbr>] Améliore le pipeline pour archiver les résultat de chaque dag_run et nettoyage après un nouvel run. <br/>
[<abbr title="Pengfei Liu">PLU</abbr>, <abbr title="Pierre Dupuis">PDU</abbr>] le nouvel version est integre dans metaseq et test valide par <abbr title="Pierre Dupuis">PDU</abbr>. <br/>
[<abbr title="Pierre Dupuis">PDU</abbr>] Modification de MetaSeq pour que les visualisations utilisent les mêmes identifiants que le pipeline pour identifier un échantillon <br/>
[<abbr title="Pierre Dupuis">PDU</abbr>] Problème détecté: les noms de fichier ne doivent pas contenir d&#039;underscore (QIIME semble être la cause selon CE), plusieurs projets impactés en production <br/>
[<abbr title="Pierre Dupuis">PDU</abbr>] Lancement du processing sur les 60 échantillons FMT, en attente des résultats (24h minimum à prévoir) </td>
	</tr>
	<tr class="row9">
		<th class="col0">8 </th><td class="col1">Schéma Directeur Data Science</td><td class="col2"><abbr title="Nicolas Sapay">NS</abbr></td><td class="col3">[<abbr title="Nicolas Sapay">NS</abbr>] retour de la présentation au GES → A qui faut-il diffuser le rapport maintenant? Faut-il faire une présentation en labmeeting? </td>
	</tr>
	<tr class="row10">
		<th class="col0">9 </th><td class="col1">TBAGS</td><td class="col2"><abbr title="Nicolas Sapay">NS</abbr></td><td class="col3">[<abbr title="Nicolas Sapay">NS</abbr>] </td>
	</tr>
</table></div>
<!-- EDIT7 TABLE [2454-6001] -->
</div>
<!-- EDIT6 SECTION "PROJETs" [2433-6003] -->
<h1 class="sectionedit8" id="utec6datamanagement_core_softdev">UTEC6 : DataManagement + Core + SoftDEV</h1>
<div class="level1">

</div>
<!-- EDIT8 SECTION "UTEC6 : DataManagement + Core + SoftDEV" [6004-6058] -->
<h3 class="sectionedit9" id="dev">DEV</h3>
<div class="level3">
<ul>
<li class="level1"><div class="li"> [<abbr title="Yoann Mouscaz">YM</abbr>] Cas React, <a href="https://www.smooth-code.com/articles/react-licence-mit" class="urlextern" title="https://www.smooth-code.com/articles/react-licence-mit"  rel="nofollow">ACTE 2</a> –&gt; passage en licence MIT sous la pression.</div>
</li>
<li class="level1"><div class="li"> [<abbr title="Yoann Mouscaz">YM</abbr>] OVH a présenté hier soir <a href="https://www.slideshare.net/VincentTerrasi/how-to-boost-your-datamanagement-with-dremio-80190071" class="urlextern" title="https://www.slideshare.net/VincentTerrasi/how-to-boost-your-datamanagement-with-dremio-80190071"  rel="nofollow">Dremio</a> (<a href="https://www.dremio.com/" class="urlextern" title="https://www.dremio.com/"  rel="nofollow">site de Dremio</a>), leur outil de Datamanagement. Ça a l&#039;air complétement révolutionnaire, c&#039;est open source et ça pourrait nous être utile. On fonce ?</div>
</li>
<li class="level1"><div class="li"> [<abbr title="Guillaume Boissy">GB</abbr>] rencontre de Jean-François Gorse @bMx : contact possible pour presta test SSI web-app @BA (intrusion++, fishing++,…)</div>
</li>
</ul>

</div>
<!-- EDIT9 SECTION "DEV" [6059-6659] -->
<h3 class="sectionedit10" id="core_services">Core Services</h3>
<div class="level3">
<ul>
<li class="level1"><div class="li"> [<abbr title="Pengfei Liu">PLU</abbr>, <abbr title="Audrey Cauchard">AC</abbr>] Mise a jour sécurité de VM de owncloud</div>
</li>
</ul>

</div>
<!-- EDIT10 SECTION "Core Services" [6660-6739] -->
<h3 class="sectionedit11" id="itis_ab_utec06">IT/IS (AB) &amp; UTEC06</h3>
<div class="level3">
<ul>
<li class="level1"><div class="li"> [<abbr title="Yoann Mouscaz">YM</abbr>] Est-ce envisageable d&#039;avoir <a href="https://guacamole.incubator.apache.org/" class="urlextern" title="https://guacamole.incubator.apache.org/"  rel="nofollow">Apache Guacamole</a> @ BIOASTER ? </div>
</li>
<li class="level1"><div class="li"> [<abbr title="Guillaume Boissy">GB</abbr>] CR meeting avec GG (CC-IN2P3)   –&gt; actions</div>
</li>
<li class="level1"><div class="li"> [<abbr title="Guillaume Boissy">GB</abbr>] quelqu&#039;un surveille le doodle en l&#039;absence de <abbr title="Pierre Veyre">PV</abbr>  ?</div>
</li>
</ul>

</div>
<!-- EDIT11 SECTION "IT/IS (AB) & UTEC06" [6740-6995] -->
<h3 class="sectionedit12" id="data_management">Data Management</h3>
<div class="level3">
<ul>
<li class="level1"><div class="li"> [<abbr title="Audrey Cauchard">AC</abbr>] ccdlti94 encore en rade et pas de droits admin GPFS sur le 95 ⇒ perte de l&#039;administration GPFS</div>
</li>
<li class="level1"><div class="li"> [<abbr title="Audrey Cauchard">AC</abbr>] Transfert des données Anaquant pour Presa UTEC07 sous Owncloud</div>
</li>
<li class="level1"><div class="li"> [<abbr title="Audrey Cauchard">AC</abbr> + <abbr title="Pengfei Liu">PLU</abbr>] Openstack : problème d&#039;accès à htc_bioaster</div>
</li>
</ul>

</div>
<!-- EDIT12 SECTION "Data Management" [6996-] -->