
<h1 class="sectionedit1" id="reunion_du_10_mars_2017">Réunion du 10 Mars 2017</h1>
<div class="level1">

</div>
<!-- EDIT1 SECTION "Réunion du 10 Mars 2017" [1-41] -->
<h2 class="sectionedit2" id="personnes_presentes">Personnes présentes</h2>
<div class="level2">
<ul>
<li class="level1"><div class="li"> <abbr title="Clément Delestre">CD</abbr></div>
</li>
<li class="level1"><div class="li"> <abbr title="Julie Hardy">JHA</abbr></div>
</li>
<li class="level1"><div class="li"> <abbr title="Yoann Mouscaz">YM</abbr></div>
</li>
</ul>

</div>
<!-- EDIT2 SECTION "Personnes présentes" [42-99] -->
<h3 class="sectionedit3" id="ordre_du_jour">Ordre du jour :</h3>
<div class="level3">
<ul>
<li class="level1"><div class="li"> BA UID</div>
</li>
<li class="level1"><div class="li"> Retour sur la <a href="/noe/reunions/28022017" class="wikilink1" title="noe:reunions:28022017">Réunion du 28 Février 2017</a></div>
</li>
</ul>

</div>

<h4 id="resume">Résumé</h4>
<div class="level4">

<p>
<abbr title="Clément Delestre">CD</abbr> a fait des diapos sur <code>M:/</code> contenant son interprétation des retours de la <abbr title="Noe Expert Team">NeT</abbr> sur le BA UID + des propositions de consensus.
</p>

<p>
<em class="u">Consensus (complet) accepté :</em>
</p>

<p>
<span style='color:#ed1c24; '>site</span>_<span style='color:#22b14c; '>ID</span>_<span style='color:#ff7f27; '>date(YYMM)</span>_sampleClassificiation_<span style='color:#7092be; '>BioEntity</span>_TimePoint_<span style='color:#99d9ea; '>ReplicatNumber</span>.parentID*<span style='color:#b5e61d; '>BSL</span>
</p>

<p>
<span style='color:#ed1c24; '>EFS</span>_<span style='color:#22b14c; '>12000</span>_<span style='color:#ff7f27; '>1705</span>_BLD_<span style='color:#7092be; '>HSA</span>_T42_<span style='color:#99d9ea; '>128</span>.5467*<span style='color:#b5e61d; '>3</span>
</p>

<p>
<em class="u">Consensus (simple) :</em>
</p>

<p>
<span style='color:#ed1c24; '>site</span>_<span style='color:#22b14c; '>ID</span>_<span style='color:#ff7f27; '>date(YYMM) ? </span>_TimePoint_<span style='color:#99d9ea; '>ReplicatNumber</span>*<span style='color:#b5e61d; '>BSL</span>
</p>

<p>
<span style='color:#ed1c24; '>EFS</span>_<span style='color:#22b14c; '>12000</span>_<span style='color:#ff7f27; '>1705_</span>T42_<span style='color:#99d9ea; '>128</span>*<span style='color:#b5e61d; '>3</span>
</p>

<p>
Puis il y a eu un retour sur la <a href="/noe/reunions/28022017" class="wikilink1" title="noe:reunions:28022017">réunion du 28 Février 2017</a> entre <abbr title="Clément Delestre">CD</abbr> et <abbr title="Benoit Beitz">BB</abbr>.
</p>

<p>
Il apparait qu&#039;il est préférable en terme de deadline pour la v1 de mettre la partie anticorps/métaux dans une prochaine version suivant assez rapidement la v1. En effet la problématique a été modélisée et prévue et pourra être rattachée au développement de FLEMS.
</p>

<p>
Pour mémoire : un anticorps est un Sample de classification anticorps et un métal est un Sample de classification métal. On pourra coupler un métal à un anticorps en construisant un Process, puis coupler un Sample quelconque avec le couple anticorps-métal en construisant un autre process. Un/des nouveau(x) Sample(s) résulteront de ce couplage. Les quantités de chaque réactif devront être mis à jour et la quantité de produit(s) devra être demandée.
</p>

</div>
<!-- EDIT3 SECTION "Ordre du jour :" [100-] -->