
<p>
<strong>Date : 15/03/2017  </strong>
</p>

<p>
<strong>Participants</strong> :  <abbr title="Julie Hardy">JHA</abbr>, <abbr title="Yoann Mouscaz">YM</abbr>, <abbr title="Pengfei Liu">PLU</abbr>, <abbr title="Pierre Dupuis">PDU</abbr>, <abbr title="Audrey Cauchard">AC</abbr>, <abbr title="Clément Delestre">CD</abbr>, <abbr title="Nicolas Sapay">NS</abbr>, <abbr title="Pierre Veyre">PV</abbr>, <abbr title="Arnaud Zeboulon">AZ</abbr>, <abbr title="Guillaume Boissy">GB</abbr>  +<abbr title="Anthony Berger">AB</abbr>    <em>(excusés : )</em>
</p>

<p>
<strong>Précédente réunion le <a href="/ut6/reunions/reunion_ut6_08.03.2017" class="wikilink1" title="ut6:reunions:reunion_ut6_08.03.2017">08/03/2017</a></strong> <br/>

<a href="/ut6/reunions/reunion_pt6_archive" class="wikilink1" title="ut6:reunions:reunion_pt6_archive">Accéder à l&#039;archive des Team meetings UTEC6</a>
</p>

<h1 class="sectionedit1" id="utec6tous">UTEC6 : TOUS</h1>
<div class="level1">

</div>
<!-- EDIT1 SECTION "UTEC6 : TOUS" [256-283] -->
<h3 class="sectionedit2" id="points_urgents_utec6_a_traiter_imperativement">POINTS URGENTS UTEC6 à traiter IMPERATIVEMENT</h3>
<div class="level3">
<ul>
<li class="level1"><div class="li"> [<abbr title="Guillaume Boissy">GB</abbr>] Aménagements spéciaux des prochaines semaines des présences de <abbr title="Guillaume Boissy">GB</abbr> entre Lyon et Paris</div>
</li>
<li class="level1"><div class="li"> [<abbr title="Yoann Mouscaz">YM</abbr>] Mon certificat CAcert expire dans quelques jours. Besoin de le renouveler ou nous nous en passons maintenant ?</div>
</li>
</ul>

</div>
<!-- EDIT2 SECTION "POINTS URGENTS UTEC6 à traiter IMPERATIVEMENT" [284-560] -->
<h3 class="sectionedit3" id="presentation">PRESENTATION</h3>
<div class="level3">
<ul>
<li class="level1"><div class="li"> [<abbr title="Guillaume Boissy">GB</abbr>] : UTEC6 strategy &amp; 2017 roadmap  +  BIOASTER Objectives =⇒ Préparation de la déclinaison des objectifs individuels de l&#039;équipe</div>
</li>
<li class="level1"><div class="li"> [<abbr title="Guillaume Boissy">GB</abbr>] NEXT ?</div>
</li>
</ul>

</div>
<!-- EDIT3 SECTION "PRESENTATION" [561-742] -->
<h3 class="sectionedit4" id="bioaster_corp">BIOASTER Corp.</h3>
<div class="level3">
<ul>
<li class="level1"><div class="li"> [<abbr title="Guillaume Boissy">GB</abbr>] 14/03 : délégation ANR @<abbr title="Bioaster 1">BA1</abbr></div>
</li>
</ul>

</div>

<h4 id="vie_de_l_equipepoint_rh">Vie de l&#039;équipe / point RH</h4>
<div class="level4">
<ul>
<li class="level1"><div class="li"> [<abbr title="Guillaume Boissy">GB</abbr>] Les travaux pour l’aménagement électrique de votre Bureau se dérouleront les lundi 27 et mardi 28/03/2017</div>
<ul>
<li class="level2"><div class="li"> ⇒ Télétravail, CC-IN2P3 et salle commune de réunion</div>
</li>
<li class="level2"><div class="li"> [<abbr title="Yoann Mouscaz">YM</abbr>] Ça sera option télétravail pour ma part</div>
</li>
</ul>
</li>
<li class="level1"><div class="li"> [<abbr title="Guillaume Boissy">GB</abbr>] Objectifs 2017: à partir du 24/03…merci de commencer à y réfléchir…</div>
</li>
<li class="level1"><div class="li"> [<abbr title="Nicolas Sapay">NS</abbr>] Je dois relancer Julie pour l&#039;accueil de Yasmina.</div>
</li>
<li class="level1"><div class="li"> [<abbr title="Nicolas Sapay">NS</abbr>] Premiers CV reçus pour le poste de Data Scientist</div>
</li>
</ul>

</div>

<h4 id="points_generaux_veille_technique_ideations_ideations_utec6_strategies">Points Généraux (Veille technique, Idéations, idéations UTEC6, stratégies,... )</h4>
<div class="level4">
<ul>
<li class="level1"><div class="li"> [<abbr title="Guillaume Boissy">GB</abbr>] Retour sur le Meeting “Sensibilisation de la Direction aux Managers”</div>
<ul>
<li class="level2"><div class="li"> Importance des TimeSheet</div>
</li>
<li class="level2"><div class="li"> examplification : dépassements eCRF@CPP</div>
</li>
</ul>
</li>
<li class="level1"><div class="li"> [<abbr title="Clément Delestre">CD</abbr>] Des conférences sur django semblent intéréssantes.</div>
<ul>
<li class="level2"><div class="li"> [<abbr title="Clément Delestre">CD</abbr>] <a href="http://rencontres.django-fr.org/2017/programme.html" class="urlextern" title="http://rencontres.django-fr.org/2017/programme.html"  rel="nofollow">Une en France</a> </div>
</li>
<li class="level2"><div class="li"> [<abbr title="Clément Delestre">CD</abbr>] <a href="https://2017.djangocon.eu/" class="urlextern" title="https://2017.djangocon.eu/"  rel="nofollow">Une à Florence</a> avec des sujets <a href="https://2017.djangocon.eu/schedule/the-art-of-interacting-with-an-autistic-software-developer/" class="urlextern" title="https://2017.djangocon.eu/schedule/the-art-of-interacting-with-an-autistic-software-developer/"  rel="nofollow">qui nous touchent particulièrement</a> <img class="emojione" alt="&#x1f604;" src="//cdn.jsdelivr.net/emojione/assets/png/1F604.png?v=1.2.4"/></div>
</li>
<li class="level2"><div class="li"> [<abbr title="Clément Delestre">CD</abbr>] Les deux tombent mal niveau timing par rapport à biospecimens. Possibilité de réserver pour l&#039;année prochaine sinon ?</div>
</li>
</ul>
</li>
</ul>

</div>

<h4 id="interaction_avec_les_autres_unitesservices_de_bioaster">Interaction avec les autres Unités / Services  de BIOASTER</h4>
<div class="level4">
<ul>
<li class="level1"><div class="li"> Bioinfo</div>
<ul>
<li class="level2"><div class="li"> [<abbr title="Yoann Mouscaz">YM</abbr>] <a href="http://jobim2017.lille.inria.fr" class="urlextern" title="http://jobim2017.lille.inria.fr"  rel="nofollow">JOBIM 2017</a> :</div>
<ul>
<li class="level3"><div class="li"> Fin des soumissions le 24/03/17</div>
<ul>
<li class="level4"><div class="li"> [<abbr title="Yoann Mouscaz">YM</abbr>] Contact de l&#039;UTEC01 pour avoir la dernière version du poster Biospecimens existant + abstract</div>
</li>
<li class="level4"><div class="li"> [<abbr title="Yoann Mouscaz">YM</abbr>] Je vais retravailler un peu l&#039;abstract et le soumettre avant le 24/03</div>
</li>
<li class="level4"><div class="li"> [<abbr title="Yoann Mouscaz">YM</abbr>] Nous produirons le poster conjointement avec l&#039;UTEC01. Une partie utilisateur, une partie développeur.</div>
</li>
</ul>
</li>
<li class="level3"><div class="li"> Inscription du 03/04/17 au 02/06/17</div>
<ul>
<li class="level4"><div class="li"> [<abbr title="Yoann Mouscaz">YM</abbr>] l&#039;UTEC02 n&#039;y va pas. On peut du coup peut-être y aller à deux de l&#039;UTEC06 s&#039;il y a des intéressé(e)s ? </div>
<ul>
<li class="level5"><div class="li"> [<abbr title="Clément Delestre">CD</abbr>] Pourquoi pas, surtout si il faut présenter un poster sur biospecimens. Par conte est-ce stratégique d&#039;envoyer <abbr title="Yoann Mouscaz">YM</abbr> et <abbr title="Clément Delestre">CD</abbr> en même temps en Juillet ?  </div>
</li>
</ul>
</li>
</ul>
</li>
</ul>
</li>
<li class="level2"><div class="li"> </div>
</li>
</ul>
</li>
<li class="level1"><div class="li"> UTECx</div>
<ul>
<li class="level2"><div class="li"> [<abbr title="Guillaume Boissy">GB</abbr>] Suite @IP, “besoins” exprimés par utec3 (CV)</div>
</li>
<li class="level2"><div class="li"> [UTEC01][<abbr title="Nicolas Sapay">NS</abbr>+<abbr title="Audrey Cauchard">AC</abbr>+<abbr title="Pengfei Liu">PLU</abbr>] Mode op 7zip/chiffrement en attente → Mode op Keepass à prévoir…</div>
</li>
<li class="level2"><div class="li"> [UTEC02] [<abbr title="Pierre Veyre">PV</abbr>, <abbr title="Pengfei Liu">PLU</abbr>] Accès Nathalie Mugnier à toutes les vms utec02, réunion “VMs d&#039;analyse” à prévoir, préparation d&#039;une <a href="https://fr.wikipedia.org/wiki/Grosse_Bertha" class="urlextern" title="https://fr.wikipedia.org/wiki/Grosse_Bertha"  rel="nofollow">grosse Bertha (GB)</a> avec 8  coeurs et 384 <abbr title="Guillaume Boissy">GB</abbr> de ram pour faire tourner Centrifuge</div>
</li>
</ul>
</li>
<li class="level1"><div class="li"> UTHEMx</div>
<ul>
<li class="level2"><div class="li"> [<abbr title="Pierre Veyre">PV</abbr>, <abbr title="Pengfei Liu">PLU</abbr>] Optimisation VM Matlab Codira de Christophe Védrine à prévoir, voir avec Sophie19 à B1</div>
</li>
</ul>
</li>
<li class="level1"><div class="li"> PMO</div>
</li>
<li class="level1"><div class="li"> Juridique</div>
</li>
<li class="level1"><div class="li"> Com</div>
</li>
<li class="level1"><div class="li"> QSI</div>
</li>
<li class="level1"><div class="li"> DAF </div>
</li>
<li class="level1"><div class="li"> Achat  </div>
</li>
</ul>

</div>
<!-- EDIT4 SECTION "BIOASTER Corp." [743-3471] -->
<h3 class="sectionedit5" id="partnershipsbd">Partnerships / BD</h3>
<div class="level3">
<ul>
<li class="level1"><div class="li"> [<abbr title="Guillaume Boissy">GB</abbr> + <abbr title="Clément Delestre">CD</abbr> + <abbr title="Julie Hardy">JHA</abbr> + <abbr title="Yoann Mouscaz">YM</abbr>] Marie Beurton Aimar (responsable du Master de Bordeaux )</div>
</li>
</ul>

</div>
<!-- EDIT5 SECTION "Partnerships / BD" [3472-3583] -->
<h2 class="sectionedit6" id="projets">PROJETs</h2>
<div class="level2">
<div class="table sectionedit7"><table class="inline">
	<thead>
	<tr class="row0">
		<th class="col0"># </th><th class="col1 leftalign">Quoi?                  </th><th class="col2 leftalign">Qui?          </th><th class="col3 leftalign">Avancement / Action   </th>
	</tr>
	</thead>
	<tr class="row1">
		<th class="col0">0 </th><td class="col1">ISO9001</td><td class="col2"> <abbr title="Audrey Cauchard">AC</abbr>, <abbr title="Guillaume Boissy">GB</abbr> </td><td class="col3"> [<abbr title="Audrey Cauchard">AC</abbr>] Finalisation du logigramme pour envoi à <abbr title="Guillaume Boissy">GB</abbr></td>
	</tr>
	<tr class="row2">
		<th class="col0">1 </th><td class="col1">PASSPORT</td><td class="col2"> <abbr title="Pengfei Liu">PLU</abbr> </td><td class="col3 leftalign"> [<abbr title="Pengfei Liu">PLU</abbr>] develope MVC pour department group, project group, user organization, etc.   </td>
	</tr>
	<tr class="row3">
		<th class="col0">2 </th><td class="col1">Biospecimens</td><td class="col2"> <abbr title="Yoann Mouscaz">YM</abbr> + <abbr title="Clément Delestre">CD</abbr></td><td class="col3"> [Biospecimens V1.5][<abbr title="Clément Delestre">CD</abbr>] Création d&#039;une commande qui vérifie si des demandes n&#039;ont pas été mise à jour depuis N jours + ajout d&#039;un bundle (cron-schedule) pour la lancer tous les N jours. <br/>
[Biospecimens V1.5][<abbr title="Clément Delestre">CD</abbr>] EventListener pour inactiver un utilisateur qui échoue à se connecter 5 fois en 60 minutes (contre les attaques brute force) <br/>
[Biospecimens V1.5][<abbr title="Clément Delestre">CD</abbr>] Branche feature-5 mergée à la master → emails fini. <br/>
[Biospecimens V1.5][<abbr title="Clément Delestre">CD</abbr>] Quelques bugs à fixer avant de passer sur les commentaires. <br/>
[Biospecimens V1.5][<abbr title="Clément Delestre">CD</abbr>] Retours sur la réunion <a href="/biospecimens/reunions/14032017" class="wikilink1" title="biospecimens:reunions:14032017"> du 14 Mars 2017</a> avec <abbr title="Yoann Mouscaz">YM</abbr> et <abbr title="Karen Louis">KL</abbr> : l&#039;import de données c&#039;est finalement autre chose que juste parser un fichier CSV. On va “déplacer” la BDD access de Karen (dispo sur M:/) sur la BDD MariaDB de Biospecimens  <br/>
[Biospecimens V1.5][<abbr title="Clément Delestre">CD</abbr>] Exporter les données existantes en one-shot à l&#039;aide d&#039;un ETL maison à partir des données fournies par <abbr title="Karen Louis">KL</abbr> (export d&#039;Access)</td>
	</tr>
	<tr class="row4">
		<th class="col0">3 </th><td class="col1"><abbr title="Network Of Experiments">NoE</abbr> +eSample +FLEMS </td><td class="col2"><abbr title="Yoann Mouscaz">YM</abbr> + <abbr title="Clément Delestre">CD</abbr> </td><td class="col3 leftalign"> [<abbr title="Yoann Mouscaz">YM</abbr> +<abbr title="Clément Delestre">CD</abbr> + <abbr title="Julie Hardy">JHA</abbr>] Analyse des BA UID reçus + production d&#039;un consensus <br/>
[<abbr title="Yoann Mouscaz">YM</abbr>] Préparation slides NETmeeting <br/>
[<abbr title="Yoann Mouscaz">YM</abbr>] Code : pas bcp avancé, partie ajout d&#039;un biological agent <br/>
[<abbr title="Yoann Mouscaz">YM</abbr>] Prise de contact avec Olivier Charzat pour logo <abbr title="Network Of Experiments">NoE</abbr> <br/>
[<abbr title="Clément Delestre">CD</abbr>] Mockup de SampleForm 1 et 2 pour demo à NETmeeting  </td>
	</tr>
	<tr class="row5">
		<th class="col0">4 </th><td class="col1">REALISM + tranSMART </td><td class="col2"><abbr title="Nicolas Sapay">NS</abbr> </td><td class="col3">[<abbr title="Nicolas Sapay">NS</abbr>] En attente </td>
	</tr>
	<tr class="row6">
		<th class="col0">5 </th><td class="col1">eCRF </td><td class="col2"><abbr title="Karen Louis">KL</abbr> + <abbr title="Yoann Mouscaz">YM</abbr> + <abbr title="Nicolas Sapay">NS</abbr></td><td class="col3"> [<abbr title="Karen Louis">KL</abbr> + <abbr title="Yoann Mouscaz">YM</abbr> + <abbr title="Nicolas Sapay">NS</abbr>] eCRF v2 mis en production le 13/03/17 ! Il y a au moins 5-6 bouteilles de champagne dans le frigo, je dis ça, je dis rien… <img class="emojione" alt="&#x1f604;" src="//cdn.jsdelivr.net/emojione/assets/png/1F604.png?v=1.2.4"/> <br/>
[<abbr title="Nicolas Sapay">NS</abbr>] Clôture des tâches, des jalons, des paiements à Clinfile et des micmacs administratifs en cours </td>
	</tr>
	<tr class="row7">
		<th class="col0">6 </th><td class="col1">MOSAIC</td><td class="col2"><abbr title="Guillaume Boissy">GB</abbr> + <abbr title="Nicolas Sapay">NS</abbr> + <abbr title="Arnaud Zeboulon">AZ</abbr></td><td class="col3"> [<abbr title="Guillaume Boissy">GB</abbr>] Ce que je pensais être le dernier Strategic Committee avant finalisation définitive de la TermSheet#2 ; Nouveau pb (parmi d&#039;autres…) : levée d&#039;aveugle (unblinding) des données cliniques vs. capacité à traiter les données omiques  vs. timeline du projet  vs.  attentes des sponsors en termes de résultats …. pffff </td>
	</tr>
	<tr class="row8">
		<th class="col0">7 </th><td class="col1">bMx Metagenomics MetaSeq  <br/>
<a href="https://gitlab.in2p3.fr/bioaster/metaseq/blob/master/CHANGELOG.md" class="urlextern" title="https://gitlab.in2p3.fr/bioaster/metaseq/blob/master/CHANGELOG.md"  rel="nofollow">CHANGELOG</a> </td><td class="col2"><abbr title="Guillaume Boissy">GB</abbr> + <abbr title="Pierre Veyre">PV</abbr> + <abbr title="Pierre Dupuis">PDU</abbr> </td><td class="col3"> [<abbr title="Pierre Veyre">PV</abbr>] Dernière ligne droite avant release V0.1 prévue fin mars/début avril <br/>
[<abbr title="Pierre Dupuis">PDU</abbr>] Réunion(s) visu et taxonomie avec l&#039;UTEC02 en cours </td>
	</tr>
	<tr class="row9">
		<th class="col0">8 </th><td class="col1">Schéma Directeur Data Science</td><td class="col2"><abbr title="Nicolas Sapay">NS</abbr></td><td class="col3 leftalign">[<abbr title="Nicolas Sapay">NS</abbr>] V03 soumis pour relecture à <abbr title="Guillaume Boissy">GB</abbr> et <abbr title="Arnaud Zeboulon">AZ</abbr>. Elle est dispo ici: <br/>
M:\02_DST\04_UTEC\06_UTEC\Projets\En cours\Data Science\SchemaDirecteur2017_v03.docx   </td>
	</tr>
	<tr class="row10">
		<th class="col0">9 </th><td class="col1">THOR</td><td class="col2"><abbr title="Audrey Cauchard">AC</abbr>+ <abbr title="Pengfei Liu">PLU</abbr></td><td class="col3"> [<abbr title="Audrey Cauchard">AC</abbr> + <abbr title="Pengfei Liu">PLU</abbr>] Tableaux des Features &amp; Risks V01 à finaliser pour envoi <abbr title="Guillaume Boissy">GB</abbr> <br/>
[<abbr title="Audrey Cauchard">AC</abbr> + <abbr title="Pengfei Liu">PLU</abbr>] RAF Trame questionnaire spécifications </td>
	</tr>
	<tr class="row11">
		<th class="col0">10 </th><td class="col1"> Stage <abbr title="Network Of Experiments">NoE</abbr> : the samples legacy </td><td class="col2"> <abbr title="Julie Hardy">JHA</abbr>+<abbr title="Yoann Mouscaz">YM</abbr> </td><td class="col3">[<abbr title="Julie Hardy">JHA</abbr>] Inventaire de quelques LIMS récents pour la présentation de vendredi + Lecture sur Django <br/>
[<abbr title="Yoann Mouscaz">YM</abbr>] Les entretiens avec les experts vont commencer dès la semaine prochaine (au mieux). <abbr title="Julie Hardy">JHA</abbr> va aller à Paris entre fin mars et fin avril. Quelqu&#039;un y va dans ces eaux là ? <abbr title="Audrey Cauchard">AC</abbr> le 13-14/04. </td>
	</tr>
</table></div>
<!-- EDIT7 TABLE [3605-6810] -->
</div>
<!-- EDIT6 SECTION "PROJETs" [3584-6811] -->
<h1 class="sectionedit8" id="utec6datamanagement_core_softdev">UTEC6 : DataManagement + Core + SoftDEV</h1>
<div class="level1">

</div>
<!-- EDIT8 SECTION "UTEC6 : DataManagement + Core + SoftDEV" [6812-6866] -->
<h3 class="sectionedit9" id="dev">DEV</h3>
<div class="level3">
<ul>
<li class="level1"><div class="li"> [<abbr title="Clément Delestre">CD</abbr>] Un point sur les IDE.</div>
</li>
<li class="level1"><div class="li"> [<abbr title="Clément Delestre">CD</abbr>] <a href="/informatique/developpement/symfony/critiques" class="wikilink1" title="informatique:developpement:symfony:critiques">Mon avis sur Symfony</a></div>
</li>
<li class="level1"><div class="li"> [<abbr title="Clément Delestre">CD</abbr>] <a href="/informatique/framework_web#tableau_comparatif_garanti_sans_troll" class="wikilink1" title="informatique:framework_web">Tableau comparatif Django VS Symfony </a></div>
</li>
<li class="level1"><div class="li"> [<abbr title="Yoann Mouscaz">YM</abbr>] Découverte de <a href="https://faker.readthedocs.io/en/master/index.html" class="urlextern" title="https://faker.readthedocs.io/en/master/index.html"  rel="nofollow">Faker</a> pour généré des jeux de données de test. Existe pour python et php.</div>
</li>
<li class="level1"><div class="li"> [<abbr title="Pierre Veyre">PV</abbr>] Countdown to Pinegrow 3.0 - #1 Multiple Page Views (cf mail du 14/03)</div>
</li>
<li class="level1"><div class="li"> [<abbr title="Yoann Mouscaz">YM</abbr>] Proposition de bonne pratique pour Shaarli –&gt; Je propose de mettre nos paraphes en debut de titre de lien pour avoir une vision globale de ce qu&#039;il y a eu d&#039;ajouté qui n&#039;est pas de nous (et ne pas perdre de temps a reparcourir les liens) –&gt; <span style='color:#ed1c24; '>Décision prise : on écrit notre paraphe dans les flags/étiquettes/badges du lien</span></div>
</li>
</ul>

</div>
<!-- EDIT9 SECTION "DEV" [6867-7703] -->
<h3 class="sectionedit10" id="core_services">Core Services</h3>
<div class="level3">
<ul>
<li class="level1"><div class="li"> [<abbr title="Pengfei Liu">PLU</abbr>] Migration <abbr title="Domain Name System">DNS</abbr> plus complique que nous avons pense, Problème de routage et pare-feu sur vms openstack et vms vmware qui ont des IP public (e.g. owncloud 134.158.38.24, ccbioappl01,etc.). Migration en deux partie: 1er partie, migration des vms sur vlan bioaster (10.70.0.0/16). 2eme partie, apres le resolution de probleme de reseaux, migration des vms sur openstack et vms avec ip special.  </div>
</li>
</ul>

</div>
<!-- EDIT10 SECTION "Core Services" [7704-8129] -->
<h3 class="sectionedit11" id="itis_ab_utec06">IT/IS (AB) &amp; UTEC06</h3>
<div class="level3">
<ul>
<li class="level1"><div class="li"> </div>
</li>
</ul>

</div>
<!-- EDIT11 SECTION "IT/IS (AB) & UTEC06" [8130-8165] -->
<h3 class="sectionedit12" id="infra_cc-in2p3_ip">INFRA  +CC-IN2P3 +IP</h3>
<div class="level3">
<ul>
<li class="level1"><div class="li"> [<abbr title="Pierre Veyre">PV</abbr>] Arrêt de maintenance programmé du CC le mardi 21 Mars</div>
</li>
</ul>

</div>
<!-- EDIT12 SECTION "INFRA  +CC-IN2P3 +IP" [8166-8261] -->
<h3 class="sectionedit13" id="data_management">Data Management</h3>
<div class="level3">
<ul>
<li class="level1"><div class="li"> [<abbr title="Pierre Veyre">PV</abbr>] Participation à la réunion ménage dans les données UTEC02 le 09/03</div>
</li>
<li class="level1"><div class="li"> [<abbr title="Pierre Veyre">PV</abbr>] Réunions monitoring GPFS à prévoir, avec <abbr title="Audrey Cauchard">AC</abbr>, <abbr title="Guillaume Boissy">GB</abbr>, <abbr title="Pengfei Liu">PLU</abbr>, puis rencontre avec Loïc Tortay au CC</div>
</li>
<li class="level1"><div class="li"> [<abbr title="Audrey Cauchard">AC</abbr>] Backup des instruments UTEC02 réparé</div>
</li>
<li class="level1"><div class="li"> [<abbr title="Audrey Cauchard">AC</abbr>] Besoin de calcul de Gilles C. (Paris) : update du PC Bioaster ou VM ?</div>
</li>
<li class="level1"><div class="li"> [<abbr title="Audrey Cauchard">AC</abbr>] Gestion données FraBLI de Gilles</div>
</li>
<li class="level1"><div class="li"> [<abbr title="Audrey Cauchard">AC</abbr>] upload 3Go Pierre Mahé sous Owncloud : client lourd ou website ?</div>
</li>
</ul>

</div>
<!-- EDIT13 SECTION "Data Management" [8262-] -->