
<h1 class="sectionedit1" id="reunion_vie_du_labo_du_5_mars_2015">Réunion &quot;vie du labo&quot; du &lt;5 mars 2015&gt;</h1>
<div class="level1">
<ul>
<li class="level1"><div class="li"> <strong>Début</strong> : 09:30</div>
</li>
<li class="level1"><div class="li"> <strong>Fin</strong> : 10:30</div>
</li>
<li class="level1"><div class="li"> <strong>Participants</strong> : AG, AR, BB, BR, FP, JT, LCH, MRL, SD, TLC</div>
</li>
<li class="level1"><div class="li"> <strong>Secrétaire</strong> : BR</div>
</li>
<li class="level1"><div class="li"> <strong>Modérateur</strong> : TLC</div>
</li>
</ul>

</div>
<!-- EDIT1 SECTION "Réunion vie du labo du <5 mars 2015>" [1-215] -->
<h2 class="sectionedit2" id="point_sur_la_reunion_des_referents_qualitesecurite_du_3_mars_2015_brmrl">Point sur la réunion des référents Qualité / Sécurité du 3 mars 2015 [BR / MRL]</h2>
<div class="level2">
<ul>
<li class="level1"><div class="li"> <em>CHSCT / accidents</em></div>
</li>
</ul>

<p>
Première réunion du CHSCT le 19 mars<br/>

2 accidents bénins à Lyon (allergie aux gants, blessure)
</p>
<ul>
<li class="level1"><div class="li"> <em>Evaluation des risques chimiques par CMO</em></div>
</li>
</ul>

<p>
Mise en cohérence des fiches de sécurité avec les listing des produits détenus par les sites, module de formation.<br/>

Risques biologiques? A priori nous sommes mieux formés à l&#039;évaluation de ces risques <br/>

Mise en conformité des armoires de sécurité? <strong>La personne contact à Pasteur était en congés, et va être relancée par LCH</strong>.<br/>

</p>
<ul>
<li class="level1"><div class="li"> <em>Transport des matières dangereuses</em></div>
</li>
</ul>

<p>
Une formation sera dispoensée sur le site parisien en avril.<br/>

Les spécificité du site seront-elles abordées (marche à suivre, documents à fournir…)?<br/>

<strong>LCH se renseigne sur les procédures publiées par l&#039;IP</strong><br/>

</p>
<ul>
<li class="level1"><div class="li"> <em>Réorganisation des dossiers partagés (srvfic &amp; Owncloud)</em></div>
</li>
</ul>

<p>
Rationalisation des dossiers srvfic pour avril avec 4 grands domaines : Gouvernance, AQ (documents et trames), Sciences &amp; Technologies, Administration. Organisation figée jusqu&#039;au 3ème niveau, sans droit de création de dossier (demande via Deuzzi).<br/>

Owncloud : les utilisateurs n&#039;ont toujours pas les droits correspondants aux WP sur lesquels ils travaillent. Le fichier de synthèse Excel est accessible sur srvfic en lecture seule :   <strong> TLC vérifie que les droits sont cohérents puis envoie un mail à JG pour qu&#039;il les mette à jour.<br/>

</strong>
</p>
<ul>
<li class="level1"><div class="li"> <em>Certification ISO</em></div>
</li>
</ul>

<p>
UTEC1 et 3 en 2015, les autres UTEC en 2016.
</p>
<ul>
<li class="level1"><div class="li"> <em>Recensement des ressources biologiques (fichier sur srvfic)</em></div>
</li>
</ul>

<p>
2 buts : visée réglementaire (déclarations des souches manipulées, OGM, MOT) et information sur les ressources disponibles pour mutualisation (Anticorps, lignées cellulaires)<br/>

<strong>Onglets Bactéries, virus et champignons : mise à jour impérative pour le 13 mars</strong><br/>

Onglets Ac : <strong>MRL reprend les informations de SP</strong> par rapport au fichier de suivi interne de l&#039;UTEC3/Paris<br/>

Risque de duplication de l&#039;information<br/>

A terme, centralisation de l&#039;information dans un LIMS<br/>

</p>
<ul>
<li class="level1"><div class="li"> <em>Sang de l&#039;EFS : traçabilité / sérologies</em></div>
</li>
</ul>

<p>
ME souhaitait avoir les fichiers des UTECS utilisant le sang de l&#039;EFS afin de vérifier le suivi des échantillons et des manipulateurs en cas de sérologie positive (pour l&#039;instant ne concerne que l&#039;UTEC3 à Paris).<br/>

Lors du renouvellement de la convention EFS, BR a ajouté comme ananlyses complémentaires les sérologies demandées. Le médecin préleveur de la Pitié a été informé par mail qu&#039;il s&#039;agirait d&#039;une prestation faisant l&#039;objet d&#039;une facturation et pour laquelle nous fournirions les tubes. Il a exprimé un refus (réponse à C. Blouin de l&#039;EFS). <br/>
<strong>LCH (+BR?) revoit le problème avec ME.</strong>
L&#039;EFS pourrait essayer de voir comment obtenir les résultats des sérologies directement, le plus simple serait peut-être de trouver un centre préleveur fonctionnant différement? L&#039;accord du médecin référent du centre devra être obtenu avant d&#039;effectuer un avenant à la convention.
</p>
<ul>
<li class="level1"><div class="li"> <em>Statuts des documents qualité</em></div>
</li>
</ul>

<p>
Fichier présenté non à jour (non soulevé lors de la réunion)<br/>

Retard dans les relectures et absence de communicatiobn sur le sujet. <strong>LCH fait part à ME de la frustration de l&#039;équipe</strong>.
</p>

</div>
<!-- EDIT2 SECTION "Point sur la réunion des référents Qualité / Sécurité du 3 mars 2015 [BR / MRL]" [216-3552] -->
<h2 class="sectionedit3" id="kit_de_communication">Kit de communication</h2>
<div class="level2">

<p>
Il exisite un vrai besoin de pouvoir communiquer simplement et clairement avec les chercheurs du monde académiques (en parallèle au kit qui vient d&#039;être validé) avec quelques slides présentant Bioaster, quel intérêt nous présentons pour les chercheurss, comment monter un projet et les aspects PI. Ceci permettrait de mettre fin à certaines idées préconcues, et de nous intégrer à certains projets européens pour lesquels on ne pense par encore à nous. <strong>FP en parle à GC à son retour.</strong>
</p>

</div>
<!-- EDIT3 SECTION "Kit de communication" [3553-] -->