
<p>
<strong>Date : 16/08/2017  </strong>
</p>

<p>
<strong>Participants</strong> :  <abbr title="Audrey Cauchard">AC</abbr>, <abbr title="Julie Hardy">JHA</abbr>, <abbr title="Pierre Dupuis">PDU</abbr>, <abbr title="Pierre Veyre">PV</abbr>, <abbr title="Yasmina Adimy">YA</abbr>, PLIU, <abbr title="Guillaume Boissy">GB</abbr>  +<abbr title="Anthony Berger">AB</abbr>    <em>(excusés : <abbr title="Nicolas Sapay">NS</abbr>, <abbr title="Yoann Mouscaz">YM</abbr>, CCH, <abbr title="Clément Delestre">CD</abbr>)</em>
</p>

<p>
<strong>Précédente réunion le <a href="/ut6/reunions/reunion_ut6_02.08.2017" class="wikilink1" title="ut6:reunions:reunion_ut6_02.08.2017">02/08/2017</a></strong> <br/>

<a href="/ut6/reunions/reunion_pt6_archive" class="wikilink1" title="ut6:reunions:reunion_pt6_archive">Accéder à l&#039;archive des Team meetings UTEC6</a>
</p>

<h1 class="sectionedit1" id="utec6tous">UTEC6 : TOUS</h1>
<div class="level1">

</div>
<!-- EDIT1 SECTION "UTEC6 : TOUS" [260-287] -->
<h3 class="sectionedit2" id="points_urgents_utec6_a_traiter_imperativement">POINTS URGENTS UTEC6 à traiter IMPERATIVEMENT</h3>
<div class="level3">
<ul>
<li class="level1"><div class="li"> </div>
</li>
</ul>

</div>
<!-- EDIT2 SECTION "POINTS URGENTS UTEC6 à traiter IMPERATIVEMENT" [288-351] -->
<h3 class="sectionedit3" id="presentation">PRESENTATION</h3>
<div class="level3">
<ul>
<li class="level1"><div class="li"> None : répétition <abbr title="Yasmina Adimy">YA</abbr> et <abbr title="Julie Hardy">JHA</abbr> lundi prochain…</div>
</li>
<li class="level1"><div class="li"> [NEXT] : ?</div>
</li>
</ul>

</div>
<!-- EDIT3 SECTION "PRESENTATION" [352-443] -->
<h3 class="sectionedit4" id="bioaster_corp">BIOASTER Corp.</h3>
<div class="level3">
<ul>
<li class="level1"><div class="li"> </div>
</li>
</ul>

</div>

<h4 id="vie_de_l_equipepoint_rh">Vie de l&#039;équipe / point RH</h4>
<div class="level4">
<ul>
<li class="level1"><div class="li"> [<abbr title="Guillaume Boissy">GB</abbr>] Préparation de la campagne (!?) d&#039;entretien à mi-année</div>
<ul>
<li class="level2"><div class="li"> merci de lire AVANT le mail accompagnateur + les docs associés</div>
</li>
<li class="level2"><div class="li"> 4 items à traiter</div>
<ul>
<li class="level3"><div class="li"> Faire un point d’avancement sur les objectifs (ou priorités) 2017, </div>
</li>
<li class="level3"><div class="li"> Faire le point sur les actions de développement des 12 derniers mois et sur leurs bénéfices observables, </div>
</li>
<li class="level3"><div class="li"> Construire les actions de développement 2018,</div>
</li>
<li class="level3"><div class="li"> Faire un point sur l’organisation et le temps de travail.</div>
</li>
</ul>
</li>
</ul>
</li>
<li class="level1"><div class="li"> [<abbr title="Guillaume Boissy">GB</abbr>] avec JD : refonte des fiches de poste .. progressing</div>
</li>
<li class="level1"><div class="li"> [<abbr title="Guillaume Boissy">GB</abbr>] Congés d&#039;été  (actualisé)</div>
</li>
</ul>

<p>
     <a href="/_detail/ut6/projets_internes/utec6_conges-ete-2017.png?id=ut6%3Areunions%3Areunion_ut6_16.08.2017" class="media" title="ut6:projets_internes:utec6_conges-ete-2017.png"><img src="/_media/ut6/projets_internes/utec6_conges-ete-2017.png" class="media" alt="" /></a>
</p>

</div>

<h4 id="points_generaux_veille_technique_ideations_ideations_utec6_strategies">Points Généraux (Veille technique, Idéations, idéations UTEC6, stratégies,... )</h4>
<div class="level4">
<ul>
<li class="level1"><div class="li"> [<abbr title="Guillaume Boissy">GB</abbr>] avec legal + RH, préparation d&#039;une formation conjointe sur valo logiciels (IEEPI) : CdC (<abbr title="Guillaume Boissy">GB</abbr>) + réception propal</div>
</li>
</ul>

</div>

<h4 id="interaction_avec_les_autres_unitesservices_de_bioaster">Interaction avec les autres Unités / Services de BIOASTER</h4>
<div class="level4">
<ul>
<li class="level1"><div class="li"> Bioinfo</div>
</li>
<li class="level1"><div class="li"> UTECx</div>
<ul>
<li class="level2"><div class="li"> [UTEC5] [<abbr title="Guillaume Boissy">GB</abbr>] pour Gnotomice, template Excel avec fonctions/macros pour traitement pré-analyses de plaques de real-time PCR (Ct → CFU)</div>
</li>
<li class="level2"><div class="li"> [UTEC7] [<abbr title="Pengfei Liu">PLU</abbr>, <abbr title="Pierre Veyre">PV</abbr>] Présentation d&#039;Adama à CODIRA le 29/09 ⇒ MATLAB : Object oriented programming / BIOCODE</div>
</li>
</ul>
</li>
<li class="level1"><div class="li"> UTHEMx</div>
<ul>
<li class="level2"><div class="li"> UTHEM3 CODIRA</div>
<ul>
<li class="level3"><div class="li"> [<abbr title="Pengfei Liu">PLU</abbr>, <abbr title="Pierre Veyre">PV</abbr>] Matlab CODIRA : compte de SD et ZS créés. Il faut maintenant finaliser les scripts de soumission de jobs et ensuite former les utilisateurs ⇒ étendre au pôle DEV UTEC6 ?</div>
</li>
<li class="level3"><div class="li"> [<abbr title="Pengfei Liu">PLU</abbr>, <abbr title="Pierre Veyre">PV</abbr>] Relance de Christophe Vedrine <a href="https://helpdesk.bioaster.org/front/ticket.form.php?id=2035" class="urlextern" title="https://helpdesk.bioaster.org/front/ticket.form.php?id=2035"  rel="nofollow"> ticket GLPI</a></div>
</li>
</ul>
</li>
</ul>
</li>
<li class="level1"><div class="li"> PMO</div>
</li>
<li class="level1"><div class="li"> PMO</div>
</li>
<li class="level1"><div class="li"> Juridique</div>
<ul>
<li class="level3"><div class="li">[<abbr title="Guillaume Boissy">GB</abbr>] Discussion avec LC → réflexion globale au niveau BA (+IT/IS, utec6, utec1…) sur l&#039;évolution de la réglementation portant sur la protection des données personnelles (25 mai 2018, Règlement Général Européen sur la Protection des Données (RGPD) )</div>
</li>
<li class="level3"><div class="li">[<abbr title="Guillaume Boissy">GB</abbr>] discussion + large sur les data (Schéma Directeur &#039;Data Sovereignty&#039;) ⇒ DMP MOSAIC devrait aider…</div>
</li>
</ul>
</li>
<li class="level1"><div class="li"> Com</div>
<ul>
<li class="level2"><div class="li"> [<abbr title="Guillaume Boissy">GB</abbr>] revue plaquette plaquette &#039;Microbiota&#039; </div>
</li>
</ul>
</li>
<li class="level1"><div class="li"> QSI</div>
</li>
<li class="level1"><div class="li"> DAF  </div>
</li>
<li class="level1"><div class="li"> Achat</div>
</li>
</ul>

</div>
<!-- EDIT4 SECTION "BIOASTER Corp." [444-2575] -->
<h3 class="sectionedit5" id="partnershipsbd">Partnerships / BD</h3>
<div class="level3">
<ul>
<li class="level1"><div class="li"> [<abbr title="Guillaume Boissy">GB</abbr>] Début maturation d&#039;un projet (ACIMET) avec ROCHE autour de Met-SAMoA (utec7) : wording + budget prévisionnel</div>
</li>
</ul>

</div>
<!-- EDIT5 SECTION "Partnerships / BD" [2576-2725] -->
<h2 class="sectionedit6" id="projets">PROJETs</h2>
<div class="level2">
<div class="table sectionedit7"><table class="inline">
	<thead>
	<tr class="row0">
		<th class="col0"># </th><th class="col1 leftalign">Quoi?                  </th><th class="col2 leftalign">Qui?          </th><th class="col3 leftalign">Avancement / Action   </th>
	</tr>
	</thead>
	<tr class="row1">
		<th class="col0">0 </th><td class="col1">ISO9001</td><td class="col2"> <abbr title="Audrey Cauchard">AC</abbr>, <abbr title="Guillaume Boissy">GB</abbr> </td><td class="col3 leftalign"> [<abbr title="Audrey Cauchard">AC</abbr>+<abbr title="Guillaume Boissy">GB</abbr>] Mise en place des groupes pour la rédaction des documents <br/>
[<abbr title="Audrey Cauchard">AC</abbr>] Point fait avec QSI pour procéssus de création documents  </td>
	</tr>
	<tr class="row2">
		<th class="col0">1 </th><td class="col1">PASSPORT</td><td class="col2"> <abbr title="Pengfei Liu">PLU</abbr> </td><td class="col3"> [<abbr title="Pengfei Liu">PLU</abbr>] An image centos (i.e. Template_Centos_7_latest_14_08_17) is built in OpenStack. All new instances in openstack should use this. <br/>
[<abbr title="Pengfei Liu">PLU</abbr>] Bump V2 requirements document send to <abbr title="Guillaume Boissy">GB</abbr>. Wait for remarques </td>
	</tr>
	<tr class="row3">
		<th class="col0">2 </th><td class="col1">Biospecimens</td><td class="col2"> <abbr title="Yoann Mouscaz">YM</abbr> + <abbr title="Clément Delestre">CD</abbr></td><td class="col3"> <strong>Import des données/partie “catalogue” de l&#039;application</strong> <br/>
[Biospecimens V1.5][<abbr title="Clément Delestre">CD</abbr>] fini. BDD, formulaire, moteur de recherche associé etc. tout bon. Les formulaires sont accessibles dans partie admin (“backoffice”) de l&#039;application <br/>
[Biospecimens V1.5][<abbr title="Clément Delestre">CD</abbr>] Ajout de datatables sur les listes de collections, ce n&#039;était pas prévu mais Karen m&#039;a donné 8 000 collections de microorganismes… <br/>
<br/>
<strong>Reprise de l&#039;existant</strong>   <br/>
[Biospecimens V1.5][<abbr title="Clément Delestre">CD</abbr>] Impossible de reprendre les catalogues à partir de la BDD de Novius qui n&#039;est pas exhaustive et dont certaines tables sont en <a href="https://fr.wikipedia.org/wiki/Forme_normale_(bases_de_donn%C3%A9es_relationnelles)#2FN_.E2.80.93_Deuxi.C3.A8me_forme_normale" class="urlextern" title="https://fr.wikipedia.org/wiki/Forme_normale_(bases_de_donn%C3%A9es_relationnelles)#2FN_.E2.80.93_Deuxi.C3.A8me_forme_normale"  rel="nofollow">2FN</a>. Donc pour la partie catalogue uniquement on part des fichiers de Karen, exportés de sa base de données Access. Le bon côté c&#039;est que si on doit faire un formulaire pour ajouter n collections ça sera rapidement implémentable car une bonne partie de l&#039;algo est déjà codé. <br/>
 [Biospecimens V1.5][<abbr title="Clément Delestre">CD</abbr>] Des valeurs à vérifier avec Karen au niveau des fichiers qu&#039;elle m&#039;a envoyé (ex un BSL à “e” alors qu&#039;on attend un entier entre 1 et 4 compris) <br/>
[Biospecimens V1.5][<abbr title="Clément Delestre">CD</abbr>] Reprise de l&#039;existant quasi fini, à tester avec des données issues de la prod <br/>
<br/>
<strong>Bugs suite aux tests de l&#039;UTEC 01</strong>   <br/>
[Biospecimens V1.5][<abbr title="Clément Delestre">CD</abbr>] Reste les bugs trouvés par l&#039;UTEC 01 à fermer → priorités à ceux qui impactent la base de données car ça implique de mettre à jour la reprise de l&#039;existant par la suite. <br/>
 [Biospecimens V1.5][<abbr title="Clément Delestre">CD</abbr>] Un ticket fermé : ajoute d&#039;un “code demande” et “code échantillon” comme c&#039;est le cas en V1. Ce code est généré <em>via</em> un service symfony. Ajout d&#039;un test unitaire pour ce service. </td>
	</tr>
	<tr class="row4">
		<th class="col0">3 </th><td class="col1"><abbr title="Network Of Experiments">NoE</abbr> +eSample +FLEMS </td><td class="col2"><abbr title="Yoann Mouscaz">YM</abbr> + <abbr title="Clément Delestre">CD</abbr> </td><td class="col3"> </td>
	</tr>
	<tr class="row5">
		<th class="col0">4 </th><td class="col1">REALISM + eCRF + tranSMART </td><td class="col2"><abbr title="Nicolas Sapay">NS</abbr> + <abbr title="Yoann Mouscaz">YM</abbr> + PLIU </td><td class="col3 leftalign">  </td>
	</tr>
	<tr class="row6">
		<th class="col0">5 </th><td class="col1">THOR </td><td class="col2"><abbr title="Audrey Cauchard">AC</abbr> + PLIU</td><td class="col3 leftalign"> [<abbr title="Audrey Cauchard">AC</abbr> + PLIU] Proposez deux possible solutions et leur cout <br/>
[<abbr title="Audrey Cauchard">AC</abbr> + PLIU] Install, configure, et test iRODS server et clients  </td>
	</tr>
	<tr class="row7">
		<th class="col0">6 </th><td class="col1">MOSAIC</td><td class="col2"><abbr title="Guillaume Boissy">GB</abbr> + <abbr title="Nicolas Sapay">NS</abbr></td><td class="col3 centeralign">  [<abbr title="Guillaume Boissy">GB</abbr>] Pb budget pour atteinte dépenses 2017 (287k€ FTEs + 10k€) : OPEX vs. CAPEX  ; DMP (Data Management Plan) en cours de rédaction ; réception d&#039;infos sur les data (origines, types, format…) de SP pour les WP2 et WP3  </td>
	</tr>
	<tr class="row8">
		<th class="col0">7 </th><td class="col1">bMx Metagenomics MetaSeq <br/>
<a href="https://gitlab.in2p3.fr/bioaster/metaseq/blob/master/CHANGELOG.md" class="urlextern" title="https://gitlab.in2p3.fr/bioaster/metaseq/blob/master/CHANGELOG.md"  rel="nofollow">CHANGELOG</a> <br/>
<a href="https://gitlab.in2p3.fr/bioaster/metaseq/boards?milestone_title=v2.0" class="urlextern" title="https://gitlab.in2p3.fr/bioaster/metaseq/boards?milestone_title=v2.0"  rel="nofollow">Board</a> </td><td class="col2"><abbr title="Guillaume Boissy">GB</abbr> + <abbr title="Pierre Veyre">PV</abbr> + <abbr title="Pierre Dupuis">PDU</abbr> </td><td class="col3"> [<abbr title="Guillaume Boissy">GB</abbr>] récapitulatif des dépenses prévisionelles vs. réelles  —&gt;  reste ~80j.h (ingé) en date du 31/07 =⇒ priorité à l&#039;implémentation et OK pour reliquat courant septembre pour enrichir l&#039;espace documentaire <br/>
[<abbr title="Pierre Dupuis">PDU</abbr>, <abbr title="Pengfei Liu">PLU</abbr>, <abbr title="Pierre Veyre">PV</abbr>] Workshop workflows AirFlow le 17/08 <br/>
[<abbr title="Pierre Dupuis">PDU</abbr>, <abbr title="Pierre Veyre">PV</abbr>] Instance de DEV mise à jour le 16/08 <br/>
[<abbr title="Pierre Dupuis">PDU</abbr>, <abbr title="Pierre Veyre">PV</abbr>] Point statistiques avec <abbr title="Trang Tran">TT</abbr> et GG vendredi 04/08 pour définir les specs du dendrogramme… <br/>
[<abbr title="Pierre Dupuis">PDU</abbr>, <abbr title="Pierre Veyre">PV</abbr>] Optimisation Rserver + deploy <br/>
[<abbr title="Pierre Dupuis">PDU</abbr>] Utilisation du package R: 100% fait <br/>
[<abbr title="Pierre Dupuis">PDU</abbr>] Séries temporelles: 100% fait <br/>
[<abbr title="Pierre Dupuis">PDU</abbr>] Implémentation des visus: 90% fait (2-5 jours à prévoir, idéalement avant retour GG) <br/>
[<abbr title="Pierre Dupuis">PDU</abbr>, <abbr title="Pierre Veyre">PV</abbr>] Création d&#039;issues suite aux retours GG, CE et <abbr title="Guillaume Boissy">GB</abbr> + résolution déjà en cours </td>
	</tr>
	<tr class="row9">
		<th class="col0">8 </th><td class="col1">Schéma Directeur Data Science</td><td class="col2"><abbr title="Nicolas Sapay">NS</abbr></td><td class="col3 leftalign">  </td>
	</tr>
	<tr class="row10">
		<th class="col0">9 </th><td class="col1"> Stage DataSciences </td><td class="col2"> <abbr title="Yasmina Adimy">YA</abbr> + <abbr title="Nicolas Sapay">NS</abbr> </td><td class="col3"> [<abbr title="Yasmina Adimy">YA</abbr>] Correction du rapport de stage par Cécile <br/>
[<abbr title="Yasmina Adimy">YA</abbr>] Préparation du Lab Meeting <br/>
[<abbr title="Yasmina Adimy">YA</abbr>] Simulations t-SNE avec plusieurs jeux de paramètres <br/>
[<abbr title="Yasmina Adimy">YA</abbr>] Coloration du t-SNE en fonction de l&#039;intensité d&#039;expression d&#039;un marqueur </td>
	</tr>
	<tr class="row11">
		<th class="col0">10 </th><td class="col1"> Stage <abbr title="Network Of Experiments">NoE</abbr> : the samples legacy </td><td class="col2"> <abbr title="Julie Hardy">JHA</abbr>+<abbr title="Yoann Mouscaz">YM</abbr> </td><td class="col3"> [<abbr title="Julie Hardy">JHA</abbr>] Champs dynamiques et champs statiques pris en compte, reste à gérer les messages d&#039;erreurs pour l&#039;utilisateur<br/>
[<abbr title="Julie Hardy">JHA</abbr>] Présentation du Lab Meeting <br/>
[<abbr title="Julie Hardy">JHA</abbr>] Rapport en cours avec les corrections <br/>
 </td>
	</tr>
</table></div>
<!-- EDIT7 TABLE [2747-6992] -->
</div>
<!-- EDIT6 SECTION "PROJETs" [2726-6993] -->
<h1 class="sectionedit8" id="utec6datamanagement_core_softdev">UTEC6 : DataManagement + Core + SoftDEV</h1>
<div class="level1">

</div>
<!-- EDIT8 SECTION "UTEC6 : DataManagement + Core + SoftDEV" [6994-7048] -->
<h3 class="sectionedit9" id="dev">DEV</h3>
<div class="level3">
<ul>
<li class="level1"><div class="li"> [<abbr title="Pierre Dupuis">PDU</abbr>] Renommage des organisations gitlab (genre fin 2017, procédure à prévoir pour updater les repo locaux de chaque user)</div>
<ul>
<li class="level2"><div class="li"> Bioaster en BA-UTEC6</div>
</li>
<li class="level2"><div class="li"> Bioaster-Transversal en Bioaster</div>
</li>
<li class="level2"><div class="li"> Bioaster-IS en BA-IS</div>
</li>
<li class="level2"><div class="li"> etc… </div>
</li>
<li class="level2"><div class="li"> [<abbr title="Clément Delestre">CD</abbr>] mon avis : tant que y&#039;a une logique et une cohérence ça me va par contre les projets de l&#039;UTEC06 sont généralement transversaux (c&#039;est ce qui justifiait qu&#039;il n&#039;y ait pas de groupes UTEC06)  </div>
</li>
</ul>
</li>
</ul>

</div>
<!-- EDIT9 SECTION "DEV" [7049-7507] -->
<h3 class="sectionedit10" id="core_services">Core Services</h3>
<div class="level3">
<ul>
<li class="level1"><div class="li"> [<abbr title="Audrey Cauchard">AC</abbr>, <abbr title="Clément Delestre">CD</abbr>, <abbr title="Guillaume Boissy">GB</abbr>, <abbr title="Pengfei Liu">PLU</abbr>, <abbr title="Pierre Veyre">PV</abbr>] Réflexion sur la redistribution des comptes czar@CC</div>
</li>
<li class="level1"><div class="li"> [<abbr title="Audrey Cauchard">AC</abbr>, <abbr title="Pengfei Liu">PLU</abbr>, <abbr title="Pierre Veyre">PV</abbr>] Redémarrage des serveurs NFS à prévoir ⇒ coupure GPFS des vms ⇒ coupure d&#039;Owncloud</div>
</li>
<li class="level1"><div class="li"> [<abbr title="Pierre Veyre">PV</abbr>] Début d&#039;un écran monitoring dans l&#039;open space, on verra qu&#039;en faire à la rentrée avec tlm </div>
</li>
<li class="level1"><div class="li"> [<abbr title="Audrey Cauchard">AC</abbr>, <abbr title="Guillaume Boissy">GB</abbr>, <abbr title="Pengfei Liu">PLU</abbr>, <abbr title="Pierre Veyre">PV</abbr>] Mail de <abbr title="Pierre Veyre">PV</abbr> @CC le 16/08 pour : devis disques capacitifs, reliquat 10 To GPFS, réunion de rentrée avec Ghita</div>
</li>
</ul>

</div>
<!-- EDIT10 SECTION "Core Services" [7508-7955] -->
<h3 class="sectionedit11" id="itis_ab_utec06">IT/IS (AB) &amp; UTEC06</h3>
<div class="level3">
<ul>
<li class="level1"><div class="li"> [<abbr title="Guillaume Boissy">GB</abbr>] ? charge &#039;inhabituelle&#039; récentes </div>
<ul>
<li class="level2"><div class="li"> sur NFS </div>
</li>
<li class="level2"><div class="li"> GPFS  (Isit-TB + utec2 + …)</div>
</li>
</ul>
</li>
<li class="level1"><div class="li"> [<abbr title="Guillaume Boissy">GB</abbr>] retour sur la proposition du PNMS : avis ?</div>
</li>
<li class="level1"><div class="li"> [<abbr title="Guillaume Boissy">GB</abbr>] &#039;NAS UTECstore&#039; renewal –&gt; avec <abbr title="Anthony Berger">AB</abbr>, spécifier fonctionnellement le besoin - budget (~10k€) de CAPEX “pris” sur MOSAIC</div>
</li>
<li class="level1"><div class="li"> [<abbr title="Pierre Veyre">PV</abbr>] Formation nouveau firewall à prévoir avec <abbr title="Matthieu Reynaud">MR</abbr></div>
</li>
<li class="level1"><div class="li"> [<abbr title="Audrey Cauchard">AC</abbr>, <abbr title="Pengfei Liu">PLU</abbr>, <abbr title="Pierre Veyre">PV</abbr>] 4 nouveaux VLAN dédiés à l’UTEC06 ouverts sur l’extérieur ⇒ ça ne fonctionne pas, IT a été mis au courant (<abbr title="Pierre Veyre">PV</abbr>)</div>
</li>
</ul>

</div>
<!-- EDIT11 SECTION "IT/IS (AB) & UTEC06" [7956-8461] -->
<h3 class="sectionedit12" id="data_management">Data Management</h3>
<div class="level3">
<ul>
<li class="level1"><div class="li"> [<abbr title="Audrey Cauchard">AC</abbr>, <abbr title="Pierre Veyre">PV</abbr>, <abbr title="Pengfei Liu">PLU</abbr>] Rappel pour réunion dashboard GPFS avec Loïc Tortay.</div>
</li>
<li class="level1"><div class="li"> [<abbr title="Audrey Cauchard">AC</abbr>, <abbr title="Pengfei Liu">PLU</abbr>] Owncloud update : PHP 5.5 → 7.1, owncloud 9.1.6 → 10.0.2, redis for caching file</div>
</li>
<li class="level1"><div class="li"> [<abbr title="Audrey Cauchard">AC</abbr>] Merge des données UTEC07 à Owncloud</div>
</li>
<li class="level1"><div class="li"> [<abbr title="Audrey Cauchard">AC</abbr>] Stats UTEC07 rapport Tatiana</div>
</li>
</ul>

</div>
<!-- EDIT12 SECTION "Data Management" [8462-] -->