
<p>
<strong>Date : 06/09/2017  </strong>
</p>

<p>
<strong>Participants</strong> :  <abbr title="Audrey Cauchard">AC</abbr>, <abbr title="Julie Hardy">JHA</abbr>, <abbr title="Pierre Dupuis">PDU</abbr>, <abbr title="Pierre Veyre">PV</abbr>, <abbr title="Clément Delestre">CD</abbr>, <abbr title="Yasmina Adimy">YA</abbr>, PLIU, <abbr title="Nicolas Sapay">NS</abbr>, <abbr title="Yoann Mouscaz">YM</abbr>, CCH, <abbr title="Guillaume Boissy">GB</abbr>  +<abbr title="Anthony Berger">AB</abbr>    <em>(excusés :  )</em>
</p>

<p>
<strong>Précédente réunion le <a href="/ut6/reunions/reunion_ut6_30.08.2017" class="wikilink1" title="ut6:reunions:reunion_ut6_30.08.2017">30/08/2017</a></strong> <br/>

<a href="/ut6/reunions/reunion_pt6_archive" class="wikilink1" title="ut6:reunions:reunion_pt6_archive">Accéder à l&#039;archive des Team meetings UTEC6</a>
</p>

<h1 class="sectionedit1" id="utec6tous">UTEC6 : TOUS</h1>
<div class="level1">

</div>
<!-- EDIT1 SECTION "UTEC6 : TOUS" [263-290] -->
<h3 class="sectionedit2" id="points_urgents_utec6_a_traiter_imperativement">POINTS URGENTS UTEC6 à traiter IMPERATIVEMENT</h3>
<div class="level3">
<ul>
<li class="level1"><div class="li"> [<abbr title="Guillaume Boissy">GB</abbr>] Prochaines dates importantes</div>
<ul>
<li class="level2"><div class="li"> [MOSAIC] Présentation du projet par LB @LabMeeting du 6/09</div>
</li>
<li class="level2"><div class="li"> [METAGENOMICS] &gt; MetaSeq : GOLive (4/09) + LabMeeting (20/09)  + démo @bMx (28/09)</div>
</li>
<li class="level2"><div class="li"> [MOSAIC] &gt; ComSci (fin Sept)</div>
</li>
<li class="level2"><div class="li"> [<abbr title="Nicolas Sapay">NS</abbr>] Présentation de la stratégie data science au GES le 19/09/2017</div>
</li>
</ul>
</li>
<li class="level1"><div class="li"> [<abbr title="Pengfei Liu">PLU</abbr>] Reunion avec Ghita 11||12/09/2017</div>
</li>
<li class="level1"><div class="li"> [<abbr title="Nicolas Sapay">NS</abbr>] Possibilité de proposer un sujet de biblio au Master “Math en action”: tester 1 ou 2 implémentation de Kernel PCA sur des donénes de cytométries avec R → délais : d&#039;ici mi-septembre (!). Il faudrait l&#039;accord du juridique et de l&#039;UETC03 pour transmettre les données de cyto et quelques bout de code pour charger les fichiers → On y va ou pas?</div>
</li>
</ul>

</div>
<!-- EDIT2 SECTION "POINTS URGENTS UTEC6 à traiter IMPERATIVEMENT" [291-1057] -->
<h3 class="sectionedit3" id="presentation">PRESENTATION</h3>
<div class="level3">
<ul>
<li class="level1"><div class="li"> [NEXT] : ?</div>
</li>
</ul>

</div>
<!-- EDIT3 SECTION "PRESENTATION" [1058-1097] -->
<h3 class="sectionedit4" id="bioaster_corp">BIOASTER Corp.</h3>
<div class="level3">
<ul>
<li class="level1"><div class="li"> </div>
</li>
</ul>

</div>

<h4 id="vie_de_l_equipepoint_rh">Vie de l&#039;équipe / point RH</h4>
<div class="level4">
<ul>
<li class="level1"><div class="li"> [<abbr title="Guillaume Boissy">GB</abbr>] Préparation de la campagne (!?) d&#039;entretien à mi-année</div>
<ul>
<li class="level2"><div class="li"> merci de lire AVANT le mail accompagnateur + les docs associés</div>
</li>
<li class="level2"><div class="li"> 4 items à traiter</div>
<ul>
<li class="level3"><div class="li"> Faire un point d’avancement sur les objectifs (ou priorités) 2017, </div>
</li>
<li class="level3"><div class="li"> Faire le point sur les actions de développement des 12 derniers mois et sur leurs bénéfices observables, </div>
</li>
<li class="level3"><div class="li"> Construire les actions de développement 2018,</div>
</li>
<li class="level3"><div class="li"> Faire un point sur l’organisation et le temps de travail.</div>
</li>
</ul>
</li>
</ul>
</li>
</ul>

</div>

<h4 id="points_generaux_veille_technique_ideations_ideations_utec6_strategies">Points Généraux (Veille technique, Idéations, idéations UTEC6, stratégies,... )</h4>
<div class="level4">
<ul>
<li class="level1"><div class="li"> </div>
</li>
</ul>

</div>

<h4 id="interaction_avec_les_autres_unitesservices_de_bioaster">Interaction avec les autres Unités / Services de BIOASTER</h4>
<div class="level4">
<ul>
<li class="level1"><div class="li"> Bioinfo</div>
</li>
<li class="level1"><div class="li"> UTECx</div>
<ul>
<li class="level2"><div class="li"> UTEC3 CODIRA</div>
<ul>
<li class="level3"><div class="li"> [<abbr title="Pengfei Liu">PLU</abbr>, <abbr title="Pierre Veyre">PV</abbr>] Relance de Christophe Vedrine <a href="https://helpdesk.bioaster.org/front/ticket.form.php?id=2035" class="urlextern" title="https://helpdesk.bioaster.org/front/ticket.form.php?id=2035"  rel="nofollow"> ticket GLPI</a></div>
</li>
<li class="level3"><div class="li"> [<abbr title="Nicolas Sapay">NS</abbr>] Je dois rédiger avec FP une lettre d&#039;intention sur une collaboration avec Pasteur autour des données de cytométrie</div>
</li>
</ul>
</li>
</ul>
</li>
<li class="level1"><div class="li"> UTHEMx</div>
</li>
<li class="level1"><div class="li"> PMO</div>
</li>
<li class="level1"><div class="li"> PMO</div>
</li>
<li class="level1"><div class="li"> Juridique</div>
</li>
<li class="level1"><div class="li"> Com</div>
</li>
<li class="level1"><div class="li"> QSI</div>
</li>
<li class="level1"><div class="li"> DAF  </div>
</li>
<li class="level1"><div class="li"> Achat</div>
<ul>
<li class="level3"><div class="li"> [<abbr title="Nicolas Sapay">NS</abbr>] prolongation de la licence KEGG: Je dois remplir un “CAPEX request” à faire valider par la direction. Je le ferai relire à <abbr title="Jeremie Becker">JB</abbr> et <abbr title="Adama Ouattara">AO</abbr> qui sont les principaux utilisateurs.  </div>
</li>
</ul>
</li>
</ul>

</div>
<!-- EDIT4 SECTION "BIOASTER Corp." [1098-2388] -->
<h3 class="sectionedit5" id="partnershipsbd">Partnerships / BD</h3>
<div class="level3">
<ul>
<li class="level1"><div class="li"> [<abbr title="Guillaume Boissy">GB</abbr>] meeting entre BIOASTER et bioMérieux sur la thématique très large de projets futurs avec pour point commun l&#039;utilisation de méthodes optiques et par conséquent d&#039;analyse d&#039;images. CODIRA est le projet le plus avancé, d&#039;autres sont imaginés. Il s&#039;agissait de faire le point entre le besoin bMx et les expertises BA pour identifier des projets à maturer</div>
</li>
</ul>

</div>
<!-- EDIT5 SECTION "Partnerships / BD" [2389-2787] -->
<h2 class="sectionedit6" id="projets">PROJETs</h2>
<div class="level2">
<div class="table sectionedit7"><table class="inline">
	<thead>
	<tr class="row0">
		<th class="col0"># </th><th class="col1 leftalign">Quoi?                  </th><th class="col2 leftalign">Qui?          </th><th class="col3 leftalign">Avancement / Action   </th>
	</tr>
	</thead>
	<tr class="row1">
		<th class="col0">0 </th><td class="col1">ISO9001</td><td class="col2"> <abbr title="Audrey Cauchard">AC</abbr>, <abbr title="Guillaume Boissy">GB</abbr> </td><td class="col3 leftalign"> [<abbr title="Audrey Cauchard">AC</abbr>] Rédactions scenarii pour les différents documents  </td>
	</tr>
	<tr class="row2">
		<th class="col0">1 </th><td class="col1">PASSPORT</td><td class="col2"> <abbr title="Pengfei Liu">PLU</abbr> </td><td class="col3 leftalign"> [<abbr title="Pengfei Liu">PLU</abbr>]  </td>
	</tr>
	<tr class="row3">
		<th class="col0">2 </th><td class="col1">Biospecimens</td><td class="col2"> <abbr title="Yoann Mouscaz">YM</abbr> + <abbr title="Clément Delestre">CD</abbr></td><td class="col3"> [Biospecimens V1.5][<abbr title="Clément Delestre">CD</abbr>] UTEC01 relancée lundi par mail mais pas réponses… <br/>
[Biospecimens V1.5][<abbr title="Clément Delestre">CD</abbr>] Tickets résolu 25/60 </td>
	</tr>
	<tr class="row4">
		<th class="col0">3 </th><td class="col1"><abbr title="Network Of Experiments">NoE</abbr> +eSample +FLEMS </td><td class="col2"><abbr title="Yoann Mouscaz">YM</abbr> + <abbr title="Clément Delestre">CD</abbr> </td><td class="col3"> [<abbr title="Yoann Mouscaz">YM</abbr>] Affichage des champs dynamique + enregistrement en db <br/>
[<abbr title="Yoann Mouscaz">YM</abbr>] Peut-on reprendre les images de BIOSPECIMENS ?</td>
	</tr>
	<tr class="row5">
		<th class="col0">4 </th><td class="col1">REALISM + eCRF + tranSMART </td><td class="col2"><abbr title="Nicolas Sapay">NS</abbr> + <abbr title="Yoann Mouscaz">YM</abbr> + PLIU </td><td class="col3 leftalign">[<abbr title="Nicolas Sapay">NS</abbr>] J&#039;ai du travailler sur le CdC de REALISM afin de rester à niveau dans les prochaines discussion sur l&#039;analyse des données ⇒ Je n&#039;ai pas l&#039;impression que tout le monde à anticiper la difficulté à fusionner les BDD de l&#039;eCRF <br/>
[<abbr title="Nicolas Sapay">NS</abbr>] Je suis censé organiser une réunion courant septembre avec BMX et Sanofi pour une séance d&#039;explication sur le WP4… Pression du PMO et de Sanofi. <br/>
[<abbr title="Nicolas Sapay">NS</abbr>] A reçu des éclaircissement sur le calcul du budget… La contribution de Sanofi reste obscure.  </td>
	</tr>
	<tr class="row6">
		<th class="col0">5 </th><td class="col1">THOR </td><td class="col2"><abbr title="Audrey Cauchard">AC</abbr> + <abbr title="Pengfei Liu">PLU</abbr></td><td class="col3"> [<abbr title="Audrey Cauchard">AC</abbr> + <abbr title="Pengfei Liu">PLU</abbr>] Test de Cyberduck avec IRODS </td>
	</tr>
	<tr class="row7">
		<th class="col0">6 </th><td class="col1">MOSAIC</td><td class="col2"><abbr title="Guillaume Boissy">GB</abbr> + <abbr title="Nicolas Sapay">NS</abbr></td><td class="col3">[<abbr title="Nicolas Sapay">NS</abbr>] Description de l&#039;étude lapin prêt à la diffusion à EC, mais en attente des 1ère question des immunologistes.</td>
	</tr>
	<tr class="row8">
		<th class="col0">7 </th><td class="col1">bMx Metagenomics MetaSeq <br/>
<a href="https://gitlab.in2p3.fr/bioaster/metaseq/blob/master/CHANGELOG.md" class="urlextern" title="https://gitlab.in2p3.fr/bioaster/metaseq/blob/master/CHANGELOG.md"  rel="nofollow">CHANGELOG</a> <br/>
<a href="https://gitlab.in2p3.fr/bioaster/metaseq/boards?milestone_title=v2.0" class="urlextern" title="https://gitlab.in2p3.fr/bioaster/metaseq/boards?milestone_title=v2.0"  rel="nofollow">Board</a> </td><td class="col2"><abbr title="Guillaume Boissy">GB</abbr> + <abbr title="Pierre Veyre">PV</abbr> + <abbr title="Pierre Dupuis">PDU</abbr> </td><td class="col3"> [<abbr title="Pengfei Liu">PLU</abbr>,<abbr title="Pierre Veyre">PV</abbr>] Test d&#039;integration de pipeline 16s avec 8 worker celery est passe sur 8 échantillon. <br/>
[<abbr title="Pengfei Liu">PLU</abbr>,<abbr title="Pierre Veyre">PV</abbr>] Améliore le code de pipeline pour facilement configure le nombre d&#039;echantillon a analyser. <br/>
[<abbr title="Pengfei Liu">PLU</abbr>, <abbr title="Pierre Veyre">PV</abbr>] Test le pipeline sur 60 échantillon. <br/>
[<abbr title="Pierre Dupuis">PDU</abbr>] Point MetaSeq avec bioMérieux ce matin: des modifs à faire (de nombreuses mais plutôt light a priori) <br/>
[<abbr title="Pierre Dupuis">PDU</abbr>] Insertion de nouvelles données dans MetaSeq à la demande de CE pour ses analyses (WP1 Stools) </td>
	</tr>
	<tr class="row9">
		<th class="col0">8 </th><td class="col1">Schéma Directeur Data Science</td><td class="col2"><abbr title="Nicolas Sapay">NS</abbr></td><td class="col3 leftalign">[<abbr title="Nicolas Sapay">NS</abbr>] Diffusion du document à la dir scientifique la semaine prochaine <br/>
[<abbr title="Nicolas Sapay">NS</abbr>] présentation le 19/09 au GES. Qui invite-t-on au GES? <abbr title="Adama Ouattara">AO</abbr>, <abbr title="Jeremie Becker">JB</abbr>, <abbr title="Trang Tran">TT</abbr>?  </td>
	</tr>
	<tr class="row10">
		<th class="col0">9 </th><td class="col1">Stage <abbr title="Network Of Experiments">NoE</abbr> : the samples legacy </td><td class="col2"> <abbr title="Julie Hardy">JHA</abbr>+<abbr title="Yoann Mouscaz">YM</abbr> </td><td class="col3 leftalign"> [<abbr title="Yoann Mouscaz">YM</abbr>] Notation transmise à Bordeaux. Soutenance le vendredi 15 septembre. En pourparler pour y assister via videoconf.  </td>
	</tr>
</table></div>
<!-- EDIT7 TABLE [2809-5081] -->
</div>
<!-- EDIT6 SECTION "PROJETs" [2788-5082] -->
<h1 class="sectionedit8" id="utec6datamanagement_core_softdev">UTEC6 : DataManagement + Core + SoftDEV</h1>
<div class="level1">

</div>
<!-- EDIT8 SECTION "UTEC6 : DataManagement + Core + SoftDEV" [5083-5137] -->
<h3 class="sectionedit9" id="dev">DEV</h3>
<div class="level3">
<ul>
<li class="level1"><div class="li">  [<abbr title="Yoann Mouscaz">YM</abbr>] Cas <a href="https://www.smooth-code.com/articles/la-license-de-react-est-elle-une-menace" class="urlextern" title="https://www.smooth-code.com/articles/la-license-de-react-est-elle-une-menace"  rel="nofollow"> React </a> pour qu&#039;on soit tous au courant de ça pour nos futurs développements</div>
</li>
<li class="level1"><div class="li"> [<abbr title="Yoann Mouscaz">YM</abbr>] Retours sur <a href="https://www.youtube.com/channel/UCruMegFU9dg2doEGOUaAWTg/videos" class="urlextern" title="https://www.youtube.com/channel/UCruMegFU9dg2doEGOUaAWTg/videos"  rel="nofollow">EuroSciPy 2017</a></div>
</li>
</ul>

</div>
<!-- EDIT9 SECTION "DEV" [5138-5431] -->
<h3 class="sectionedit10" id="core_services">Core Services</h3>
<div class="level3">
<ul>
<li class="level1"><div class="li"> </div>
</li>
</ul>

</div>
<!-- EDIT10 SECTION "Core Services" [5432-5461] -->
<h3 class="sectionedit11" id="itis_ab_utec06">IT/IS (AB) &amp; UTEC06</h3>
<div class="level3">
<ul>
<li class="level1"><div class="li"> [<abbr title="Guillaume Boissy">GB</abbr>] meeting avec GG (C C-IN2P3)</div>
</li>
</ul>

</div>
<!-- EDIT11 SECTION "IT/IS (AB) & UTEC06" [5462-5529] -->
<h3 class="sectionedit12" id="data_management">Data Management</h3>
<div class="level3">
<ul>
<li class="level1"><div class="li"> [<abbr title="Audrey Cauchard">AC</abbr> + <abbr title="Pengfei Liu">PLU</abbr>] Problème Owncloud LOCK files : le client Webdav des postes windows Bioaster est trop obsolete. Tests avec Maxime de changement de clef de registres via GPO sur les postes CODIRA + UTEC05 + UTEC06 : PC Julie OK et PC Anne-Coline (Codira) OK</div>
</li>
</ul>

</div>
<!-- EDIT12 SECTION "Data Management" [5530-] -->