
<p>
<strong>Date : 12/04/2017  </strong>
</p>

<p>
<strong>Participants</strong> :  <abbr title="Julie Hardy">JHA</abbr>, <abbr title="Yoann Mouscaz">YM</abbr>, <abbr title="Pengfei Liu">PLU</abbr>, <abbr title="Pierre Dupuis">PDU</abbr>, <abbr title="Audrey Cauchard">AC</abbr>, <abbr title="Clément Delestre">CD</abbr>, <abbr title="Nicolas Sapay">NS</abbr>, <abbr title="Pierre Veyre">PV</abbr>, <abbr title="Arnaud Zeboulon">AZ</abbr>, <abbr title="Guillaume Boissy">GB</abbr>  +<abbr title="Anthony Berger">AB</abbr>    <em>(excusés : )</em>
</p>

<p>
<strong>Précédente réunion le <a href="/ut6/reunions/reunion_ut6_29.03.2017" class="wikilink1" title="ut6:reunions:reunion_ut6_29.03.2017">29/03/2017</a></strong> <br/>

<a href="/ut6/reunions/reunion_pt6_archive" class="wikilink1" title="ut6:reunions:reunion_pt6_archive">Accéder à l&#039;archive des Team meetings UTEC6</a>
</p>

<h1 class="sectionedit1" id="utec6tous">UTEC6 : TOUS</h1>
<div class="level1">

</div>
<!-- EDIT1 SECTION "UTEC6 : TOUS" [256-283] -->
<h3 class="sectionedit2" id="points_urgents_utec6_a_traiter_imperativement">POINTS URGENTS UTEC6 à traiter IMPERATIVEMENT</h3>
<div class="level3">
<ul>
<li class="level1"><div class="li"> Grand merci au sapeur Pengfei d&#039;avoir éteint le feu ce matin <img class="emojione" alt="&#x1f604;" src="//cdn.jsdelivr.net/emojione/assets/png/1F604.png?v=1.2.4"/> (cliquer sur la photo pour comprendre) <a href="/_media/ut6/reunions/sapeur_pengfei.jpg" class="media" title="ut6:reunions:sapeur_pengfei.jpg"><img src="/_media/ut6/reunions/sapeur_pengfei.jpg?w=100&amp;tok=c98f5f" class="media" alt="" width="100" /></a></div>
</li>
</ul>

</div>
<!-- EDIT2 SECTION "POINTS URGENTS UTEC6 à traiter IMPERATIVEMENT" [284-500] -->
<h3 class="sectionedit3" id="presentation">PRESENTATION</h3>
<div class="level3">
<ul>
<li class="level1"><div class="li"> [<abbr title="Pierre Veyre">PV</abbr>, <abbr title="Pierre Dupuis">PDU</abbr>] MetaSeq 16S v1 le Mercredi 12 Avril</div>
</li>
<li class="level1"><div class="li"> [NEXT] : ISO9001 (<abbr title="Audrey Cauchard">AC</abbr>)  le 19 Avril</div>
</li>
</ul>

</div>
<!-- EDIT3 SECTION "PRESENTATION" [501-615] -->
<h3 class="sectionedit4" id="bioaster_corp">BIOASTER Corp.</h3>
<div class="level3">
<ul>
<li class="level1"><div class="li"> []</div>
</li>
</ul>

</div>

<h4 id="vie_de_l_equipepoint_rh">Vie de l&#039;équipe / point RH</h4>
<div class="level4">
<ul>
<li class="level1"><div class="li"> [<abbr title="Guillaume Boissy">GB</abbr>]Rappel sur les congés et ponts…</div>
<ul>
<li class="level2"><div class="li"> avoir soldé ses congés avant le 31 Mai</div>
</li>
<li class="level2"><div class="li"> Jour férié : lundi prochain (17/04) et les lundi 1er et 8 Mai</div>
</li>
<li class="level2"><div class="li"> Pont Ascension : Jeudi 25/05 + Vendredi (RTT obligatoire)</div>
</li>
</ul>
</li>
<li class="level1"><div class="li"> [<abbr title="Nicolas Sapay">NS</abbr>] Point sur le recrutement DataScientist → Poursuite du processus pour 1 candidat / 2 interviewés.</div>
</li>
<li class="level1"><div class="li"> [<abbr title="Guillaume Boissy">GB</abbr>] Doit relancer uniformisation titre/N°tel/cartes de visite/….fiches de poste…</div>
</li>
<li class="level1"><div class="li"> [<abbr title="Nicolas Sapay">NS</abbr>] Je serai en DUP/DG vendredi matin</div>
</li>
</ul>

</div>

<h4 id="points_generaux_veille_technique_ideations_ideations_utec6_strategies">Points Généraux (Veille technique, Idéations, idéations UTEC6, stratégies,... )</h4>
<div class="level4">
<ul>
<li class="level1"><div class="li"> [<abbr title="Guillaume Boissy">GB</abbr>] AAaaW revival</div>
</li>
<li class="level1"><div class="li"> [<abbr title="Yoann Mouscaz">YM</abbr>] JOBIM : Inscription OK. Next step : transport + hotel (semaine prochaine)</div>
</li>
<li class="level1"><div class="li"> [<abbr title="Audrey Cauchard">AC</abbr>] Data big problem. Nous avons découverte que la revue qualité faite par QSI (quand elle est faite) ne vérifie pas que les données des projets sont mis dans OwnCloud. Nous avons 3 cas de personnes où les données ne sont pas sous OwnCloud, mais je penses que le problème est plus large (donc plus critique).</div>
</li>
<li class="level1"><div class="li"> [<abbr title="Yoann Mouscaz">YM</abbr>] Découverte de <a href="http://unpaywall.org/" class="urlextern" title="http://unpaywall.org/"  rel="nofollow">Unpaywall</a> - Envoi d&#039;un mail @ NG + LC pour validation et diffusion @ALLBIOASTER</div>
</li>
</ul>

</div>

<h4 id="interaction_avec_les_autres_unitesservices_de_bioaster">Interaction avec les autres Unités / Services  de BIOASTER</h4>
<div class="level4">
<ul>
<li class="level1"><div class="li"> Bioinfo </div>
<ul>
<li class="level2"><div class="li"> Réunion resizing des VMs à prévoir avec UTEC02 (pas d&#039;urgence)</div>
</li>
</ul>
</li>
<li class="level1"><div class="li"> UTECx</div>
</li>
<li class="level1"><div class="li"> UTHEMx</div>
</li>
<li class="level1"><div class="li"> PMO</div>
<ul>
<li class="level2"><div class="li"> [CODIRA][<abbr title="Nicolas Sapay">NS</abbr>+<abbr title="Audrey Cauchard">AC</abbr>] Demandes de ressources intempestives → discussion avec SA pour acter le fait que CODIRA a besoin de conseil sur la gestion du code, l&#039;architecture de leurs pipelines et l&#039;utilisation de Matlab.</div>
<ul>
<li class="level3"><div class="li"> [<abbr title="Pierre Dupuis">PDU</abbr>, <abbr title="Pierre Veyre">PV</abbr>] On a reçu une demande de réunion le 18/04 “CODIRA2 - Logiciels et traitement de données” de la part de SA, mais on ne sait pas de quoi on va parler exactement … </div>
</li>
</ul>
</li>
<li class="level2"><div class="li"> [Tous les projets][<abbr title="Nicolas Sapay">NS</abbr>+<abbr title="Audrey Cauchard">AC</abbr>] Demande du PMO pour avoir une ligne support / projet, pour suivre le coût réel du projet. </div>
</li>
</ul>
</li>
<li class="level1"><div class="li"> Juridique</div>
</li>
<li class="level1"><div class="li"> Com</div>
</li>
<li class="level1"><div class="li"> QSI</div>
<ul>
<li class="level2"><div class="li"> Cf. data management</div>
</li>
<li class="level2"><div class="li"> [<abbr title="Clément Delestre">CD</abbr>] Question innocente : La qualité (et autres services) connait-elle keepass ? <abbr title="Yoann Mouscaz">YM</abbr> et moi on a reçu un mail avec un mdp en clair…</div>
</li>
</ul>
</li>
<li class="level1"><div class="li"> DAF  </div>
</li>
<li class="level1"><div class="li"> Achat</div>
</li>
</ul>

</div>
<!-- EDIT4 SECTION "BIOASTER Corp." [616-2744] -->
<h3 class="sectionedit5" id="partnershipsbd">Partnerships / BD</h3>
<div class="level3">
<ul>
<li class="level1"><div class="li"> [<abbr title="Guillaume Boissy">GB</abbr>] Demande de CC (Corentin C.) pour mots-clés sur idéation, projets avortés…. ⇒ alimenter sa prospection : revenir vers <abbr title="Guillaume Boissy">GB</abbr>, merci…</div>
</li>
</ul>

</div>
<!-- EDIT5 SECTION "Partnerships / BD" [2745-2919] -->
<h2 class="sectionedit6" id="projets">PROJETs</h2>
<div class="level2">
<div class="table sectionedit7"><table class="inline">
	<thead>
	<tr class="row0">
		<th class="col0"># </th><th class="col1 leftalign">Quoi?                  </th><th class="col2 leftalign">Qui?          </th><th class="col3 leftalign">Avancement / Action   </th>
	</tr>
	</thead>
	<tr class="row1">
		<th class="col0">0 </th><td class="col1">ISO9001</td><td class="col2"> <abbr title="Audrey Cauchard">AC</abbr>, <abbr title="Guillaume Boissy">GB</abbr> </td><td class="col3"> </td>
	</tr>
	<tr class="row2">
		<th class="col0">1 </th><td class="col1">PASSPORT</td><td class="col2"> <abbr title="Pengfei Liu">PLU</abbr> </td><td class="col3 leftalign">[<abbr title="Pengfei Liu">PLU</abbr>] Security Update for sssd-pam-ldap, no more password in the config, dedicated account with read only right in openldap. Playbook and Template vm-ware updated <br/>
[<abbr title="Pengfei Liu">PLU</abbr>] Install and configure authorization server : <a href="https://acc-wso.bioaster.org:9443/carbon/" class="urlextern" title="https://acc-wso.bioaster.org:9443/carbon/"  rel="nofollow">https://acc-wso.bioaster.org:9443/carbon/</a> <br/>
[<abbr title="Pengfei Liu">PLU</abbr>] Set up soap web service for xacml authorization service on <a href="https://acc-wso.bioaster.org:9443/services/EntitlementService?wsdl" class="urlextern" title="https://acc-wso.bioaster.org:9443/services/EntitlementService?wsdl"  rel="nofollow">https://acc-wso.bioaster.org:9443/services/EntitlementService?wsdl</a> <br/>
[<abbr title="Pengfei Liu">PLU</abbr>] Develope Client soap for xacml authorization service <a href="https://bump.bioaster.org/portal/bioasterSecurityPolicyTester/index" class="urlextern" title="https://bump.bioaster.org/portal/bioasterSecurityPolicyTester/index"  rel="nofollow">https://bump.bioaster.org/portal/bioasterSecurityPolicyTester/index</a>  </td>
	</tr>
	<tr class="row3">
		<th class="col0">2 </th><td class="col1">Biospecimens</td><td class="col2"> <abbr title="Yoann Mouscaz">YM</abbr> + <abbr title="Clément Delestre">CD</abbr></td><td class="col3 leftalign"> [Biospecimens V1.5][<abbr title="Clément Delestre">CD</abbr> + <abbr title="Yoann Mouscaz">YM</abbr> + <abbr title="Guillaume Boissy">GB</abbr>] [<abbr title="Guillaume Boissy">GB</abbr>] stratégie BIOSPECIMENS évoquée au dernier GES ⇒ annonce d&#039;un GES dédié co-animé avec UTEC01 <br/>
[<abbr title="Yoann Mouscaz">YM</abbr>] On peut casser le contrat de maintenance avec Novius dans un délai d&#039;un mois. <br/>
[Biospecimens V1.5][<abbr title="Clément Delestre">CD</abbr>] Commentaires en place. Bien plus simple à gérer côté back-end. Possibilités d&#039;ajouter des fichiers, bien plus jolis etc. <br/>
[Biospecimens V1.5][<abbr title="Clément Delestre">CD</abbr>] Fichier readme.md ajouté au dépôt gitlab <br/>
[<abbr title="Clément Delestre">CD</abbr>] <em>Feature</em> “exporter les résultats du formulaire communiquez sur vos collections”  </td>
	</tr>
	<tr class="row4">
		<th class="col0">3 </th><td class="col1"><abbr title="Network Of Experiments">NoE</abbr> +eSample +FLEMS </td><td class="col2"><abbr title="Yoann Mouscaz">YM</abbr> + <abbr title="Clément Delestre">CD</abbr> </td><td class="col3">[<abbr title="Yoann Mouscaz">YM</abbr> + <abbr title="Clément Delestre">CD</abbr> +<abbr title="Julie Hardy">JHA</abbr>] Consensus de classification bioentity(origin) et sample (type d&#039;échantillon) : <a href="http://www.snomed.org/snomed-ct" class="urlextern" title="http://www.snomed.org/snomed-ct"  rel="nofollow">SNOMED CT</a> pris comme référentiel et possibilité d&#039;évolution vers un full SNOMED CT pas exclu (à discuter) <br/>
<a href="https://gitlab.in2p3.fr/bioaster/NoE/blob/feature-2/core/classifications/bioentity.json" class="urlextern" title="https://gitlab.in2p3.fr/bioaster/NoE/blob/feature-2/core/classifications/bioentity.json"  rel="nofollow">Classification Bioentity</a> OK <br/>
<a href="https://gitlab.in2p3.fr/bioaster/NoE/blob/feature-2/core/classifications/sample.json" class="urlextern" title="https://gitlab.in2p3.fr/bioaster/NoE/blob/feature-2/core/classifications/sample.json"  rel="nofollow">Classification Sample</a> quasi-OK <br/>
[<abbr title="Noe Expert Team">NeT</abbr>] Natacha est remplacée par Gustavo dès son départ pour UTEC04 <br/>
[<abbr title="Yoann Mouscaz">YM</abbr> + <abbr title="Clément Delestre">CD</abbr>] : Réunion avec l&#039;AQ : BA UID ok - Storage ok via liste xlsx mais db Access “temporaire” en construction <br/>
[<abbr title="Yoann Mouscaz">YM</abbr>] Code : changement dans le controller de sample pour prendre en compte les agents biologiques. La façon pour traiter <abbr title="Organisme Génétiquement Modifié">OGM</abbr> et <abbr title="Micro-Organismes et Toxines hautement pathogènes">MOT</abbr> devraient être assez similaire <br/>
[<abbr title="Clément Delestre">CD</abbr>] Mise en place de l&#039; <a href="/informatique/developpement/django/recettes/internationalisation" class="wikilink1" title="informatique:developpement:django:recettes:internationalisation">internationalisation</a> </td>
	</tr>
	<tr class="row5">
		<th class="col0">4 </th><td class="col1">REALISM + tranSMART </td><td class="col2"><abbr title="Nicolas Sapay">NS</abbr> </td><td class="col3">[<abbr title="Nicolas Sapay">NS</abbr>] DAD : description des données MIPREA et REALISM quasiment OK. Description des ETL en cours <br/>
[<abbr title="Nicolas Sapay">NS</abbr>] On va faire x2 en temps pour traiter les données de cytométries… Pas de saisie des données dans l&#039;eCRF + intégration du giga fichier Excel dans tranSMART… Discussion avec MLR le 13/04/2017 <br/>
[<abbr title="Nicolas Sapay">NS</abbr>] Gros manque dans le suivi des données sur OwnCloud, Cf. point dans le data management. <br/>
[<abbr title="Nicolas Sapay">NS</abbr>] Récupération des données d&#039;OT après plus d&#039;1 an… </td>
	</tr>
	<tr class="row6">
		<th class="col0">6 </th><td class="col1">MOSAIC </td><td class="col2"><abbr title="Guillaume Boissy">GB</abbr> +<abbr title="Nicolas Sapay">NS</abbr> </td><td class="col3"> [<abbr title="Guillaume Boissy">GB</abbr>] WP5: Risk majeurs, critères de réussite, Go/NoGo ; Background IP <br/>
[<abbr title="Arnaud Zeboulon">AZ</abbr>] Commencé à rédiger rapport sur analyse comparative de la GCCA (package mixOmics) et la <abbr title="Megabyte">MB</abbr>-PLS (package ade4) </td>
	</tr>
	<tr class="row7">
		<th class="col0">7 </th><td class="col1">bMx Metagenomics MetaSeq <br/>
<a href="https://gitlab.in2p3.fr/bioaster/metaseq/blob/master/CHANGELOG.md" class="urlextern" title="https://gitlab.in2p3.fr/bioaster/metaseq/blob/master/CHANGELOG.md"  rel="nofollow">CHANGELOG</a> <br/>
<a href="https://gitlab.in2p3.fr/bioaster/metaseq/boards?milestone_title=v1.0" class="urlextern" title="https://gitlab.in2p3.fr/bioaster/metaseq/boards?milestone_title=v1.0"  rel="nofollow">Board</a> </td><td class="col2"><abbr title="Guillaume Boissy">GB</abbr> + <abbr title="Pierre Veyre">PV</abbr> + <abbr title="Pierre Dupuis">PDU</abbr> </td><td class="col3 leftalign"> [<abbr title="Guillaume Boissy">GB</abbr>, <abbr title="Pierre Dupuis">PDU</abbr>, <abbr title="Pierre Veyre">PV</abbr>] Réunion de “lancement V1” le 24/04 <br/>
[<abbr title="Pierre Dupuis">PDU</abbr>, <abbr title="Pierre Veyre">PV</abbr>] Assistance/support à bmx pour déploiement sur leur infra <br/>
[<abbr title="Pierre Dupuis">PDU</abbr>, <abbr title="Pierre Veyre">PV</abbr>] Enrichissement des specs pour 24/04  </td>
	</tr>
	<tr class="row8">
		<th class="col0">8 </th><td class="col1">Schéma Directeur Data Science</td><td class="col2"><abbr title="Nicolas Sapay">NS</abbr></td><td class="col3">RAS </td>
	</tr>
	<tr class="row9">
		<th class="col0">9 </th><td class="col1">THOR</td><td class="col2"><abbr title="Audrey Cauchard">AC</abbr>+ <abbr title="Pengfei Liu">PLU</abbr></td><td class="col3 leftalign">   </td>
	</tr>
	<tr class="row10">
		<th class="col0">10 </th><td class="col1"> Stage <abbr title="Network Of Experiments">NoE</abbr> : the samples legacy </td><td class="col2"> <abbr title="Julie Hardy">JHA</abbr>+<abbr title="Yoann Mouscaz">YM</abbr> </td><td class="col3">[<abbr title="Yoann Mouscaz">YM</abbr>]  <span style='color:#ed1c24; '> Pb UTEC02 + UTEC03 Lyon : une implication de la direction dans le projet est souhaitée et ferait vraiment du bien en terme de légitimité. Dois-je les contacter ?</span> <br/>
Précision : nous avions demandé de commencer le référencement des échantillons avant l&#039;arrivée de <abbr title="Julie Hardy">JHA</abbr> en janvier 2017. <br/>
Or aujourd&#039;hui pour UTEC02il n&#039;y a que les échantillons de <abbr title="Laure Sapey Triomphe">LST</abbr> qui sont référencés (environ 400 représentant juste 1 an d&#039;expérience). L&#039;UTEC02 est une des plus grosse “consommatrice”. Ils sont surbookés, je ne pense pas que nous aurons quelque chose avant juin-juillet (au mieux) si rien ne bouge.<br/>
Pour UTEC03 Lyon il n&#039;y a rien. Surbookée également.<br/>
[<abbr title="Julie Hardy">JHA</abbr>] <br/>
-  <a href="/noe/entretiens" class="wikilink1" title="noe:entretiens">Entretiens</a> réalisés pour plusieurs UTECs (1, 2, 4, 5 et le projet Codira)<br/>
- Présentation des ontologies et choix d&#039;une ontologie SNOMED CT correspondant le plus à nos besoins<br/>
 - Création de la classification au niveau des bactéries au format Json </td>
	</tr>
	<tr class="row11">
		<th class="col0">11 </th><td class="col1"> Stage Cytométrie </td><td class="col2"> <abbr title="Nicolas Sapay">NS</abbr> </td><td class="col3 leftalign">[<abbr title="Nicolas Sapay">NS</abbr>] Info à jour sur <a href="https://devtools.bioaster.org/redmine/projects/pipeline-cytof/wiki" class="urlextern" title="https://devtools.bioaster.org/redmine/projects/pipeline-cytof/wiki"  rel="nofollow">Redmine</a> <br/>
[<abbr title="Nicolas Sapay">NS</abbr>] Accès aux données OK → je vais les récupérer et les mettre sur Gitlab… Est-ce OK? <br/>
[<abbr title="Nicolas Sapay">NS</abbr>] Yasmina aura besoin d&#039;une formation Gitlab en mai… qui sera dispo?  </td>
	</tr>
</table></div>
<!-- EDIT7 TABLE [2941-7650] -->
</div>
<!-- EDIT6 SECTION "PROJETs" [2920-7650] -->
<h1 class="sectionedit8" id="utec6datamanagement_core_softdev">UTEC6 : DataManagement + Core + SoftDEV</h1>
<div class="level1">

</div>
<!-- EDIT8 SECTION "UTEC6 : DataManagement + Core + SoftDEV" [7651-7705] -->
<h3 class="sectionedit9" id="dev">DEV</h3>
<div class="level3">
<ul>
<li class="level1"><div class="li"> [<abbr title="Clément Delestre">CD</abbr>] Point sur les commandes d&#039;IDEs</div>
<ul>
<li class="level2"><div class="li"> Commande passée auprès de Michèle</div>
</li>
</ul>
</li>
<li class="level1"><div class="li"> [<abbr title="Yoann Mouscaz">YM</abbr>] <a href="https://bioinfo-fr.net/dereferencement-google" class="urlextern" title="https://bioinfo-fr.net/dereferencement-google"  rel="nofollow"> Retour d&#039;exp sur (dé)référencement</a> - Quid de nos appli web bientot en prod ? (BIOSPECIMENS v1.5, <abbr title="Network Of Experiments">NoE</abbr> ?) Quel analytics utiliser : Awstats ? Google analytics ? autre ?</div>
</li>
<li class="level1"><div class="li"> [<abbr title="Clément Delestre">CD</abbr> &amp; <abbr title="Pierre Dupuis">PDU</abbr>] Aide pour les fonctionnalités avancées de <a href="/informatique/developpement/git" class="wikilink1" title="informatique:developpement:git">Git</a></div>
</li>
</ul>

</div>
<!-- EDIT9 SECTION "DEV" [7706-8133] -->
<h3 class="sectionedit10" id="core_services">Core Services</h3>
<div class="level3">
<ul>
<li class="level1"><div class="li"></div>
</li>
</ul>

</div>
<!-- EDIT10 SECTION "Core Services" [8134-8161] -->
<h3 class="sectionedit11" id="itis_ab_utec06">IT/IS (AB) &amp; UTEC06</h3>
<div class="level3">
<ul>
<li class="level1"><div class="li"> </div>
</li>
</ul>

</div>
<!-- EDIT11 SECTION "IT/IS (AB) & UTEC06" [8162-8197] -->
<h3 class="sectionedit12" id="infra_cc-in2p3_ip">INFRA  +CC-IN2P3 +IP</h3>
<div class="level3">
<ul>
<li class="level1"><div class="li"> </div>
</li>
</ul>

</div>
<!-- EDIT12 SECTION "INFRA  +CC-IN2P3 +IP" [8198-8233] -->
<h3 class="sectionedit13" id="data_management">Data Management</h3>
<div class="level3">
<ul>
<li class="level1"><div class="li"> [<abbr title="Nicolas Sapay">NS</abbr>+<abbr title="Audrey Cauchard">AC</abbr>] REALISM / Absence de données majeures malgré le support données au WP1, certains cahier de labo sont vides. UTEC02/3/7 plutôt bonne élève.</div>
</li>
<li class="level1"><div class="li"> [<abbr title="Audrey Cauchard">AC</abbr>+<abbr title="Nicolas Sapay">NS</abbr>] Données projet / Peu, voire pas, de vérification de la présence et de la validité des données sur OwnCloud, certains refusent même de les mettre sur <abbr title="OwnCloud">OC</abbr> → Quels sont les engagements contractuels sur les données? </div>
</li>
<li class="level1"><div class="li"> [<abbr title="Audrey Cauchard">AC</abbr>, <abbr title="Pengfei Liu">PLU</abbr>, <abbr title="Pierre Veyre">PV</abbr>] Réunion dashboard GPFS à planifier avec Loïc@CC (pas d&#039;urgence)</div>
</li>
</ul>

</div>
<!-- EDIT13 SECTION "Data Management" [8234-] -->