
<p>
<strong>Date : 23/02/2016  </strong>
</p>

<p>
<strong>Participants</strong> : <abbr title="Audrey Cauchard">AC</abbr>, <abbr title="Yoann Mouscaz">YM</abbr>, TLC, <abbr title="Nicolas Sapay">NS</abbr>, +AM, +LP, <abbr title="Guillaume Boissy">GB</abbr>   +<abbr title="Anthony Berger">AB</abbr>    <em>(excusés : <abbr title="Pierre Veyre">PV</abbr>)</em>
</p>

<p>
<strong>Précédente réunion le <a href="/ut6/reunions/reunion_ut6_16.02.2016" class="wikilink1" title="ut6:reunions:reunion_ut6_16.02.2016">16/02/2016</a></strong>
</p>

<h1 class="sectionedit1" id="ordre_du_jour">Ordre du jour</h1>
<div class="level1">

<p>
<em>
Les sujets <del>barrés</del> sont en attente.<br/>

Les sujets <span class="wrap_round wrap_box ">surlignés en gris</span> sont traités s&#039;il y a assez de temps OU n&#039;ont pas été traités par manque de temps<br/>

Les sujets <span class="wrap_danger ">surlignés en rouge</span> sont prioritaires.
</em>
</p>

</div>
<!-- EDIT1 SECTION "Ordre du jour" [174-469] -->
<h3 class="sectionedit2" id="itis_ab_utec6">IT/IS (AB) &amp; UTEC6</h3>
<div class="level3">
<ul>
<li class="level1"><div class="li"> [tous] HALLELUIA!  Signature de la convention d&#039;hébergement avec l&#039;IP !!!  Merci aux contributeurs!</div>
</li>
<li class="level1"><div class="li"> [<abbr title="Anthony Berger">AB</abbr>] GLPI</div>
<ul>
<li class="level2"><div class="li"> [<abbr title="Audrey Cauchard">AC</abbr>] Catégorie pour lecteur M ? Pouvoir mettre observateur à la création de ticket.</div>
</li>
<li class="level2"><div class="li"> [<abbr title="Anthony Berger">AB</abbr>] Déjà trop de tickets!!</div>
</li>
</ul>
</li>
<li class="level1"><div class="li"> [tous] Droits d&#039;accès aux PC des UTECs (Labs)par UTEC6 pour support &amp; intervention</div>
<ul>
<li class="level2"><div class="li"> réponse de LC: </div>
<ul>
<li class="level3"><div class="li"> “Pour les machines répertoriées dans l’AD : Dis-moi qui dans ton équipe doit être ajouté dans le groupe admin ?”</div>
</li>
<li class="level3"><div class="li"> “Pour les machines non répertoriées dans notre AD (les raisons en sont multiples : pas le besoin, pas l’envie côté scientifique, éditeur n’acceptant pas d’antivirus, de MAJ, de firewall, machine bas niveau….) Il faut vous rapprocher de chaque responsable de l’équipement pour en obtenir les identifiants .”</div>
</li>
<li class="level3"><div class="li"> <abbr title="Guillaume Boissy">GB</abbr> ⇒ [<abbr title="Audrey Cauchard">AC</abbr>].RAF = début de rédaction de procédure… ?</div>
</li>
</ul>
</li>
</ul>
</li>
<li class="level1"><div class="li"> Socle @CC Vcenter est 5.5 update 2 </div>
<ul>
<li class="level2"><div class="li"> Tentative update d&#039;un des 3 ESX en 5.5. update 3 ⇒  Pb Accès VCenter-ESX … en cours de résolution…</div>
</li>
</ul>
</li>
<li class="level1"><div class="li"> Machines Linux des stagiaires UTEC6 ⇒ pb pour lancer Apache sur leurs machines ⇒ SElinux  (Security-Enhanced Linux) activée par défaut ⇒ [].RAF=OK pour désactiver au niveau d&#039;un client!</div>
</li>
<li class="level1"><div class="li"> [<abbr title="Pierre Veyre">PV</abbr>] Administration de certaines machines / services par TLC   ; ? backup: machines +DBs + fichiers…</div>
<ul>
<li class="level2"><div class="li"> REDMINE : OK car @CC</div>
</li>
<li class="level2"><div class="li"> Wiki ? &#039;wiki&#039; sur VLAN2 @cluster_<abbr title="Bioaster 1">BA1</abbr>   ; pas de DB  ; sous freeBSD (historique JG)</div>
</li>
<li class="level2"><div class="li"> freeBSD : tout exception faite de ce qui est hébergé sur &#039;devtools&#039; (CentOS) + owncloud, soit : Wiki +jitsi + BIOSPECIMENS</div>
</li>
<li class="level2"><div class="li"> [remplaçant de TLC].RAF : freeBSD ⇒ CentOS ?</div>
</li>
</ul>
</li>
<li class="level1"><div class="li"> [tous].RAF : Politique de gestion des password suite au départ de TLC</div>
</li>
<li class="level1"><div class="li"> [<abbr title="Nicolas Sapay">NS</abbr>].RAF = READ_ONLY pour <abbr title="Guillaume Boissy">GB</abbr> et autres bioinfos sur GitLab LIMS; idem pour les autres projets</div>
</li>
</ul>

</div>
<!-- EDIT2 SECTION "IT/IS (AB) & UTEC6" [470-2311] -->
<h3 class="sectionedit3" id="vie_de_la_societe">Vie de la société</h3>
<div class="level3">
<ul>
<li class="level1"><div class="li"> [<abbr title="Guillaume Boissy">GB</abbr>] Avancée du dossier pour l&#039;ANR</div>
<ul>
<li class="level2"><div class="li"> 1 Programme (UTEC)  +  1 Projet innovation interne (set-up)  + 1 / Projet interne et/ou collaboratif [participatif] (e.g. REALISM) </div>
</li>
</ul>
</li>
<li class="level1"><div class="li"> [<abbr title="Guillaume Boissy">GB</abbr>} Premier draft de description de l&#039;UTEC6 pour le nouveau site Web</div>
</li>
</ul>

</div>

<h4 id="vie_de_l_equipepoint_rh">Vie de l&#039;équipe / point RH</h4>
<div class="level4">
<ul>
<li class="level1"><div class="li"> [<abbr title="Guillaume Boissy">GB</abbr>] Finalisation entretiens annuels + Evaluation 2015 + Objectifs 2016.S1</div>
</li>
<li class="level1"><div class="li"> [<abbr title="Nicolas Sapay">NS</abbr>+<abbr title="Audrey Cauchard">AC</abbr>] risques psycho sociaux : faites remonter vos exemples ! La listes des questions : tableau blanc @UTEC6</div>
</li>
<li class="level1"><div class="li"> [tous, TLC] gestion du départ de Tanguy (date prévisionnelle : 29/02)</div>
<ul>
<li class="level2"><div class="li"> [<abbr title="Audrey Cauchard">AC</abbr>]  @IP les jeudi 25 et Vendredi 26 /02</div>
</li>
</ul>
</li>
<li class="level1"><div class="li"> [tous] recrutement en cours</div>
<ul>
<li class="level2"><div class="li"> publications des annonces (pas encore sur tous les supports imaginés..) </div>
<ul>
<li class="level3"><div class="li"> fin de semaine dernière :  5 Ing.Dev Senior     7 Ing.Web        5 Ing.App</div>
</li>
</ul>
</li>
<li class="level2"><div class="li"> [<abbr title="Guillaume Boissy">GB</abbr>, <abbr title="Nicolas Sapay">NS</abbr>] Stratégie Thématique #3  vs.   Réflexion en cours pour le poste de Data Scientist</div>
</li>
</ul>
</li>
</ul>

</div>

<h4 id="points_generaux_veille_technique_ideations_ideations_utec6_strategies">Points Généraux (Veille technique, Idéations, idéations UTEC6, stratégies,... )</h4>
<div class="level4">
<ul>
<li class="level1"><div class="li"> Stratégie : archivage des données @CC (support G données @CC (GPFS), cela avant de revenir vers les solutions que peut proposer le CC (data tiering)FS)</div>
<ul>
<li class="level2"><div class="li"> [<abbr title="Guillaume Boissy">GB</abbr>] retour sur le meeting jeudi 18/02 (CSO, AQ, legal) sur la gestion des données long terme</div>
<ul>
<li class="level3"><div class="li"> avis contrastés (!) - quelques pistes (open data, valorisation des accès longs termes,…)</div>
</li>
<li class="level3"><div class="li"> [<abbr title="Guillaume Boissy">GB</abbr>, <abbr title="Nicolas Sapay">NS</abbr>, <abbr title="Anthony Berger">AB</abbr>, <abbr title="Pierre Veyre">PV</abbr>..].RAF = organiser une réunion avec le CC pour prolonger la discussion et surtout voir l&#039;existant et imaginer le possible</div>
</li>
</ul>
</li>
<li class="level2"><div class="li"> [<abbr title="Nicolas Sapay">NS</abbr>] Rencontre avec Mathworks le 10/02 dernier pour discuter de la gestion des licences Matlab… Le processus de gestion des licences scientifiques est à clarifier en interne (RACI?) + [<abbr title="Guillaume Boissy">GB</abbr>]=sujet du GT plateformes des IRTs pour minimiser les couts de licenses…</div>
</li>
<li class="level2"><div class="li"> [<abbr title="Nicolas Sapay">NS</abbr>] Ajout de nouveau plugin dans Redmine. Attention, les plugins ne sont pas Ansibeuliser!</div>
</li>
</ul>
</li>
<li class="level1"><div class="li"> [<abbr title="Yoann Mouscaz">YM</abbr>] Inscription à la journée ARAMIS @ Bron (07/04/16)</div>
</li>
</ul>

</div>

<h4 id="interaction_avec_les_autres_unitesservicesccpasteur">Interaction avec les autres Unités / Services  / CC  /  PASTEUR</h4>
<div class="level4">
<ul>
<li class="level1"><div class="li"> Rencontre bilatérale hebdo avec Services Informatique (<abbr title="Guillaume Boissy">GB</abbr>+LC)  </div>
<ul>
<li class="level2"><div class="li"> …</div>
</li>
</ul>
</li>
<li class="level1"><div class="li"> Bioinfo / BioStats / … des UTECs</div>
<ul>
<li class="level2"><div class="li"> [TLC, <abbr title="Yoann Mouscaz">YM</abbr>] formation Git pour bioinfos des UTECs faite et bien accueillie. Audience niveau novice, formée à l&#039;utilisation de git/Gitlab pour backup de code (pull→add→commit→push) puis un point + avancé sur les branches et merges simples. Seconde version prévue pour Adama &amp; stagiaire le jeudi 03/03, des intéressé(e)s ?</div>
</li>
</ul>
</li>
<li class="level1"><div class="li"> QSI/PMO</div>
</li>
<li class="level1"><div class="li"> UTEC2 ⇒ Peut être organiser une réunion avec l&#039;UTEC2 pour les deux points suivants</div>
<ul>
<li class="level2"><div class="li"> [<abbr title="Pierre Veyre">PV</abbr>] Demande de création de deux VMs (via un Snapshot de la drtpt202) pour le mois d&#039;Avril ⇒ <a href="https://cc-usersupport.in2p3.fr/otrs/index.pl?Action=AgentTicketZoom;TicketID=10349" class="urlextern" title="https://cc-usersupport.in2p3.fr/otrs/index.pl?Action=AgentTicketZoom;TicketID=10349"  rel="nofollow"> Ticket OTRS</a> transformé en <a href="https://helpdesk.bioaster.org/index.php?redirect=ticket_249&amp;noAUTO=1" class="urlextern" title="https://helpdesk.bioaster.org/index.php?redirect=ticket_249&amp;noAUTO=1"  rel="nofollow"> Ticket GLPI #249 </a></div>
</li>
<li class="level2"><div class="li"> [<abbr title="Audrey Cauchard">AC</abbr>] Demande supplémentaire de l&#039;augmentation de drtpt202 : ressources bien utilisées ?? </div>
</li>
</ul>
</li>
</ul>

</div>
<!-- EDIT3 SECTION "Vie de la société" [2312-5318] -->
<h3 class="sectionedit4" id="partnershipsbd">Partnerships / BD</h3>
<div class="level3">
<ul>
<li class="level1"><div class="li"> [<abbr title="Nicolas Sapay">NS</abbr>] démo Genostar</div>
</li>
<li class="level1"><div class="li"> [<abbr title="Nicolas Sapay">NS</abbr>] Projet QS21 synthétique</div>
</li>
</ul>

</div>
<!-- EDIT4 SECTION "Partnerships / BD" [5319-5406] -->
<h1 class="sectionedit5" id="projets">PROJETs</h1>
<div class="level1">
<div class="table sectionedit6"><table class="inline">
	<thead>
	<tr class="row0">
		<th class="col0">Question </th><th class="col1 leftalign">Quoi?                  </th><th class="col2 leftalign">Qui?          </th><th class="col3 leftalign">Avancement / Action   </th>
	</tr>
	</thead>
	<tr class="row1">
		<th class="col0">1 </th><td class="col1">BCOM </td><td class="col2"><abbr title="Nicolas Sapay">NS</abbr> </td><td class="col3 leftalign"> En attente, faute de temps   </td>
	</tr>
	<tr class="row2">
		<th class="col0">2 </th><td class="col1">Biospecimens</td><td class="col2"><abbr title="Yoann Mouscaz">YM</abbr></td><td class="col3"> </td>
	</tr>
	<tr class="row3">
		<th class="col0">3 </th><td class="col1">LIMS </td><td class="col2"><abbr title="Nicolas Sapay">NS</abbr>+tous </td><td class="col3 leftalign"> [<abbr title="Nicolas Sapay">NS</abbr>] Shibboleth/AD/Sciforma/ des discussion à planifier avec le service RH et le service informatique   </td>
	</tr>
	<tr class="row4">
		<th class="col0">4 </th><td class="col1">eSamples</td><td class="col2"><abbr title="Audrey Cauchard">AC</abbr></td><td class="col3 leftalign">[<abbr title="Yoann Mouscaz">YM</abbr>] UTEC01 réfléchit à une ontologie simplifiée pour commencer.  </td>
	</tr>
	<tr class="row5">
		<th class="col0">5 </th><td class="col1">FLEMS</td><td class="col2"><abbr title="Yoann Mouscaz">YM</abbr></td><td class="col3"> </td>
	</tr>
	<tr class="row6">
		<th class="col0">6 </th><td class="col1">Envir. Dev.</td><td class="col2">TLC</td><td class="col3"> </td>
	</tr>
	<tr class="row7">
		<th class="col0">7 </th><td class="col1">Symbiosis</td><td class="col2"><abbr title="Pierre Veyre">PV</abbr></td><td class="col3 leftalign">Travail en cours sur Shibboleth  </td>
	</tr>
	<tr class="row8">
		<th class="col0">8 </th><td class="col1">REALISM + tranSMART </td><td class="col2"><abbr title="Nicolas Sapay">NS</abbr></td><td class="col3">Olivier TABONE : PhD@bMx + code produit en tant que CDD 3mois BIOASTER  ⇒ c&#039;est du code BIOASTER!  À versionner ! OT sera toujours dispo pour le support car en thèse@HCL </td>
	</tr>
	<tr class="row9">
		<th class="col0">9 </th><td class="col1">Data management </td><td class="col2"><abbr title="Audrey Cauchard">AC</abbr></td><td class="col3 leftalign">  </td>
	</tr>
	<tr class="row10">
		<th class="col0">10</th><td class="col1">Ticket en cours </td><td class="col2"><abbr title="Nicolas Sapay">NS</abbr></td><td class="col3"> </td>
	</tr>
	<tr class="row11">
		<th class="col0">11</th><td class="col1">eCRF</td><td class="col2"><abbr title="Yoann Mouscaz">YM</abbr></td><td class="col3">Pas de mise en prod avant mars. J. Textoris&#039; show durant le meeting de jeudi dernier… Doivent challenger le score SOFA d&#039;ici cette semaine. Ajout de 3 nouvelle règle pour un type de score réalisé.</td>
	</tr>
	<tr class="row12">
		<th class="col0">12</th><td class="col1">BioinfoChOS</td><td class="col2"><abbr title="Anthony Berger">AB</abbr> + TLC + <abbr title="Yoann Mouscaz">YM</abbr></td><td class="col3 leftalign"> [<abbr title="Yoann Mouscaz">YM</abbr>] Préparation des conclusions en cours avec LCO  </td>
	</tr>
	<tr class="row13">
		<th class="col0">13</th><td class="col1">bMs Metagenomics</td><td class="col2"><abbr title="Guillaume Boissy">GB</abbr></td><td class="col3"> Raffinement du projet ; début rédaction Projet File ; RAF=aspects licensing…; [].RAF=discussion avec LB pour retour d&#039;expériences 16S </td>
	</tr>
	<tr class="row14">
		<th class="col0">14</th><td class="col1">SP ADVANCE / MOSAIC / STAR </td><td class="col2"><abbr title="Guillaume Boissy">GB</abbr></td><td class="col3"> Reprise du découpage en taches avec Emilie Chautard ; proposition &#039;Product&#039; en fin année 4 </td>
	</tr>
	<tr class="row15">
		<th class="col0">15</th><td class="col1">Stage Biospecimens</td><td class="col2">AM + <abbr title="Yoann Mouscaz">YM</abbr></td><td class="col3">[AM] Veille sur biobanques existantes. Veille sur les frameworks web. Symfony sera le nouveau framework de Biospecimens. Démarrage du tuto sur Symfony. Présentation rapide de Biospecimens par <abbr title="Karen Louis">KL</abbr> + rdv AM-<abbr title="Karen Louis">KL</abbr> plannifié + analyse du CDC initial et des itérations effectuées. Prochaine étape : ré-architecturer la db. </td>
	</tr>
	<tr class="row16">
		<th class="col0">16</th><td class="col1">Stage FLEMS</td><td class="col2">LP + <abbr title="Nicolas Sapay">NS</abbr></td><td class="col3"> <br/>
[LP+AM] Introduction à Git <br/>
[LP+AM] Introduction au Webdev </td>
	</tr>
	<tr class="row17">
		<th class="col0">17</th><td class="col1">QS21</td><td class="col2"><abbr title="Nicolas Sapay">NS</abbr></td><td class="col3"> Proposition de base : plan pour le data management et l&#039;analyse </td>
	</tr>
</table></div>
<!-- EDIT6 TABLE [5430-7259] -->
</div>
<!-- EDIT5 SECTION "PROJETs" [5407-7259] -->
<h1 class="sectionedit7" id="archives">Archives</h1>
<div class="level1">
<ol>
<li class="level1"><div class="li"> <a href="/ut6/reunions/reunion_pt6_06.06.2014" class="wikilink1" title="ut6:reunions:reunion_pt6_06.06.2014">06/06/2014</a></div>
</li>
<li class="level1"><div class="li"> <a href="/ut6/reunions/reunion_pt6_10.06.2014" class="wikilink1" title="ut6:reunions:reunion_pt6_10.06.2014">10/06/2014</a></div>
</li>
<li class="level1"><div class="li"> <a href="/ut6/reunions/reunion_pt6_25.06.2014" class="wikilink1" title="ut6:reunions:reunion_pt6_25.06.2014">25/06/2014</a></div>
</li>
<li class="level1"><div class="li"> <a href="/ut6/reunions/reunion_pt6_19.09.2014" class="wikilink1" title="ut6:reunions:reunion_pt6_19.09.2014">19/09/2014</a></div>
</li>
<li class="level1"><div class="li"> <a href="/ut6/reunions/reunion_pt6_30.09.2014" class="wikilink1" title="ut6:reunions:reunion_pt6_30.09.2014">30/09/2014</a></div>
</li>
<li class="level1"><div class="li"> <a href="/ut6/reunions/reunion_pt6_14.10.2014" class="wikilink1" title="ut6:reunions:reunion_pt6_14.10.2014">14/10/2014</a></div>
</li>
<li class="level1"><div class="li"> <a href="/ut6/reunions/reunion_pt6_28.10.2014" class="wikilink1" title="ut6:reunions:reunion_pt6_28.10.2014">28/10/2014</a></div>
</li>
<li class="level1"><div class="li"> <a href="/ut6/reunions/reunion_pt6_19.11.2014" class="wikilink1" title="ut6:reunions:reunion_pt6_19.11.2014">19/11/2014</a></div>
</li>
<li class="level1"><div class="li"> <a href="/ut6/reunions/reunion_pt6_25.11.2014" class="wikilink1" title="ut6:reunions:reunion_pt6_25.11.2014">25/11/2014</a></div>
</li>
<li class="level1"><div class="li"> <a href="/ut6/reunions/reunion_pt6_12.12.2014" class="wikilink1" title="ut6:reunions:reunion_pt6_12.12.2014">12/12/2014</a></div>
</li>
<li class="level1"><div class="li"> <a href="/ut6/reunions/reunion_pt6_18.12.2014" class="wikilink1" title="ut6:reunions:reunion_pt6_18.12.2014">18/12/2014</a></div>
</li>
<li class="level1"><div class="li"> <a href="/ut6/reunions/reunion_pt6_06.01.2015" class="wikilink1" title="ut6:reunions:reunion_pt6_06.01.2015">06/01/2015</a></div>
</li>
<li class="level1"><div class="li"> <a href="/ut6/reunions/reunion_ut6_20.01.2015" class="wikilink1" title="ut6:reunions:reunion_ut6_20.01.2015">20/01/2015</a></div>
</li>
<li class="level1"><div class="li"> <a href="/ut6/reunions/reunion_ut6_03.02.2015" class="wikilink1" title="ut6:reunions:reunion_ut6_03.02.2015">03/02/2015</a></div>
</li>
<li class="level1"><div class="li"> <a href="/ut6/reunions/reunion_ut6_17.02.2015" class="wikilink1" title="ut6:reunions:reunion_ut6_17.02.2015">17/02/2015</a></div>
</li>
<li class="level1"><div class="li"> <a href="/ut6/reunions/reunion_ut6_03.03.2015" class="wikilink1" title="ut6:reunions:reunion_ut6_03.03.2015">03/03/2015</a></div>
</li>
<li class="level1"><div class="li"> <a href="/ut6/reunions/reunion_ut6_20.03.2015" class="wikilink1" title="ut6:reunions:reunion_ut6_20.03.2015">20/03/2015</a></div>
</li>
<li class="level1"><div class="li"> <a href="/ut6/reunions/reunion_ut6_31.03.2015" class="wikilink1" title="ut6:reunions:reunion_ut6_31.03.2015">31/03/2015</a></div>
</li>
<li class="level1"><div class="li"> <a href="/ut6/reunions/reunion_ut6_14.04.2015" class="wikilink1" title="ut6:reunions:reunion_ut6_14.04.2015">14/04/2015</a></div>
</li>
<li class="level1"><div class="li"> <a href="/ut6/reunions/reunion_ut6_28.04.2015" class="wikilink1" title="ut6:reunions:reunion_ut6_28.04.2015">28/04/2015</a></div>
</li>
<li class="level1"><div class="li"> <a href="/ut6/reunions/reunion_ut6_12.05.2015" class="wikilink1" title="ut6:reunions:reunion_ut6_12.05.2015">12/05/2015</a></div>
</li>
<li class="level1"><div class="li"> <a href="/ut6/reunions/reunion_ut6_26.05.2015" class="wikilink1" title="ut6:reunions:reunion_ut6_26.05.2015">26/05/2015</a></div>
</li>
<li class="level1"><div class="li"> <a href="/ut6/reunions/reunion_ut6_09.06.2015" class="wikilink1" title="ut6:reunions:reunion_ut6_09.06.2015">09/06/2015</a></div>
</li>
<li class="level1"><div class="li"> <a href="/ut6/reunions/reunion_ut6_30.07.2015" class="wikilink1" title="ut6:reunions:reunion_ut6_30.07.2015">30/07/2015</a></div>
</li>
<li class="level1"><div class="li"> <a href="/ut6/reunions/reunion_ut6_18.08.2015" class="wikilink1" title="ut6:reunions:reunion_ut6_18.08.2015">18/08/2015</a></div>
</li>
<li class="level1"><div class="li"> <a href="/ut6/reunions/reunion_ut6_08.09.2015" class="wikilink1" title="ut6:reunions:reunion_ut6_08.09.2015">08/09/2015</a></div>
</li>
<li class="level1"><div class="li"> <a href="/ut6/reunions/reunion_ut6_22.09.2015" class="wikilink1" title="ut6:reunions:reunion_ut6_22.09.2015">22/09/2015</a></div>
</li>
<li class="level1"><div class="li"> <a href="/ut6/reunions/reunion_ut6_29.09.2015" class="wikilink1" title="ut6:reunions:reunion_ut6_29.09.2015">29/09/2015</a></div>
</li>
<li class="level1"><div class="li"> <a href="/ut6/reunions/reunion_ut6_06.10.2015" class="wikilink1" title="ut6:reunions:reunion_ut6_06.10.2015">06/10/2015</a></div>
</li>
<li class="level1"><div class="li"> <a href="/ut6/reunions/reunion_ut6_13.10.2015" class="wikilink1" title="ut6:reunions:reunion_ut6_13.10.2015">13/10/2015</a></div>
</li>
<li class="level1"><div class="li"> <a href="/ut6/reunions/reunion_ut6_28.10.2015" class="wikilink1" title="ut6:reunions:reunion_ut6_28.10.2015">28/10/2015</a></div>
</li>
<li class="level1"><div class="li"> <a href="/ut6/reunions/reunion_ut6_03.11.2015" class="wikilink1" title="ut6:reunions:reunion_ut6_03.11.2015">03/11/2015</a></div>
</li>
<li class="level1"><div class="li"> <a href="/ut6/reunions/reunion_ut6_10.11.2015" class="wikilink1" title="ut6:reunions:reunion_ut6_10.11.2015">10/11/2015</a></div>
</li>
<li class="level1"><div class="li"> 24/11/2015</div>
</li>
<li class="level1"><div class="li"> <a href="/ut6/reunions/reunion_ut6_08.12.2015" class="wikilink1" title="ut6:reunions:reunion_ut6_08.12.2015">08/12/2015</a></div>
</li>
<li class="level1"><div class="li"> <a href="/ut6/reunions/reunion_ut6_22.12.2015" class="wikilink1" title="ut6:reunions:reunion_ut6_22.12.2015">22/12/2015 &amp; 05/01/2016</a></div>
</li>
<li class="level1"><div class="li"> <a href="/ut6/reunions/reunion_ut6_13.01.2016" class="wikilink1" title="ut6:reunions:reunion_ut6_13.01.2016">13/01/2016 &amp; 19/01/2016</a></div>
</li>
<li class="level1"><div class="li"> <a href="/ut6/reunions/reunion_ut6_26.01.2016" class="wikilink1" title="ut6:reunions:reunion_ut6_26.01.2016">26/01/2016</a></div>
</li>
<li class="level1"><div class="li"> <a href="/ut6/reunions/reunion_ut6_10.02.2016" class="wikilink1" title="ut6:reunions:reunion_ut6_10.02.2016">10/02/2016</a></div>
</li>
<li class="level1"><div class="li"> <a href="/ut6/reunions/reunion_ut6_16.02.2016" class="wikilink1" title="ut6:reunions:reunion_ut6_16.02.2016">16/02/2016</a></div>
</li>
</ol>

</div>
<!-- EDIT7 SECTION "Archives" [7260-] -->