
<p>
<strong>Date : 22/09/2015  </strong>
</p>

<p>
<strong>Participants</strong> : AC, TLC, PV, YM, NS, <abbr title="Gigabyte">GB</abbr>   <em>(excusés : )</em>
</p>

<p>
<strong>Précédente réunion le <a href="/ut6/reunions/reunion_ut6_08.09.2015" class="wikilink1" title="ut6:reunions:reunion_ut6_08.09.2015">08/09/2015</a></strong>
</p>

<h1 class="sectionedit1" id="ordre_du_jour">Ordre du jour</h1>
<div class="level1">

<p>
<em>
Les sujets <del>barrés</del> sont en attente.<br/>

Les sujets <span class="wrap_round wrap_box ">surlignés en gris</span> sont traités s&#039;il y a assez de temps OU n&#039;ont pas été traités par manque de temps <br/>

Les sujets <span class="wrap_danger ">surlignés en rouge</span> sont prioritaires.
</em>
</p>

</div>
<!-- EDIT1 SECTION "Ordre du jour" [159-453] -->
<h3 class="sectionedit2" id="points_generaux">Points généraux</h3>
<div class="level3">
<ul>
<li class="level1"><div class="li"> Réponse au mail de Pauline L. sur matériels de bureau</div>
<ul>
<li class="level2"><div class="li"> Need2have : 2 très grands tableaux blancs &gt; 50&times;65  (ou x2 pour atteindre cette taille) + un tableau blanc à roulette + patère </div>
</li>
<li class="level2"><div class="li"> Nice2Have [<abbr title="Gigabyte">GB</abbr>] : table ronde  ; remplacer armoires hautes par armoires bassses</div>
</li>
<li class="level2"><div class="li"> [<abbr title="Gigabyte">GB</abbr>] : pour le reste chacun customize (plantes, photos des enfants ou de la belle-mère…) à son goût - Adoption (tous?) thème SuperHeros mais “avec une touche de sobriété….!” [<abbr title="Gigabyte">GB</abbr>]</div>
</li>
</ul>
</li>
<li class="level1"><div class="li"> Présentation:</div>
<ul>
<li class="level2"><div class="li"> <span class="wrap_round wrap_box ">[TLC] ANSIBLE =⇒ non réalisé: en raison interruption services @CC… : RAF :NEXT ? </span></div>
</li>
</ul>
</li>
<li class="level1"><div class="li"> Proposition pour la réunion d&#039;équipe : alternance courte 1h (+AB) / longue 2h (+présentation) le MARDI  : Adopté !</div>
</li>
</ul>

</div>
<!-- EDIT2 SECTION "Points généraux" [454-1217] -->
<h3 class="sectionedit3" id="vie_de_la_societe_et_si_on_appelait_ca_recherche_de_partenariat">Vie de la société (Et si on appelait ça recherche de partenariat ?)</h3>
<div class="level3">
<ul>
<li class="level1"><div class="li"> [<abbr title="Gigabyte">GB</abbr>] Constitution d&#039;une équipe post-“BIOASTER1” : proposition améliorations au niveau du bâtiment… : pas de représentation d&#039;UTEC6…</div>
</li>
<li class="level1"><div class="li"> [<abbr title="Gigabyte">GB</abbr>] “Convergences” PMEs : </div>
<ul>
<li class="level2"><div class="li"> Rencontre de The CoSMo company</div>
</li>
<li class="level2"><div class="li"> [YM] retour rapide sur la présentation du poster UTEC6 ; peu d&#039;intérêt manifesté exception faite de Q=LIMS sera-t-il commercialisé (Adjuvatis Charlotte PRIMARD) ?</div>
</li>
</ul>
</li>
<li class="level1"><div class="li"> [<abbr title="Gigabyte">GB</abbr>] Networking  /BD</div>
<ul>
<li class="level2"><div class="li"> Rencontre EISBM  (Charles Auffray)</div>
</li>
<li class="level2"><div class="li"> NovaDesign</div>
</li>
<li class="level2"><div class="li"> BIOMNIS</div>
</li>
</ul>
</li>
<li class="level1"><div class="li"> PROMISE: GO  [<abbr title="Gigabyte">GB</abbr>  : impact sur l&#039;organisation et le reporting du travail car découpage des actions mêmes d&#039;innovation interne en WP et taches suivies par la PMO]</div>
</li>
<li class="level1"><div class="li"> [YM] Date de première réunion Bioinfo ? Sujet(s) ?   :  [<abbr title="Gigabyte">GB</abbr>]: sans doute Octobre; <abbr title="Gigabyte">GB</abbr> doit faire un macro-planing</div>
</li>
</ul>

</div>

<h4 id="vie_de_l_equipepoint_rh">Vie de l&#039;équipe / point RH</h4>
<div class="level4">
<ul>
<li class="level1"><div class="li"> [<abbr title="Gigabyte">GB</abbr>] Point sur recrutement des stagiaires ; Finalisation pour la Fin Septembre ; 2 stages possibles identifiés sur FLEMS et BIOSPECIMENS  (multi-omique sur UTEC2)</div>
</li>
<li class="level1"><div class="li"> [<abbr title="Gigabyte">GB</abbr>] Plan de développement individuel 2016 : à rendre en OCTOBRE: m&#039;envoyer une propal pour discussion svp, merci!</div>
</li>
<li class="level1"><div class="li"> [tous] Formation php + Symfony : schedule … début Octobre.</div>
</li>
<li class="level1"><div class="li">  <span class="wrap_round wrap_box ">[YM] Calendrier/Jalonnage dév du LIMS ( Calendrier LIMS + Calendrier eSAMPLES + Calendrier FLEMS)</span></div>
</li>
<li class="level1"><div class="li"> [YM] Mise au clair de qui se charge de tout ce qui n&#039;est ni eSAMPLES ni FLEMS ou les deux (impot/export de fichiers, recherche avancée, autorisation, <abbr title="Application Programming Interface">API</abbr> générale, …) : discussion autour du module technique du LIMS, dont la majorité des composants sont des briques logicielles réutilisables (transfert de fichiers, ID/auth/…) </div>
</li>
<li class="level1"><div class="li"> [YM] Formation Biospecimens 19-20 octobre et 10 Novembre. Plan de formation souhaité à envoyer dans la semaine.</div>
</li>
<li class="level1"><div class="li"> [YM] Portage isofonctionnel de Biospecimens à considérer : carte blanche ? Contraintes à prendre en compte ? [tous] : oui, incorporation précoces de besoins de la V2</div>
</li>
<li class="level1"><div class="li"> [YM] Demande de prise de décisions sur la/les licences du LIMS</div>
</li>
<li class="level1"><div class="li"> [YM] eCRF : point sur avancement + clarification de la situation nécessaire…</div>
</li>
<li class="level1"><div class="li"> [PV] L&#039;implémentation de l&#039;eCRF Realism va commencer : réunion KL - PV prévue le 23/09 </div>
</li>
<li class="level1"><div class="li">  <span class="wrap_round wrap_box ">[PV] Point Symbiosis : réunion TLC - PV le 23/09 (aujourd&#039;hui donc) Q: Utilisation de Gitlab pour suivi de l&#039;avancement et com pour l&#039;équipe ?</span></div>
</li>
</ul>

</div>

<h4 id="interaction_avec_les_autres_unitesservices">Interaction avec les autres Unités / Services</h4>
<div class="level4">
<ul>
<li class="level1"><div class="li">Rencontre bilatérale hebdo avec Services Informatique (<abbr title="Gigabyte">GB</abbr>+LC):</div>
<ul>
<li class="level2"><div class="li">?</div>
</li>
</ul>
</li>
<li class="level1"><div class="li"> Bioinfo / BioStats / … des UTECs</div>
<ul>
<li class="level2"><div class="li"> <span class="wrap_round wrap_box ">Demande de VM pour Adama</span></div>
</li>
<li class="level2"><div class="li"> [<abbr title="Gigabyte">GB</abbr>] Démo Ingenuity IPA de Qiagen</div>
</li>
<li class="level2"><div class="li"> <span class="wrap_round wrap_box ">[NS] Licence KEGG pour Adama.</span></div>
</li>
</ul>
</li>
<li class="level1"><div class="li"> [AC] Gestion des données scientifiques + Owncloud : qui s&#039;en occupe ? Présent dans OTRS Deuzzi, non visible pas UTEC6 ?</div>
</li>
</ul>

</div>

<h4 id="interaction_avec_cc-in2p3_ip">Interaction avec CC-IN2P3,  IP</h4>
<div class="level4">
<ul>
<li class="level1"><div class="li">  <span class="wrap_round wrap_box ">[NS] Backup policy DBs @cc-in2p3</span></div>
</li>
<li class="level1"><div class="li">  <span class="wrap_round wrap_box ">[<abbr title="Gigabyte">GB</abbr>] rencontre M. Pressigout@IP + convention</span></div>
</li>
<li class="level1"><div class="li">  <span class="wrap_round wrap_box ">[NS] doc sur les missions + roadmap/urgence +diff Admin/collab.@CC-in2p3 pour AB / LC et CC !</span></div>
</li>
<li class="level1"><div class="li">  <span class="wrap_round wrap_box "> [PV] Annonce participation au groupe de travail “Exploration HTCondor” dans le cadre du partenariat CC-Bioaster</span></div>
</li>
<li class="level1"><div class="li"> <span class="wrap_round wrap_box "> [<abbr title="Gigabyte">GB</abbr>] gestion des interruptions de services planifiés (CC, puis bientôt IP…) ; [PV] Il y a un arrêt de maintenance aujourd&#039;hui. Communication suffisante ?</span></div>
</li>
</ul>

<p>
<span class="wrap_round wrap_box ">====== PROJETs ======</span>
</p>
<div class="table sectionedit4"><table class="inline">
	<thead>
	<tr class="row0">
		<th class="col0">Question </th><th class="col1 leftalign">Quoi?                  </th><th class="col2 leftalign">Qui?          </th><th class="col3 leftalign">Avancement / Action   </th>
	</tr>
	</thead>
	<tr class="row1">
		<th class="col0">1 </th><td class="col1">BCOM </td><td class="col2">NS </td><td class="col3"> </td>
	</tr>
	<tr class="row2">
		<th class="col0">2 </th><td class="col1">Biospecimens</td><td class="col2">YM</td><td class="col3"> ISO9001 blanc : en attente de retour, mais très bonne impression en général. Document validé + GitLab très apprécié par l&#039;AQ. Formation : 19 et 20/10 - 10/11 </td>
	</tr>
	<tr class="row3">
		<th class="col0">3 </th><td class="col1">LIMS </td><td class="col2">NS+tous </td><td class="col3"> Qui se charge de la partie Identification / Authentification / Autorisation ? Quel choix d&#039;ORM (Doctrine) ?</td>
	</tr>
	<tr class="row4">
		<th class="col0">4 </th><td class="col1">eSamples</td><td class="col2">AC</td><td class="col3"> </td>
	</tr>
	<tr class="row5">
		<th class="col0">5 </th><td class="col1">FLEMS</td><td class="col2">YM</td><td class="col3"> rédaction CDC + finalisation v1 db </td>
	</tr>
	<tr class="row6">
		<th class="col0">6 </th><td class="col1">Envir. Dev.</td><td class="col2">TLC</td><td class="col3"> </td>
	</tr>
	<tr class="row7">
		<th class="col0">7 </th><td class="col1">Symbiosis</td><td class="col2">PV</td><td class="col3"> </td>
	</tr>
	<tr class="row8">
		<th class="col0">8 </th><td class="col1">REALISM + tranSMART </td><td class="col2">NS</td><td class="col3"> </td>
	</tr>
	<tr class="row9">
		<th class="col0">9 </th><td class="col1">Data management </td><td class="col2">AC</td><td class="col3"> RAF: Demander à IT&amp;IS de supprimer le lien sur ownCloud de Pilote-SI car confusant + message élargi @liste_diffusion_UTECs </td>
	</tr>
	<tr class="row10">
		<th class="col0">10</th><td class="col1">Ticket en cours </td><td class="col2">NS</td><td class="col3">Ticket #2015090711000093</td>
	</tr>
	<tr class="row11">
		<th class="col0">11</th><td class="col1">eCRF</td><td class="col2">PV++</td><td class="col3"> </td>
	</tr>
	<tr class="row12">
		<th class="col0">12</th><td class="col1">BioinfoChOS</td><td class="col2">YM + TLC</td><td class="col3">Mise en route des Macbooks mercredi matin(YM + AB). Distribution GNU/Linux à choisir. Début des tests dans la foulée avec utilisateurs pilotes (AC,JB,LB) </td>
	</tr>
</table></div>
<!-- EDIT4 TABLE [4764-5719] -->
</div>
<!-- EDIT3 SECTION "Vie de la société (Et si on appelait ça recherche de partenariat ?)" [1218-5719] -->
<h1 class="sectionedit5" id="archives">Archives</h1>
<div class="level1">
<ol>
<li class="level1"><div class="li"> <a href="/ut6/reunions/reunion_pt6_06.06.2014" class="wikilink1" title="ut6:reunions:reunion_pt6_06.06.2014">06/06/2014</a></div>
</li>
<li class="level1"><div class="li"> <a href="/ut6/reunions/reunion_pt6_10.06.2014" class="wikilink1" title="ut6:reunions:reunion_pt6_10.06.2014">10/06/2014</a></div>
</li>
<li class="level1"><div class="li"> <a href="/ut6/reunions/reunion_pt6_25.06.2014" class="wikilink1" title="ut6:reunions:reunion_pt6_25.06.2014">25/06/2014</a></div>
</li>
<li class="level1"><div class="li"> <a href="/ut6/reunions/reunion_pt6_19.09.2014" class="wikilink1" title="ut6:reunions:reunion_pt6_19.09.2014">19/09/2014</a></div>
</li>
<li class="level1"><div class="li"> <a href="/ut6/reunions/reunion_pt6_30.09.2014" class="wikilink1" title="ut6:reunions:reunion_pt6_30.09.2014">30/09/2014</a></div>
</li>
<li class="level1"><div class="li"> <a href="/ut6/reunions/reunion_pt6_14.10.2014" class="wikilink1" title="ut6:reunions:reunion_pt6_14.10.2014">14/10/2014</a></div>
</li>
<li class="level1"><div class="li"> <a href="/ut6/reunions/reunion_pt6_28.10.2014" class="wikilink1" title="ut6:reunions:reunion_pt6_28.10.2014">28/10/2014</a></div>
</li>
<li class="level1"><div class="li"> <a href="/ut6/reunions/reunion_pt6_19.11.2014" class="wikilink1" title="ut6:reunions:reunion_pt6_19.11.2014">19/11/2014</a></div>
</li>
<li class="level1"><div class="li"> <a href="/ut6/reunions/reunion_pt6_25.11.2014" class="wikilink1" title="ut6:reunions:reunion_pt6_25.11.2014">25/11/2014</a></div>
</li>
<li class="level1"><div class="li"> <a href="/ut6/reunions/reunion_pt6_12.12.2014" class="wikilink1" title="ut6:reunions:reunion_pt6_12.12.2014">12/12/2014</a></div>
</li>
<li class="level1"><div class="li"> <a href="/ut6/reunions/reunion_pt6_18.12.2014" class="wikilink1" title="ut6:reunions:reunion_pt6_18.12.2014">18/12/2014</a></div>
</li>
<li class="level1"><div class="li"> <a href="/ut6/reunions/reunion_pt6_06.01.2015" class="wikilink1" title="ut6:reunions:reunion_pt6_06.01.2015">06/01/2015</a></div>
</li>
<li class="level1"><div class="li"> <a href="/ut6/reunions/reunion_ut6_20.01.2015" class="wikilink1" title="ut6:reunions:reunion_ut6_20.01.2015">20/01/2015</a></div>
</li>
<li class="level1"><div class="li"> <a href="/ut6/reunions/reunion_ut6_03.02.2015" class="wikilink1" title="ut6:reunions:reunion_ut6_03.02.2015">03/02/2015</a></div>
</li>
<li class="level1"><div class="li"> <a href="/ut6/reunions/reunion_ut6_17.02.2015" class="wikilink1" title="ut6:reunions:reunion_ut6_17.02.2015">17/02/2015</a></div>
</li>
<li class="level1"><div class="li"> <a href="/ut6/reunions/reunion_ut6_03.03.2015" class="wikilink1" title="ut6:reunions:reunion_ut6_03.03.2015">03/03/2015</a></div>
</li>
<li class="level1"><div class="li"> <a href="/ut6/reunions/reunion_ut6_20.03.2015" class="wikilink1" title="ut6:reunions:reunion_ut6_20.03.2015">20/03/2015</a></div>
</li>
<li class="level1"><div class="li"> <a href="/ut6/reunions/reunion_ut6_31.03.2015" class="wikilink1" title="ut6:reunions:reunion_ut6_31.03.2015">31/03/2015</a></div>
</li>
<li class="level1"><div class="li"> <a href="/ut6/reunions/reunion_ut6_14.04.2015" class="wikilink1" title="ut6:reunions:reunion_ut6_14.04.2015">14/04/2015</a></div>
</li>
<li class="level1"><div class="li"> <a href="/ut6/reunions/reunion_ut6_28.04.2015" class="wikilink1" title="ut6:reunions:reunion_ut6_28.04.2015">28/04/2015</a></div>
</li>
<li class="level1"><div class="li"> <a href="/ut6/reunions/reunion_ut6_12.05.2015" class="wikilink1" title="ut6:reunions:reunion_ut6_12.05.2015">12/05/2015</a></div>
</li>
<li class="level1"><div class="li"> <a href="/ut6/reunions/reunion_ut6_26.05.2015" class="wikilink1" title="ut6:reunions:reunion_ut6_26.05.2015">26/05/2015</a></div>
</li>
<li class="level1"><div class="li"> <a href="/ut6/reunions/reunion_ut6_09.06.2015" class="wikilink1" title="ut6:reunions:reunion_ut6_09.06.2015">09/06/2015</a></div>
</li>
<li class="level1"><div class="li"> <a href="/ut6/reunions/reunion_ut6_30.07.2015" class="wikilink1" title="ut6:reunions:reunion_ut6_30.07.2015">30/07/2015</a></div>
</li>
<li class="level1"><div class="li"> <a href="/ut6/reunions/reunion_ut6_18.08.2015" class="wikilink1" title="ut6:reunions:reunion_ut6_18.08.2015">18/08/2015</a></div>
</li>
<li class="level1"><div class="li"> <a href="/ut6/reunions/reunion_ut6_08.09.2015" class="wikilink1" title="ut6:reunions:reunion_ut6_08.09.2015">08/09/2015</a></div>
</li>
</ol>

</div>
<!-- EDIT5 SECTION "Archives" [5720-] -->