**Date** : 03/02/2015

**Participants** : JG, TLC, AC, PV, NS


**Précédente réunion le [[reunion_ut6_20.01.2015|20/01/2015]]**

====== Ordre du jour ======

Les sujets <del>barrés</del> sont en attente.\\
Les sujets <wrap round box>surlignés en gris</wrap> sont traités s'il y a assez de temps\\
Les sujets <wrap danger>surlignés en rouge</wrap> sont prioritaires.

^Question ^Quoi?                  ^Qui?          ^Avancement    ^
^1 |<wrap round box>Gestion de projet</wrap>|NS|Les info sont partagés sur le DokuWiki. DokuWiki doit être migré sur le socle (wiki.bioaster.local) -> ticket 2015012011000082 en cours |
^2 |Projet REALISM|NS|Organisation de la réunion eCRF avec bioMérieux en cours. Organisation de la réunion tranSMART avec PV, TLC et AC. Il faut contacter M.E. au sujet des cahiers de labo|
^3 |<del>MiniLIMS</del> |AC+TLC|Finalisation du [[ut6:projets_internes:suivi_des_echantillons|Plan Qualité Projet]], déploiement des VM en attente des discussions avec le CC et du changement d'équipe d'AC |
^4 |Workflow management et plateforme d'accès aux ressources|PV|Déploiement de [[http://pegasus.isi.edu/|Pegasus]] en attente. A déployer au CC. HTCondor pourrait intéresser le CCIN2P3... Discussion en cours|
^5 |<del>Search/revue de code</del>|PV|Finalisation|
^6 |<del>eCRF : cahier des charges</del>|PV|NS doit organiser une rencontre avec les HCL|
^7 |<del>Mise en place d'OpenStack et prestation SysFera</del>|NS+PV+JG|Test de SysFera en cours. Discussion avec SysFera à replanifier|
^8 |Hébergement au CCIN2P3 et convention|JG+PV|Retour de la réunion du 14/01, liste des services à déployer, point sur GPFS|
^9 |<del>Déploiement de [[http://galaxyproject.org/|Galaxy]], [[http://www.sequenceserver.com/|SequenceServer]], de [[http://c4c.uwc4c.com/express_license_technologies/viroblast|ViroBlast]], de [[http://appmibio.uni-goettingen.de/software/|SecureBlast]] ou de [[http://www.broadinstitute.org/cancer/software/genepattern|Gene Pattern]]</del>|TLC|En attente de la demande de VM au CC |
^10 |Ticket en cours|AC|Ticket UT7 sur la demande de DB et Web à clôturer. Ticket UT7 sur la sauvegarde de donnée est clôturé. Faire un rappel sur l'utilité des ticket en réunion bio-info|
^11 |<del>OwnCloud et transfert de données</del>|JG|RAS|
^12 |<del>Réorganisation UT06</del>|NS|Retour sur la matrice RACI et arrivée du manager|
^13 |<wrap danger>Que faire des comptes et des données après le départ des personnes</wrap>|JG|TLC s'occupe des données de CD avec FP. JG s'occupe des données de FB avec FR et LB. NS contacte ME et CM. | 
^14 |<wrap danger>Qui doit administrer une VM avant, pendant et après l'instanciation</wrap>|JG|NS contacte TE et AT au sujet de l'offre tarifaire. L'admin de machine sera un service payant optionnel. |
^15 |<wrap danger>Congrès 2015</wrap>|NS|fixer les priorités| 
^16 |<wrap danger>strameeting</wrap>|NS|fixer les idées à faire passer sur le PPT. Contacter Alain pour savoir qui va représenter l'UT6| 
====== Archives ======
  - [[reunion_pt6_06.06.2014|06/06/2014]]
  - [[reunion_pt6_10.06.2014|10/06/2014]]
  - [[reunion_pt6_25.06.2014|25/06/2014]]
  - [[reunion_pt6_19.09.2014|19/09/2014]]
  - [[reunion_pt6_30.09.2014|30/09/2014]]
  - [[reunion_pt6_14.10.2014|14/10/2014]]
  - [[reunion_pt6_28.10.2014|28/10/2014]]
  - [[reunion_pt6_19.11.2014|19/11/2014]]
  - [[reunion_pt6_25.11.2014|25/11/2014]]
  - [[reunion_pt6_12.12.2014|12/12/2014]]
  - [[reunion_pt6_18.12.2014|18/12/2014]]
  - [[reunion_pt6_06.01.2015|06/01/2015]]
  - [[reunion_ut6_20.01.2015|20/01/2015]]
  - [[reunion_ut6_03.02.2015|03/02/2015]]