
<p>
<strong>Date : 22/03/2016  </strong>
</p>

<p>
<strong>Participants</strong> : <abbr title="Audrey Cauchard">AC</abbr>, <abbr title="Yoann Mouscaz">YM</abbr>, <abbr title="Pierre Veyre">PV</abbr>, <abbr title="Nicolas Sapay">NS</abbr>, +AM, +LP, <abbr title="Guillaume Boissy">GB</abbr>   +<abbr title="Anthony Berger">AB</abbr>    <em>(excusés : )</em>
</p>

<p>
<strong>Précédente réunion le <a href="/ut6/reunions/reunion_ut6_15.03.2016" class="wikilink1" title="ut6:reunions:reunion_ut6_15.03.2016">15/03/2016</a></strong>
</p>

<h1 class="sectionedit1" id="ordre_du_jour">Ordre du jour</h1>
<div class="level1">

<p>
<em>
Les sujets <del>barrés</del> sont en attente.<br/>

Les sujets <span class="wrap_round wrap_box ">surlignés en gris</span> sont traités s&#039;il y a assez de temps OU n&#039;ont pas été traités par manque de temps<br/>

Les sujets <span class="wrap_danger ">surlignés en rouge</span> sont prioritaires.
</em>
</p>

</div>
<!-- EDIT1 SECTION "Ordre du jour" [171-465] -->
<h3 class="sectionedit2" id="itis_ab_utec6">IT/IS (AB) &amp; UTEC6</h3>
<div class="level3">
<ul>
<li class="level1"><div class="li"> [<abbr title="Nicolas Sapay">NS</abbr>] Que fait-on pour <a href="https://devtools.bioaster.org/redmine/projects/archiving?jump=welcome" class="urlextern" title="https://devtools.bioaster.org/redmine/projects/archiving?jump=welcome"  rel="nofollow">l&#039;archivage et le tiering au CCIN2P3</a>? </div>
</li>
</ul>

</div>
<!-- EDIT2 SECTION "IT/IS (AB) & UTEC6" [466-634] -->
<h3 class="sectionedit3" id="points_urgents_utec6_a_traiter_imperativement">POINTS URGENTS UTEC6 à traiter IMPERATIVEMENT</h3>
<div class="level3">
<ul>
<li class="level1"><div class="li"> [<abbr title="Guillaume Boissy">GB</abbr>] points “post-départ” de TLC</div>
<ul>
<li class="level2"><div class="li"> [<abbr title="Pierre Veyre">PV</abbr>, tous].RAF = <a href="https://wiki.bioaster.org/ut6/liste_des_comptes" class="urlextern" title="https://wiki.bioaster.org/ut6/liste_des_comptes"  rel="nofollow">inventaire </a> + suivi exécution</div>
</li>
<li class="level2"><div class="li"> </div>
</li>
</ul>
</li>
</ul>

</div>
<!-- EDIT3 SECTION "POINTS URGENTS UTEC6 à traiter IMPERATIVEMENT" [635-845] -->
<h3 class="sectionedit4" id="vie_de_la_societe">Vie de la société</h3>
<div class="level3">
<ul>
<li class="level1"><div class="li"> Next week : meeting UTEC6 Mercredi 10-12h </div>
</li>
<li class="level1"><div class="li"> [<abbr title="Guillaume Boissy">GB</abbr>] GES a présent le MARDI 14-16h…. 1 x / 15 jours   ⇒ vers un déplacement du UTEC6 TeamMeeting ?</div>
</li>
</ul>

</div>

<h4 id="vie_de_l_equipepoint_rh">Vie de l&#039;équipe / point RH</h4>
<div class="level4">
<ul>
<li class="level1"><div class="li"> [<abbr title="Guillaume Boissy">GB</abbr>] Objectifs 2016 : avant fin du mois…</div>
</li>
<li class="level1"><div class="li"> [tous] recrutement en cours</div>
<ul>
<li class="level2"><div class="li"> publications des annonces : </div>
<ul>
<li class="level3"><div class="li"> fin de semaine dernière :  18 Ing.Dev Senior     17 Ind.Web        17 Ing.App</div>
</li>
<li class="level3"><div class="li"> 3 candidats /poste pré-sélectionnés et auditionnés par Julie + debrief</div>
</li>
<li class="level3"><div class="li"> NEXT: les rencontrer ou Skype</div>
</li>
</ul>
</li>
<li class="level2"><div class="li"> [<abbr title="Pierre Veyre">PV</abbr> + <abbr title="Yoann Mouscaz">YM</abbr>] : 3 entretiens (2 seniors + 1 junior) cette semaine (2 mercredi (demain) et 1 vendredi) + 1 junior mardi prochain</div>
</li>
</ul>
</li>
<li class="level1"><div class="li"> [<abbr title="Yoann Mouscaz">YM</abbr>] JOBIM </div>
</li>
<li class="level1"><div class="li"> []</div>
</li>
</ul>

</div>

<h4 id="points_generaux_veille_technique_ideations_ideations_utec6_strategies">Points Généraux (Veille technique, Idéations, idéations UTEC6, stratégies,... )</h4>
<div class="level4">
<ul>
<li class="level1"><div class="li"> [<abbr title="Nicolas Sapay">NS</abbr>] Clôture des comptes <code>tlecarro</code> et <code>bdepardo</code> en cours au CCIN2P3 : les données ont été réattribuées à <code>biodata</code> ou effacées. La clôture peut se poursuivre.</div>
</li>
</ul>

</div>

<h4 id="interaction_avec_les_autres_unitesservicesccpasteur">Interaction avec les autres Unités / Services  / CC  /  PASTEUR</h4>
<div class="level4">
<ul>
<li class="level1"><div class="li"> Rencontre bilatérale hebdo avec Services Informatique (<abbr title="Guillaume Boissy">GB</abbr>+LC)  </div>
<ul>
<li class="level2"><div class="li"> [<abbr title="Guillaume Boissy">GB</abbr>] 29/03 Présentation stratégie + missions  + besoins HR au service IT\IS </div>
</li>
</ul>
</li>
<li class="level1"><div class="li"> Bioinfo / BioStats / … des UTECs</div>
<ul>
<li class="level2"><div class="li"> [<abbr title="Yoann Mouscaz">YM</abbr>] Date prochaine réunion Bioinfo ?</div>
</li>
<li class="level2"><div class="li"> [<abbr title="Nicolas Sapay">NS</abbr>] Licences MatLab en stand by, faute de temps</div>
</li>
<li class="level2"><div class="li"> [<abbr title="Yoann Mouscaz">YM</abbr>] Une piste pour nos licences : le réseau <a href="https://grr.gred-clermont.fr/rulbi/" class="urlextern" title="https://grr.gred-clermont.fr/rulbi/"  rel="nofollow">RULBI</a> propose <a href="https://docs.google.com/forms/d/1YABFBPPiL6rxkaUGLxpgbQmqyhhB6qYXks3kgLqGjoA/viewform?c=0&amp;w=1" class="urlextern" title="https://docs.google.com/forms/d/1YABFBPPiL6rxkaUGLxpgbQmqyhhB6qYXks3kgLqGjoA/viewform?c=0&amp;w=1"  rel="nofollow">une enquête à remplir</a>. Deadline : 15 avril. On fait ? On ne fait pas ?</div>
</li>
</ul>
</li>
<li class="level1"><div class="li"> UTEC02</div>
<ul>
<li class="level2"><div class="li"> [<abbr title="Guillaume Boissy">GB</abbr>] ticket LB (pb owncloud pour livraison gros fichier 5,2 Go @ALMA) </div>
</li>
<li class="level2"><div class="li"> [<abbr title="Pierre Veyre">PV</abbr>] Réunion du 17 mars “Solution pour Genoway” avec C. Elie, F. Reynier </div>
</li>
<li class="level2"><div class="li"> [<abbr title="Audrey Cauchard">AC</abbr>, <abbr title="Pierre Veyre">PV</abbr>] Préparation en cours de la livraison de 2 VMs Openstack (avant le 1er avril, sans blague) une pour <a href="https://wiki.bioaster.org/vms/openstack/novo_assembly" class="urlextern" title="https://wiki.bioaster.org/vms/openstack/novo_assembly"  rel="nofollow"> l&#039;assemblage de novo</a>, l&#039;autre pour le <a href="https://wiki.bioaster.org/vms/openstack/resequencing" class="urlextern" title="https://wiki.bioaster.org/vms/openstack/resequencing"  rel="nofollow"> reséquençage</a>, demande initiale via <a href="https://helpdesk.bioaster.org/front/ticket.form.php?id=249" class="urlextern" title="https://helpdesk.bioaster.org/front/ticket.form.php?id=249"  rel="nofollow"> ticket GLPI</a>. On va &#039;Ansibleliser&#039; ces VMs !</div>
</li>
</ul>
</li>
<li class="level1"><div class="li"> UTEC01 : démarche CNIL </div>
<ul>
<li class="level2"><div class="li"> <span class="wrap_danger ">Pas de contrôle des mots de passe sur OwnCloud et Windows</span> Le contrôle des mots de passe est envisageable rapidement sur les compte AD ⇒ Faut-il relier OwnCloud à l&#039;AD? </div>
</li>
<li class="level2"><div class="li"> <span class="wrap_danger ">Pas de journalisation possible des connexions et des accès aux fichiers sur M:\ ou les UTECstores</span> Journalisation des connexions sur OwnCloud (date, heure, IP, utilisateur) ⇒ un Gitlab privé est-il envisageable?</div>
</li>
<li class="level2"><div class="li"> <span class="wrap_important ">Pas de contrôle d&#039;intégrité</span> </div>
</li>
<li class="level2"><div class="li"> <span class="wrap_important ">Faut-il chiffré les étude cliniques ou les placer dans un coffre-fort virtuel?</span></div>
</li>
</ul>
</li>
<li class="level1"><div class="li"> UTEC07 :</div>
<ul>
<li class="level2"><div class="li"> [<abbr title="Pierre Veyre">PV</abbr>] <a href="https://helpdesk.bioaster.org/front/ticket.form.php?id=491" class="urlextern" title="https://helpdesk.bioaster.org/front/ticket.form.php?id=491"  rel="nofollow"> Ticket GLPI d&#039;Adama</a> : VM d&#039;analyse de données </div>
</li>
</ul>
</li>
<li class="level1"><div class="li"> [<abbr title="Yoann Mouscaz">YM</abbr>] Général : communication sur le LIMS ?</div>
</li>
</ul>

</div>
<!-- EDIT4 SECTION "Vie de la société" [846-3880] -->
<h3 class="sectionedit5" id="partnershipsbd">Partnerships / BD</h3>
<div class="level3">
<ul>
<li class="level1"><div class="li"> []</div>
</li>
</ul>

</div>
<!-- EDIT5 SECTION "Partnerships / BD" [3881-3917] -->
<h1 class="sectionedit6" id="projets">PROJETs</h1>
<div class="level1">
<div class="table sectionedit7"><table class="inline">
	<thead>
	<tr class="row0">
		<th class="col0">Question </th><th class="col1 leftalign">Quoi?                  </th><th class="col2 leftalign">Qui?          </th><th class="col3 leftalign">Avancement / Action   </th>
	</tr>
	</thead>
	<tr class="row1">
		<th class="col0">1 </th><td class="col1">BCOM </td><td class="col2"><abbr title="Nicolas Sapay">NS</abbr> </td><td class="col3"> En attente </td>
	</tr>
	<tr class="row2">
		<th class="col0">2 </th><td class="col1">Biospecimens</td><td class="col2"><abbr title="Yoann Mouscaz">YM</abbr></td><td class="col3">[<abbr title="Yoann Mouscaz">YM</abbr>] Préconisations pour le développement de Biospecimens validé par UTEC01 mais encore quelques discussions à avoir… </td>
	</tr>
	<tr class="row3">
		<th class="col0">3 </th><td class="col1"><abbr title="Network Of Experiments">NoE</abbr> +eSample +FLEMS </td><td class="col2"><abbr title="Nicolas Sapay">NS</abbr>+tous </td><td class="col3">[<abbr title="Nicolas Sapay">NS</abbr>] manque de temps pour étudier de plus près UMLS/MeSH/SNOMED CT/I2B2/CDISC afin de comprendre le pourquoi et le comment. C&#039;est un gros travail et on manque de ressource.<br/>
[<abbr title="Yoann Mouscaz">YM</abbr>] Je devrais avoir + de temps pour me consacrer au code, si l&#039;eCRF ne fait pas de vagues.</td>
	</tr>
	<tr class="row4">
		<th class="col0">4 </th><td class="col1">Envir. Dev.</td><td class="col2"> ? </td><td class="col3"> </td>
	</tr>
	<tr class="row5">
		<th class="col0">5 </th><td class="col1">Symbiosis</td><td class="col2"><abbr title="Pierre Veyre">PV</abbr></td><td class="col3 leftalign">  </td>
	</tr>
	<tr class="row6">
		<th class="col0">6 </th><td class="col1">REALISM + tranSMART </td><td class="col2"><abbr title="Nicolas Sapay">NS</abbr></td><td class="col3">[<abbr title="Nicolas Sapay">NS</abbr>] Envoie d&#039;une nouvelle version de l&#039;annexe technique WP4 au juridique pour validation. La nouvelle version prend en compte la définition des types de données figurant dans l&#039;accord de consortium ⇒ vers un accès payant aux données au-delà du projet, mais à négocier en comité technique. </td>
	</tr>
	<tr class="row7">
		<th class="col0">7 </th><td class="col1">Data management </td><td class="col2"><abbr title="Audrey Cauchard">AC</abbr></td><td class="col3"> </td>
	</tr>
	<tr class="row8">
		<th class="col0">8 </th><td class="col1">Ticket en cours </td><td class="col2"><abbr title="Nicolas Sapay">NS</abbr></td><td class="col3"> </td>
	</tr>
	<tr class="row9">
		<th class="col0">9 </th><td class="col1">eCRF</td><td class="col2"><abbr title="Yoann Mouscaz">YM</abbr></td><td class="col3">[<abbr title="Nicolas Sapay">NS</abbr>] eCRF en production à partir de Lundi 21 mars !<br/>
[<abbr title="Nicolas Sapay">NS</abbr>] Préparation de REALISM II : réunion de 2 heures le 31 mars pour poser les bases méthodologie (cahier des charge…) et négocier du temps d&#039;ARC disponible<br/>
[<abbr title="Yoann Mouscaz">YM</abbr> + <abbr title="Karen Louis">KL</abbr>] Les bugs SOFA remontés n&#039;étaient pas de notre côté : 1 dû à un bug applicatif (ClinFile) et 1 dû à de mauvais scores dans la feuille excel transmise par HV –&gt; 182 scores testés, phase de test validée ! <br/>
[<abbr title="Yoann Mouscaz">YM</abbr> + <abbr title="Karen Louis">KL</abbr>] Envoie d&#039;une news dans l&#039;hebdo <br/>
[<abbr title="Yoann Mouscaz">YM</abbr> + <abbr title="Karen Louis">KL</abbr>] Mise en production de l&#039;eCRF ok + envoie de mail à tous les acteurs impliqués + envoie de précisions par mail a HV + INVs + AIDE_INVs <br/>
[<abbr title="Yoann Mouscaz">YM</abbr> +<abbr title="Karen Louis">KL</abbr>] REALISM II : Point sur le protocole et réponse au mail de <abbr title="Nicolas Sapay">NS</abbr> demain après midi.</td>
	</tr>
	<tr class="row10">
		<th class="col0">10 </th><td class="col1">BioinfoChOS</td><td class="col2"><abbr title="Anthony Berger">AB</abbr> + <abbr title="Yoann Mouscaz">YM</abbr></td><td class="col3 leftalign">  </td>
	</tr>
	<tr class="row11">
		<th class="col0">11 </th><td class="col1">SP ADVANCE/MOSAIC/STAR WP6 </td><td class="col2"><abbr title="Guillaume Boissy">GB</abbr></td><td class="col3"> Budget splité sur 4/5 ans + biblio + qques precisions…  pour RDMC le 5 avril @SP…. Last Minute: pas avant MAI ! </td>
	</tr>
	<tr class="row12">
		<th class="col0">12 </th><td class="col1">bMx Metagenomics / BIOINFORM / MetaSeq</td><td class="col2"><abbr title="Guillaume Boissy">GB</abbr></td><td class="col3"> wording du WP5.t4 du Project File : relecture (c&#039;était pas terminé!) </td>
	</tr>
	<tr class="row13">
		<th class="col0">13 </th><td class="col1">Stage Biospecimens</td><td class="col2">AMA + <abbr title="Yoann Mouscaz">YM</abbr></td><td class="col3"> [AMA] RDV avec <abbr title="Karen Louis">KL</abbr> pour discuter des détails. Appropriation d&#039;un bundle de WF pour le déroulement des étapes d&#039;une demande (1er version macro, LexikWorkflowBundle) et d&#039;un bundle pour les commentaires (FOSCommentBundle). Poursuite du tuto de Symfony. v1 de l&#039;architecture de la BD, OK pour validation avec <abbr title="Yoann Mouscaz">YM</abbr>. Veille sur les moteurs de recherche. Suite de la rédaction du rapport de stage. <br/>
Suite : Démarrage de l&#039;implémentation du bundle FOSUserBundle comme 1er feature. </td>
	</tr>
	<tr class="row14">
		<th class="col0">14 </th><td class="col1">Stage FLEMS</td><td class="col2">LP + <abbr title="Nicolas Sapay">NS</abbr></td><td class="col3 leftalign"> Bibliographie sur les LIMS commerciaux. Implémentation d&#039;une première page web sur les expériences du LIMS en cours. Modélisation du workflow de séquençage 16S de l&#039;UTEC02  </td>
	</tr>
	<tr class="row15">
		<th class="col0">15 </th><td class="col1">QS21</td><td class="col2"><abbr title="Nicolas Sapay">NS</abbr></td><td class="col3 leftalign">  </td>
	</tr>
</table></div>
<!-- EDIT7 TABLE [3941-6710] -->
</div>
<!-- EDIT6 SECTION "PROJETs" [3918-6710] -->
<h1 class="sectionedit8" id="archives">Archives</h1>
<div class="level1">
<ol>
<li class="level1"><div class="li"> <a href="/ut6/reunions/reunion_pt6_06.06.2014" class="wikilink1" title="ut6:reunions:reunion_pt6_06.06.2014">06/06/2014</a></div>
</li>
<li class="level1"><div class="li"> <a href="/ut6/reunions/reunion_pt6_10.06.2014" class="wikilink1" title="ut6:reunions:reunion_pt6_10.06.2014">10/06/2014</a></div>
</li>
<li class="level1"><div class="li"> <a href="/ut6/reunions/reunion_pt6_25.06.2014" class="wikilink1" title="ut6:reunions:reunion_pt6_25.06.2014">25/06/2014</a></div>
</li>
<li class="level1"><div class="li"> <a href="/ut6/reunions/reunion_pt6_19.09.2014" class="wikilink1" title="ut6:reunions:reunion_pt6_19.09.2014">19/09/2014</a></div>
</li>
<li class="level1"><div class="li"> <a href="/ut6/reunions/reunion_pt6_30.09.2014" class="wikilink1" title="ut6:reunions:reunion_pt6_30.09.2014">30/09/2014</a></div>
</li>
<li class="level1"><div class="li"> <a href="/ut6/reunions/reunion_pt6_14.10.2014" class="wikilink1" title="ut6:reunions:reunion_pt6_14.10.2014">14/10/2014</a></div>
</li>
<li class="level1"><div class="li"> <a href="/ut6/reunions/reunion_pt6_28.10.2014" class="wikilink1" title="ut6:reunions:reunion_pt6_28.10.2014">28/10/2014</a></div>
</li>
<li class="level1"><div class="li"> <a href="/ut6/reunions/reunion_pt6_19.11.2014" class="wikilink1" title="ut6:reunions:reunion_pt6_19.11.2014">19/11/2014</a></div>
</li>
<li class="level1"><div class="li"> <a href="/ut6/reunions/reunion_pt6_25.11.2014" class="wikilink1" title="ut6:reunions:reunion_pt6_25.11.2014">25/11/2014</a></div>
</li>
<li class="level1"><div class="li"> <a href="/ut6/reunions/reunion_pt6_12.12.2014" class="wikilink1" title="ut6:reunions:reunion_pt6_12.12.2014">12/12/2014</a></div>
</li>
<li class="level1"><div class="li"> <a href="/ut6/reunions/reunion_pt6_18.12.2014" class="wikilink1" title="ut6:reunions:reunion_pt6_18.12.2014">18/12/2014</a></div>
</li>
<li class="level1"><div class="li"> <a href="/ut6/reunions/reunion_pt6_06.01.2015" class="wikilink1" title="ut6:reunions:reunion_pt6_06.01.2015">06/01/2015</a></div>
</li>
<li class="level1"><div class="li"> <a href="/ut6/reunions/reunion_ut6_20.01.2015" class="wikilink1" title="ut6:reunions:reunion_ut6_20.01.2015">20/01/2015</a></div>
</li>
<li class="level1"><div class="li"> <a href="/ut6/reunions/reunion_ut6_03.02.2015" class="wikilink1" title="ut6:reunions:reunion_ut6_03.02.2015">03/02/2015</a></div>
</li>
<li class="level1"><div class="li"> <a href="/ut6/reunions/reunion_ut6_17.02.2015" class="wikilink1" title="ut6:reunions:reunion_ut6_17.02.2015">17/02/2015</a></div>
</li>
<li class="level1"><div class="li"> <a href="/ut6/reunions/reunion_ut6_03.03.2015" class="wikilink1" title="ut6:reunions:reunion_ut6_03.03.2015">03/03/2015</a></div>
</li>
<li class="level1"><div class="li"> <a href="/ut6/reunions/reunion_ut6_20.03.2015" class="wikilink1" title="ut6:reunions:reunion_ut6_20.03.2015">20/03/2015</a></div>
</li>
<li class="level1"><div class="li"> <a href="/ut6/reunions/reunion_ut6_31.03.2015" class="wikilink1" title="ut6:reunions:reunion_ut6_31.03.2015">31/03/2015</a></div>
</li>
<li class="level1"><div class="li"> <a href="/ut6/reunions/reunion_ut6_14.04.2015" class="wikilink1" title="ut6:reunions:reunion_ut6_14.04.2015">14/04/2015</a></div>
</li>
<li class="level1"><div class="li"> <a href="/ut6/reunions/reunion_ut6_28.04.2015" class="wikilink1" title="ut6:reunions:reunion_ut6_28.04.2015">28/04/2015</a></div>
</li>
<li class="level1"><div class="li"> <a href="/ut6/reunions/reunion_ut6_12.05.2015" class="wikilink1" title="ut6:reunions:reunion_ut6_12.05.2015">12/05/2015</a></div>
</li>
<li class="level1"><div class="li"> <a href="/ut6/reunions/reunion_ut6_26.05.2015" class="wikilink1" title="ut6:reunions:reunion_ut6_26.05.2015">26/05/2015</a></div>
</li>
<li class="level1"><div class="li"> <a href="/ut6/reunions/reunion_ut6_09.06.2015" class="wikilink1" title="ut6:reunions:reunion_ut6_09.06.2015">09/06/2015</a></div>
</li>
<li class="level1"><div class="li"> <a href="/ut6/reunions/reunion_ut6_30.07.2015" class="wikilink1" title="ut6:reunions:reunion_ut6_30.07.2015">30/07/2015</a></div>
</li>
<li class="level1"><div class="li"> <a href="/ut6/reunions/reunion_ut6_18.08.2015" class="wikilink1" title="ut6:reunions:reunion_ut6_18.08.2015">18/08/2015</a></div>
</li>
<li class="level1"><div class="li"> <a href="/ut6/reunions/reunion_ut6_08.09.2015" class="wikilink1" title="ut6:reunions:reunion_ut6_08.09.2015">08/09/2015</a></div>
</li>
<li class="level1"><div class="li"> <a href="/ut6/reunions/reunion_ut6_22.09.2015" class="wikilink1" title="ut6:reunions:reunion_ut6_22.09.2015">22/09/2015</a></div>
</li>
<li class="level1"><div class="li"> <a href="/ut6/reunions/reunion_ut6_29.09.2015" class="wikilink1" title="ut6:reunions:reunion_ut6_29.09.2015">29/09/2015</a></div>
</li>
<li class="level1"><div class="li"> <a href="/ut6/reunions/reunion_ut6_06.10.2015" class="wikilink1" title="ut6:reunions:reunion_ut6_06.10.2015">06/10/2015</a></div>
</li>
<li class="level1"><div class="li"> <a href="/ut6/reunions/reunion_ut6_13.10.2015" class="wikilink1" title="ut6:reunions:reunion_ut6_13.10.2015">13/10/2015</a></div>
</li>
<li class="level1"><div class="li"> <a href="/ut6/reunions/reunion_ut6_28.10.2015" class="wikilink1" title="ut6:reunions:reunion_ut6_28.10.2015">28/10/2015</a></div>
</li>
<li class="level1"><div class="li"> <a href="/ut6/reunions/reunion_ut6_03.11.2015" class="wikilink1" title="ut6:reunions:reunion_ut6_03.11.2015">03/11/2015</a></div>
</li>
<li class="level1"><div class="li"> <a href="/ut6/reunions/reunion_ut6_10.11.2015" class="wikilink1" title="ut6:reunions:reunion_ut6_10.11.2015">10/11/2015</a></div>
</li>
<li class="level1"><div class="li"> 24/11/2015</div>
</li>
<li class="level1"><div class="li"> <a href="/ut6/reunions/reunion_ut6_08.12.2015" class="wikilink1" title="ut6:reunions:reunion_ut6_08.12.2015">08/12/2015</a></div>
</li>
<li class="level1"><div class="li"> <a href="/ut6/reunions/reunion_ut6_22.12.2015" class="wikilink1" title="ut6:reunions:reunion_ut6_22.12.2015">22/12/2015 &amp; 05/01/2016</a></div>
</li>
<li class="level1"><div class="li"> <a href="/ut6/reunions/reunion_ut6_13.01.2016" class="wikilink1" title="ut6:reunions:reunion_ut6_13.01.2016">13/01/2016 &amp; 19/01/2016</a></div>
</li>
<li class="level1"><div class="li"> <a href="/ut6/reunions/reunion_ut6_26.01.2016" class="wikilink1" title="ut6:reunions:reunion_ut6_26.01.2016">26/01/2016</a></div>
</li>
<li class="level1"><div class="li"> <a href="/ut6/reunions/reunion_ut6_10.02.2016" class="wikilink1" title="ut6:reunions:reunion_ut6_10.02.2016">10/02/2016</a></div>
</li>
<li class="level1"><div class="li"> <a href="/ut6/reunions/reunion_ut6_16.02.2016" class="wikilink1" title="ut6:reunions:reunion_ut6_16.02.2016">16/02/2016</a></div>
</li>
<li class="level1"><div class="li"> <a href="/ut6/reunions/reunion_ut6_23.02.2016" class="wikilink1" title="ut6:reunions:reunion_ut6_23.02.2016">23/02/2016</a></div>
</li>
<li class="level1"><div class="li"> <a href="/ut6/reunions/reunion_ut6_01.03.2016" class="wikilink1" title="ut6:reunions:reunion_ut6_01.03.2016">01/03/2016</a></div>
</li>
<li class="level1"><div class="li"> <a href="/ut6/reunions/reunion_ut6_08.03.2016" class="wikilink1" title="ut6:reunions:reunion_ut6_08.03.2016">08/03/2016</a></div>
</li>
<li class="level1"><div class="li"> <a href="/ut6/reunions/reunion_ut6_15.03.2016" class="wikilink1" title="ut6:reunions:reunion_ut6_15.03.2016">15/03/2016</a></div>
</li>
</ol>

</div>
<!-- EDIT8 SECTION "Archives" [6711-] -->