
<h1 class="sectionedit1" id="reunion_vie_du_labo_du_jour_mois_annee">Réunion &quot;vie du labo&quot; du &lt;Jour Mois Année&gt;</h1>
<div class="level1">
<ul>
<li class="level1"><div class="li"> <strong>Début</strong> : &lt;09:34&gt;</div>
</li>
<li class="level1"><div class="li"> <strong>Fin</strong> : &lt;10:35&gt;</div>
</li>
<li class="level1"><div class="li"> <strong>Participants</strong> : AG, AR, BB, BR, FP, GC, GG, JT, LCH, MRL, SDE, TLC, CMA, CV, <del>SB</del>, <del>YB</del></div>
</li>
<li class="level1"><div class="li"> <strong>Secrétaire</strong> : SDE</div>
</li>
<li class="level1"><div class="li"> <strong>Modérateur</strong> : JT</div>
</li>
</ul>

</div>
<!-- EDIT1 SECTION "Réunion vie du labo du <Jour Mois Année>" [1-273] -->
<h2 class="sectionedit2" id="annonce_des_nouveaux_projetstous">Annonce des nouveaux projets / TOUS</h2>
<div class="level2">

<p>
Dorénavant à chaque début de réunion, nous énoncerons les nouveaux projets.
</p>

<p>
Ceci pour que tout le monde puisse être au courant des nouveaux projets de Bioaster.
</p>

</div>
<!-- EDIT2 SECTION "Annonce des nouveaux projets / TOUS" [274-491] -->
<h2 class="sectionedit3" id="nouveaux_entrantstous">Nouveaux entrants / TOUS</h2>
<div class="level2">

<p>
Les nouveaux entrants seront également annoncés en début de réunion.
</p>

<p>
Le 9 février 2015 c&#039;est Nathalie SAINT LU qui nous a rejoint. Elle remplace Nouara LHOCINE en tant que post-doc.
</p>

<p>
Le 16 février 2015 c&#039;est Mathieu BURLANDY qui sera stagiaire dans l&#039;UTECH03 avec MRL et BB.
</p>

<p>
Olivier DELFOUR a décidé de ne pas conclure son contrat avec Bioaster et donc l&#039;UTECH06 reste sans responsable.
</p>

<p>
Il faut minimum trois mois pour retrouver un responsable.
</p>

</div>
<!-- EDIT3 SECTION "Nouveaux entrants / TOUS" [492-986] -->
<h2 class="sectionedit4" id="point_sur_l_avancement_de_la_reorganisation_des_bureauxtous">Point sur l&#039;avancement de la réorganisation des bureaux / TOUS</h2>
<div class="level2">

<p>
Changement : 
</p>

<p>
- Le bureau visiteur est de nouveau libre.
</p>

<p>
- La salle bio-info devient une salle de réunion.
</p>

<p>
- Le local technique est devenu une pièce téléphone (BCI : pose de prises électriques par SDE)
</p>

<p>
- Le bureau de LCH accueillera dorénavant Raphaëlle et bientôt Youssoufa
</p>

<p>
- Le bureau de JT accueille maintenant SDE et SB
</p>

</div>
<!-- EDIT4 SECTION "Point sur l'avancement de la réorganisation des bureaux / TOUS" [987-1401] -->
<h2 class="sectionedit5" id="proposition_d_un_calendrier_pour_les_happy_hours_pour_les_3_prochains_moisgg">Proposition d&#039;un calendrier pour les “Happy Hours” pour les 3 prochains mois / GG</h2>
<div class="level2">

<p>
Les SCIENCE HAPPY HOURS doivent recommencer, depuis noël ils sont presque inexistants. 
</p>

<p>
GC et JT se proposent pour les prochains SCIENCE HAPPY HOURS,
</p>

<p>
Rappel : Nous pouvons faire venir des personnes extérieurs si nous le voulons.
</p>

<p>
C&#039;est un moment de partage entre collègues pour discuter de sujets de sciences, que ce soit sur vos projets ou tout simplement sur des articles scientifiques.
</p>

</div>
<!-- EDIT5 SECTION "Proposition d'un calendrier pour les “Happy Hours” pour les 3 prochains mois / GG" [1402-1895] -->
<h2 class="sectionedit6" id="photocopies_couleurnoir_blancgc">Photocopies couleur/noir&amp;blanc / GC</h2>
<div class="level2">

<p>
Il faut arrêter d&#039;imprimer en couleurs quand ce n&#039;est pas essentiel.
</p>

<p>
Du papier recyclé peut être une solution aussi pour économiser du papier. 
</p>

<p>
Pour imprimer directement en noir &amp; blanc, il faut paramétrer nos ordinateurs. 
</p>

<p>
Donc ATTENTION aux impressions couleurs.
</p>

</div>
<!-- EDIT6 SECTION "Photocopies couleur/noir&blanc / GC" [1896-2218] -->
<h2 class="sectionedit7" id="nom_des_salles_de_reuniongc">Nom des salles de réunion / GC</h2>
<div class="level2">

<p>
Nous allons voter pour trouver des noms aux deux salles de réunions prochainement
</p>

</div>
<!-- EDIT7 SECTION "Nom des salles de réunion / GC" [2219-2347] -->
<h2 class="sectionedit8" id="affichage_de_bioaster_aux_entrees_du_batiment_cf_visites_et_livraisonsbb">Affichage de Bioaster aux entrées du batiment (cf visites et livraisons) / BB</h2>
<div class="level2">

<p>
Nous allons afficher en bas au niveau des livraisons une affiche avec écrit BIOASTER et les numéros de tel de MRL / BB / SDE pour que Linde nous appelle pour nous livrer.
</p>

<p>
SDE se renseigne auprès de Pasteur pour afficher.
</p>

</div>
<!-- EDIT8 SECTION "Affichage de Bioaster aux entrées du batiment (cf visites et livraisons) / BB" [2348-2665] -->
<h2 class="sectionedit9" id="test_de_la_nouvelle_configuration_vpn_pour_l_acces_a_la_biblio_pasteurtlc">Test de la nouvelle configuration VPN pour l&#039;accès à la biblio Pasteur / TLC</h2>
<div class="level2">

<p>
Un nouveau VPN est entrain d&#039;être mis en place.
</p>

<p>
Il permettra de faire fonctionner Jitsi. 
</p>

<p>
Gianfranco sera testeur pour voir si l&#039;accès à la biblio Pasteur fonctionne.
</p>

</div>
<!-- EDIT9 SECTION "Test de la nouvelle configuration VPN pour l'accès à la biblio Pasteur / TLC" [2666-2930] -->
<h2 class="sectionedit10" id="trousse_de_secourslch">Trousse de secours / LCH</h2>
<div class="level2">

<p>
Les trousses de secours viennent d&#039;être remises en conformité.
</p>

<p>
Nous sommes à la recherche d&#039;une plus grande armoire. 
</p>

<p>
Une liste des articles sera à disposition dans l&#039;armoire pour supprimer les éléments manquants.
</p>

</div>
<!-- EDIT10 SECTION "Trousse de secours / LCH" [2931-3191] -->
<h2 class="sectionedit11" id="tableau_affichage_chsctag">Tableau affichage CHSCT / AG</h2>
<div class="level2">

<p>
Le CHSCT va prendre possession de la moitié du tableau qu&#039;il y a entre le bureau de Blandine et de Fabrice.
</p>

<p>
Le tableau qu&#039;il y a au niveau du bureau de MRL sera pour la gestion des stocks de labo. 
</p>

</div>
<!-- EDIT11 SECTION "Tableau affichage CHSCT / AG" [3192-3434] -->
<h2 class="sectionedit12" id="intervention_de_cma">Intervention de CMA</h2>
<div class="level2">

<p>
Lorsque nous serons une cinquantaine de salariés sur Paris, le CHSCT sera en local.
</p>

<p>
CMA essaye de voir avec Pascale pour savoir qui fait quoi en terme de référent. 
</p>

</div>
<!-- EDIT12 SECTION "Intervention de CMA" [3435-] -->