
<p>
<strong>Date : 29/03/2017  </strong>
</p>

<p>
<strong>Participants</strong> :  <abbr title="Julie Hardy">JHA</abbr>, <abbr title="Yoann Mouscaz">YM</abbr>, <abbr title="Pengfei Liu">PLU</abbr>, <abbr title="Pierre Dupuis">PDU</abbr>, <abbr title="Audrey Cauchard">AC</abbr>, <abbr title="Clément Delestre">CD</abbr>, <abbr title="Nicolas Sapay">NS</abbr>, <abbr title="Pierre Veyre">PV</abbr>, <abbr title="Arnaud Zeboulon">AZ</abbr>, <abbr title="Guillaume Boissy">GB</abbr>  +<abbr title="Anthony Berger">AB</abbr>    <em>(excusés : )</em>
</p>

<p>
<strong>Précédente réunion le <a href="/ut6/reunions/reunion_ut6_22.03.2017" class="wikilink1" title="ut6:reunions:reunion_ut6_22.03.2017">22/03/2017</a></strong> <br/>

<a href="/ut6/reunions/reunion_pt6_archive" class="wikilink1" title="ut6:reunions:reunion_pt6_archive">Accéder à l&#039;archive des Team meetings UTEC6</a>
</p>

<h1 class="sectionedit1" id="utec6tous">UTEC6 : TOUS</h1>
<div class="level1">

</div>
<!-- EDIT1 SECTION "UTEC6 : TOUS" [256-283] -->
<h3 class="sectionedit2" id="points_urgents_utec6_a_traiter_imperativement">POINTS URGENTS UTEC6 à traiter IMPERATIVEMENT</h3>
<div class="level3">
<ul>
<li class="level1"><div class="li"> [<abbr title="Guillaume Boissy">GB</abbr>] Pas de TeamMeeting la semaine prochaine</div>
</li>
<li class="level1"><div class="li"> [<abbr title="Guillaume Boissy">GB</abbr>] Suite aux travaux, aménagement de l&#039;Open-Space &amp; installation</div>
</li>
</ul>

</div>
<!-- EDIT2 SECTION "POINTS URGENTS UTEC6 à traiter IMPERATIVEMENT" [284-464] -->
<h3 class="sectionedit3" id="presentation">PRESENTATION</h3>
<div class="level3">
<ul>
<li class="level1"><div class="li"> [PLIU] : PASSPORT follow-up</div>
</li>
<li class="level1"><div class="li"> [NEXT] : MetaSeq 16S v1 (<abbr title="Pierre Veyre">PV</abbr>, <abbr title="Pierre Dupuis">PDU</abbr>) le Mercredi 12 Avril</div>
</li>
<li class="level1"><div class="li"> [NEXT] : MetaSeq 16S v1 (<abbr title="Pierre Veyre">PV</abbr>, <abbr title="Pierre Dupuis">PDU</abbr>) le Mercredi 19 Avril</div>
</li>
</ul>

</div>
<!-- EDIT3 SECTION "PRESENTATION" [465-640] -->
<h3 class="sectionedit4" id="bioaster_corp">BIOASTER Corp.</h3>
<div class="level3">
<ul>
<li class="level1"><div class="li"> []</div>
</li>
</ul>

</div>

<h4 id="vie_de_l_equipepoint_rh">Vie de l&#039;équipe / point RH</h4>
<div class="level4">
<ul>
<li class="level1"><div class="li"> [<abbr title="Guillaume Boissy">GB</abbr>] TimeSheet &amp; MonthlyReport impérativement avant la fin de semaine, svp. Merci!</div>
</li>
<li class="level1"><div class="li"> [<abbr title="Nicolas Sapay">NS</abbr>] 19 candidatures à ce jours, 8 restent en lice, 4 sont prioritaires</div>
</li>
<li class="level1"><div class="li"> [<abbr title="Nicolas Sapay">NS</abbr>] Comment on gère l&#039;encadrement de nos stagiaires durant les vacances d&#039;été?</div>
<ul>
<li class="level2"><div class="li"> [<abbr title="Yoann Mouscaz">YM</abbr>] Je propose des réunions par cartes postales interposées <img class="emojione" alt="&#x1f604;" src="//cdn.jsdelivr.net/emojione/assets/png/1F604.png?v=1.2.4"/></div>
</li>
</ul>
</li>
</ul>

</div>

<h4 id="points_generaux_veille_technique_ideations_ideations_utec6_strategies">Points Généraux (Veille technique, Idéations, idéations UTEC6, stratégies,... )</h4>
<div class="level4">
<ul>
<li class="level1"><div class="li"> []</div>
</li>
</ul>

</div>

<h4 id="interaction_avec_les_autres_unitesservices_de_bioaster">Interaction avec les autres Unités / Services  de BIOASTER</h4>
<div class="level4">
<ul>
<li class="level1"><div class="li"> Bioinfo </div>
<ul>
<li class="level2"><div class="li"> Réunion resizing des VMs à prévoir avec UTEC02</div>
</li>
</ul>
</li>
<li class="level1"><div class="li"> UTECx</div>
</li>
<li class="level1"><div class="li"> UTHEMx</div>
</li>
<li class="level1"><div class="li"> PMO</div>
</li>
<li class="level1"><div class="li"> Juridique</div>
</li>
<li class="level1"><div class="li"> Com</div>
</li>
<li class="level1"><div class="li"> QSI</div>
</li>
<li class="level1"><div class="li"> DAF  </div>
</li>
<li class="level1"><div class="li"> Achat  </div>
</li>
</ul>

</div>
<!-- EDIT4 SECTION "BIOASTER Corp." [641-1362] -->
<h3 class="sectionedit5" id="partnershipsbd">Partnerships / BD</h3>
<div class="level3">
<ul>
<li class="level1"><div class="li"> [<abbr title="Guillaume Boissy">GB</abbr>] pré-maturation projet GSK: budget + wording</div>
</li>
</ul>

</div>
<!-- EDIT5 SECTION "Partnerships / BD" [1363-1446] -->
<h2 class="sectionedit6" id="projets">PROJETs</h2>
<div class="level2">
<div class="table sectionedit7"><table class="inline">
	<thead>
	<tr class="row0">
		<th class="col0"># </th><th class="col1 leftalign">Quoi?                  </th><th class="col2 leftalign">Qui?          </th><th class="col3 leftalign">Avancement / Action   </th>
	</tr>
	</thead>
	<tr class="row1">
		<th class="col0">0 </th><td class="col1">ISO9001</td><td class="col2"> <abbr title="Audrey Cauchard">AC</abbr>, <abbr title="Guillaume Boissy">GB</abbr> </td><td class="col3"> [<abbr title="Audrey Cauchard">AC</abbr>] Draft Logigramme V03</td>
	</tr>
	<tr class="row2">
		<th class="col0">1 </th><td class="col1">PASSPORT</td><td class="col2"> <abbr title="Pengfei Liu">PLU</abbr> </td><td class="col3"> [<abbr title="Pengfei Liu">PLU</abbr>] Bioaster user management portal on pre-production <a href="https://bump.bioaster.org" class="urlextern" title="https://bump.bioaster.org"  rel="nofollow">https://bump.bioaster.org</a> </td>
	</tr>
	<tr class="row3">
		<th class="col0">2 </th><td class="col1">Biospecimens</td><td class="col2"> <abbr title="Yoann Mouscaz">YM</abbr> + <abbr title="Clément Delestre">CD</abbr></td><td class="col3"> [Biospecimens V1.5][<abbr title="Clément Delestre">CD</abbr> + <abbr title="Yoann Mouscaz">YM</abbr> + <abbr title="Guillaume Boissy">GB</abbr>] Discussion autour des différents scénarii possibles autour de la db Access de <abbr title="Karen Louis">KL</abbr>. En attente de validation par AT, RV &amp; <abbr title="Guillaume Boissy">GB</abbr> pour la deuxième partie de la solution adoptée. <br/>
[Biospecimens V1.5][<abbr title="Clément Delestre">CD</abbr>] Continue sur les commentaires : notion de filiation ok (possibilité de répondre et affichage sous forme d&#039;arbre) reste à gérer la partie pièce jointe</td>
	</tr>
	<tr class="row4">
		<th class="col0">3 </th><td class="col1"><abbr title="Network Of Experiments">NoE</abbr> +eSample +FLEMS </td><td class="col2"><abbr title="Yoann Mouscaz">YM</abbr> + <abbr title="Clément Delestre">CD</abbr> </td><td class="col3"> [<abbr title="Yoann Mouscaz">YM</abbr>] Code : <br/>
- [DONE] Migration sur les models Sample, Bioentity, Provider, Wps, Pathogen <br/>
- [DONE] Refactorisation des algos de création des formulaires statiques et dynamiques <br/>
- [PENDING] Inclusion des Biological Agents (model Pathogen) dans le SampleForm. <br/>
[<abbr title="Yoann Mouscaz">YM</abbr>] TODO : Contacter AQ pour retour sur le BA UID et la validation du fichier des stockages @ BIOASTER –&gt; En attente de la dernière validation (UTEC01 Lyon) <br/>
[<abbr title="Yoann Mouscaz">YM</abbr> + <abbr title="Clément Delestre">CD</abbr> + <abbr title="Julie Hardy">JHA</abbr>] Deadline des Classifications ce vendredi. <br/>
[<abbr title="Yoann Mouscaz">YM</abbr>] Questions pour la direction : <br/>
- Quelle sera la politique de remplissage de <abbr title="Network Of Experiments">NoE</abbr> ? <br/>
- Pourra-t-on avoir minimum une douchette + matériel informatique dans chaque labo ? <br/>
<span style='color:#ed1c24; '>[<abbr title="Yoann Mouscaz">YM</abbr>] Code O. Tabonne ? (pour lib barcode)</span></td>
	</tr>
	<tr class="row5">
		<th class="col0">4 </th><td class="col1">REALISM + tranSMART </td><td class="col2"><abbr title="Nicolas Sapay">NS</abbr> </td><td class="col3"> [<abbr title="Nicolas Sapay">NS</abbr>] DAD en cours de rédaction <br/>
[<abbr title="Nicolas Sapay">NS</abbr>] Les données microarray fournies par O. Tabonne ne sont pas exploitables en l&#039;état → CdP contactée. <br/>
[<abbr title="Nicolas Sapay">NS</abbr>] Données immuno de MLR à clarifier <br/>
[<abbr title="Nicolas Sapay">NS</abbr>] Données métabolomics à calrifier avec AO</td>
	</tr>
	<tr class="row6">
		<th class="col0">6 </th><td class="col1">MOSAIC</td><td class="col2"><abbr title="Guillaume Boissy">GB</abbr> + <abbr title="Nicolas Sapay">NS</abbr> + <abbr title="Arnaud Zeboulon">AZ</abbr></td><td class="col3"> [<abbr title="Guillaume Boissy">GB</abbr>] GO du WP4 pour levée d&#039;aveugle précoce pour l&#039;analyse omics <br/>
[<abbr title="Arnaud Zeboulon">AZ</abbr>] Presque fini la rédaction de ma revue de littérature sur des méthodes d&#039;analyse de données omiques longitudinales </td>
	</tr>
	<tr class="row7">
		<th class="col0">7 </th><td class="col1">bMx Metagenomics MetaSeq  <br/>
<a href="https://gitlab.in2p3.fr/bioaster/metaseq/blob/master/CHANGELOG.md" class="urlextern" title="https://gitlab.in2p3.fr/bioaster/metaseq/blob/master/CHANGELOG.md"  rel="nofollow">CHANGELOG</a> </td><td class="col2"><abbr title="Guillaume Boissy">GB</abbr> + <abbr title="Pierre Veyre">PV</abbr> + <abbr title="Pierre Dupuis">PDU</abbr> </td><td class="col3"> [<abbr title="Pierre Dupuis">PDU</abbr>] <a href="https://gitlab.in2p3.fr/bioaster/metaseq/milestones/4" class="urlextern" title="https://gitlab.in2p3.fr/bioaster/metaseq/milestones/4"  rel="nofollow">Milestone v1.0</a>: 64 issues, dont 26 open et 38 closed, soit 59% complete (tient compte de la réunion avec bMx et UTEC2 du 27/03/2017) </td>
	</tr>
	<tr class="row8">
		<th class="col0">8 </th><td class="col1">Schéma Directeur Data Science</td><td class="col2"><abbr title="Nicolas Sapay">NS</abbr></td><td class="col3">RAS </td>
	</tr>
	<tr class="row9">
		<th class="col0">9 </th><td class="col1">THOR</td><td class="col2"><abbr title="Audrey Cauchard">AC</abbr>+ <abbr title="Pengfei Liu">PLU</abbr></td><td class="col3 leftalign">   </td>
	</tr>
	<tr class="row10">
		<th class="col0">10 </th><td class="col1"> Stage <abbr title="Network Of Experiments">NoE</abbr> : the samples legacy </td><td class="col2"> <abbr title="Julie Hardy">JHA</abbr>+<abbr title="Yoann Mouscaz">YM</abbr> </td><td class="col3"> [<abbr title="Julie Hardy">JHA</abbr>] Étude bibliographique sur les différentes ontologies existantes<br/>
[<abbr title="Julie Hardy">JHA</abbr>] Préparation des questions pour chaque entretien <br/>
[<abbr title="Yoann Mouscaz">YM</abbr> + <abbr title="Julie Hardy">JHA</abbr>] Mini formation git + pyenv + virtualenv –&gt; projet Stage_<abbr title="Julie Hardy">JHA</abbr>_2017 créé sur Gitlab </td>
	</tr>
	<tr class="row11">
		<th class="col0">11 </th><td class="col1"> Stage Cytométrie </td><td class="col2"> <abbr title="Nicolas Sapay">NS</abbr> </td><td class="col3"> [<abbr title="Nicolas Sapay">NS</abbr>] stage prévu du 18 avril au 31 août <br/>
[<abbr title="Nicolas Sapay">NS</abbr>] Doit recontacter <abbr title="Benoit Beitz">BB</abbr> pour organiser les 1er pas de Yasmina </td>
	</tr>
</table></div>
<!-- EDIT7 TABLE [1468-4188] -->
</div>
<!-- EDIT6 SECTION "PROJETs" [1447-4188] -->
<h1 class="sectionedit8" id="utec6datamanagement_core_softdev">UTEC6 : DataManagement + Core + SoftDEV</h1>
<div class="level1">

</div>
<!-- EDIT8 SECTION "UTEC6 : DataManagement + Core + SoftDEV" [4189-4243] -->
<h3 class="sectionedit9" id="dev">DEV</h3>
<div class="level3">
<ul>
<li class="level1"><div class="li"> [<abbr title="Clément Delestre">CD</abbr>] Où en est-on pour les IDE ?</div>
</li>
</ul>

</div>
<!-- EDIT9 SECTION "DEV" [4244-4296] -->
<h3 class="sectionedit10" id="core_services">Core Services</h3>
<div class="level3">
<ul>
<li class="level1"><div class="li"> [<abbr title="Pengfei Liu">PLU</abbr>] Dns server migration : <br/>
1.Windows vm done.<br/>
2.VM in openstack, a hyprid dns (2 dns b1, 1 dns cc) config has been tested. <br/>
It works well on the test VM. Wait for green light of Openstack master to do the full migaration. <br/>
Migration report :  <a href="https://wiki.bioaster.org/employes/pengfei.liu_bioaster.org/dns_migration" class="urlextern" title="https://wiki.bioaster.org/employes/pengfei.liu_bioaster.org/dns_migration"  rel="nofollow">https://wiki.bioaster.org/employes/pengfei.liu_bioaster.org/dns_migration</a></div>
</li>
</ul>

</div>
<!-- EDIT10 SECTION "Core Services" [4297-4652] -->
<h3 class="sectionedit11" id="itis_ab_utec06">IT/IS (AB) &amp; UTEC06</h3>
<div class="level3">
<ul>
<li class="level1"><div class="li"> </div>
</li>
</ul>

</div>
<!-- EDIT11 SECTION "IT/IS (AB) & UTEC06" [4653-4688] -->
<h3 class="sectionedit12" id="infra_cc-in2p3_ip">INFRA  +CC-IN2P3 +IP</h3>
<div class="level3">
<ul>
<li class="level1"><div class="li"> [<abbr title="Pierre Veyre">PV</abbr>] Retour des  services “compliqués” suite à l&#039;arrêt programmé @CC </div>
</li>
</ul>

</div>
<!-- EDIT12 SECTION "INFRA  +CC-IN2P3 +IP" [4689-4797] -->
<h3 class="sectionedit13" id="data_management">Data Management</h3>
<div class="level3">
<ul>
<li class="level1"><div class="li"> [<abbr title="Audrey Cauchard">AC</abbr>] Owncloud : Clean Up de la BD à faire</div>
</li>
<li class="level1"><div class="li"> [<abbr title="Audrey Cauchard">AC</abbr>] Installation et formation OwnCloud de l&#039;équipe AFICOR</div>
</li>
<li class="level1"><div class="li"> [<abbr title="Pierre Veyre">PV</abbr>, <abbr title="Audrey Cauchard">AC</abbr>, <abbr title="Pierre Dupuis">PDU</abbr>] Réunion stats GPFS avec Loïc Tortay à prévoir </div>
</li>
</ul>

</div>
<!-- EDIT13 SECTION "Data Management" [4798-] -->