
<h1 class="sectionedit1" id="reunion_vie_du_labo_du_23_sept_2014">Réunion &quot;vie du labo&quot; du 23 Sept. 2014</h1>
<div class="level1">
<ul>
<li class="level1"><div class="li"> <strong>Début</strong> : 09:05</div>
</li>
<li class="level1"><div class="li"> <strong>Fin</strong> : 10:15</div>
</li>
<li class="level1"><div class="li"> <strong>Participants</strong> : AG, AR, BB, BR, <del>CV</del>, <del>FP</del>, GC, GG, <del>JT</del>, LCH, MRL, MZ, SD, SB, TLC</div>
</li>
<li class="level1"><div class="li"> <strong>Secrétaire</strong> : MZ</div>
</li>
<li class="level1"><div class="li"> <strong>Modérateur</strong> : GC</div>
</li>
</ul>

</div>
<!-- EDIT1 SECTION "Réunion vie du labo du 23 Sept. 2014" [1-268] -->
<h2 class="sectionedit2" id="preparation_de_la_reunion_securite_du_6_octobregc">Préparation de la réunion &quot;Sécurité&quot; du 6 Octobre / GC</h2>
<div class="level2">

<p>
La réunion se déroulera en 3 phases :
</p>
<ul>
<li class="level1"><div class="li"> présentation de ce qui a été fait sur Bioaster Paris au niveau sécurité (pour les zones du bâtiment classifiées P2+, P2, P1…) puis retour de Mathieu Eglinger sur ces aspects (un seul interlocuteur qui répondra: GC)</div>
</li>
<li class="level1"><div class="li"> questions de sécurité et revue des hypothèses pour palier aux différents problèmes:</div>
<ul>
<li class="level4"><div class="li"> labo dans bureau et bureau dans labo (possible revue des emplacements des bureaux)</div>
</li>
<li class="level4"><div class="li"> utilisation des caissons étanches pour déplacer des échantillons en dehors entre 2 labos (JT a déjà regardé leur coût)</div>
</li>
<li class="level4"><div class="li"> achat d&#039;une hotte chimique à placer en P2 pour diminuer les aller/retour entre le labo et la pièce sorbonne</div>
</li>
</ul>
</li>
<li class="level1"><div class="li"> visite des locaux :</div>
<ul>
<li class="level4"><div class="li"> revue du fonctionnement des douches </div>
</li>
<li class="level4"><div class="li"> fonctionnement des changements de blouses et chaussures (circuit à établir pour montrer le nombre de changements de tenues à effectuer pour une manip)</div>
</li>
<li class="level4"><div class="li"> patères dans le couloir pour les blouses P1</div>
</li>
</ul>
</li>
</ul>

<p>
Doivent également être évoqué les problèmes de communication entre le site Paris et le service Qualité. 
Les informations passent par les managers ce qui pose les problèmes suivants:
</p>
<ul>
<li class="level1"><div class="li"> l&#039;information n&#039;est pas toujours cascadée </div>
</li>
<li class="level1"><div class="li"> les problèmatiques opérationnelles ne sont pas toujours bien comprises ou priorisées du fait de la distance (exemple du non fonctionnement des autoclaves qui a été réglé par la DAF)</div>
</li>
</ul>

<p>
L&#039;opportunité d’avoir un relais qualité sur Paris (LCH) qui donne les informations a déjà évoqué mais le principe n&#039;a jamais été adopté.
</p>

</div>
<!-- EDIT2 SECTION "Préparation de la réunion Sécurité du 6 Octobre / GC" [269-1930] -->
<h2 class="sectionedit3" id="discussions_preliminaires_pour_la_designation_d_un_referent_qualitesecurite_representant_les_plateaux_-_le_site_de_parisbr">Discussions préliminaires pour la désignation d&#039;un référent qualité / sécurité représentant les plateaux - le site de Paris / BR</h2>
<div class="level2">

<p>
Il n&#039;y a pas encore eu de demande officielle de la part de Mathieu Eglinger.
Notre proposition serait d&#039;avoir une seule personne à Paris avec un suppléant et pas une personne par plateau. 
</p>

</div>
<!-- EDIT3 SECTION "Discussions préliminaires pour la désignation d'un référent qualité / sécurité représentant les plateaux - le site de Paris / BR" [1931-2272] -->
<h2 class="sectionedit4" id="recensementmutualisation_-_ressources_biologiques_interne_cf_email_karen_du_1009lch">Recensement/Mutualisation - Ressources biologiques interne (cf email Karen du 10/09) / LCH</h2>
<div class="level2">

<p>
BR mettra le fichier de recensement sur le réseau commun et préremplira avec les informations qu&#039;elle a déjà. 
La codification des souches sera faite par BR.
</p>

</div>
<!-- EDIT4 SECTION "Recensement/Mutualisation - Ressources biologiques interne (cf email Karen du 10/09) / LCH" [2273-2539] -->
<h2 class="sectionedit5" id="theme_de_la_prochaine_reunion_avec_chloetous">Thème de la prochaine réunion avec Chloë / Tous</h2>
<div class="level2">

<p>
Les points suivants ont été retenus:
</p>
<blockquote><div class="no">
 Convention collective: présentation de celle présélectionnée<br/>
 Rôle des DP</div></blockquote>

<p>
SB fera le retour sur le spoints à aborder à Chloë Mahieu.
</p>

<p>
Pour une prochaine réunion RH nous souhaitons aborder l&#039;accueil d’étudiants dans nos labos, stagiaires, PhD, Post Doc. 
Des accréditations sont à obtenir (HDR). Quelle est la marche à suivre ? 
</p>

</div>
<!-- EDIT5 SECTION "Thème de la prochaine réunion avec Chloë / Tous" [2540-2989] -->
<h2 class="sectionedit6" id="reunion_avec_sylvie_aubert_de_l_ip_milieux_et_vaisselle_le_0610lch">Réunion avec Sylvie Aubert de l&#039;IP (milieux et vaisselle) le 06/10 / LCH</h2>
<div class="level2">

<p>
Pour information générale, le 8 octobre se tiendra une réunion avec Sylvie Aubert à l&#039;IP pour recenser nos besoins en milieux, vaisselle pour verrerie et présenter la logistique du service prévu pour nos labos.
Abdessalem, Aurore, Gianfranco, Maryline et Jennifer participeront à cette réunion.
</p>

</div>
<!-- EDIT6 SECTION "Réunion avec Sylvie Aubert de l'IP (milieux et vaisselle) le 06/10 / LCH" [2990-3380] -->
<h2 class="sectionedit7" id="autres_sujetstous">Autres sujets / tous</h2>
<div class="level2">

<p>
Le point &#039;tri des produits chimiques&#039; dans les armoires est pris en charge par Céline Moret. GC propose d&#039;aider à faire un premier tri en attendant la présentation officielle.
</p>

<p>
Commande de blouses/chaussures supplémentaires:
</p>
<blockquote><div class="no">
 Maryline 2 blouses<br/>
 Tanguy 3 blouses<br/>
 Benoît 3 blouses <br/>
 Gianfranco 1 blouse<br/>
 Gilles 1 blouse<br/>
 Samuel chaussures coquées</div></blockquote>

</div>
<!-- EDIT7 SECTION "Autres sujets / tous" [3381-3774] -->
<h2 class="sectionedit8" id="annonce_du_prochain_secretaire">Annonce du prochain secrétaire</h2>
<div class="level2">

<p>
La prochaine réunion “vie du labo” se tiendra le 14 octobre de 9h30 à 11h.
LCH sera le prochain secrétaire, MZ sera modérateur.
</p>

</div>
<!-- EDIT8 SECTION "Annonce du prochain secrétaire" [3775-] -->