
<h1 class="sectionedit1" id="reunion_vie_du_labo_du_2_septembre_2014">Réunion &quot;vie du labo&quot; du 2 septembre 2014</h1>
<div class="level1">
<ul>
<li class="level1"><div class="li"> <strong>Début</strong> : 09:30</div>
</li>
<li class="level1"><div class="li"> <strong>Fin</strong> : 10:08</div>
</li>
<li class="level1"><div class="li"> <strong>Participants</strong> : AG, <del>AR</del>, BB, <del>BR</del>, FP, <del>GC</del>, GG, JT, LCH, MRL, MZ, <del>SB</del>, TLC</div>
</li>
<li class="level1"><div class="li"> <strong>Secrétaire</strong> : TLC</div>
</li>
<li class="level1"><div class="li"> <strong>Modérateur</strong> : JT</div>
</li>
</ul>

</div>
<!-- EDIT1 SECTION "Réunion vie du labo du 2 septembre 2014" [1-274] -->
<h2 class="sectionedit2" id="test_audio_conf_et_micro_deportestlc">Test audio conf et micro déportés / TLC</h2>
<div class="level2">

<p>
TLC appelle la salle de réunion depuis le poste de courtoisie.<br/>

Bof, il faut vraiment être à moins d&#039;1m du micro pour être bien entendu. C&#039;est tout de même mieux d&#039;en avoir 3.
</p>

</div>
<!-- EDIT2 SECTION "Test audio conf et micro déportés / TLC" [275-512] -->
<h2 class="sectionedit3" id="on_cherche_des_volontaires_pour_essayer_jitsi_qui_permet_de_faire_de_l_audiovideo-conference_et_du_partage_d_ecrantlc">On cherche des volontaires pour essayer Jitsi qui permet de faire de l&#039;audio/vidéo-conférence et du partage d&#039;écran / TLC</h2>
<div class="level2">

<p>
MZ se porte volontaire pour les tests.
</p>

</div>
<!-- EDIT3 SECTION "On cherche des volontaires pour essayer Jitsi qui permet de faire de l'audio/vidéo-conférence et du partage d'écran / TLC" [513-690] -->
<h2 class="sectionedit4" id="annoncetc_pour_la_reunion-cadre_13h15-14h00_salle_de_bioinfotlc">Annonce : TC pour la réunion-cadre 13h15-14h00 salle de bioinfo / TLC</h2>
<div class="level2">

<p>
(Discussion informelle autour des élections)
</p>

<p>
TLC : <em>mea culpa</em>, la réunion a lieu mercredi ! <img src="/lib/images/smileys/icon_smile.gif" class="icon" alt=":-)" />
</p>

<p>
VG demande à Gilles de supprimer la réunion BIOASTER Paris pour organiser les élections. GC doit statuer sur l&#039;organisation des élections.
</p>

</div>
<!-- EDIT4 SECTION "Annonce : TC pour la réunion-cadre 13h15-14h00 salle de bioinfo / TLC" [691-1021] -->
<h2 class="sectionedit5" id="appel_a_contribution_pour_des_photo_scientifiques_pour_la_salle_de_reuniontlc">Appel à contribution pour des photo scientifiques pour la salle de réunion / TLC</h2>
<div class="level2">

<p>
Il est convenu quand l’absence de poster scientifique à afficher, il serait bien de mettre des images. Aucune personne présente ne produit un type d&#039;image approprié.
</p>

<p>
GG propose d&#039;afficher des posters de keystone pour que tout le monde puisse les voir. AG fait remarquer que la salle réunion n&#039;est pas un lieu de passage et n&#039;est donc pas adaptées pour cela.
</p>

</div>
<!-- EDIT5 SECTION "Appel à contribution pour des photo scientifiques pour la salle de réunion / TLC" [1022-1484] -->
<h2 class="sectionedit6" id="poubelle_grise_en_surplus_qui_la_veutlch">Poubelle grise en surplus, qui la veut?/ LCH</h2>
<div class="level2">

<p>
Elle est endommagée. Benoit prend la poubelle !
</p>

</div>
<!-- EDIT6 SECTION "Poubelle grise en surplus, qui la veut?/ LCH" [1485-1592] -->
<h2 class="sectionedit7" id="annonce_venue_de_mathieu_eglinger_et_celine_moret_le_1410_intervention_securite_conduite_a_tenir_en_cas_d_accident_et_travailleur_isolelch">Annonce venue de Mathieu Eglinger et Céline Moret le 14/10, Intervention sécurité (conduite à tenir en cas d&#039;accident et travailleur isolé)/ LCH</h2>
<div class="level2">

<p>
R.A.S.
</p>

</div>
<!-- EDIT7 SECTION "Annonce venue de Mathieu Eglinger et Céline Moret le 14/10, Intervention sécurité (conduite à tenir en cas d'accident et travailleur isolé)/ LCH" [1593-1763] -->
<h2 class="sectionedit8" id="nettoyage_des_p2_et_p2lch">Nettoyage des P2 et P2+/ LCH</h2>
<div class="level2">

<p>
Le P2 va être nettoyé lundi matin (+ pièce sorbonne), le P2+ vendredi matin.
</p>

<p>
À partir de maintenant, ce sera tous les lundis et vendredi matin.
</p>

</div>
<!-- EDIT8 SECTION "Nettoyage des P2 et P2+/ LCH" [1764-1956] -->
<h2 class="sectionedit9" id="classeur_fdslch">Classeur FDS/ LCH</h2>
<div class="level2">

<p>
LCH a des copies de toutes les fiches à disposition. Elle collecte les nouvelles fiches qui arrivent avec les nouveaux produits que nous commandons.
</p>

</div>
<!-- EDIT9 SECTION "Classeur FDS/ LCH" [1957-2138] -->
<h2 class="sectionedit10" id="formation_utilisation_d_extincteur_sur_feux_reelslch">Formation Utilisation d&#039;extincteur sur feux réels/ LCH</h2>
<div class="level2">

<p>
LE 30 septembre et 1er octobre. La formation est gratuite. Pour l&#039;instant CV et TLC participent.
</p>

<p>
BB ne veut pas y retourner (déjà faite), LCH insiste pour avoir le certificat.
</p>

</div>
<!-- EDIT10 SECTION "Formation Utilisation d'extincteur sur feux réels/ LCH" [2139-2387] -->
<h2 class="sectionedit11" id="la_douche_ne_marche_pas_c_est_quoi_la_procedure_s_il_y_a_un_probleme_la_reparation_est-elle_prevue_quid_de_la_seconde_douchetous">La douche ne marche pas ! C&#039;est quoi la procédure s’il y a un problème ? La réparation est-elle prévue ? Quid de la seconde douche ? / TOUS</h2>
<div class="level2">

<p>
LCH a demandé que les réparations soient effectuées, mais pas de date. La seconde est à tester.
</p>

<p>
LCH : il est toujours possible d&#039;aller aux autres étages et des rinces oeil sont disponibles dans les labo.
</p>

</div>
<!-- EDIT11 SECTION "La douche ne marche pas ! C'est quoi la procédure s’il y a un problème ? La réparation est-elle prévue ? Quid de la seconde douche ? / TOUS" [2388-2757] -->
<h2 class="sectionedit12" id="autoclave_en_panne_c_est_quoi_l_alternativetous">Autoclave en panne ? C&#039;est quoi l&#039;alternative ? / TOUS</h2>
<div class="level2">

<p>
AT a dit à CG que c&#039;est à GC de gérer le problème, car c&#039;est le responsable du site. JT précise qu&#039;il y a eu 4 pannes en 1 mois et que s&#039;il ne marche pas, on ne peut pas travailler.
</p>

</div>
<!-- EDIT12 SECTION "Autoclave en panne ? C'est quoi l'alternative ? / TOUS" [2758-3013] -->
<h2 class="sectionedit13" id="sortie_de_secours_labo_et_portchangement_blousesabotsquand_et_comment_peut-on_emprunter_cette_portetous">Sortie de secours labo et port/changement blouse/sabots : quand et comment peut-on emprunter cette porte ? / TOUS</h2>
<div class="level2">

<p>
LCH  : en cas d&#039;urgence, pas besoin d&#039;enlever blouses/sabots, car l&#039;urgence prime par rapport au risque.
</p>

<p>
JT décrit le cas “aller à la sorbonne” qui nécessiterait 2 changements de blouse.
</p>

<p>
LCH : annonce que NG a une tolérance 0 v.a.v de la blouse.
</p>

<p>
(<em>Brouaha</em>) Personne n&#039;approuve la tolérance 0 et tous ont l&#039;air étonnés de la remarque de NG.
</p>

<p>
LCH : légalement AT est responsable juridiquement si quelque chose arrive.
</p>

<p>
TOUS : dans ce cas il faut donner des blouses ingénieurs extérieurs ? Définir une politique officielle ?! Réflexion sur la différence industriels/académiques… Tout le monde s&#039;accorde pour faire un effort… mais problème des mauvaises habitudes.
</p>

<p>
AG : Il est nécessaire de repenser l&#039;organisation.
</p>

<p>
TOUS : on joue le jeu, on ne fait plus rentrer les gens qui manip pas.
</p>

</div>
<!-- EDIT13 SECTION "Sortie de secours labo et port/changement blouse/sabots : quand et comment peut-on emprunter cette porte ? / TOUS" [3014-3952] -->
<h2 class="sectionedit14" id="annonce_du_prochain_secretaire">Annonce du prochain secrétaire</h2>
<div class="level2">

<p>
MZ se porte volontaire pour être secrétaire lors de la prochaine séance.
</p>

<p>
JT propose que l&#039;assistante fasse la secrétaire. Il faut demander à GC de voir si c&#039;est dans ses missions.
</p>

</div>
<!-- EDIT14 SECTION "Annonce du prochain secrétaire" [3953-] -->