
<h1 class="sectionedit1" id="reunion_vie_du_labo_du_22_juillet_2014">Réunion &quot;vie du labo&quot; du 22 Juillet 2014</h1>
<div class="level1">
<ul>
<li class="level1"><div class="li"> <strong>Début</strong> : 9:35</div>
</li>
<li class="level1"><div class="li"> <strong>Fin</strong> : 11:10</div>
</li>
<li class="level1"><div class="li"> <strong>Participants</strong> : AG, AR, BR, FP, GC, JT, LCH, MRL, MZ, TLC, CV</div>
</li>
<li class="level1"><div class="li"> <strong>Secrétaire</strong> : AG</div>
</li>
<li class="level1"><div class="li"> <strong>Modérateur</strong> : MRL</div>
</li>
</ul>

</div>
<!-- EDIT1 SECTION "Réunion vie du labo du 22 Juillet 2014" [1-220] -->
<h2 class="sectionedit2" id="debriefing_annecygc_fp">Débriefing Annecy / GC, FP</h2>
<div class="level2">
<ul>
<li class="level1"><div class="li"> Départ de TS acté, mais pas de relation de cause à effet entre son départ et l&#039;arrivée de NG. L’intérim sera assuré par PA.</div>
</li>
</ul>
<ul>
<li class="level1"><div class="li"> Présentation de toutes les directions et du budget jusqu&#039;en 2017 ainsi que des hypothèses budgétaires pour 2017.</div>
</li>
</ul>
<ul>
<li class="level1"><div class="li"> État des lieux des différents PT avec projections à 6 mois, 1 an, 3 ans. Identification de 2 principaux points bloquants au niveau des PT : les projets ne rentrent pas facilement + lenteur de contractualisation. Pour essayer d&#039;y remédier, NG fait actuellement le tour des différents PT + arrivée d&#039;une personne pour aider LC.</div>
</li>
</ul>
<ul>
<li class="level1"><div class="li"> Forces, faiblesses et perspectives de Bioaster</div>
<ul>
<li class="level2"><div class="li">Forces : compétences et motivation des hommes et des femmes de Bioaster + solidité financière + perspectives positives</div>
</li>
<li class="level2"><div class="li">Faiblesses : modèle compliqué et difficile à communiquer + qui fait quoi ? pas d&#039;organigramme bien défini + lourdeur administrative des processus</div>
</li>
<li class="level2"><div class="li">3 axes de travail ont été proposés à la Core Team : mettre en place un kit de communication + établir un organigramme clair + simplifier les process</div>
</li>
<li class="level2"><div class="li">PA a demandé de faire un retour à la rentrée</div>
</li>
</ul>
</li>
</ul>

</div>
<!-- EDIT2 SECTION "Débriefing Annecy / GC, FP" [221-1404] -->
<h2 class="sectionedit3" id="visite_de_nggc">Visite de NG / GC</h2>
<div class="level2">

<p>
Opportunité de montrer qu&#039;on existe et qu&#039;il y a des compétences sur Paris. Opportunité offerte à chacun de la rencontrer.
</p>

<p>
Organisation :
</p>
<ul>
<li class="level1"><div class="li"> matin</div>
<ul>
<li class="level2"><div class="li">en salle de réunion, café/croissants + présentation de NG + présentation par GC de Bioaster Paris + tour de table</div>
</li>
<li class="level2"><div class="li">visite du site (GC=guide) et rencontre/mise en situation de chacun</div>
</li>
</ul>
</li>
</ul>
<ul>
<li class="level1"><div class="li"> midi : cantine pour tous</div>
</li>
</ul>
<ul>
<li class="level1"><div class="li"> après-midi : entretiens individuels dans le bureau visiteur. Personnes que NG souhaite rencontrer : GG, BR, AR et GC</div>
</li>
</ul>

<p>
Remarques :
</p>
<ul>
<li class="level1"><div class="li"> points + et - de Bioaster Paris (AR/GC) :</div>
<ul>
<li class="level2"><div class="li"> + : petit site, transverse, aucune barrière</div>
</li>
<li class="level2"><div class="li"> - : interaction parfois difficile avec IP</div>
</li>
</ul>
</li>
</ul>
<ul>
<li class="level1"><div class="li"> Insister sur la communication (FP) : bonnes pratiques de conférence et mise en place de formations de téléconf -il faut une discipline-</div>
</li>
</ul>

</div>
<!-- EDIT3 SECTION "Visite de NG / GC" [1405-2241] -->
<h2 class="sectionedit4" id="creation_des_premiers_comptes_pasteurtlc">Création des premiers comptes Pasteur / TLC</h2>
<div class="level2">

<p>
Pas de problème pour la première procédure qui concernait AG. La prochaine procédure concerne JT et MRL (Il serait préférable de faire un maximum de demandes en une fois).
</p>

<p>
Télécharger le formulaire de demande à faire signer à GC. Un e-mail d&#039;activation du compte est ensuite envoyé et remplacement des adresses bioaster par les adresses pasteur sur Webcampus (annuaire Pasteur). Il est donc nécessaire de mettre en place une redirection vers outlook.
</p>

<p>
Le compte Pasteur donne accès aux formations réglementaires (e-learning), permet de faire des BCI (à envoyer aussi à TE) et de réserver des salles.
</p>

</div>
<!-- EDIT4 SECTION "Création des premiers comptes Pasteur / TLC" [2242-2919] -->
<h2 class="sectionedit5" id="annonces_diversestlc">Annonces diverses / TLC</h2>
<div class="level2">
<ul>
<li class="level1"><div class="li"> Une solution temporaire a été mise en place concernant la continuité d&#039;activité du serveur partagé lors d&#039;une coupure de courant : la continuité de service sera assurée par JG sur l&#039;infra finale.</div>
</li>
</ul>
<ul>
<li class="level1"><div class="li"> Un PC de secours a été commandé. Remarque : il est nécessaire qu&#039;il soit fonctionnel tout de suite. Sa configuration sera effectuée par TLC.</div>
</li>
</ul>
<ul>
<li class="level1"><div class="li"> Le séminaire “bioinfo” de NS aura lieu le 30/07 de 14 à 17h. Il aura pour objectif de présenter la mission scientifique du CT6/PT6.</div>
</li>
</ul>
<ul>
<li class="level1"><div class="li"> Des clés USB chiffrées sont disponibles sur simple demande. Pour les disques durs, faire une demande auprès de ME.</div>
</li>
</ul>

</div>
<!-- EDIT5 SECTION "Annonces diverses / TLC" [2920-3579] -->
<h2 class="sectionedit6" id="intendancemrl_jt_ag">Intendance / MRL, JT, AG</h2>
<div class="level2">
<ul>
<li class="level1"><div class="li">Gestion de la réception des commandes : actuellement, LCH prend en charge la communication avec le livreur puis transmet l&#039;info aux différents PT concernés (fonction qui sera ensuite assumée par la  nouvelle assistante). Les colis sont déposés en pièce 04D (labo MRL et BB).</div>
</li>
</ul>
<ul>
<li class="level1"><div class="li">La nouvelle assistante participera à la gestion des stocks communs et à la gestion de l&#039;occupation des machines.</div>
</li>
</ul>
<ul>
<li class="level1"><div class="li">Besoin éventuel d&#039;une aide labo en fonction de l&#039;accés à la cuisine de Pasteur et au labo de préparation. Sinon, équipement complet de la laverie du 2ème étage. Remarque: comment faire pour le lavage de la vaisselle à risque infectieux ? Nous n&#039;avons actuellement pas de circuit prévu pour…</div>
</li>
</ul>

<p>
GC : faire remonter nos besoins en décrivant l&#039;ensemble des tâches nécessaire, le temps, le volume et les solutions alternatives.
All : nécessité d&#039;avoir un retour de la procédure en cours. 
</p>
<ul>
<li class="level1"><div class="li">Logistique de la lingerie : le panier à linge sale se trouve dans le local technique (pièce argon). Une personne de la lingerie passera toutes les deux semaines récupérer les blouses sales et rapporter les propres.</div>
</li>
</ul>
<ul>
<li class="level1"><div class="li">Ou en est-on concernant l&#039;installation de la fontaine à eau ? Rappel : ce point fait partie de la convention et nous avons toute l&#039;installation pour…</div>
</li>
</ul>

</div>
<!-- EDIT6 SECTION "Intendance / MRL, JT, AG" [3580-4907] -->
<h2 class="sectionedit7" id="recrutement_de_la_remplacante_de_mlk">Recrutement de la remplaçante de MLK</h2>
<div class="level2">

<p>
Auditions en cours pour une assistante qui commencera le 1er septembre.
Nécessité de nommer un/une suppléant(e) pour remplacer l&#039;assistante quand elle est en congés.
</p>

<p>
Remarque : tous les recrutements sont gelés !
</p>

</div>
<!-- EDIT7 SECTION "Recrutement de la remplaçante de MLK" [4908-5181] -->
<h2 class="sectionedit8" id="imprimante_et_etiquettesmrl">Imprimante et étiquettes / MRL</h2>
<div class="level2">

<p>
2 thématiques :
</p>
<ul>
<li class="level1"><div class="li">Imprimante de secours</div>
</li>
<li class="level1"><div class="li">Imprimante laser pour étiquettes d&#039;identification des tubes de stockage à -80°C (démarche entamée auprès de MR, mais ce n&#039;est pas la priorité !)</div>
</li>
</ul>

<p>
Possibilité d&#039;une imprimante 2 en 1 ?
A faire : identifier l&#039;imprimante (faire une comparaison avec Lyon), avoir l&#039;avis de l&#039;informatique via TLC.
</p>

<p>
Qui s&#039;en occupe ? MRL se propose, Merci
Quel budget ? budget labo commun
Quel timing ? …
</p>

</div>
<!-- EDIT8 SECTION "Imprimante et étiquettes / MRL" [5182-5669] -->
<h2 class="sectionedit9" id="point_documentaire_et_cahier_de_labolch">Point documentaire et cahier de labo / LCH</h2>
<div class="level2">

<p>
Date d&#039;ouverture des cahiers de AG, JT et AR ? Faire remonter l&#039;info à LCH.
</p>

<p>
MO des équipements :
</p>
<ul>
<li class="level1"><div class="li">rédaction par les PT</div>
</li>
<li class="level2"><div class="li">validation par la qualité (LCH pour Paris)</div>
</li>
<li class="level2"><div class="li">contrôle par les responsables des PT</div>
</li>
</ul>

<p>
ELN : représentant parisien = AR ; nécessité que Lyon fasse remonter les informations concernant sa mise en place.
</p>

</div>
<!-- EDIT9 SECTION "Point documentaire et cahier de labo / LCH" [5670-6067] -->
<h2 class="sectionedit10" id="formation_sstlch">Formation SST/ LCH</h2>
<div class="level2">

<p>
AR, MRL, JT, SB, NL et MD sont déjà inscrits à la prochaine session. Possibilité d&#039;ajouter d&#039;autres personnes (jusqu&#039;à 10 au total).
</p>

<p>
La formation aura lieue en salle bioinformatique ou voir avec la protection civile.
Nécessité de fixer une date - faire un doodle.
</p>

</div>
<!-- EDIT10 SECTION "Formation SST/ LCH" [6068-6376] -->
<h2 class="sectionedit11" id="divers">Divers</h2>
<div class="level2">

<p>
AR : le référant Pasteur a-t&#039;il été nommé ?
GC : Ne pas confondre représentant et référant. Le référant n&#039;a pas de responsabilité juridique au contraire du représentant.
Référant = GC, représentant = PB
</p>

<p>
AR :Négociation pour l’accès au logiciel de l’IP e-DA (demande achat électronique) en cours 
</p>

<p>
GC :
</p>
<ul>
<li class="level1"><div class="li">compliments sur la SDR mais manque de déco scientifique (poster…)</div>
</li>
<li class="level1"><div class="li">1 an que Bioaster Paris existe : il faut fêter ça !!!</div>
</li>
</ul>

<p>
TLC : il manque toujours des micros déportés - commande en cours.
</p>

</div>
<!-- EDIT11 SECTION "Divers" [6377-6925] -->
<h2 class="sectionedit12" id="annonce_du_prochain_secretaire">Annonce du prochain secrétaire</h2>
<div class="level2">

<p>
JT se porte volontaire pour être secrétaire lors de la prochain séance. Merci !
</p>

</div>
<!-- EDIT12 SECTION "Annonce du prochain secrétaire" [6926-] -->