====== Réunion "vie du labo" du 23 Sept. 2014 ======

  * **Début** : 09:05
  * **Fin** : 10:15
  * **Participants** : AG, AR, BB, BR, <del>CV</del>, <del>FP</del>, GC, GG, <del>JT</del>, LCH, MRL, MZ, SD, SB, TLC
  * **Secrétaire** : MZ
  * **Modérateur** : GC


===== Préparation de la réunion "Sécurité" du 6 Octobre / GC =====

La réunion se déroulera en 3 phases :
  - présentation de ce qui a été fait sur Bioaster Paris au niveau sécurité (pour les zones du bâtiment classifiées P2+, P2, P1…) puis retour de Mathieu Eglinger sur ces aspects (un seul interlocuteur qui répondra: GC)
  - questions de sécurité et revue des hypothèses pour palier aux différents problèmes:
  * labo dans bureau et bureau dans labo (possible revue des emplacements des bureaux)
  * utilisation des caissons étanches pour déplacer des échantillons en dehors entre 2 labos (JT a déjà regardé leur coût)
  * achat d'une hotte chimique à placer en P2 pour diminuer les aller/retour entre le labo et la pièce sorbonne
  -     - visite des locaux   
  * revue du fonctionnement des douches 
  * fonctionnement des changements de blouses et chaussures (circuit à établir pour montrer le nombre de changements de tenues à effectuer pour une manip)
  * patères dans le couloir pour les blouses P1
       
Doivent également être évoqué les problèmes de communication entre le site Paris et le service Qualité. 
Les informations passent par les managers ce qui pose les problèmes suivants:
  * l'information n'est pas toujours cascadée 
  * les problèmatiques opérationnelles ne sont pas toujours bien comprises ou priorisées du fait de la distance (exemple du non foncitonnement des autoclaves qui a été réglé par la DAF)
L'opportunité d’avoir un relais qualité sur Paris (LCH) qui donne les informations a déjà évoqué mais le principe n'a jamais été adopté.
 
===== Discussions préliminaires pour la désignation d'un référent qualité / sécurité représentant les plateaux - le site de Paris / BR =====

Il n'y a pas encore eu de demande officielle de la part de Mathieu Eglinger.
Notre proposition serait d'avoir une seule personne à Paris avec un suppléant et pas une personne par plateau. 

===== Recensement/Mutualisation - Ressources biologiques interne (cf email Karen du 10/09) / LCH =====

BR mettra le fichier de recensement sur le réseau commun et préremplira avec les informations qu'elle a déjà. 
La codification des souches sera faite par BR.

===== Thème de la prochaine réunion avec Chloë / Tous =====

Les points suivants ont été retenus:
> Convention collective: présentation de celle présélectionnée
> Rôle des DP
SB fera le retour sur le spoints à aborder à Chloë Mahieu.

Pour une prochaine réunion RH nous souhaitons aborder l'accueil d’étudiants dans nos labos, stagiaires, PhD, Post Doc. 
Des accréditations sont à obtenir (HDR). Quelle est la marche à suivre ? 

===== Réunion avec Sylvie Aubert de l'IP (milieux et vaisselle) le 06/10 / LCH =====

Pour information générale, le 8 octobre se tiendra une réunion avec Sylvie Aubert à l'IP pour recenser nos besoins en milieux, vaisselle pour verrerie et présenter la logistique du service prévu pour nos labos.
Abdessalem, Aurore, Gianfranco, Maryline et Jennifer participeront à cette réunion.

===== Autres sujets / tous =====

Le point 'tri des produits chimiques' dans les armoires est pris en charge par Céline Moret. GC propose d'aider à faire un premier tri en attendant la présentation officielle.

Commande de blouses/chaussures supplémentaires:
> Maryline 2 blouses
> Tanguy 3 blouses
> Benoît 3 blouses 
> Gianfranco 1 blouse
> Gilles 1 blouse
> Samuel chaussures coquées

===== Annonce du prochain secrétaire ===== 
La prochaine réunion "vie du labo" se tiendra le 14 octobre de 9h30 à 11h.
LCH sera le prochain secrétaire, MZ sera modérateur.