
<p>
<strong>Date : 30/08/2017  </strong>
</p>

<p>
<strong>Participants</strong> :  <abbr title="Audrey Cauchard">AC</abbr>, <abbr title="Julie Hardy">JHA</abbr>, <abbr title="Pierre Dupuis">PDU</abbr>, <abbr title="Pierre Veyre">PV</abbr>, <abbr title="Clément Delestre">CD</abbr>, <abbr title="Yasmina Adimy">YA</abbr>, PLIU, <abbr title="Nicolas Sapay">NS</abbr>, <abbr title="Yoann Mouscaz">YM</abbr>, CCH, <abbr title="Guillaume Boissy">GB</abbr>  +<abbr title="Anthony Berger">AB</abbr>    <em>(excusés :  )</em>
</p>

<p>
<strong>Précédente réunion le <a href="/ut6/reunions/reunion_ut6_23.08.2017" class="wikilink1" title="ut6:reunions:reunion_ut6_23.08.2017">23/08/2017</a></strong> <br/>

<a href="/ut6/reunions/reunion_pt6_archive" class="wikilink1" title="ut6:reunions:reunion_pt6_archive">Accéder à l&#039;archive des Team meetings UTEC6</a>
</p>

<h1 class="sectionedit1" id="utec6tous">UTEC6 : TOUS</h1>
<div class="level1">

</div>
<!-- EDIT1 SECTION "UTEC6 : TOUS" [263-290] -->
<h3 class="sectionedit2" id="points_urgents_utec6_a_traiter_imperativement">POINTS URGENTS UTEC6 à traiter IMPERATIVEMENT</h3>
<div class="level3">
<ul>
<li class="level1"><div class="li"> [<abbr title="Guillaume Boissy">GB</abbr>] paperasses de fin de mois</div>
<ul>
<li class="level2"><div class="li"> Saisie des temps @SciForma → Où assigne-t-on les réunions hebdo data science? Vie de labo? </div>
</li>
<li class="level2"><div class="li"> Monthly reports  →  pour celles et ceux ayant déjà envoyé fin juillet merci de me le RENVOYER COMPLETE du mois d&#039;Aôut. Thx!</div>
</li>
</ul>
</li>
<li class="level1"><div class="li"> [<abbr title="Guillaume Boissy">GB</abbr>] Prochaines dates importantes</div>
<ul>
<li class="level2"><div class="li"> [METAGENOMICS] &gt; MetaSeq : GOLive (4/09) + LabMeeting (20/09)  + démo @bMx (28/09)</div>
</li>
<li class="level2"><div class="li"> [MOSAIC] &gt; ComTech (01/09) + ComSci (fin Sept)</div>
</li>
</ul>
</li>
<li class="level1"><div class="li"> [Stages][JH, <abbr title="Yasmina Adimy">YA</abbr>] fin de semaine </div>
<ul>
<li class="level2"><div class="li"> snif…</div>
</li>
<li class="level2"><div class="li"> …checklist à faire pour les départs (désactivation des comptes + rendu du matériel)</div>
</li>
<li class="level2"><div class="li"> [<abbr title="Guillaume Boissy">GB</abbr>] merci de prévoir un exemplaire relié pour UTEC6</div>
</li>
<li class="level2"><div class="li"> [<abbr title="Pengfei Liu">PLU</abbr>] Reunion avec Ghita 11||12/09/2017</div>
</li>
</ul>
</li>
</ul>

</div>
<!-- EDIT2 SECTION "POINTS URGENTS UTEC6 à traiter IMPERATIVEMENT" [291-1055] -->
<h3 class="sectionedit3" id="presentation">PRESENTATION</h3>
<div class="level3">
<ul>
<li class="level1"><div class="li"> [<abbr title="Audrey Cauchard">AC</abbr>] ISO9001: initialisation des travaux par présentation du logigramme UTEC6  </div>
</li>
<li class="level1"><div class="li"> [NEXT] : ?</div>
</li>
</ul>

</div>
<!-- EDIT3 SECTION "PRESENTATION" [1056-1180] -->
<h3 class="sectionedit4" id="bioaster_corp">BIOASTER Corp.</h3>
<div class="level3">
<ul>
<li class="level1"><div class="li"> </div>
</li>
</ul>

</div>

<h4 id="vie_de_l_equipepoint_rh">Vie de l&#039;équipe / point RH</h4>
<div class="level4">
<ul>
<li class="level1"><div class="li"> [<abbr title="Guillaume Boissy">GB</abbr>] Préparation de la campagne (!?) d&#039;entretien à mi-année</div>
<ul>
<li class="level2"><div class="li"> merci de lire AVANT le mail accompagnateur + les docs associés</div>
</li>
<li class="level2"><div class="li"> 4 items à traiter</div>
<ul>
<li class="level3"><div class="li"> Faire un point d’avancement sur les objectifs (ou priorités) 2017, </div>
</li>
<li class="level3"><div class="li"> Faire le point sur les actions de développement des 12 derniers mois et sur leurs bénéfices observables, </div>
</li>
<li class="level3"><div class="li"> Construire les actions de développement 2018,</div>
</li>
<li class="level3"><div class="li"> Faire un point sur l’organisation et le temps de travail.</div>
</li>
</ul>
</li>
</ul>
</li>
</ul>

</div>

<h4 id="points_generaux_veille_technique_ideations_ideations_utec6_strategies">Points Généraux (Veille technique, Idéations, idéations UTEC6, stratégies,... )</h4>
<div class="level4">
<ul>
<li class="level1"><div class="li"> </div>
</li>
</ul>

</div>

<h4 id="interaction_avec_les_autres_unitesservices_de_bioaster">Interaction avec les autres Unités / Services de BIOASTER</h4>
<div class="level4">
<ul>
<li class="level1"><div class="li"> Bioinfo : [CC+<abbr title="Nicolas Sapay">NS</abbr>] Et si on organisait un journal club sur la sélection de variables? </div>
</li>
<li class="level1"><div class="li"> UTECx</div>
<ul>
<li class="level2"><div class="li"> UTHEM3 CODIRA</div>
<ul>
<li class="level3"><div class="li"> [<abbr title="Pengfei Liu">PLU</abbr>, <abbr title="Pierre Veyre">PV</abbr>] Relance de Christophe Vedrine <a href="https://helpdesk.bioaster.org/front/ticket.form.php?id=2035" class="urlextern" title="https://helpdesk.bioaster.org/front/ticket.form.php?id=2035"  rel="nofollow"> ticket GLPI</a></div>
</li>
</ul>
</li>
</ul>
</li>
<li class="level1"><div class="li"> UTHEMx</div>
</li>
<li class="level1"><div class="li"> PMO</div>
</li>
<li class="level1"><div class="li"> PMO</div>
</li>
<li class="level1"><div class="li"> Juridique</div>
</li>
<li class="level1"><div class="li"> Com</div>
</li>
<li class="level1"><div class="li"> QSI</div>
</li>
<li class="level1"><div class="li"> DAF  </div>
</li>
<li class="level1"><div class="li"> Achat</div>
</li>
</ul>

</div>
<!-- EDIT4 SECTION "BIOASTER Corp." [1181-2233] -->
<h3 class="sectionedit5" id="partnershipsbd">Partnerships / BD</h3>
<div class="level3">
<ul>
<li class="level1"><div class="li"> </div>
</li>
</ul>

</div>
<!-- EDIT5 SECTION "Partnerships / BD" [2234-2268] -->
<h2 class="sectionedit6" id="projets">PROJETs</h2>
<div class="level2">
<div class="table sectionedit7"><table class="inline">
	<thead>
	<tr class="row0">
		<th class="col0"># </th><th class="col1 leftalign">Quoi?                  </th><th class="col2 leftalign">Qui?          </th><th class="col3 leftalign">Avancement / Action   </th>
	</tr>
	</thead>
	<tr class="row1">
		<th class="col0">0 </th><td class="col1">ISO9001</td><td class="col2"> <abbr title="Audrey Cauchard">AC</abbr>, <abbr title="Guillaume Boissy">GB</abbr> </td><td class="col3 leftalign"> [<abbr title="Audrey Cauchard">AC</abbr>]  </td>
	</tr>
	<tr class="row2">
		<th class="col0">1 </th><td class="col1">PASSPORT</td><td class="col2"> <abbr title="Pengfei Liu">PLU</abbr> </td><td class="col3 leftalign"> [<abbr title="Pengfei Liu">PLU</abbr>]  </td>
	</tr>
	<tr class="row3">
		<th class="col0">2 </th><td class="col1">Biospecimens</td><td class="col2"> <abbr title="Yoann Mouscaz">YM</abbr> + <abbr title="Clément Delestre">CD</abbr></td><td class="col3 leftalign"> [Biospecimens V1.5][<abbr title="Clément Delestre">CD</abbr>] Mail envoyé à l&#039;utec 01 le 11/08 pour valider les 3 points suivants : 1 enlever les “:” des labels des formulaires. 2 ne plus sauver les mails en BDD. 3 écrire “BIOSPECIMENS” partout. → pas de réponses pour l&#039;instant. Relance prévue semaine prochaine car audit <abbr title="Micro-Organismes et Toxines hautement pathogènes">MOT</abbr> chez l&#039;UTEC01 jeudi et vendredi…  </td>
	</tr>
	<tr class="row4">
		<th class="col0">3 </th><td class="col1"><abbr title="Network Of Experiments">NoE</abbr> +eSample +FLEMS </td><td class="col2"><abbr title="Yoann Mouscaz">YM</abbr> + <abbr title="Clément Delestre">CD</abbr> </td><td class="col3">[<abbr title="Yoann Mouscaz">YM</abbr>] PENDING : Validateurs des champs dynamiques <br/>
[<abbr title="Yoann Mouscaz">YM</abbr>] Croisement et création des champs dynamiques en fonction des retours de la NET <br/>
[<abbr title="Yoann Mouscaz">YM</abbr>] Relance de la NET a prévoir… <br/>
[<abbr title="Yoann Mouscaz">YM</abbr>] Initiation de la page info d&#039;un sample <br/>
[<abbr title="Yoann Mouscaz">YM</abbr>] Question (enfin) posée à NG concernant les échantillons à rentrer dans <abbr title="Network Of Experiments">NoE</abbr>. </td>
	</tr>
	<tr class="row5">
		<th class="col0">4 </th><td class="col1">REALISM + eCRF + tranSMART </td><td class="col2"><abbr title="Nicolas Sapay">NS</abbr> + <abbr title="Yoann Mouscaz">YM</abbr> + PLIU </td><td class="col3">[<abbr title="Nicolas Sapay">NS</abbr>] BAC/BUC avec des gros chiffres, des petits chiffre mais tous différents de ceux des devis. Je dois discuter avec Claude Cartier pour comprendre pourquoi nous avons soudainement 400 k€ de budget → Explications reçues de la part d&#039;IG et transféré à <abbr title="Guillaume Boissy">GB</abbr>… Je crois ne pas être en capacité de comprendre le <a href="http://fr.cdn.v5.futura-sciences.com/sources/images/dossier/rte/escher.jpg" class="urlextern" title="http://fr.cdn.v5.futura-sciences.com/sources/images/dossier/rte/escher.jpg"  rel="nofollow">mécanisme budgétaire</a> de REALISM </td>
	</tr>
	<tr class="row6">
		<th class="col0">5 </th><td class="col1">THOR </td><td class="col2"><abbr title="Audrey Cauchard">AC</abbr> + <abbr title="Pengfei Liu">PLU</abbr></td><td class="col3 leftalign"> [<abbr title="Audrey Cauchard">AC</abbr> + <abbr title="Pengfei Liu">PLU</abbr>]   </td>
	</tr>
	<tr class="row7">
		<th class="col0">6 </th><td class="col1">MOSAIC</td><td class="col2"><abbr title="Guillaume Boissy">GB</abbr> + <abbr title="Nicolas Sapay">NS</abbr></td><td class="col3 leftalign"> [<abbr title="Guillaume Boissy">GB</abbr>] budget, budget… <br/>
[<abbr title="Nicolas Sapay">NS</abbr>] Description de l&#039;étude lapin à finaliser en interne (relecture par <abbr title="Guillaume Boissy">GB</abbr>) <br/>
[<abbr title="Nicolas Sapay">NS</abbr>] Il faut partir à la recherche de données publiques pour commencer à tester des méthodes. <br/>
[<abbr title="Nicolas Sapay">NS</abbr>] Lettre à Nitin Baliga en attente du doc lapin finalisé   </td>
	</tr>
	<tr class="row8">
		<th class="col0">7 </th><td class="col1">bMx Metagenomics MetaSeq <br/>
<a href="https://gitlab.in2p3.fr/bioaster/metaseq/blob/master/CHANGELOG.md" class="urlextern" title="https://gitlab.in2p3.fr/bioaster/metaseq/blob/master/CHANGELOG.md"  rel="nofollow">CHANGELOG</a> <br/>
<a href="https://gitlab.in2p3.fr/bioaster/metaseq/boards?milestone_title=v2.0" class="urlextern" title="https://gitlab.in2p3.fr/bioaster/metaseq/boards?milestone_title=v2.0"  rel="nofollow">Board</a> </td><td class="col2"><abbr title="Guillaume Boissy">GB</abbr> + <abbr title="Pierre Veyre">PV</abbr> + <abbr title="Pierre Dupuis">PDU</abbr> </td><td class="col3"> [<abbr title="Pengfei Liu">PLU</abbr>,<abbr title="Pierre Veyre">PV</abbr>] Test unitaire pour tous les tasks sont passe pour Pipeline 16s. <br/>
[<abbr title="Pengfei Liu">PLU</abbr>,<abbr title="Pierre Veyre">PV</abbr>] Un template de celery worker avec tous les dependences de pipeline est cree. <br/>
[<abbr title="Pengfei Liu">PLU</abbr>,<abbr title="Pierre Veyre">PV</abbr>] Test integration sur mono celery worker est passe. En train de faire test integration sur multi worker (i.e. 4 worker) <br/>
[<abbr title="Pengfei Liu">PLU</abbr>,<abbr title="Pierre Veyre">PV</abbr>] A faire, benchmarking sur les tasks pour eliminer plus de bottleneck possible <br/>
[<abbr title="Pierre Dupuis">PDU</abbr>] Improve perf (compute on the fly, keep only current charts on the DOM, no unnecessary recomputing, better loading messages) <br/>
[<abbr title="Pierre Dupuis">PDU</abbr>] Improve help button and modal to improve readibility and reduce header height <br/>
TODO add p-values in tables <br/>
[<abbr title="Pierre Veyre">PV</abbr>] Gestion des processings dans Metaseq en cours <br/>
[<abbr title="Pierre Dupuis">PDU</abbr>, <abbr title="Pierre Veyre">PV</abbr>] Gestion des emails, du logging, des alertes admin : OK </td>
	</tr>
	<tr class="row9">
		<th class="col0">8 </th><td class="col1">Schéma Directeur Data Science</td><td class="col2"><abbr title="Nicolas Sapay">NS</abbr></td><td class="col3 leftalign">[<abbr title="Nicolas Sapay">NS</abbr>] résumé et conclusion en relecture par <abbr title="Guillaume Boissy">GB</abbr>.  </td>
	</tr>
	<tr class="row10">
		<th class="col0">9 </th><td class="col1"> Stage DataSciences </td><td class="col2"> <abbr title="Yasmina Adimy">YA</abbr> + <abbr title="Nicolas Sapay">NS</abbr> </td><td class="col3"> [<abbr title="Yasmina Adimy">YA</abbr>] Finalisation du code, du rapport et du Readme </td>
	</tr>
	<tr class="row11">
		<th class="col0">10 </th><td class="col1">Stage <abbr title="Network Of Experiments">NoE</abbr> : the samples legacy </td><td class="col2"> <abbr title="Julie Hardy">JHA</abbr>+<abbr title="Yoann Mouscaz">YM</abbr> </td><td class="col3 leftalign"> Finalisation du code et du Readme<br/>
Rapport <br/>
Présentation  </td>
	</tr>
</table></div>
<!-- EDIT7 TABLE [2290-5196] -->
</div>
<!-- EDIT6 SECTION "PROJETs" [2269-5197] -->
<h1 class="sectionedit8" id="utec6datamanagement_core_softdev">UTEC6 : DataManagement + Core + SoftDEV</h1>
<div class="level1">

</div>
<!-- EDIT8 SECTION "UTEC6 : DataManagement + Core + SoftDEV" [5198-5252] -->
<h3 class="sectionedit9" id="dev">DEV</h3>
<div class="level3">
<ul>
<li class="level1"><div class="li"> [<abbr title="Pierre Veyre">PV</abbr>, ALL] Maintenant Pinegrow s&#039;intègre à Atom, voir le <a href="https://pinegrow.com/pinegrow-atom.html?__s=ttqp3katsm9maxhw8mp4" class="urlextern" title="https://pinegrow.com/pinegrow-atom.html?__s=ttqp3katsm9maxhw8mp4"  rel="nofollow"> How to ici</a> </div>
</li>
</ul>

</div>
<!-- EDIT9 SECTION "DEV" [5253-5412] -->
<h3 class="sectionedit10" id="core_services">Core Services</h3>
<div class="level3">
<ul>
<li class="level1"><div class="li"> [<abbr title="Audrey Cauchard">AC</abbr>, <abbr title="Clément Delestre">CD</abbr>, <abbr title="Guillaume Boissy">GB</abbr>, <abbr title="Pengfei Liu">PLU</abbr>, <abbr title="Pierre Veyre">PV</abbr>] Réflexion sur la redistribution des comptes czar@CC ⇒ en septembre</div>
</li>
<li class="level1"><div class="li"> [<abbr title="Audrey Cauchard">AC</abbr>, <abbr title="Pengfei Liu">PLU</abbr>, <abbr title="Pierre Veyre">PV</abbr>] Redémarrage des serveurs NFS à prévoir ⇒ coupure GPFS des vms ⇒ coupure d&#039;Owncloud [<abbr title="Pierre Veyre">PV</abbr>] pendant l&#039;arrêt du CC du 19 septembre 2017 ?</div>
</li>
</ul>

</div>
<!-- EDIT10 SECTION "Core Services" [5413-5691] -->
<h3 class="sectionedit11" id="itis_ab_utec06">IT/IS (AB) &amp; UTEC06</h3>
<div class="level3">
<ul>
<li class="level1"><div class="li"> [<abbr title="Guillaume Boissy">GB</abbr>] retour sur la proposition du PNMS : avis ?</div>
</li>
<li class="level1"><div class="li"> [<abbr title="Pierre Veyre">PV</abbr>] Formation nouveau firewall à prévoir avec <abbr title="Matthieu Reynaud">MR</abbr></div>
</li>
</ul>

</div>
<!-- EDIT11 SECTION "IT/IS (AB) & UTEC06" [5692-5830] -->
<h3 class="sectionedit12" id="data_management">Data Management</h3>
<div class="level3">
<ul>
<li class="level1"><div class="li"> [<abbr title="Audrey Cauchard">AC</abbr>] Problème OwnCloud : soucis de LOCK avec WebDav</div>
</li>
</ul>

</div>
<!-- EDIT12 SECTION "Data Management" [5831-] -->