
<p>
<strong>Date : 12/07/2017  </strong>
</p>

<p>
<strong>Participants</strong> :  <abbr title="Audrey Cauchard">AC</abbr>, <abbr title="Nicolas Sapay">NS</abbr>, <abbr title="Julie Hardy">JHA</abbr>, <abbr title="Yasmina Adimy">YA</abbr>, <abbr title="Yoann Mouscaz">YM</abbr>, <abbr title="Pierre Dupuis">PDU</abbr>, <abbr title="Clément Delestre">CD</abbr>, <abbr title="Pierre Veyre">PV</abbr>, PLIU, <abbr title="Guillaume Boissy">GB</abbr>  +<abbr title="Anthony Berger">AB</abbr>    <em>(excusés : )</em>
</p>

<p>
<strong>Précédente réunion le <a href="/ut6/reunions/reunion_ut6_21.06.2017" class="wikilink1" title="ut6:reunions:reunion_ut6_21.06.2017">21/06/2017</a></strong> <br/>

<a href="/ut6/reunions/reunion_pt6_archive" class="wikilink1" title="ut6:reunions:reunion_pt6_archive">Accéder à l&#039;archive des Team meetings UTEC6</a>
</p>

<h1 class="sectionedit1" id="utec6tous">UTEC6 : TOUS</h1>
<div class="level1">

</div>
<!-- EDIT1 SECTION "UTEC6 : TOUS" [257-284] -->
<h3 class="sectionedit2" id="points_urgents_utec6_a_traiter_imperativement">POINTS URGENTS UTEC6 à traiter IMPERATIVEMENT</h3>
<div class="level3">
<ul>
<li class="level1"><div class="li"> [<abbr title="Guillaume Boissy">GB</abbr>] Retour sur les saisies TimeSheet @Sciforma</div>
<ul>
<li class="level2"><div class="li"> <a href="https://s-media-cache-ak0.pinimg.com/236x/75/bc/a9/75bca9047f26866969d24fa4f66581f2--caricature-cartoon-characters.jpg" class="urlextern" title="https://s-media-cache-ak0.pinimg.com/236x/75/bc/a9/75bca9047f26866969d24fa4f66581f2--caricature-cartoon-characters.jpg"  rel="nofollow">J&#039;ai rempli Sciforma sans aucune difficulté</a></div>
</li>
</ul>
</li>
</ul>

</div>
<!-- EDIT2 SECTION "POINTS URGENTS UTEC6 à traiter IMPERATIVEMENT" [285-570] -->
<h3 class="sectionedit3" id="presentation">PRESENTATION</h3>
<div class="level3">
<ul>
<li class="level1"><div class="li"> RAS  (bp de points à traiter cette semaine)</div>
</li>
<li class="level1"><div class="li"> [NEXT] ?</div>
</li>
</ul>

</div>
<!-- EDIT3 SECTION "PRESENTATION" [571-657] -->
<h3 class="sectionedit4" id="bioaster_corp">BIOASTER Corp.</h3>
<div class="level3">
<ul>
<li class="level1"><div class="li"> </div>
</li>
</ul>

</div>

<h4 id="vie_de_l_equipepoint_rh">Vie de l&#039;équipe / point RH</h4>
<div class="level4">
<ul>
<li class="level1"><div class="li"> [<abbr title="Guillaume Boissy">GB</abbr>] lancement MBTI (1 + 1/2j, 8 octobre)</div>
</li>
<li class="level1"><div class="li"> [<abbr title="Guillaume Boissy">GB</abbr>] Fiches de postes++ avec Julie@RH pour ISO++</div>
</li>
<li class="level1"><div class="li"> [<abbr title="Guillaume Boissy">GB</abbr>] Congés d&#039;été  (actualisé)</div>
</li>
</ul>

<p>
     <a href="/_detail/ut6/projets_internes/utec6_conges-ete-2017.png?id=ut6%3Areunions%3Areunion_ut6_12.07.2017" class="media" title="ut6:projets_internes:utec6_conges-ete-2017.png"><img src="/_media/ut6/projets_internes/utec6_conges-ete-2017.png" class="media" alt="" /></a>
</p>
<ul>
<li class="level1"><div class="li"> [<abbr title="Nicolas Sapay">NS</abbr>] En formation “gérer les ingérables” les 19 et 20 juillet</div>
</li>
<li class="level1"><div class="li"> [<abbr title="Nicolas Sapay">NS</abbr>] Arrivée de Cécile le 24 juillet!</div>
</li>
<li class="level1"><div class="li"> [<abbr title="Guillaume Boissy">GB</abbr>] Stages @Labmeeting le 26 juillet → répétition avant ? [<abbr title="Yoann Mouscaz">YM</abbr>] En fait maintenant c&#039;est le 23 août <img class="emojione" alt="&#x1f604;" src="//cdn.jsdelivr.net/emojione/assets/png/1F604.png?v=1.2.4"/></div>
</li>
<li class="level1"><div class="li"> [<abbr title="Guillaume Boissy">GB</abbr>] <abbr title="Nicolas Sapay">NS</abbr>++ → Je suis enfin orienté objet \o/!</div>
</li>
</ul>

</div>

<h4 id="points_generaux_veille_technique_ideations_ideations_utec6_strategies">Points Généraux (Veille technique, Idéations, idéations UTEC6, stratégies,... )</h4>
<div class="level4">
<ul>
<li class="level1"><div class="li"> [<abbr title="Guillaume Boissy">GB</abbr>, <abbr title="Audrey Cauchard">AC</abbr>] groupe de travail &#039;Clôture des Projets&#039; </div>
<ul>
<li class="level2"><div class="li"> [<abbr title="Audrey Cauchard">AC</abbr>] Réunion du 06/07 très intéressante. Rôle de l&#039;UTEC06 en bout de chaine, avec une bonne interaction avec l&#039;IT et QSI. Informations nécessaires du Légal, de l&#039;IT (récupération des licences sur poste), du PMO (date de fin de projet), des RH (date de départ collaborateur). Rôle essentiel de la QSI (validation données/validation DDE) qui n&#039;est pas encore bien cerné. Problématique abordée sur l&#039;archivage des données, non prévue sur M ni sur Gédail.</div>
</li>
</ul>
</li>
<li class="level1"><div class="li"> [<abbr title="Guillaume Boissy">GB</abbr>, <abbr title="Nicolas Sapay">NS</abbr>] meeting avec Hervé Gilquin, directeur du Pôle Scientifique de Modélisation Numérique à l’ENS </div>
<ul>
<li class="level2"><div class="li"> [<abbr title="Guillaume Boissy">GB</abbr>] intérêt Alexandre Moulin pour réflexion autour &#039;Digital&#039; &amp; &#039;Numeric&#039; @BIOASTER</div>
</li>
</ul>
</li>
<li class="level1"><div class="li"> [<abbr title="Yoann Mouscaz">YM</abbr>] Retour de JOBIM :</div>
<ul>
<li class="level2"><div class="li"> Intérêt pour le poster BIOSPECIMENS –&gt; relance pour l&#039;article à venir avant congés d&#039;été </div>
</li>
<li class="level2"><div class="li"> Discussion avec Thomas Cokelaer (Biomics - IP, ex EMBL-<abbr title="Emiline Biliaut">EBI</abbr>) à propos de <a href="https://sequana.readthedocs.io/en/master/" class="urlextern" title="https://sequana.readthedocs.io/en/master/"  rel="nofollow">Sequana/Sequanix</a> (Snakemake) et de reproductibilité.</div>
</li>
<li class="level2"><div class="li"> Discussion avec Fabien Pichon d&#039;<a href="https://omictools.com/" class="urlextern" title="https://omictools.com/"  rel="nofollow">OMICTools</a>, ils sont à suivre. Si ça marche ils pourraient nous servir de tremplin pour nos applications vers l&#039;extérieur.</div>
</li>
<li class="level2"><div class="li"> IFB est en train de mourir à petit feu. JF Gibrat out. Réunion avec le ministère le 11 Juillet. Ça sent le sapin et c&#039;est vraiment dommage.</div>
</li>
<li class="level2"><div class="li"> Mais l&#039;IFB a sorti <a href="https://biosphere.france-bioinformatique.fr/catalogue/" class="urlextern" title="https://biosphere.france-bioinformatique.fr/catalogue/"  rel="nofollow">Biosphère</a> qui ressemble énormément à ce que aurait du être/sera Symbiosis et qui appartient au <a href="http://www.cyclone-project.eu/" class="urlextern" title="http://www.cyclone-project.eu/"  rel="nofollow">projet H2020 CYCLONE</a></div>
</li>
<li class="level2"><div class="li"> Ce qui m&#039;a permis de découvrir <a href="http://edamontology.org/page" class="urlextern" title="http://edamontology.org/page"  rel="nofollow">l&#039;ontologie EDAM</a> qu&#039;on utilisera surement dans FLEMS.</div>
</li>
<li class="level2"><div class="li"> Retour vers les personnes m&#039;ayant demandé d&#039;aller voir des posters fait.</div>
</li>
<li class="level2"><div class="li"> environ 310 participants, 100 à 150 de moins que d&#039;habitude mais très bonne édition et talks en anglais à 90%.</div>
</li>
<li class="level2"><div class="li"> Visibilité de BIOASTER grâce au poster mais aussi à Bioinfuse, bons retours récoltés.</div>
</li>
<li class="level2"><div class="li"> Rédaction rapport en court</div>
</li>
</ul>
</li>
<li class="level1"><div class="li"> [<abbr title="Pierre Dupuis">PDU</abbr>, <abbr title="Pengfei Liu">PLU</abbr>, <abbr title="Pierre Veyre">PV</abbr>] Rencontre workflow@CC : CR par email à UTEC06</div>
</li>
</ul>

</div>

<h4 id="interaction_avec_les_autres_unitesservices_de_bioaster">Interaction avec les autres Unités / Services de BIOASTER</h4>
<div class="level4">
<ul>
<li class="level1"><div class="li"> Bioinfo</div>
</li>
<li class="level1"><div class="li"> UTECx</div>
<ul>
<li class="level2"><div class="li"> UTEC02</div>
<ul>
<li class="level3"><div class="li"> [<abbr title="Pierre Veyre">PV</abbr>] Besoin de faire tourner BLAST sur ferme de calcul ⇒ <a href="https://helpdesk.bioaster.org/front/ticket.form.php?id=2476" class="urlextern" title="https://helpdesk.bioaster.org/front/ticket.form.php?id=2476"  rel="nofollow"> Ticket GLPI</a> Occasion d&#039;utiliser GPU ou ferme de calcul parallèle ? Occasion de profiter de l&#039;expertise de <abbr title="Clément Delestre">CD</abbr> !? Réunion dédiée le 21/07 → [<abbr title="Nicolas Sapay">NS</abbr>] Il veut juste utiliser BLAST, pas discuter de son choix méthodologique. Pas sûre qu&#039;une discussion soit nécessaire. </div>
</li>
<li class="level3"><div class="li"> [<abbr title="Audrey Cauchard">AC</abbr>] UTEC02 n&#039;a pas demandé de compte AD pour les séquenceurs pour l&#039;UTECstore 02. Ils ont fait les transferts avec DDE, ce qui a couper l&#039;héritage des droits d&#039;accès sur l&#039;UTECstore.</div>
</li>
</ul>
</li>
</ul>
</li>
<li class="level1"><div class="li"> UTHEMx</div>
<ul>
<li class="level2"><div class="li"> [<abbr title="Pengfei Liu">PLU</abbr>, <abbr title="Pierre Veyre">PV</abbr>] Matlab CODIRA : compte de SD et ZS créés. Il faut maintenant finaliser les scripts de soumission de jobs et ensuite former les utilisateurs</div>
</li>
</ul>
</li>
<li class="level1"><div class="li"> PMO</div>
<ul>
<li class="level2"><div class="li"> [<abbr title="Guillaume Boissy">GB</abbr>] SciForma↔Schibboleth : retour de PLIU → lancer invitation @Carole </div>
</li>
</ul>
</li>
<li class="level1"><div class="li"> Juridique</div>
</li>
<li class="level1"><div class="li"> Com</div>
</li>
<li class="level1"><div class="li"> QSI</div>
</li>
<li class="level1"><div class="li"> DAF  </div>
</li>
<li class="level1"><div class="li"> Achat</div>
</li>
</ul>

</div>
<!-- EDIT4 SECTION "BIOASTER Corp." [658-4455] -->
<h3 class="sectionedit5" id="partnershipsbd">Partnerships / BD</h3>
<div class="level3">
<ul>
<li class="level1"><div class="li"> [<abbr title="Guillaume Boissy">GB</abbr>] Maturation du projet GSK/Acné </div>
</li>
<li class="level1"><div class="li"> [<abbr title="Guillaume Boissy">GB</abbr>] ADISSEO</div>
</li>
</ul>

</div>
<!-- EDIT5 SECTION "Partnerships / BD" [4456-4543] -->
<h2 class="sectionedit6" id="projets">PROJETs</h2>
<div class="level2">
<div class="table sectionedit7"><table class="inline">
	<thead>
	<tr class="row0">
		<th class="col0"># </th><th class="col1 leftalign">Quoi?                  </th><th class="col2 leftalign">Qui?          </th><th class="col3 leftalign">Avancement / Action   </th>
	</tr>
	</thead>
	<tr class="row1">
		<th class="col0">0 </th><td class="col1">ISO9001</td><td class="col2"> <abbr title="Audrey Cauchard">AC</abbr>, <abbr title="Guillaume Boissy">GB</abbr> </td><td class="col3"> Relance de ME. Travail avec Léa Mardi 18/07 </td>
	</tr>
	<tr class="row2">
		<th class="col0">1 </th><td class="col1">PASSPORT</td><td class="col2"> <abbr title="Pengfei Liu">PLU</abbr> </td><td class="col3"> [<abbr title="Pengfei Liu">PLU</abbr>] Hackathon will take place on 21/07 </td>
	</tr>
	<tr class="row3">
		<th class="col0">2 </th><td class="col1">Biospecimens</td><td class="col2"> <abbr title="Yoann Mouscaz">YM</abbr> + <abbr title="Clément Delestre">CD</abbr></td><td class="col3 leftalign"> [Biospecimens V1.5][<abbr title="Clément Delestre">CD</abbr>] Premiers tests unitaires implémentés : test si chaque route envoie le bon code de retour (200 ou 302) <br/>
[Biospecimens V1.5][<abbr title="Clément Delestre">CD</abbr>] Retour de tests de l&#039;UTEC 01 : 60 tickets ouverts, besoin de discuter sur certains. Besoins d&#039;aide du pôle infra pour d&#039;autres ( redirection en fonction de la langue du navigateur, http<strong>s</strong> et awstats) <br/>
[Biospecimens V1.5][<abbr title="Clément Delestre">CD</abbr>] Réunion 29 juin avec <abbr title="Karen Louis">KL</abbr> <br/>
[Biospecimens V1.5][<abbr title="Clément Delestre">CD</abbr>] Changement de stratégie : reprise de l&#039;existant → stand by et import données → en cours (formulaires implémentés, reste à faire : changer partie moteur de recherche)  </td>
	</tr>
	<tr class="row4">
		<th class="col0">3 </th><td class="col1"><abbr title="Network Of Experiments">NoE</abbr> +eSample +FLEMS </td><td class="col2"><abbr title="Yoann Mouscaz">YM</abbr> + <abbr title="Clément Delestre">CD</abbr> </td><td class="col3">[<abbr title="Yoann Mouscaz">YM</abbr>] Ajout/suppression de n Bioagents en dynamique sur un échantillon donné. <br/>
[<abbr title="Yoann Mouscaz">YM</abbr>] PENDING : Ajout de n échantillons semblables, travail sur un formulaire en modal pour demander en premier lieu le nombre d&#039;échantillon à créer. Ensuite on déroule normalement comme un seul échantillon. <br/>
[<abbr title="Yoann Mouscaz">YM</abbr> + <abbr title="Clément Delestre">CD</abbr>] SampleForms repensés : 1er –&gt; full static fields, 2nd (si existe) –&gt; full dynamic fields <br/>
[<abbr title="Yoann Mouscaz">YM</abbr> + <abbr title="Clément Delestre">CD</abbr>] Point avec <abbr title="Karen Louis">KL</abbr> pour faire le tour des BSL possibles lors de la création d&#039;un échantillon. <br/>
[<abbr title="Yoann Mouscaz">YM</abbr> + <abbr title="Pengfei Liu">PLU</abbr> + <abbr title="Clément Delestre">CD</abbr> + <abbr title="Pierre Dupuis">PDU</abbr> + <abbr title="Pierre Veyre">PV</abbr>] Discussions autour d&#039;un middleware plus proche du comportement de base de django + implémentation en cours par <abbr title="Pengfei Liu">PLU</abbr> <br/>
[<abbr title="Yoann Mouscaz">YM</abbr> + <abbr title="Clément Delestre">CD</abbr>] Points NET : <br/>
- Labos + stockages ok <br/>
- Il y aura du retard sur les champs dynamiques pour plusieurs binomes –&gt; la deadline qui est déjà tendue risque d&#039;être repoussée à cause de ça. <br/>
- nous n&#039;avons plus d&#039;expert pour l&#039;UTEC02 et le travail est loin d&#039;être fini… <br/>
[<abbr title="Yoann Mouscaz">YM</abbr>] Vu avec O. Charzat pour logo. Aucune news, devait passer au CODIR. Pourrait-on savoir ce qui a été décidé ? </td>
	</tr>
	<tr class="row5">
		<th class="col0">4 </th><td class="col1">REALISM + eCRF + tranSMART </td><td class="col2"><abbr title="Nicolas Sapay">NS</abbr> + <abbr title="Yoann Mouscaz">YM</abbr> + PLIU </td><td class="col3">[<abbr title="Nicolas Sapay">NS</abbr>] Réunion au LCR le 22 juin → Priorité sur le chargement de REALISM dans tranSMART et le transfert des données à la fin du projet. Le chargement de MIPREA et de la métabolo reste en attente <br/>
Au final, tranSMART est totalement décorrélé de l&#039;analyse finale → Un peu dure à avaler pour Sanofi </td>
	</tr>
	<tr class="row6">
		<th class="col0">6 </th><td class="col1">MOSAIC</td><td class="col2"><abbr title="Guillaume Boissy">GB</abbr> + <abbr title="Nicolas Sapay">NS</abbr></td><td class="col3 leftalign"> [<abbr title="Guillaume Boissy">GB</abbr>]  &#039;Integration Day&#039; (team building) + 1rst JCT  + démarrage de la partie étude du projet : DMP, GAAP, MD2F <br/>
[<abbr title="Nicolas Sapay">NS</abbr>] J&#039;ai commencé le plan d&#039;analyse de l&#039;étude lapin. Tout est sur dans M:\02_DST\04_UTEC\06_UTEC\Projets\En cours\MOSAIC\. J&#039;ai besoin de pas mal d&#039;info de la part de Laurent et d&#039;Emilie. Je regroupe tout dans un mail?  </td>
	</tr>
	<tr class="row7">
		<th class="col0">7 </th><td class="col1">bMx Metagenomics MetaSeq <br/>
<a href="https://gitlab.in2p3.fr/bioaster/metaseq/blob/master/CHANGELOG.md" class="urlextern" title="https://gitlab.in2p3.fr/bioaster/metaseq/blob/master/CHANGELOG.md"  rel="nofollow">CHANGELOG</a> <br/>
<a href="https://gitlab.in2p3.fr/bioaster/metaseq/boards?milestone_title=v1.0" class="urlextern" title="https://gitlab.in2p3.fr/bioaster/metaseq/boards?milestone_title=v1.0"  rel="nofollow">Board</a> </td><td class="col2"><abbr title="Guillaume Boissy">GB</abbr> + <abbr title="Pierre Veyre">PV</abbr> + <abbr title="Pierre Dupuis">PDU</abbr> </td><td class="col3"> [<abbr title="Guillaume Boissy">GB</abbr>, <abbr title="Pierre Dupuis">PDU</abbr>, <abbr title="Pierre Veyre">PV</abbr>] Labmeeting de ce matin <br/>
[<abbr title="Pierre Veyre">PV</abbr>] AirFlow déployé ici ⇒ <a href="http://10.70.3.37/admin/" class="urlextern" title="http://10.70.3.37/admin/"  rel="nofollow">http://10.70.3.37/admin/</a> couplage à HTCondor en cours <br/>
[<abbr title="Pierre Dupuis">PDU</abbr>, <abbr title="Pierre Veyre">PV</abbr>] Journée AirFlow avec bmx la semaine prochaine <br/>
[<abbr title="Pierre Dupuis">PDU</abbr>, <abbr title="Pierre Veyre">PV</abbr>] Journée stats + vizu avec Trang la semaine prochaine <br/>
[<abbr title="Pierre Veyre">PV</abbr>] Pb perf clustering avec RDP classifier <br/>
[<abbr title="Pierre Dupuis">PDU</abbr>] Vizu v2 60% fait (mais sans appel R) <br/>
[<abbr title="Pierre Dupuis">PDU</abbr>] Optimisation des performances (plusieurs jours déjà dépensés, plusieurs autres à prévoir) <br/>
[<abbr title="Pierre Dupuis">PDU</abbr>] Optimisation UI/UX réalisée <br/>
[<abbr title="Pierre Dupuis">PDU</abbr>] Specs envoyées à bMx (entendre dossier de spécification et d&#039;implémentation !) </td>
	</tr>
	<tr class="row8">
		<th class="col0">8 </th><td class="col1">Schéma Directeur Data Science</td><td class="col2"><abbr title="Nicolas Sapay">NS</abbr></td><td class="col3 leftalign"> [<abbr title="Nicolas Sapay">NS</abbr>] V05 fini sans le retour d&#039;<abbr title="Adama Ouattara">AO</abbr>… <br/>
[<abbr title="Nicolas Sapay">NS</abbr>] Présentation prête → en attente de date pour le labmeeting et le GES  </td>
	</tr>
	<tr class="row9">
		<th class="col0">9 </th><td class="col1"> Stage DataSciences </td><td class="col2"> <abbr title="Yasmina Adimy">YA</abbr> + <abbr title="Nicolas Sapay">NS</abbr> </td><td class="col3"> [<abbr title="Yasmina Adimy">YA</abbr>] Présentation des résultats à l&#039;UTEC3 à Paris et discussion sur les spécificités du Workflow à implémenter <br/>
[<abbr title="Yasmina Adimy">YA</abbr>] Test du Workflow sur un autre jeu de données <br/>
[<abbr title="Yasmina Adimy">YA</abbr>] Rédaction du Data Flow <br/>
</td>
	</tr>
	<tr class="row10">
		<th class="col0">10 </th><td class="col1"> Stage <abbr title="Network Of Experiments">NoE</abbr> : the samples legacy </td><td class="col2"> <abbr title="Julie Hardy">JHA</abbr>+<abbr title="Yoann Mouscaz">YM</abbr> </td><td class="col3">[<abbr title="Julie Hardy">JHA</abbr> + <abbr title="Yoann Mouscaz">YM</abbr> + <abbr title="Clément Delestre">CD</abbr>] Création de pyenv + virtualenv + branche git pour dev l&#039;ETL <br/>
[<abbr title="Yoann Mouscaz">YM</abbr>] Relecture premier jet du rapport de stage. <br/>
[<abbr title="Julie Hardy">JHA</abbr>] Dernière version avant congés <abbr title="Yoann Mouscaz">YM</abbr> pour le 24/07, première version finale pour <abbr title="Guillaume Boissy">GB</abbr> le 07/08.<br/>
[<abbr title="Julie Hardy">JHA</abbr>] Reprise des échantillons restants notamment ceux de Marion <br/>
[<abbr title="Julie Hardy">JHA</abbr>] Identification des différents types d&#039;échantillons <br/>
[<abbr title="Julie Hardy">JHA</abbr>] Création de la page web pour le chargement des données </td>
	</tr>
</table></div>
<!-- EDIT7 TABLE [4565-8899] -->
</div>
<!-- EDIT6 SECTION "PROJETs" [4544-8900] -->
<h1 class="sectionedit8" id="utec6datamanagement_core_softdev">UTEC6 : DataManagement + Core + SoftDEV</h1>
<div class="level1">

</div>
<!-- EDIT8 SECTION "UTEC6 : DataManagement + Core + SoftDEV" [8901-8955] -->
<h3 class="sectionedit9" id="dev">DEV</h3>
<div class="level3">
<ul>
<li class="level1"><div class="li"> [<abbr title="Pierre Veyre">PV</abbr>] : on peut utiliser DBSchema sur la vm de dev collaborative ⇒ vous pouvez voir/manipuler vos schémas de base de données !! VM 10.70.3.19 avec compte bioaster, accès ssh -X ou x2go</div>
<ul>
<li class="level2"><div class="li"> [<abbr title="Yoann Mouscaz">YM</abbr>] Chez moi c&#039;est super lent, chez les autres aussi ?</div>
</li>
</ul>
</li>
<li class="level1"><div class="li"> [<abbr title="Yoann Mouscaz">YM</abbr> + <abbr title="Pengfei Liu">PLU</abbr> + <abbr title="Clément Delestre">CD</abbr> + <abbr title="Pierre Dupuis">PDU</abbr> + <abbr title="Pierre Veyre">PV</abbr>] Discussions autour d&#039;un middleware django-shibboleth plus proche du comportement de base de django. Utilisation de biblio existante ? Durée d&#039;implémentation ? etc</div>
</li>
<li class="level1"><div class="li"> [<abbr title="Yoann Mouscaz">YM</abbr>] L&#039;IFB utilise <a href="https://www.geant.org/Services/Trust_identity_and_security/eduGAIN" class="urlextern" title="https://www.geant.org/Services/Trust_identity_and_security/eduGAIN"  rel="nofollow">eduGAIN</a> en fédérateur d&#039;identité, à garder sous le coude.</div>
</li>
<li class="level1"><div class="li"> [<abbr title="Clément Delestre">CD</abbr>] GLMF de ce mois-ci : Comparaison entre Python et Go dont le domaine de prédilection est la création d&#039;<abbr title="Application Programming Interface">API</abbr> + création de binaire compatible multi-plateformes</div>
</li>
</ul>

</div>
<!-- EDIT9 SECTION "DEV" [8956-9746] -->
<h3 class="sectionedit10" id="core_services">Core Services</h3>
<div class="level3">
<ul>
<li class="level1"><div class="li"> [<abbr title="Audrey Cauchard">AC</abbr>, <abbr title="Pengfei Liu">PLU</abbr>, <abbr title="Pierre Veyre">PV</abbr>] Redémarrage des serveurs NFS à prévoir ⇒ coupure GPFS des vms ⇒ coupure d&#039;Owncloud</div>
</li>
<li class="level1"><div class="li"> [<abbr title="Audrey Cauchard">AC</abbr>, <abbr title="Guillaume Boissy">GB</abbr>, <abbr title="Pengfei Liu">PLU</abbr>, <abbr title="Pierre Veyre">PV</abbr>] Réflexion sur la redistribution des comptes czar@CC</div>
</li>
<li class="level1"><div class="li"> [<abbr title="Pierre Veyre">PV</abbr>] Demande de monitoring des serveurs NFS/GPFS en cours, on a une page dédiée <a href="https://ccspsmon.in2p3.fr/bn?t=hourly&amp;s=ccdtli94&amp;m=thruput" class="urlextern" title="https://ccspsmon.in2p3.fr/bn?t=hourly&amp;s=ccdtli94&amp;m=thruput"  rel="nofollow">https://ccspsmon.in2p3.fr/bn?t=hourly&amp;s=ccdtli94&amp;m=thruput</a> </div>
</li>
</ul>

</div>
<!-- EDIT10 SECTION "Core Services" [9747-10101] -->
<h3 class="sectionedit11" id="itis_ab_utec06">IT/IS (AB) &amp; UTEC06</h3>
<div class="level3">
<ul>
<li class="level1"><div class="li"> [<abbr title="Pengfei Liu">PLU</abbr>] Need to set up a protocol when critical service change url (e.g. AD). Four service are down because the change of AD url (Need to hack the admin pwd to change config, it&#039;s not fun to do.)</div>
</li>
<li class="level1"><div class="li"> [<abbr title="Pierre Veyre">PV</abbr> + <abbr title="Audrey Cauchard">AC</abbr> + <abbr title="Pengfei Liu">PLU</abbr>] Besoin Adama UTEC07 ⇒ besoin de 12 To pour stocker données protéo de REALISM très volumineuses. Actuellement DM de l&#039;UTEC07 fait via un serveur physique de 4To (UTECStore “homemade”). Solution retenue : intégration dans le nouveau “Freenas” par-contre nécessite temps de mise en place. Adama a besoin de 3To d&#039;ici fin Juillet ⇒ solution intermédiaire de donner le résiduel du freenas actuel à l&#039;UTEC07.</div>
<ul>
<li class="level3"><div class="li"> [<abbr title="Nicolas Sapay">NS</abbr>] Pour mémoire, REALISM a anticipé un budget pour stocker 2,5TO sur 2,5 ans au CC, en misant sur l&#039;utilisation d&#039;1TO. 12TO, c&#039;est largement hors budget, surtout s&#039;il s&#039;agit de réintégrer un existant dans nos standards actuels. Il me semble que l&#039;UTEC07 intègre des coûts de stockage dans ses devis, mais je n&#039;ai pas de visibilité là-dessus.</div>
</li>
</ul>
</li>
<li class="level1"><div class="li"> [<abbr title="Yoann Mouscaz">YM</abbr>] Merci à <abbr title="Matthieu Reynaud">MR</abbr> pour le certificat VPN pour les Mac</div>
</li>
<li class="level1"><div class="li"> [<abbr title="Yoann Mouscaz">YM</abbr> + <abbr title="Matthieu Reynaud">MR</abbr> + <abbr title="Anthony Berger">AB</abbr>] Petite discussion informelle autour de BioinfoChOS. L&#039;IT ne semble plus vouloir jouer le jeu par “manque de temps”. Je trouve ça plus que dommage(able)… Pour rappel : on peut compter sur les doigts d&#039;une main les fois où nous avons eu besoin d&#039;eux pour nous aider. Essentiellement au niveau des certificats (VPN, imprimante, wifi), le reste ça roule tout seul, je communique sur chaque changement et j&#039;ai écris des protocoles… On m&#039;avance le prix de la machine en argument premier, ce débat à déjà eu lieu lors de la présentation BioinfoChOS et peut aussi aisément être comparé au prix d&#039;équipement d&#039;un biologiste si vraiment on veut aller au bout des choses…</div>
</li>
<li class="level1"><div class="li"> [<abbr title="Pierre Veyre">PV</abbr>] Accès “MAD” pour  Gaëlle Vilchez ⇒ <a href="https://helpdesk.bioaster.org/front/ticket.form.php?id=2362" class="urlextern" title="https://helpdesk.bioaster.org/front/ticket.form.php?id=2362"  rel="nofollow"> ticket GLPI</a> et <a href="/ut6/mad" class="wikilink1" title="ut6:mad">page wiki</a></div>
</li>
<li class="level1"><div class="li"> [<abbr title="Audrey Cauchard">AC</abbr>, <abbr title="Pengfei Liu">PLU</abbr>, <abbr title="Pierre Veyre">PV</abbr>, IT] Schéma Visio de notre archi/infra B1-CC-IP</div>
</li>
<li class="level1"><div class="li"> [<abbr title="Anthony Berger">AB</abbr>, <abbr title="Pengfei Liu">PLU</abbr>, <abbr title="Pierre Veyre">PV</abbr>] Déménagement bureau@CC OK</div>
</li>
</ul>

</div>
<!-- EDIT11 SECTION "IT/IS (AB) & UTEC06" [10102-12142] -->
<h3 class="sectionedit12" id="infra_cc-in2p3_ip">INFRA  +CC-IN2P3 +IP</h3>
<div class="level3">
<ul>
<li class="level1"><div class="li"> [<abbr title="Guillaume Boissy">GB</abbr>, <abbr title="Pierre Veyre">PV</abbr>] Forecast “besoins” BA@CC semestriel (pour fin juin…)</div>
</li>
</ul>

</div>
<!-- EDIT12 SECTION "INFRA  +CC-IN2P3 +IP" [12143-12243] -->
<h3 class="sectionedit13" id="data_management">Data Management</h3>
<div class="level3">
<ul>
<li class="level1"><div class="li"> [<abbr title="Audrey Cauchard">AC</abbr>, <abbr title="Pierre Veyre">PV</abbr>, <abbr title="Pengfei Liu">PLU</abbr>] Rappel pour pour réunion dashboard GPFS avec Loïc Tortay.</div>
</li>
<li class="level1"><div class="li"> [<abbr title="Audrey Cauchard">AC</abbr>, <abbr title="Pierre Veyre">PV</abbr>, <abbr title="Pengfei Liu">PLU</abbr>] Incident owncloud →   - 1. Upload large file caused outof memory error. -2. Restart owncloud server caused too many connection error. <br/>
Solution : 1. Increase php executable memory form 1024 Mo to 4096 Mo. <br/>
2. Limit owncloud active db connection number to 99. </div>
</li>
<li class="level1"><div class="li"> [<abbr title="Audrey Cauchard">AC</abbr>] Transfert des données de Nouria via prise de contrôle à distance et client lourd d&#039;Owncloud.</div>
</li>
<li class="level1"><div class="li"> [<abbr title="Audrey Cauchard">AC</abbr>] Transfert des données d&#039;Aurélie Cuesnon (Immunobiotic) 2 disques 2*1To. Que faire après transfert ?</div>
</li>
</ul>

</div>
<!-- EDIT13 SECTION "Data Management" [12244-] -->