
<p>
<strong>Date : 21/06/2017  </strong>
</p>

<p>
<strong>Participants</strong> :  <abbr title="Audrey Cauchard">AC</abbr>, <abbr title="Nicolas Sapay">NS</abbr>, <abbr title="Julie Hardy">JHA</abbr>, <abbr title="Yasmina Adimy">YA</abbr>, <abbr title="Yoann Mouscaz">YM</abbr>, <abbr title="Pierre Dupuis">PDU</abbr>, <abbr title="Clément Delestre">CD</abbr>, <abbr title="Pierre Veyre">PV</abbr>, <abbr title="Guillaume Boissy">GB</abbr>  +<abbr title="Anthony Berger">AB</abbr>    <em>(excusés : PLIU)</em>
</p>

<p>
<strong>Précédente réunion le <a href="/ut6/reunions/reunion_ut6_14.06.2017" class="wikilink1" title="ut6:reunions:reunion_ut6_14.06.2017">14/06/2017</a></strong> <br/>

<a href="/ut6/reunions/reunion_pt6_archive" class="wikilink1" title="ut6:reunions:reunion_pt6_archive">Accéder à l&#039;archive des Team meetings UTEC6</a>
</p>

<h1 class="sectionedit1" id="utec6tous">UTEC6 : TOUS</h1>
<div class="level1">

</div>
<!-- EDIT1 SECTION "UTEC6 : TOUS" [255-282] -->
<h3 class="sectionedit2" id="points_urgents_utec6_a_traiter_imperativement">POINTS URGENTS UTEC6 à traiter IMPERATIVEMENT</h3>
<div class="level3">
<ul>
<li class="level1"><div class="li"> [<abbr title="Guillaume Boissy">GB</abbr>] Aujourd&#039;hui 14h pour formation saisie des temps dans SciForma</div>
</li>
</ul>

</div>
<!-- EDIT2 SECTION "POINTS URGENTS UTEC6 à traiter IMPERATIVEMENT" [283-412] -->
<h3 class="sectionedit3" id="presentation">PRESENTATION</h3>
<div class="level3">
<ul>
<li class="level1"><div class="li"> [<abbr title="Julie Hardy">JHA</abbr>] point à mi-stage…</div>
</li>
</ul>

</div>
<!-- EDIT3 SECTION "PRESENTATION" [413-468] -->
<h3 class="sectionedit4" id="bioaster_corp">BIOASTER Corp.</h3>
<div class="level3">
<ul>
<li class="level1"><div class="li"> [<abbr title="Guillaume Boissy">GB</abbr>] Retour sur GO des projets 2017.Q3+Q4</div>
</li>
</ul>

</div>

<h4 id="vie_de_l_equipepoint_rh">Vie de l&#039;équipe / point RH</h4>
<div class="level4">
<ul>
<li class="level1"><div class="li"> [<abbr title="Guillaume Boissy">GB</abbr>] Mail de la RH sur la saisie des temps par les stagiaires</div>
</li>
<li class="level1"><div class="li"> [<abbr title="Guillaume Boissy">GB</abbr>] Congés d&#039;été</div>
<ul>
<li class="level2"><div class="li"> [<abbr title="Guillaume Boissy">GB</abbr>] en congés durant les 2 prochaines semaines</div>
</li>
</ul>
</li>
</ul>

<p>
     <a href="/_detail/ut6/projets_internes/utec6_conges-ete-2017.png?id=ut6%3Areunions%3Areunion_ut6_21.06.2017" class="media" title="ut6:projets_internes:utec6_conges-ete-2017.png"><img src="/_media/ut6/projets_internes/utec6_conges-ete-2017.png" class="media" alt="" /></a>
</p>
<ul>
<li class="level1"><div class="li"> [<abbr title="Nicolas Sapay">NS</abbr>] CCV souhaite un Macbook —&gt; le délais n&#039;est pas tenable pour le 24/07 et il n&#039;y aura aucun support (VPN, Clickshare…). Par ailleurs, la demande doit être validée par <abbr title="Guillaume Boissy">GB</abbr>+AM à la vue du budget (MacBook+clavier+souris+…). Je suggère fortement de ne plus proposer de Mac pour les bioinfo pour éviter ce genre de complications, de déconvenues et d&#039;énervement. Je propose un Windows avec 16Go de RAM à CCV?</div>
</li>
</ul>

</div>

<h4 id="points_generaux_veille_technique_ideations_ideations_utec6_strategies">Points Généraux (Veille technique, Idéations, idéations UTEC6, stratégies,... )</h4>
<div class="level4">
<ul>
<li class="level1"><div class="li"> [<abbr title="Guillaume Boissy">GB</abbr>] participation à un groupe de travail &#039;Clôture des Projets&#039; </div>
</li>
<li class="level1"><div class="li"> [<abbr title="Clément Delestre">CD</abbr> + <abbr title="Pierre Veyre">PV</abbr>] Pour info on a reçu la tablette Samsung. </div>
<ul>
<li class="level2"><div class="li"> Est-ce qu&#039;elle reste uniquement à l&#039;UTEC 06 ou bien on peut la mutualiser avec d&#039;autres équipes ?</div>
</li>
<li class="level2"><div class="li"> Bonnes pratiques d&#039;utilisation (pas de jeux etc.)</div>
</li>
</ul>
</li>
</ul>

</div>

<h4 id="interaction_avec_les_autres_unitesservices_de_bioaster">Interaction avec les autres Unités / Services de BIOASTER</h4>
<div class="level4">
<ul>
<li class="level1"><div class="li"> Bioinfo</div>
<ul>
<li class="level2"><div class="li"> [<abbr title="Pengfei Liu">PLU</abbr>, <abbr title="Pierre Veyre">PV</abbr>] Matlab CODIRA : compte de SD et ZS créés. Il faut maintenant finaliser les scripts de soumission de jobs et ensuite former les utilisateurs</div>
</li>
<li class="level2"><div class="li"> [<abbr title="Pierre Veyre">PV</abbr>] Pb d&#039;Alban avec Taxonimer : “les accès en NFS à ”/sps/bioaster“ depuis la machine d&#039;adresse IP 172.17.6.8 sont tellement intensifs que de temps en temps, la suppression des snapshots créés toutes les heures échoue. En ce moment, il y a plus de 7 millions de trame TCP pour NFS en attente entre 172.17.6.8 et “ccdtli94””</div>
</li>
</ul>
</li>
</ul>
<ul>
<li class="level1"><div class="li"> UTECx</div>
<ul>
<li class="level2"><div class="li"> [UTEC7] Ecoute du besoin de Joséphine &amp; <abbr title="Adama Ouattara">AO</abbr> ⇒ monter un projet commun mid-term basé sur Symbiosis avec UseCase UTEC7 à présenter @GES pour GO budgétaire.</div>
</li>
<li class="level2"><div class="li"> [<abbr title="Audrey Cauchard">AC</abbr>] UTEC04 : mise en place du poste de Supanee. Récupération des licences sur les anciens postes (J. Tombosco, S. Donnat, N. Mariano et M. Bekhouche)</div>
</li>
</ul>
</li>
<li class="level1"><div class="li"> UTHEMx</div>
</li>
<li class="level1"><div class="li"> PMO</div>
<ul>
<li class="level2"><div class="li"> [<abbr title="Guillaume Boissy">GB</abbr>] Groupe SciForma↔Schibboleth : Carole a répondu à vos réponses AVEC le presta ⇒ vu avec elle pour programmer une réunion (UTEC6 l&#039;invite)</div>
</li>
</ul>
</li>
<li class="level1"><div class="li"> Juridique</div>
</li>
<li class="level1"><div class="li"> Com</div>
<ul>
<li class="level2"><div class="li"> [<abbr title="Yoann Mouscaz">YM</abbr>] Le parcours du combattant continue pour logo <abbr title="Network Of Experiments">NoE</abbr> + images –&gt; direction CODIR. <br/>
Pour info : </div>
<ul>
<li class="level4"><div class="li"> Offre Bronze : le logo <abbr title="Network Of Experiments">NoE</abbr> et un gif animé de Bioaster : <code>1 200 euros</code></div>
</li>
<li class="level4"><div class="li"> Offre Silver ; Offre Bronze + 2 expressions (content + déception) : <code>1 800 euros</code></div>
</li>
<li class="level4"><div class="li"> Offre gold : Offre Silver + 3 expressions supp (interrogation + bienvenue + au revoir) : <code>2 700 euros</code></div>
</li>
<li class="level4"><div class="li"> Offre Platinium : Offre gold + 1 expression en gif animée pour le mode attente : <code>3 000 euros</code></div>
</li>
</ul>
</li>
<li class="level2"><div class="li"> [<abbr title="Clément Delestre">CD</abbr>] : Que ce soit accepté ou pas ça serait bien d&#039;avoir une réponse claire pour savoir où l&#039;on va (réunion avec Pierre² <abbr title="Guillaume Boissy">GB</abbr> <abbr title="Yoann Mouscaz">YM</abbr> et <abbr title="Clément Delestre">CD</abbr> ?).</div>
</li>
</ul>
</li>
<li class="level1"><div class="li"> QSI</div>
<ul>
<li class="level2"><div class="li"> [<abbr title="Yoann Mouscaz">YM</abbr>] <abbr title="Organisme Génétiquement Modifié">OGM</abbr> et <abbr title="Micro-Organismes et Toxines hautement pathogènes">MOT</abbr> bientôt là \o/</div>
</li>
<li class="level2"><div class="li"> [<abbr title="Audrey Cauchard">AC</abbr>] CM est passé sous GLPI, permet une meilleure visibilité des tickets cahiers de labo &amp; Co.</div>
</li>
</ul>
</li>
<li class="level1"><div class="li"> DAF  </div>
</li>
<li class="level1"><div class="li"> Achat</div>
</li>
</ul>

</div>
<!-- EDIT4 SECTION "BIOASTER Corp." [469-3532] -->
<h3 class="sectionedit5" id="partnershipsbd">Partnerships / BD</h3>
<div class="level3">
<ul>
<li class="level1"><div class="li"> [<abbr title="Guillaume Boissy">GB</abbr>] <abbr title="Cascading Style Sheets">CSS</abbr> le 3 &amp; 4 juillet @ Paris : <abbr title="Nicolas Sapay">NS</abbr> assiste depuis Lyon aux sessions d&#039;intérêt</div>
</li>
<li class="level1"><div class="li"> [<abbr title="Guillaume Boissy">GB</abbr>] Entrée en maturation du projet GSK/Acné : en deux fois = prestation de recherche (year#1) puis projet collaboratif ⇒ impact pour utec6</div>
</li>
<li class="level1"><div class="li"> [<abbr title="Guillaume Boissy">GB</abbr>, <abbr title="Nicolas Sapay">NS</abbr>] Projets H2020 et IMI avec Corentin…</div>
</li>
</ul>

</div>
<!-- EDIT5 SECTION "Partnerships / BD" [3533-3848] -->
<h2 class="sectionedit6" id="projets">PROJETs</h2>
<div class="level2">
<div class="table sectionedit7"><table class="inline">
	<thead>
	<tr class="row0">
		<th class="col0"># </th><th class="col1 leftalign">Quoi?                  </th><th class="col2 leftalign">Qui?          </th><th class="col3 leftalign">Avancement / Action   </th>
	</tr>
	</thead>
	<tr class="row1">
		<th class="col0">0 </th><td class="col1">ISO9001</td><td class="col2"> <abbr title="Audrey Cauchard">AC</abbr>, <abbr title="Guillaume Boissy">GB</abbr> </td><td class="col3 leftalign"> C&#039;est chez Mathieu E.  </td>
	</tr>
	<tr class="row2">
		<th class="col0">1 </th><td class="col1">PASSPORT</td><td class="col2"> <abbr title="Pengfei Liu">PLU</abbr> </td><td class="col3"> </td>
	</tr>
	<tr class="row3">
		<th class="col0">2 </th><td class="col1">Biospecimens</td><td class="col2"> <abbr title="Yoann Mouscaz">YM</abbr> + <abbr title="Clément Delestre">CD</abbr></td><td class="col3 leftalign"> [Biospecimens V1.5] [<abbr title="Yoann Mouscaz">YM</abbr> + <abbr title="Clément Delestre">CD</abbr>] Poster v1 JOBIM soumis à <abbr title="Guillaume Boissy">GB</abbr>. En attente de réponse (urgent) pour faire suivre ensuite à UTEC01 puis à la Com. <br/>
[Biospecimens V1.5] [<abbr title="Clément Delestre">CD</abbr>] Migrations en cours pour la partie “import de données”  </td>
	</tr>
	<tr class="row4">
		<th class="col0">3 </th><td class="col1"><abbr title="Network Of Experiments">NoE</abbr> +eSample +FLEMS </td><td class="col2"><abbr title="Yoann Mouscaz">YM</abbr> + <abbr title="Clément Delestre">CD</abbr> </td><td class="col3"> [<abbr title="Yoann Mouscaz">YM</abbr>] Ajout/suppression dynamique de Bioagent avec taille limite DONE. Next : gérer le back from 2nd SampleForm to 1er SampleForm avec ces nouveaux champs dynamiques remplis ou non. <br/>
[<abbr title="Yoann Mouscaz">YM</abbr> + <abbr title="Clément Delestre">CD</abbr> + <abbr title="Julie Hardy">JHA</abbr> + <abbr title="Pierre Dupuis">PDU</abbr> + <abbr title="Pierre Veyre">PV</abbr>] Discussion générale autour de <abbr title="Cascading Style Sheets">CSS</abbr>-aster en prenant <abbr title="Network Of Experiments">NoE</abbr> comme use case. <br/>
[<abbr title="Yoann Mouscaz">YM</abbr>] Tous les <a href="/noe/use_cases" class="wikilink1" title="noe:use_cases">use cases d&#039;ajout d&#039;échantillons</a> reçus, sauf pour UTEC03 Lyon et UTEC07. <br/>
[<abbr title="Yoann Mouscaz">YM</abbr>] Ana (UTEC03) semble vouloir se retirer de la <abbr title="Noe Expert Team">NeT</abbr>, par manque de temps. <br/>
[<abbr title="Yoann Mouscaz">YM</abbr>] Relance de la <abbr title="Noe Expert Team">NeT</abbr> par mail pour les différentes deadlines : 26/06 rendu du template des stockages et tiroirs, 10/07 rendu du template champs dynamiques + <abbr title="As soon as possible">ASAP</abbr> confirmation de la <a href="/noe/laboratoires_physiques" class="wikilink1" title="noe:laboratoires_physiques">liste des labos</a>. <br/>
[<abbr title="Yoann Mouscaz">YM</abbr>] L&#039;UTEC07 nous prête une de leur douchette pour faire les tests jusqu&#039;en octobre. TODO : trouver le manuel et commencer à voir comment ça fonctionne. </td>
	</tr>
	<tr class="row5">
		<th class="col0">4 </th><td class="col1">REALISM + eCRF + tranSMART </td><td class="col2"><abbr title="Nicolas Sapay">NS</abbr> + <abbr title="Yoann Mouscaz">YM</abbr> + PLIU </td><td class="col3">[<abbr title="Nicolas Sapay">NS</abbr>] Réunion au LCR le 22 juin. </td>
	</tr>
	<tr class="row6">
		<th class="col0">6 </th><td class="col1">MOSAIC</td><td class="col2"><abbr title="Guillaume Boissy">GB</abbr> + <abbr title="Nicolas Sapay">NS</abbr></td><td class="col3 leftalign"> [<abbr title="Guillaume Boissy">GB</abbr>] CONTRAT SIGNE !!!!! [<abbr title="Yoann Mouscaz">YM</abbr>] Champagne ? Il y en a au frigo… <br/>
[<abbr title="Guillaume Boissy">GB</abbr>] kick-off meeting WP5 ce matin <br/>
[<abbr title="Guillaume Boissy">GB</abbr>] Analyse des risques faites sous la forme d&#039;un brain storming avec post-it virtuel  (<a href="https://my.klaxoon.com/participant/#sessions/468089" class="urlextern" title="https://my.klaxoon.com/participant/#sessions/468089"  rel="nofollow">claque soon</a>)  </td>
	</tr>
	<tr class="row7">
		<th class="col0">7 </th><td class="col1">bMx Metagenomics MetaSeq <br/>
<a href="https://gitlab.in2p3.fr/bioaster/metaseq/blob/master/CHANGELOG.md" class="urlextern" title="https://gitlab.in2p3.fr/bioaster/metaseq/blob/master/CHANGELOG.md"  rel="nofollow">CHANGELOG</a> <br/>
<a href="https://gitlab.in2p3.fr/bioaster/metaseq/boards?milestone_title=v1.0" class="urlextern" title="https://gitlab.in2p3.fr/bioaster/metaseq/boards?milestone_title=v1.0"  rel="nofollow">Board</a> </td><td class="col2"><abbr title="Guillaume Boissy">GB</abbr> + <abbr title="Pierre Veyre">PV</abbr> + <abbr title="Pierre Dupuis">PDU</abbr> </td><td class="col3 leftalign"> [<abbr title="Pierre Dupuis">PDU</abbr>, <abbr title="Pierre Veyre">PV</abbr>] Workflow en cours <br/>
[<abbr title="Pierre Dupuis">PDU</abbr>, <abbr title="Pierre Veyre">PV</abbr>] Intégration des premières vizu V2 (stats comparison) <br/>
[<abbr title="Pierre Dupuis">PDU</abbr>, <abbr title="Pierre Veyre">PV</abbr>] Le pipeline va être benchmarké et sûrement modifié <br/>
[<abbr title="Pierre Dupuis">PDU</abbr>, <abbr title="Pierre Veyre">PV</abbr>] la DB SILVA curée va/doit être intégré <br/>
[<abbr title="Pierre Dupuis">PDU</abbr>, <abbr title="Pierre Veyre">PV</abbr>] On doit filer un coup à Trang et Nathalie pour packager le code R proprement (Gitalab + &#039;build&#039;) <br/>
[<abbr title="Pierre Dupuis">PDU</abbr>, <abbr title="Pierre Veyre">PV</abbr>] GG veut faire une publication/poster pour une conf de métagénomique à Genêve en Octobre  </td>
	</tr>
	<tr class="row8">
		<th class="col0">8 </th><td class="col1">Schéma Directeur Data Science</td><td class="col2"><abbr title="Nicolas Sapay">NS</abbr></td><td class="col3">[<abbr title="Nicolas Sapay">NS</abbr>] Retour pas super enthousiaste de JBE → certaines remarques identiques à celles de <abbr title="Trang Tran">TT</abbr>, mais pour lui, une refonte du plan de documents serait nécessaire… Je vais miser sur la présentation pour clarifier le document. <br/>
[<abbr title="Nicolas Sapay">NS</abbr>] Demande d&#039;un créneau au lab meeting pour septembre.Déjà une 30aine de diapos de prêtes. </td>
	</tr>
	<tr class="row9">
		<th class="col0">9 </th><td class="col1"> Stage DataSciences </td><td class="col2"> <abbr title="Yasmina Adimy">YA</abbr> + <abbr title="Nicolas Sapay">NS</abbr> </td><td class="col3">[<abbr title="Yasmina Adimy">YA</abbr>] Installation de tous les packages nécessaires sur la VM <br/>
[<abbr title="Yasmina Adimy">YA</abbr>] Visualisation des données avec t-SNE à l&#039;aide de deux packages différents (permet de distinguer des groupes) <br/>
[<abbr title="Yasmina Adimy">YA</abbr>] Recherche sur méthode du package FlowQ qui permet de comparer les échantillons entre eux <br/>
[<abbr title="Yasmina Adimy">YA</abbr>] Modification de la présentation pour le 7 juillet à l&#039;UTEC 3 <br/>
[<abbr title="Nicolas Sapay">NS</abbr>] On monte tous à Paris le 7 juillet \o/</td>
	</tr>
	<tr class="row10">
		<th class="col0">10 </th><td class="col1"> Stage <abbr title="Network Of Experiments">NoE</abbr> : the samples legacy </td><td class="col2"> <abbr title="Julie Hardy">JHA</abbr>+<abbr title="Yoann Mouscaz">YM</abbr> </td><td class="col3 leftalign"> [<abbr title="Julie Hardy">JHA</abbr>] Remplissage du template anticorps<br/>
[<abbr title="Julie Hardy">JHA</abbr>] Formation accélérée Django<br/>
[<abbr title="Julie Hardy">JHA</abbr>] Entretiens pour vérification des templates <br/>
[<abbr title="Julie Hardy">JHA</abbr>] Assignation des champs dynamiques/statiques  </td>
	</tr>
</table></div>
<!-- EDIT7 TABLE [3870-7228] -->
</div>
<!-- EDIT6 SECTION "PROJETs" [3849-7228] -->
<h1 class="sectionedit8" id="utec6datamanagement_core_softdev">UTEC6 : DataManagement + Core + SoftDEV</h1>
<div class="level1">

</div>
<!-- EDIT8 SECTION "UTEC6 : DataManagement + Core + SoftDEV" [7229-7283] -->
<h3 class="sectionedit9" id="dev">DEV</h3>
<div class="level3">
<ul>
<li class="level1"><div class="li"> [<abbr title="Yoann Mouscaz">YM</abbr>] Mail en rapport avec THOR : <a href="https://nifi.apache.org/" class="urlextern" title="https://nifi.apache.org/"  rel="nofollow"> NiFi</a> </div>
</li>
<li class="level1"><div class="li"> [ALL] TODO@<abbr title="Pierre Veyre">PV</abbr> : instanciation d&#039;une vm de dev collaborative ⇒ installation de DBSchema pour utilisation commune</div>
</li>
<li class="level1"><div class="li"> [ALL] Workshop workflow@CC du 3 au 7 juillet, on est invité une journée maxi. Qui veut venir ? <abbr title="Pierre Veyre">PV</abbr> : petite préz de MetaSeq et futur de Symbiosis ?</div>
</li>
</ul>

</div>
<!-- EDIT9 SECTION "DEV" [7284-7643] -->
<h3 class="sectionedit10" id="core_services">Core Services</h3>
<div class="level3">
<ul>
<li class="level1"><div class="li"> [<abbr title="Audrey Cauchard">AC</abbr>, <abbr title="Pierre Veyre">PV</abbr>, <abbr title="Pengfei Liu">PLU</abbr>] Redémarrage des serveurs NFS à prévoir ⇒ coupure GPFS des vms ⇒ coupure d&#039;Owncloud</div>
</li>
</ul>

</div>
<!-- EDIT10 SECTION "Core Services" [7644-7774] -->
<h3 class="sectionedit11" id="itis_ab_utec06">IT/IS (AB) &amp; UTEC06</h3>
<div class="level3">
<ul>
<li class="level1"><div class="li"> [<abbr title="Pierre Veyre">PV</abbr>] Accès “MAD” pour  Gaëlle Vilchez ⇒ <a href="https://helpdesk.bioaster.org/front/ticket.form.php?id=2362" class="urlextern" title="https://helpdesk.bioaster.org/front/ticket.form.php?id=2362"  rel="nofollow"> ticket GLPI</a> et <a href="/ut6/mad" class="wikilink1" title="ut6:mad">page wiki</a></div>
</li>
<li class="level1"><div class="li"> [<abbr title="Yoann Mouscaz">YM</abbr>] Toujours pas de VPN pour les Mac users <img class="emojione" alt="&#x1f61e;" src="//cdn.jsdelivr.net/emojione/assets/png/1F61E.png?v=1.2.4"/></div>
</li>
</ul>

</div>
<!-- EDIT11 SECTION "IT/IS (AB) & UTEC06" [7775-8006] -->
<h3 class="sectionedit12" id="infra_cc-in2p3_ip">INFRA  +CC-IN2P3 +IP</h3>
<div class="level3">
<ul>
<li class="level1"><div class="li"> [<abbr title="Guillaume Boissy">GB</abbr>, <abbr title="Pierre Veyre">PV</abbr>] Forecast “besoins” BA@CC semestriel (pour fin juin…)</div>
</li>
</ul>

</div>
<!-- EDIT12 SECTION "INFRA  +CC-IN2P3 +IP" [8007-8107] -->
<h3 class="sectionedit13" id="data_management">Data Management</h3>
<div class="level3">
<ul>
<li class="level1"><div class="li"> [<abbr title="Audrey Cauchard">AC</abbr>, <abbr title="Pierre Veyre">PV</abbr>, <abbr title="Pengfei Liu">PLU</abbr>] Rappel pour pour réunion dashboard GPFS avec Loïc Tortay</div>
</li>
<li class="level1"><div class="li"> [<abbr title="Audrey Cauchard">AC</abbr>] UTECstores : avec anthony changement des droits UTECstores avec prise en charge des VMs Linux. Encore des petits couacs</div>
</li>
</ul>

</div>
<!-- EDIT13 SECTION "Data Management" [8108-] -->